---
exname: dag6
extype: schoice
exsolution: 10000
exshuffle: yes
categories:
- dag
- causal
date: '2022-12-19'
slug: kausal06
title: kausal06

---




```{r libs, include = FALSE}
library(tidyverse)
#library(testthat)
#library(glue)
library(dagitty)
library(ggdag)
```


```{r global-knitr-options, include=FALSE}
knitr::opts_chunk$set(fig.pos = 'H',
                      fig.asp = 0.618,
                      fig.width = 7,
                      fig.cap = "", 
                      fig.path = "",
                      echo = FALSE,
                      message = FALSE,
                      #dpi = 300,
                      fig.show = "hold",
                      warning = FALSE)
```





# Exercise



Im Rahmen einer Studie soll untersucht werden, 
ob eine Influenza-Infektion einen (kausalen) Einfluss auf eine Covid19-Infektion hat. 
Außerdem wird dabei der Nutzen des Medikaments Acetaminophen untersucht.

In Wahrheit (aber unbekannt) sei der DAG wie folgt (s.u.).



```{r }
dagify(fever ~ flu + pox, 
        acetaminophen ~ fever,
        labels = c("flu" = "Influenza",
                   "pox" = "Covid19",
                   "fever" = "Fever",
                   "acetaminophen" = "Acetaminophen")) %>% 
  ggdag( text = FALSE, use_labels = "label") +
  theme_dag()

```



Ist es sinnvoll, die Einnahme von Fiebersenker (*Acetaminophen*) zu kontrollieren?





Answerlist
----------

* Nein, es ist nicht sinnvoll, da durch eine Kontrolle von Acetaminophen eine Verzerrung erzeugt wird (Kollision)
* Ja, nur so ist ein kausaler Effekt identifizierbar
* Ja, es ist nicht nötig, aber wird zu exakteren Ergebnissen führen
* Nein, es ist nicht sinnvoll,da durch eine Kontrolle von Acetaminophen eine Verzerrung erzeugt wird (Konfundierung)
* Nein, es ist nicht sinnvoll, da es nicht nötig ist (aber auch nicht schädlich)



</br>
</br>
</br>
</br>
</br>
</br>
</br>
</br>
</br>
</br>

# Solution


Nein, es ist nicht sinnvoll zu kontrollieren,
da eine Verzerrung erzeugt wird (Kollision).

Acetaminophen ist ein Nachfahre  von `Fever`,
also wird die Kontrolle dieser Variable den grundsätzlich gleichen
(nur etwas schwächeren) Effekt haben,
wie das Kontrollieren der "kausalen Vorfahren",
hier `Fever`.


```{r}
dagify(fever ~ flu + pox, 
        acetaminophen ~ fever,
        labels = c("flu" = "Influenza",
                   "pox" = "Covid19",
                   "fever" = "Fever",
                   "acetaminophen" = "Acetaminophen")) %>% 
ggdag_dseparated(from = "flu", to = "pox", controlling_for = "acetaminophen",
                 text = FALSE, use_labels = "label") +
  theme_dag()
```



Answerlist
----------


* Wahr
* Falsch
* Falsch
* Falsch
* Falsch





---

Categories: 

- dag
- causal

