---
exname: DAG-Graph
expoints: 1
extype: string
exsolution: NA
categories:
- fopro
- researchdesign
- causal
- string
date: '2023-11-08'
title: dag-graph

---




# Aufgabe

Für ein Forschungsprojekt hat ein Forschungsteam die Frage getestet, ob Personen, die einen animierten Graphen zu Auswirkungen von Stress gesehen haben danach eine höhere Motivation haben, ihr Stresspensum anzugehen, als Personen, die einen statischen Graph gesehen haben. 
Dazu wurde jeweils in einem Fragebogen die Veränderungsbereitschaft auf das Stressniveau angepasst abgefragt, 
dann den jeweiligen Graphen gezeigt und danach dieselben Fragen wie davor nochmals gestellt.
Die Personen wurden randomisiert den beiden Bedingungen (statisch vs. animiert) zugeordnet.
Es handelt sich um ein Between-Group-Design.

Zur Auswertung wurde nun zu jeder der Fragen zur Veränderungsbereitschaft die Mittelwerte der Vor-sehen-des-Graphen-Gruppe von der Nach-sehen-des-Graphen-Gruppe abgezogen und diese Werte dann verglichen von dem animierten und dem statischen Graphen. 
Dabei konnte der gewünschten Effekt deutlich erkannt werden, hypothesenkonform.

Zeichnen Sie den DAG für dieses Studiendesign



Hinweise:

- Orientieren Sie sich im Übrigen an den [allgemeinen Hinweisen des Datenwerks](https://datenwerk.netlify.app/hinweise).






</br>
</br>
</br>
</br>
</br>
</br>
</br>
</br>
</br>
</br>

# Lösung




```{r}
library(dagitty)
library(ggdag)
library(ggplot2)
```



```{r}
my_dag <-
  dagitty("dag{g -> mot; u -> mot}")


tidy_dagitty(my_dag)
```


```{r}
ggdag(my_dag) +
  theme_dag()
```

Die AV ist mit `mot` bezeichnet;
die UV mit `g` (wie Gruppe).
`u` steht für sonstige Einflüsse auf die AV.




---

Categories: 

- fopro
- researchdesign
- causal
- string

