---
extype: schoice
exname: regression1a
exsolution: r mchoice2string(questions_sample$is_correct, single = TRUE)
exshuffle: no
expoints: 1
categories:
- regression
- '2023'
- schoice
date: '2023-05-08'
slug: regression1a
title: regression1a

---


<!-- This question is based on `essayreg.Rmd`, provided by the r-exams team. -->





```{r include = FALSE, message=FALSE}
library(glue)
library(tidyverse)
library(testthat)
library(mosaic)
library(exams)

options(digits=2)
options(width = 80)
```





```{r data generation, echo = FALSE, results = "hide"}
## regression parameters
n <- sample(40:90, 1)
b <- sample(c(-1, 1), 1) * runif(1, 1, 2) * sample(c(0.1, 0.5, 1), 1)
s <- sample(c(0.5, 1, 2), 1)

## data and regression
d <- data.frame(
  x = rnorm(n),
  err = rnorm(n, sd = s)
)
d$y <- 0 + b * d$x + d$err

## different types

type_set <- c("lineare", "y-logarithmisierte", "y-logarithmisierte")

# type <- sample(type_set, 1)

type <- "lineare"

type_wrong <- sample(setdiff(type_set, type), 1)

expect(type != type_wrong, 
       failure_message = "Correct and incorrect answer to type of regression must differ!")

if(type == "lineare") {
  
  m <- lm(y ~ x, data = d)  # regression model
  
  xunit <- "Einheit" 
  yunit <- "Einheiten"
  eff <- round(coef(m)[2], digits = 2)
  
  eff_wrong <- round(coef(m)[1], digits = 2)  # wrong!
  
} else if(type == "y-logarithmisierte") {
  d$y <- exp(d$y)
  
  m <- lm(log(y) ~ x, data = d)  # regression model
  
  xunit <- "Einheit" 
  yunit <- "Prozent"
  eff <- round(100 * exp(coef(m)[2]) - 100, digits = 2)
  
  eff_wrong <- round(100 * exp(coef(m)[1]) - 100, digits = 2)  # wrong!
  
  
} else if(type == "y-x-logarithmisierte") {
  d$y <- exp(d$y)
  d$x <- exp(d$x)
  
  m <- lm(log(y) ~ log(x), data = d)  # regression model
  
  xunit <- "Prozent" 
  yunit <- "Prozent"
  eff <- round(100 * exp(0.01 * coef(m)[2]) - 100, digits = 2)
  
  
  eff_wrong <- round(100 * exp(0.01 * coef(m)[1]) - 100, digits = 2)  # wrong!
  
}


## summaries
direct <- if(coef(m)[2] > 0) "steigt" else "sinkt"

direct_wrong <- if(coef(m)[2] < 0) "steigt" else "sinkt"  # wrong!


if(summary(m)$coefficients[2, 4] < 0.05) {
  sign1 <- "Auch"
  sign2 <- ""
} else {
  sign1 <- "Aber"
  sign2 <- "_nicht_"
}

y_at_x1 <- round(predict(m, newdata = data.frame(x = 1)), 2)
y_at_x1_wrong <- round(predict(m, newdata = data.frame(x = 0)), 2)


y_at_x2 <- round(predict(m, newdata = data.frame(x = 2)), 2)
y_at_x2_wrong <- round(predict(m, newdata = data.frame(x = 1)), 2)

y_at_x0 <- round(predict(m, newdata = data.frame(x = 0)), 2)  # intercept
y_at_x0_wrong <- round(predict(m, newdata = data.frame(x = 1)) , 2) # intercept


r2 <- round(rsquared(m), 2)
```






```{r item-generation, echo = FALSE, results = "hide"}

# first one is CORRECT, second is FALSE
type_regression_items <- c(glue("Es handelt sich um eine {type} Regression."),
                           glue("Es handelt sich um eine {type_wrong} Regression."))


effect_direction_items <- c(glue("Der Mittelwert der abhängigen Variaben `y` {direct} mit zunehmenden `x`."),
                  glue("Der Mittelwert der abhängigen Variaben `y` {direct_wrong} mit zunehmenden `x`."))

effect_items <- c(glue("Wenn `x` um 1 {xunit} steigt, dann kann eine Veränderung um etwa {eff} {yunit} in `y` erwartet werden (nicht kausal zu verstehen)."),
                  glue("Wenn `x` um 1 {xunit} steigt, dann kann eine Veränderung um etwa {eff_wrong} {yunit} in `y` erwartet werden (nicht kausal zu verstehen)."))


y_at_x0_items <- c(glue("Wenn `x=0`, dann ist ein Mittelwert von `y` in Höhe von etwa {y_at_x0} zu erwarten."),
                   glue("Wenn `x=0`, dann ist ein Mittelwert von `y` in Höhe von etwa {y_at_x0_wrong} zu erwarten."))

y_at_x1_items <- c(glue("Wenn `x=1`, dann ist ein Mittelwert von `y` in Höhe von ca. {y_at_x1} zu erwarten."),
                   glue("Wenn `x=1`, dann ist ein Mittelwert von `y` in Höhe von ca. {y_at_x1_wrong} zu erwarten."))


y_at_x2_items <- c(glue("Wenn `x=2`, dann ist ein Mittelwert von `y` in Höhe von ca. {y_at_x2} zu erwarten."),
                   glue("Wenn `x=2`, dann ist ein Mittelwert von `y` in Höhe von ca. {y_at_x2_wrong} zu erwarten."))


r2_items <- c(glue("Das (nicht-adjustierte) $R^2$ liegt im Modell bei {r2}."),
              glue("Das (nicht-adjustierte) $R^2$ liegt im Modell bei {eff}."))


questions <- bind_cols(#data.frame(type_regression_items),
                       data.frame(effect_direction_items),
                       data.frame(effect_items),
                       data.frame(y_at_x0_items),
                       data.frame(y_at_x1_items),
                       data.frame(y_at_x2_items),
                       data.frame(r2_items)
                       ) %>% 
mutate(is_correct = c(TRUE, FALSE))


questions_long <- 
  questions %>% 
  pivot_longer(-c(is_correct),
               names_to = "question_content",
               values_to = "item")


# Draw 1 correct and 4 incorrect questions (items):


to_be_presented_as_correct <- sample(questions_long$question_content, 1)
to_be_presented_as_INcorrect <- setdiff(questions_long$question_content, to_be_presented_as_correct) %>% sample(size = 4)

questions_sample <-
  questions_long %>% 
  filter((is_correct == TRUE & question_content == to_be_presented_as_correct) |
         (is_correct == FALSE & question_content %in% to_be_presented_as_INcorrect))

```








# Aufgabe



Die folgende Frage bezieht sich auf dieses Ergebnis einer Regressionsanalyse:

```{r lm output, echo = FALSE, comment = NA}
summary(m)
```

Zusammengefasst sind die Koeffizienten (beta0 und beta1) also:


```{r ech0=FALSE}
coef(m)
```



Welche der folgenden Aussagen passt am besten?



```{r questionlist, echo = FALSE, results = "asis"}
answerlist(questions_sample$item, markup = "markdown")
```




</br>
</br>
</br>
</br>
</br>
</br>
</br>
</br>
</br>
</br>

# Lösung




Für diese Aufgabe ist es hilfreich, wenn Sie wissen, 
wie man $\hat{y}$ berechnet: $\hat{y}=\beta_0 + \beta_1 x$. 
In Worten: "Das vorhergesagte Y ist die Summe von Achsenabschnitt (beta0) und Steigung (beta 1) mal x". 

Ein einfaches Rechenbeispiel: 

Wenn man nichts für die Klausur lernt, also $x=0$ hat man 7 Punkte (Achsenabschnitt), $\hat{y}=\beta_0 + \beta_1 \cdot 0$.
Pro Stunde lernen kommt ein halber Klausurpunkte dazu.
Wie viele Punkte hat man nach diesem Modell, wenn man 20 Stunden lernt?
Antwort: $\hat{y}=7 + 0.5*20 = 7 + 10 = 17$. 





```{r solutionlist, echo = FALSE, results = "asis"}
answerlist(ifelse(questions_sample$is_correct, "Wahr", "Falsch"), markup = "markdown")
```








---

Categories: 

- regression
- '2023'
- schoice

