---
extype: cloze
exclozetype: string|string|string|string
exsolution: binär|metrisch|XXX|XXX
exname: ttest-als-regression
expoints: 0.25
categories:
- regression
- ttest
- variable-levels
- mtcars
date: '2022-09-04'
slug: ttest-als-regression
title: ttest-als-regression

---



```{r libs, include = FALSE}
library(tidyverse)

```


```{r global-knitr-options, include=FALSE}
knitr::opts_chunk$set(fig.pos = 'H',
                      fig.asp = 0.618,
                      fig.width = 4,
                      fig.cap = "", 
                      fig.path = "",
                      echo = TRUE,
                      cache = TRUE)
```





# Exercise

Der *t-Test* kann als Spezialfall der Regressionsanalyse gedeutet werden.
Der t-Test ist ein Verfahren, der die Mittelwerte zweier Gruppen miteinander vergleicht.

Hierbei ist es wichtig, sich das Skalenniveau der Variablen, die ein t-Test verarbeitet, vor Augen zu führen.



  
Hinweisse:

- Die folgende Abbildung gibt Tipps.
- Informationen, die zur Lösung einer Aufgabe nicht nötig sind, sollte man ignorieren.


```{r echo = FALSE, message=FALSE}
data(mtcars)
library(ggstatsplot)

ggbetweenstats(mtcars, am, mpg)
```



Answerlist
----------
* Benennen Sie die Skalenniveaus der *UV* eines t-Tests (X-Achse im Diagramm)! Geben Sie nur ein Wort ein. Verwenden Sie nur Kleinbuchstaben (z.B. `regression`).
* Benennen Sie die Skalenniveaus der *AV* eines t-Tests (Y-Achse im Diagramm)! Geben Sie nur ein Wort ein. Verwenden Sie nur Kleinbuchstaben (z.B. `regression`).
* Nennen Sie eine beispielhafte Forschungsfrage für einen t-Test.
* Skizzieren Sie ein Diagramm einer Regression, die analytisch identisch (oder sehr ähnlich) zu einem t-Test ist!


</br>
</br>
</br>
</br>
</br>
</br>
</br>
</br>
</br>
</br>

# Solution

Answerlist
----------
* UV: binär
* AV: metrisch
* Unterscheiden sich die mittleren Einparkzeiten von Frauen und Männern?
* Aus dem Datensatz `mtcars`: 


```{r}
data(mtcars)
mtcars %>% 
  ggplot() +
  aes(x = am, y = mpg) +
  geom_point(alpha = .5) +
  geom_smooth(method = "lm")
```






---

Categories: 

- regression
- ttest
- variable-levels

