---
exname: bus1
extype: num
exsolution: r y
exshuffle: no
extol: 1
expoints: 1
categories:
- probability
- bayes
- num
date: '2023-10-17'
slug: Bus1
title: Bus1

---






```{r global-knitr-options, include=FALSE}
knitr::opts_chunk$set(fig.pos = 'H',
                      fig.asp = 0.618,
                      fig.width = 4,
                      fig.cap = "", 
                      fig.path = "",
                      echo = FALSE,
                      message = FALSE,
                      fig.show = "hold")
```






# Aufgabe

Die folgende Aufgabe basiert auf S. 110 von Bourier, G. (2018). Wahrscheinlichkeitsrechnung und schließende Statistik: Praxisorientierte Einführung — Mit Aufgaben und Lösungen. Springer Fachmedien. https://doi.org/10.1007/978-3-658-07481-4


An einer Bushaltestelle verkehren zwei Linien. Linie A hält im 10-Minuten-Takt, Linie B im 20-Minuten-Takt, der um fünf Minuten zeitversetzt ist zu Linie A. 



Wie groß ist die Wahrscheinlichkeit, dass eine Person, die zu einem zufälligen Zeitpunkt an der Haltestelle ankommt, zwischen 3  und  6 Minuten warten muss? Simulieren Sie die Wahrscheinlichkeitsverteilung anhand von Stichprobenziehungen!


Hinweise:

- Beide Linien sind stets pünktlich.
- Es treten keine sonstigen Störungen auf.
- Ziehen Sie 1e04 Stichproben.
- Runden Sie auf zwei Dezimalstellen.


</br>
</br>
</br>
</br>
</br>
</br>
</br>
</br>
</br>
</br>

# Lösung


Vergegenwärtigen wir uns die Ereignisse ("Bus A kommt" und "Bus B kommt") in den ersten 20 Minuten - danach wiederholt es sich.


```{r message=FALSE, warning=FALSE}
library(tidyverse)
d <- tribble(
  ~Minute, ~Linie_A, ~Linie_B,
       1L,       0L,       0L,
       2L,       0L,       0L,
       3L,       0L,       0L,
       4L,       0L,       0L,
       5L,       0L,       1L,
       6L,       0L,       0L,
       7L,       0L,       0L,
       8L,       0L,       0L,
       9L,       0L,       0L,
      10L,       1L,       0L,
      11L,       0L,       0L,
      12L,       0L,       0L,
      13L,       0L,       0L,
      14L,       0L,       0L,
      15L,       0L,       0L,
      16L,       0L,       0L,
      17L,       0L,       0L,
      18L,       0L,       0L,
      19L,       0L,       0L,
      20L,       1L,       0L
  )
```


Dabei vereinbaren wir, dass `Minute=1` bedeutet zwischen 0 und 1 einer Minute zu warten, etc.

Ergänzen wir noch das Ereignis "Bus A oder Bus B kommt":

```{r}
d <-
  d %>% 
  mutate(Bus = Linie_A | Linie_B,
         Bus = as.integer(Bus)) # von TRUE/FALSE zu 1/0
```


Der vertikale Balken `|` ist in R der Operator für das logische Oder.


```{r echo = FALSE}
knitr::kable(d)
```


Spaßeshalber ergänzen wir noch die nächsten 20 Minuten:

```{r echo=TRUE}
d2 <- 
  d %>% 
  mutate(Minute = 21:40)


d3 <-
  d %>% 
  bind_rows(d2)
```


Das plotten wir mal.

Zum Plotten macht es Sinn, den Datensatz lang zu pivotieren:

```{r echo=TRUE}
d3_long <- 
  d3  %>% 
  pivot_longer(cols = Linie_A:Bus, names_to = "Linie", values_to = "Bus_kommt") 

head(d3_long)
```



```{r echo=FALSE}
d3_long %>% 
  ggplot(aes(x = Minute, y = Linie)) +
  geom_point(aes(color = factor(Bus_kommt))) +
  scale_color_manual(values = c("grey80", "red")) +
  labs(color = "Bus kommt") +
  theme_minimal()
```


Jetzt ziehen wir Stichproben, damit wir zählen können, wie häufig der Bus kommt bei einer bestimmten Ankunftszeit einer Person an der Haltestelle.


```{r echo=TRUE}
stipros <-
  d %>% 
  slice_sample(n = 1e4, replace = TRUE)

head(stipros)
```



Schauen wir uns mal die Stichproben als Histogramm an:

```{r echo=TRUE}
stipros %>% 
  count(Minute, Bus)
```





---

Categories: 

- probability
- bayes
- num

