---
extype: string
exsolution: NA
exname: purrr-map03
expoints: 1
categories:
- R
- map
- tidyverse
date: '2022-10-24'
slug: purrr-map03
title: purrr-map03

---




```{r}
library(tidyverse)
```


# Exercise

Importieren Sie das Grundatzprogramm der Partei AfD (in der aktuellsten Version). 
Tokenisieren Sie nach Sätzen. 
Dann entfernen Sie alle Zahlen.
Dann zählen Sie die Anzahl der Wörter pro Satz und berichten gängige deskriptive Statistiken dazu.








</br>
</br>
</br>
</br>
</br>
</br>
</br>
</br>
</br>
</br>

# Solution

Text aus PDF-Dateien kann man mit dem Paket [`pdftools`](https://docs.ropensci.org/pdftools/) einlesen:

```{r}
library(pdftools)
d_path <- "/Users/sebastiansaueruser/Google Drive/Literatur/_Div/Politik/afd-grundsatzprogramm-2022.pdf"

d <- tibble(text = pdf_text(d_path))
```


Dann erstellen wir eine Tidy-Version und tokenisieren nach Sätzen:

```{r}
library(tidytext)
d2 <-
  d %>% 
  unnest_sentences(output = word, input = text)

head(d2)
```

Dann entfernen wir die Zahlen:

```{r}
d3 <- 
  d2 %>% 
  mutate(word = str_remove_all(word, pattern = "[:digit:]+"))
```

Prüfen wir, ob es geklappt hat:

```{r}
d2$word[10]
d3$word[10]
```

Ok.

Dann zählen wir die Wörter pro Satz:


```{r}
d4 <- 
  d3 %>% 
  summarise(word_count_per_sentence = str_count(word, "\\w+"))

head(d4)
```

Visualisierung:

```{r}
d4 %>% 
  ggplot(aes(x = word_count_per_sentence)) +
  geom_histogram()
```


```{r}
library(easystats)
describe_distribution(d4)
```





---

Categories: 

- R
- map
- tidyverse

