---
# gleich diese Datei in einem Ordner mit Namen der Aufgabe abspeichern!
date: 2025-11-20  # DATUM AKTUALISIEREN!
draft: false   # ACHTUNG DRAFT STEHT AUF TRUE!
title:  vier_oder_acht  # HIER TITEL DES POSTS EINGEBEN.
execute: 
  eval: true 
  cache: true
  echo: false
highlight-style: arrow 
toc: true
number-sections: true


categories:
- probability  # ENTER CATEGORIES HERE

---





# Aufgabe 

Sie werfen eine (faire) Münze acht Mal.

Welches Ergebnis ist am wahrscheinlichsten?


A) 4 Mal Kopf ist am wahrscheinlichsten
B) 8 Mal Kopf ist am wahrscheinlichsten
C) Beide Ereignisse (4 Mal bzw. 8 Mal Kopf) sind gleich wahrscheinlich.
D) Keine Aussage möglich.




</br>
</br>
</br>

</br>
</br>
</br>

</br>
</br>
</br>

</br>
</br>
</br>











# Lösung 


4 Mal Kopf ist wahrscheinlicher als 8 Mal Kopf.


```{r}
library(tidyverse)
```

Hier sind alle möglichen Ereignisse dieses Zufallsexperiments:

```{r}
# Define possible outcomes
coin <- c("H", "T")

# Generate all possible sequences of 8 tosses
events <- expand.grid(rep(list(coin), 8)) |> 
  as_tibble() %>%
  mutate(
    event   = pmap_chr(across(everything()), paste0, collapse = ""),
    heads_n = str_count(event, "H")
  )

events
```

Hier sind alle Ereignisse mit 4 Treffern (Kopf):


```{r}
events |> 
    filter(heads_n == 4)
```


Hier sind alle Ereignisse mit 8 Treffern (Kopf):


```{r}
events |> 
    filter(heads_n == 8)
```


Es gibt also sehr viel mehr Möglichkeiten (Elementarereignisse, Ergebnisse), 4 Treffer zu erzielen als 8 Treffer.

Da alle Elementarereignisse gleich wahrscheinlisch sind,
ist das Ereignis "4 Treffer" wahrscheinlicher als das Ereignis "8 Treffer".


