---
extype: string
exsolution: NA
exname: purrr-map01
expoints: 1
categories:
- r
- map
- tidyverse
date: '2022-10-10'
slug: purrr-map01
title: purrr-map01

---




```{r}
library(tidyverse)
```






# Exercise


Erstellen Sie einen Tibble mit folgenden Spalten:

1. Buchstaben A-Z, so dass in der 1. Zeile "A" steht, in der 2. Zeile "B" etc.
2. Buchstaben a-z,  so dass in der 1. Zeile "a" steht, in der 2. Zeile "b" etc.
3. Buchstabenkombination der ersten beiden Spalten, so dass in der 1. Zeile "A-a" steht, in der 2. Zeile "B-b" etc.



</br>
</br>
</br>
</br>
</br>
</br>
</br>
</br>
</br>
</br>

# Solution

Geht es vielleicht so?

```{r}
d <-
  tibble(
    letter1 = LETTERS,
    letter2 = letters,
    letters = paste(letter1, letter2, collapse = "-")
  )

head(d)
```

Nein, leider nicht.


OK, neuer Versuch:


```{r}
d <-
  tibble(
    letter1 = LETTERS,
    letter2 = letters) %>% 
  unite("letters", c(letter1, letter2), remove = FALSE)


head(d)
```


Probieren wir es mit `purrr::map()`:


```{r}
d <-
  tibble(
    letter1 = LETTERS,
    letter2 = letters,
    letters = map2_chr(letter1, letter2, ~ paste(c(.x, .y), collapse ="-"))
  )

head(d)
```

Infos zur Funktion `paste()` findet sich z.B. [hier](https://www.rdocumentation.org/packages/utile.tools/versions/0.2.7/topics/paste).





---

Categories: 

- r
- map
- tidyverse

