---
exname: tidymodels2
extype: string
exsolution: NA
categories:
- ds1
- tidymodels
- prediction
- yacsda
- statlearning
- error
- string
- mtcars
date: '2023-05-17'
slug: tidymodels2
title: tidymodels2

---







# Aufgabe

Ein merkwürdiger Fehler bzw. eine merkwürdige Fehlermeldung in Tidymodels -
das untersuchen wir hier genauer und versuchen das Phänomen zu erklären.




*Aufgabe*

Erläutern Sie die Ursachen des Fehlers!
Schalten Sie den Fehler an und ab,
um zu zeigen,
dass Sie Ihn verstehen.




# Startup

```{r message=FALSE}
library(tidyverse)
library(tidymodels)
```



# Data import

```{r}
data("mtcars")

d_train <- mtcars %>% slice_head(n = 20)
d_test <- mtcars %>% slice(21:n())
```




# Recipe

```{r}
preds_chosen <- c("hp", "disp", "am")
```




```{r}
rec1 <- 
  recipe( ~ ., data = d_train) %>% 
  update_role(all_predictors(), new_role = "id") %>% 
  update_role(all_of(preds_chosen), new_role = "predictor") %>% 
  update_role(mpg, new_role = "outcome")
rec1
```



```{r}
d_train_baked <-
  rec1 %>% 
  prep() %>% 
  bake(new_data = NULL)

glimpse(d_train_baked)
```





# Model 1

```{r}
model_lm <- linear_reg()
```


# Workflow 1

```{r}
wf1 <-
  workflow() %>% 
  add_model(model_lm) %>% 
  add_recipe(rec1)
```




#  Fit


```{r}
lm_fit1 <-
  wf1 %>% 
  fit(d_train)
```






```{r error=TRUE}
preds <-
  lm_fit1 %>% 
  predict(d_test)

head(preds)
```


Aus Gründen der Reproduzierbarkeit bietet es sich an, eine `SessionInfo` anzugeben:


```{r}
sessionInfo()
```






</br>
</br>
</br>
</br>
</br>
</br>
</br>
</br>
</br>
</br>

# Lösung


Definiert man das Rezept so:

```{r}
rec2 <- recipe(mpg ~ hp + disp + am, data = d_train)
```

Dann läuft `predict()` brav durch.


Auch dieser Code funktioniert:


```{r}
rec3 <- 
  recipe(mpg ~ ., data = d_train) %>% 
  update_role(all_predictors(), new_role = "id") %>% 
  update_role(all_of(preds_chosen), new_role = "predictor") %>% 
  update_role(mpg, new_role = "outcome")

```



Das Problem von `rec1` scheint darin zu legen,
dass die *Rollen* der Variablen nicht richtig gelöscht werden,
was `predict()` verwirrt:




```{r}
rec1 <- 
  recipe(mpg ~ ., data = d_train) %>% 
  update_role(all_predictors(), new_role = "id") %>% 
  update_role(all_of(preds_chosen), new_role = "predictor") %>% 
  update_role(mpg, new_role = "outcome")
rec1
```


Daher läuft das Rezept `rec3` durch,
wenn man zunächst alle Prädiktoren in ID-Variablen umwandelt: Damit
sind alle Rollen wieder sauber.





---

Categories: 

- ds1
- tidymodels
- prediction
- yacsda
- statlearning
- error
- string

