---
exname: vorhersageintervall1
extype: schoice
exsolution: 1
exshuffle: no
categories:
- lm
- inference
- qm2
- mtcars
date: '2022-09-04'
slug: vorhersageintervall1
title: vorhersageintervall1

---



```{r libs, include = FALSE}
library(tidyverse)
```


# Exercise


Vorhersagen, etwa in einem Regressionsmodell,
sind mit mehreren Arten von Unsicherheit konfrontiert.

Berechnen Sie dazu ein Regressionsmodell, Datensatz `mtcars`,
mit `hp` als Prädiktor (UV) und `mpg` als AV (Kriterium)!

Dann sagen Sie bitte den Wert der AV für eine Beobachtungseinheit mit mittlerer Ausprägung im Präktor vorher:

Einmal nur unter Berücksichtigung der Unsicherheit innerhalb des Modells ("Konfidenzintervall"); 
einmal unter Berücksichtigung der Unsicherheit innerhalb des Modells sowie die Unsicherheit durch die Koffizienten ("Vohersageintervall").


Hinweise:

- `predict()` ist eine Funktion, die Sie zur Vorhersage von Regressionsmodellen verwenden können.
- Verwenden Sie `lm()` zur Berechnung eines Regressionsmodells.
- Das Argument `type` von `predict()` erlaubt Ihnen die Wahl der Art der Vorhersage, betrachten Sie Hilfe der Funktion z.B. [hier](https://www.rdocumentation.org/packages/stats/versions/3.6.2/topics/predict.lm).




Bei welchem Intervall ist die Ungewissheit in der Vorhersage größer?



Answerlist
----------
* Konfidenzintervall
* Vohersageintervall
* Gleich groß
* Kommt auf weitere Faktoren an, keine pauschale Antwort möglich





</br>
</br>
</br>
</br>
</br>
</br>
</br>
</br>
</br>
</br>

# Solution

Der mittlere Wert von `hp` beträgt:

```{r}
mtcars %>% 
  summarise(mean(hp))
```


```{r}
lm1 <- lm(mpg ~ hp, data = mtcars)
```

Konfidenzintervall:

```{r}
predict(lm1, newdata = tibble(hp = mean(147)), interval = "confidence")
```


Vorhersageintervall:

```{r}
predict(lm1, newdata = tibble(hp = mean(147)), interval = "prediction")
```


Answerlist
----------


* Falsch
* Wahr
* Falsch
* Falsch





---

Categories: 

- lm
- inference
- qm2

