---
extype: string
exsolution: NA
exname: rethink-3m2
expoints: 1
categories:
- bayes
- post
- probability
- computer
date: '2022-11-05'
title: rethink3m2

---



```{r libs, include = FALSE}
library(tidyverse)
```


```{r global-knitr-options, include=FALSE}
knitr::opts_chunk$set(fig.pos = 'H',
                      fig.asp = 0.618,
                      echo = TRUE,
                      fig.width = 4,
                      fig.cap = "", 
                      fig.path = "",
                      message = FALSE,
                      warning = FALSE,
                      out.width = "50%",
                      cache = FALSE)

```








# Exercise




Nehmen wir an, wir haben 8 (Wasser-)"Treffer" ($W=8$) bei 15 Würfen ($N=15$) erhalten (wieder im Globusversuch).

a) Ziehen Sie $10^4$ Stichproben aus der Posteriori-Verteilung basierend auf der Bayesbox-Methode. 
Gehen Sie von einer gleichverteilung Priori-Wahrscheinlichkeit aus.

b) Visualisieren Sie die Verteilung der Stichproben.

b) Berechnen Sie ds 90%-HDI.


Hinweise:

- Berechnen Sie eine Bayes-Box (Gittermethode).
- Verwenden Sie 1000 Gitterwerte.
- Fixieren Sie die Zufallszahlen mit dem Startwert 42, d.h. `set.seed(42)`.
- Gehen Sie von einem gleichverteilten Prior aus.



*Quelle*: McElreath, R. (2020). *Statistical rethinking: A Bayesian course with examples in R and Stan* (2. Aufl.). Taylor and Francis, CRC Press.




</br>
</br>
</br>
</br>
</br>
</br>
</br>
</br>
</br>
</br>

# Solution

```{r}
library(tidyverse)
```


a) 

Post-Verteilung berechnen:

```{r}
p_grid <- seq(from = 0, to = 1, length.out = 1000)
prior <- rep(1, 1000)
likelihood <- dbinom(8, size = 15, prob = p_grid)
posterior <- likelihood * prior
posterior <- posterior / sum(posterior)
```

Stichproben-Postverteilung erstellen:

```{r}
samples <- 
  tibble(anteil_wasser = sample(p_grid, prob = posterior, size = 1e4, replace = TRUE))

head(samples)
```


b)

```{r samples-p}
samples %>% 
  ggplot() +
  aes(x = anteil_wasser) +
  geom_histogram() + 
  labs(title = "Stichproben aus der Posteriori-Verteilung")
```

Oder so:

```{r}
library(ggpubr)

gghistogram(samples, x = "anteil_wasser", bins = 30, 
            title = "Stichproben aus der Posteriori-Verteilung")
```


c)


```{r}
library(easystats)
hdi(samples, prob = 0.9)
```









---

Categories: 

- bayes
- post
- probability

