---
exname: tidymodels-tree3
expoints: 1
extype: string
exsolution: NA
categories:
- statlearning
- trees
- tidymodels
- speed
- string
date: '2023-06-14'
slug: tidymodels-tree3
title: tidymodels-tree3

---







# Aufgabe


Berechnen Sie folgendes einfache Modell:

1. Entscheidungsbaum


Modellformel: `body_mass_g ~ .` (Datensatz `palmerpenguins::penguins`)

Hier geht es darum, die Geschwindigkeit (und den Ressourcenverbrauch) beim Fitten zu verringern.
Benutzen Sie dazu folgende Methoden

- Auslassen gering performanter Tuningparameterwerte

Hinweise:

- Tunen Sie alle Parameter (die der Engine anbietet). 
- Verwenden Sie Defaults, wo nicht anders angegeben.
- Beachten Sie die [üblichen Hinweise](https://datenwerk.netlify.app/hinweise).





</br>
</br>
</br>
</br>
</br>
</br>
</br>
</br>
</br>
</br>

# Lösung

## Setup

```{r}
library(tidymodels)
data("penguins", package = "palmerpenguins")
library(tictoc)  # Zeitmessung
library(finetune)  # tune_race_anova
set.seed(42)
```



Entfernen wir Fälle ohne y-Wert:

```{r}
d <-
  penguins %>% 
  drop_na(body_mass_g)
```



## Daten teilen

```{r}
set.seed(42)
d_split <- initial_split(d)
d_train <- training(d_split)
d_test <- testing(d_split)
```


## Modell(e)


```{r}
mod_tree <-
  decision_tree(mode = "regression",
                cost_complexity = tune(),
                tree_depth = tune(),
                min_n = tune())
```




## Rezept(e)

```{r}
rec_plain <- 
  recipe(body_mass_g ~ ., data = d_train)
```



## Resampling

```{r}
set.seed(42)
rsmpl <- vfold_cv(d_train)
```


## Workflows

```{r}
wf_tree <-
  workflow() %>%  
  add_recipe(rec_plain) %>% 
  add_model(mod_tree)
```





## Tuning-Grid

Tuninggrid:

```{r}
tune_grid <- grid_regular(extract_parameter_set_dials(mod_tree), levels = 5)
```


Die Zeilen im Tuninggrid zeigen uns, für wie viele Modellparameter ein Modell berechnet wird.
Natürlich üblicherweise jedes Modell mit Resampling.
Da kommt in Summe ein mitunter sehr große Menge an Modellberechnungen zusammen.

## Ohne Speed-up

```{r}
tic()
fit_tree <-
  tune_grid(object = wf_tree,
            grid = tune_grid,
            metrics = metric_set(rmse),
            resamples = rsmpl)
toc()
```

ca. `r toc()` auf meinem Rechner (4-Kerne-MacBook Pro 2020).


## Mit geschicktem Weglassen von Tuningparametern




```{r}
tic()
fit_tree2 <-
  tune_race_anova(object = wf_tree,
            grid = tune_grid,
            metrics = metric_set(rmse),
            resamples = rsmpl)
toc()
```


ca. `r toc()` - schneller!






---

Categories: 

- statlearning
- trees
- tidymodels
- speed
- string

