---
extype: string
exsolution: NA
exname: nasa05
expoints: 1
categories:
- data
- eda
- lagemaße
- vis
- animation
- string
date: '2023-05-05'
slug: nasa05
title: nasa05

---



```{r global-knitr-options, include=FALSE}
  knitr::opts_chunk$set(
  fig.pos = 'H',
  fig.asp = 0.618,
  fig.align='center',
  fig.width = 5,
  out.width = "100%",
  fig.cap = "", 
  fig.path = "chunk-img/",
  dpi = 300,
  # tidy = TRUE,
  echo = TRUE,
  message = FALSE,
  warning = FALSE,
  cache = FALSE,
  fig.show = "hold")
```




# Aufgabe


Viele Quellen berichten Klimadaten unserer Erde, z.B. auch [National Aeronautics and Space Administration - Goddard Institute for Space Studies](https://data.giss.nasa.gov/gistemp/).

Von dieser Quelle beziehen wir [diesen Datensatz](https://data.giss.nasa.gov/gistemp/tabledata_v4/GLB.Ts+dSST.csv).


Die Datensatz sind auf der Webseite wie folgt beschrieben:


*Tables of Global and Hemispheric Monthly Means and Zonal Annual Means*

Combined Land-Surface Air and Sea-Surface Water Temperature Anomalies (Land-Ocean Temperature Index, L-OTI)

The following are plain-text files in tabular format of temperature anomalies, i.e. *deviations from the corresponding 1951-1980 means*.


>   Global-mean monthly, seasonal, and annual means, 1880-present, updated through most recent month: TXT, CSV

Starten Sie zunächst das R-Paket `tidyverse` falls noch nicht geschehen.

```{r message = FALSE}
library(tidyverse)
```

Zum Animieren verwenden wir diese Pakete:

```{r}
library(gganimate)
library(plotly)
```


Importieren Sie dann die Daten:

```{r}
data_path <- "https://data.giss.nasa.gov/gistemp/tabledata_v4/GLB.Ts+dSST.csv"
d <- read_csv(data_path, skip = 1)
```

Wir lassen die 1. Zeile des Datensatzes aus (Argument `skip`), da dort *Metadaten* stehen,
also keine Daten, sondern Informationen (Daten) zu den eigentlichen Daten.


**Aufgabe**

- Visualisieren Sie Temperatur pro Jahr und Dekade; animieren Sie Ihre Diagramme mittels `plotly`. 


Hinweise:

- Sie müssen zuerst die Dekade als neue Spalte berechnen.










</br>
</br>
</br>
</br>
</br>
</br>
</br>
</br>
</br>
</br>

# Lösung

## Daten aufbereiten


Character in Zahlen umwandeln:

```{r}
d2 <-
  d %>% 
  select(Year:Dec) %>% 
  mutate(across(Apr:Dec, as.numeric))
```

```{r}
d3 <- 
  d2 %>% 
  pivot_longer(-Year, values_to = "temp", names_to = "month")
```

```{r}
months <-
  tibble(
    month = d3$month[1:12],
    month_num = 1:12
  )
```

```{r}
d3 <- 
  d3 %>% 
  full_join(months)
```



## Daten zusammenfassen






## Animation mit plotly




```{r}
d3 %>% 
plot_ly(
  x = ~Year,
  y = ~temp,
  #color = ~month,
  frame = ~Year,
  hoverinfo = "text",
  text = ~Year,
  type = "scatter",
  mode = "markers"
)
```





```{r}
d3 %>% 
plot_ly(
  x = ~Year,
  y = ~temp,
  color = ~month_num,
  frame = ~Year,
  hoverinfo = "text",
  text = ~Year,
  type = "scatter",
  mode = "markers"
)
```

## Fazit

Falls Sie Teile der R-Syntax nicht kennen: Machen Sie sich nichts daraus. Be happy 😄







---

Categories: 

- data
- eda
- lagemaße
- vis
- animation
- string

