---
exname: summarise06
extype: num
exsolution: 12.82
exshuffle: no
extol: 1
expoints: 1
categories:
- datawrangling
- eda
- tidyverse
- dplyr
- variability
- num
date: '2023-04-28'
slug: summarise06
title: summarise06

---






```{r global-knitr-options, include=FALSE}
library(tidyverse)
library(exams)
```






# Aufgabe

Im Datensatz `mariokart`: 

 Fassen Sie die Spalte `total_pr` zusammen und zwar zu verschiedenene Maßen der Streuung (keine Gruppierung).


Welchem Koeffizienten der Streuung schenken Sie am meisten Vertrauen in diesem Fall?  Geben Sie den Wert als Antwort an.



</br>
</br>
</br>
</br>
</br>
</br>
</br>
</br>
</br>
</br>

# Lösung

Pakete starten:

```{r}
library(easystats)
library(tidyverse)  # startet das Paket tidyverse
```






Daten importieren:

```{r eval=FALSE}
mariokart <- data_read("https://vincentarelbundock.github.io/Rdatasets/csv/openintro/mariokart.csv")
```

Oder so:

```{r}
data(mariokart, package = "openintro")  # aus dem Paket "openintro"
```

Dazu muss das Paket `openintro` auf Ihrem Computer installiert sein.




Zusammenfassen:


```{r}
library(DescTools)
mariokart_summarised <- summarise(mariokart, 
                                  pr_sd = sd(total_pr),
                                  pr_iqr = IQR(total_pr),
                                  pr_maa = mean(abs(total_pr - mean(total_pr))),
                                  pr_maa2 = MeanAD(total_pr)
)  # zusammenfassen
mariokart_summarised
```

Möchte man  den `MAA` nicht von Hand ausrechnen, so kann man die Funktion `MeanAD` aus dem Paket `DescTools` nutzen (Denken Sie daran, dass Sie das Paket einmalig installiert haben müssen.)

Da es Extremwerte gibt in `total_pr` wird die SD besonders hoch sein.
Der Grund ist, dass die SD eine Statistik ist, die auf einem Mittelwert beruht. 
Außerdem werden bei der Berechnung der SD die einzelnen Werte quadriert, was große Werte überproportional vergrößert.
Aus diesem Grund könnte der IQR hier gegenüber anderen Maßen bevorzugt werden.


*Lösung*: 12.82



---

Categories: 

- datawrangling
- eda
- tidyverse
- dplyr
- variability
- num

