---
exname: totale-wskt1
extype: num
exsolution: r exams::fmt(sol)
exshuffle: no
extol: r sol_tol
expoints: 1
categories:
- R
- probability
- bayes
- num
date: '2023-11-08'
slug: totale-wskt1
title: totale-wskt1
format:
  html:
    mermaid:
      theme: forest
---



```{r global-knitr-options, include=FALSE, message=FALSE}
knitr::opts_chunk$set(fig.pos = 'H',
                      fig.asp = 0.618,
                      fig.width = 4,
                      fig.cap = "", 
                      fig.path = "",
                      echo = TRUE,
                      message = FALSE,
                      warning = FALSE,
                      fig.show = "hold")
```







# Aufgabe

Was ist die Wahrscheinlichkeit, bei einem Krebstest ein positives Testergebnis (Ereignis $T$) zu bekommen?

Es gibt zwei Möglichkeiten für ein positives Testergebnis: Wenn man Krebs hat ($K$) und wenn man nicht Krebs hat ($\neg K$).

$Pr(T|K) = 9/10$, das ist die "Krebs-Erkenn-Sicherheit" des Tests.

$Pr(T|\neg K) = 99/891$, das ist die "Fehlalarm-Quote" des Tests.

Die Grundrate von Krebs sei $Pr(K) = .01$.

**Aufgabe** Berechnen Sie die Wahrscheinlichkeit $Pr(T)$, dass ein positives Testergebnis vorliegt.



Hinweise:

- Orientieren Sie sich im Übrigen an den [allgemeinen Hinweisen des Datenwerks](https://datenwerk.netlify.app/hinweise).




</br>
</br>
</br>
</br>
</br>
</br>
</br>
</br>
</br>
</br>

# Lösung

Die Ereignisse $K$ und $\neg K$ bilden ein *vollständiges Ereignissystem*.
Daher ist der Satz von der *totalen Wahrscheinlichkeit* anzuwenden.

$Pr(T) = Pr(T|K) \cdot Pr(K) + Pr(T| \neg K) \cdot Pr(\neg K)$.


```{r}
Pr_T_geg_K <- 9/10
Pr_K <- .01
Pr_NK <- 1 - Pr_K  # Wskt für Nicht-Krebs
Pr_T_geg_NK <- 99/990  # 10% Fehlerrate (falsch positiv)
Pr_T <- Pr_T_geg_K * Pr_K + Pr_T_geg_NK * Pr_NK
Pr_T
```


- T: Test (auf Krebs) ist positiv
- K: Krebs liegt vor
- NK:  Krebs liegt *nicht* vor


```{r}
#| echo: false
sol <- Pr_T
```


Die Lösung lautet ``r sol``.



Einfacher vielleicht ist ein Baumdiagramm:





```{mermaid}
%%| fig-cap: Günstige Pfade
%%| label: fig-tot-wskt2
flowchart LR
  A[1000 Personen] -- K_Pos --> B[10]
  A -- K_neg --> C[990]
  B -- T_pos --> D[9]
  B -- T_neg --> E[1]
  C -- T_pos --> F[99]
  C -- T_neg --> G[891]
  D --- H[9/10 richtig positiv]
  E --- I[1/10 falsch negativ]
  F --- J[99/990 falsch positiv]
  G --- K[891/990 richtig negativ]
```

Insgesamt bekommen also 9+99 = 108 Personen (von 1000), d.h. ca. 11%, ein positives Testergebnis, 
davon sind 9 tatsächlich krank und 99 sind gesund.



---

Categories: 

- R
- probability
- bayes
- num

