---
date: 2024-04-24  
draft: false   
title: penguins-vis-bodymass2

execute: 
  eval: true 
  
highlight-style: arrow 
cache: true


extype: string
exsolution: ""
exshuffle: no
categories:
- vis  # ENTER CATEGORIES HERE

---

# Aufgabe

Im Datensatz `palmerpenguins`: Ist der Zusammenhang zwischen Körpergewicht und Schnabelhöhe (bill depth) (vgl. [Schemazeichnung hier](https://allisonhorst.github.io/palmerpenguins/reference/figures/culmen_depth.png)) größer, wenn man den Zusammenhang getrennt für jede Spezies betrachtet?

*Beantworten Sie diese Frage mit Hilfe einer Visualisierung!*


Sie können den Datensatz so beziehen:

```{r}
#install.packages("palmerpenguins")
library(palmerpenguins)
data("penguins")
d <- penguins 
```


Oder so:

```{r eval=FALSE}
d <- read.csv("https://vincentarelbundock.github.io/Rdatasets/csv/palmerpenguins/penguins.csv")
```


Ein Codebook finden Sie [hier](https://vincentarelbundock.github.io/Rdatasets/doc/palmerpenguins/penguins.html).



Hinweise:

- Orientieren Sie sich im Übrigen an den [allgemeinen Hinweisen des Datenwerks](https://datenwerk.netlify.app/hinweise).
- Nutzen Sie das R-Paket `ggpubr` zur Visualisierung. Dort finden Sie einen Befehl namens `ggscatter(datensatz, x-variable, y_variable, facet_by)`, mit dem Sie Streudiagramme aufgeteilt nach ("facettiert nach") einer (nominal skalierten) Gruppierungsvariablen erstellen können.



# Lösung

```{r}
library(tidyverse)
library(ggpubr)
```

```{r}
d <- read.csv("https://vincentarelbundock.github.io/Rdatasets/csv/palmerpenguins/penguins.csv")
```



```{r}
d |> 
  ggscatter(x = "bill_depth_mm", y = "body_mass_g", facet.by = "species")
```


Und jetzt erstellen wir das Streudiagramm ohne Aufteilung in die Gruppen von `species`:

```{r}
ggscatter(d, x = "bill_depth_mm", y = "body_mass_g")
```

Wie man sieht, tritt der Zusammenhang klarer hervor, wenn man die Daten in die von `species` definierten Gruppen aufteilt. 


