---
extype: num
exsolution: r sol
exname: Krebs1
expoints: 1
categories:
- bayes
- probability
- num
- bayesbox
date: '2023-11-08'
slug: Krebs1
title: Krebs1

---



```{r libs, include = FALSE}
library(tidyverse)
library(exams)
```


```{r global-knitr-options, include=FALSE}
knitr::opts_chunk$set(fig.pos = 'H',
                      fig.asp = 0.618,
                      fig.width = 4,
                      fig.cap = "", 
                      fig.path = "",
                      echo = FALSE,
                      message = FALSE,
                      warning = FALSE,
                      fig.show = "hold",
                     # out.width = "100%",
                      cache = TRUE)
```




```{r given}
#| echo: false
Pr_Tpos_geg_Kpos <- .9  # Wskt für Test positiv geg. Krebs ist positiv (tatsächlich Krebs)
Pr_Tpos_geg_Kneg <- .1
Pr_Kpos <- .01
```




# Aufgabe

Ein Krebstest ($T$) habe die Wahrscheinlichkeit von ``r Pr_Tpos_geg_Kpos``, einen vorhandenen Krebs ($K$) zu erkennen.
Diese Wahrscheinlichkeit bezeichnen wir als $Pr(T+|K+)$.
Der Test erkennt also die meisten Krebsfälle, und ein paar werden übersehen.

Manchmal macht der Test auch den umgekehrten Fehler: Ein gesunder Mensch wird fälschlich Krebs diagnostiziert, $Pr(T+|K-)$.
Diese Wahrscheinlichkeit liegt bei dem Test bei ``r Pr_Tpos_geg_Kneg``, 
zum Glück also relativ gering.


Die Grundrate dieser Krebsart belaufe sich in der Population auf ``r Pr_Kpos``, $Pr(K+)$.

*Aufgabe*: Berechnen Sie die Wahrscheinlichkeit,
dass ein Patient tatsächlich Krebs hat, wenn der Test positiv ist, also Krebs diagnostiziert hat!



</br>
</br>
</br>
</br>
</br>
</br>
</br>
</br>
</br>
</br>

# Lösung




```{r given2, ref.label = "given"}
#| echo: true
Pr_Tpos_geg_Kpos <- .9  # Wskt für Test positiv geg. Krebs ist positiv (tatsächlich Krebs)
Pr_Tpos_geg_Kneg <- .1
Pr_Kpos <- .01
```


Hier kann man Bayes Theorem anwenden:

$Pr(K|T) = \frac{Pr(K) \cdot Pr(T|K) }{Pr(T)}$.

```{r echo = TRUE}
zaehler_bayes <- Pr_Kpos * Pr_Tpos_geg_Kpos
zaehler_bayes
Pr_T <- (zaehler_bayes + (1-Pr_Kpos) * Pr_Tpos_geg_Kneg)
Pr_T

sol <- Pr_Kpos_geg_Tpos <- zaehler_bayes / Pr_T 
sol <- round(sol, 2)
sol
```


Die Lösung beträgt also: ``r sol``.


Hier ist ein Baumdiagramm zur Visualisierung:


```{mermaid}
flowchart LR
  S[1000 Personen] --> K[Krebs: 10]
  S --> NK[Nicht-Krebs: 990]
  K --> T[Test positiv: 9]
  K --> NT[Nicht Test positiv: 1]
  NK --> TNK[Test positiv: 99]
  NK --> NTNK[Nicht Test positiv: 891]
```


Man kann die Aufgabe auch mit dem Baumdiagramm lösen:

Es erhalten 108=99+9 Personen ein positives Testergebnis.
Davon haben 9 tatsächlich Krebs.
Also: $Pr(K+|T+) = \frac{9}{108} = 0.0833$.


Alternativ kann man auch mit der Bayesbox arbeiten:

| Hypothese 	| Prior 	| Likelihood 	| Post_unstand 	| Evidenz 	| Post 	|
|-----------	|-------	|------------	|--------------	|---------	|------	|
| K         	| .01   	| .9         	| .009         	| .108    	| .083 	|
| NK        	| .99   	| .1         	| .099         	| .108    	| .092 	|


K: Krebs
NK: Nicht-Krebs

Die Likelihood für die Hypothese $K$ (die Hypothese, dass Krebs vorliegt) ist definiert als $Pr(D|H)=.9$. Hier entspricht der positive Krebstest den Daten.
Die Likelihood für die Hypothese $NK$ (die Hypothese, dass *kein* Krebs vorliegt) ist definiert als $Pr(D|\neg H)=.9$. Hier entspricht der negative Krebstest den Daten.


Die unstandardisierte Post-Wahrscheinlichkeit entspricht dem Produkt aus Likelihood und Prior: $Pr(D|H) \cdot Pr(H)=.009$ bzw. $.099$.

Die Evidenz ist die Summe der Posterior-Wahrscheinlichkeiten multipliziert mit den jeweiligen Priors: $Pr(D)=.108$.

Die Post-Wahrscheinlichkeit ist die durch die Evidenz dividierte unstandardisierte Post-Wahrscheinlichkeit: $Pr(H|D)=.083$ bzw. $.092$.



---

Categories: 

- bayes
- probability
- num

