---
date: 2025-06-18
draft: FALSE   # ACHTUNG DRAFT STEHT AUF TRUE!
title: rowmeans-groupby-summarise  # HIER TITEL DES POSTS EINGEBEN.
execute: 
  eval: true 
highlight-style: arrow 
cache: true
toc: true
number-sections: true
extype: string
exsolution: ""
exshuffle: no
categories:
- tidyverse  # ENTER CATEGORIES HERE
- datawrangling


bibliography: "../../library-ses.bib"

knitr:
  opts_chunk:
    out.width: "75%"

---





# Aufgabe 


## Setup

```{r}
library(tidyverse)
library(easystats)
```

## Daten

```{r}
library(rio)
extra_path <- "https://github.com/sebastiansauer/statistik1/raw/main/data/extra.xls"
extra <- import(extra_path)
```


## Forschungsfrage

Wie groß ist der Unterschied in der Extraversion zwischen Frauen und Männern?
Berechnen Sie dazu den Mittelwert für Extraversion pro Geschlechtsgruppe.

## Hinweise


- Beachten Sie die üblichen [Hinweise](https://datenwerk.netlify.app/hinweise) des Datenwerks.


</br>
</br>
</br>

</br>
</br>
</br>

</br>
</br>
</br>

</br>
</br>
</br>


# Lösung 

Mittelwert über die Zeilen berechnen mit `row_means`:

```{r}
extra <- 
  extra |> 
  mutate(extra_score = row_means(data = extra, select = i3:i12))
```



Zusammenfassen (mit `mean`) pro Geschlechtsgruppe:

```{r}
extra |> 
  select(extra_score, i16) |> 
  drop_na() |> 
  group_by(i16) |> 
  summarise(extra_mean = mean(extra_score),
            extra_sd = sd(extra_score))
```










