---
extype: schoice
exsolution: 1000
exname: bootstrap
categories:
- statlearning
- inference
- schoice
date: '2023-05-17'
slug: bootstrap
title: bootstrap

---





# Aufgabe


In einer Analyse ist ein Team von Analysten interessiert, den Spritverbrauch von Fahrzeugen (gemessen in Meilen per Gallone `mpg`) in einem bestimmten Marksegment zu modellieren auf Basis der PS-Zahl (*horse power*, `hp`).

Das Team analysiert die vorliegenden Daten des Trainings-Datensatzes und stellt folgendes Modell auf:


```{r}
data(mtcars)
lm1 <- lm(mpg ~ hp, data = mtcars)
coef(lm1)
```

Das Einflussgewicht des Prädiktors wird auf `r round(coef(lm1))[2]` geschätzt.

Im Testdatensatz wird nun der mittlere Verbrauch mittels Bootstrapping-Methode bestimmt. Es ergibt sich folgendes Diagramm:


```{r boot1, echo = FALSE, fig.height = 3.5, fig.width = 5.8, fig.path = "", fig.cap = ""}
library(mosaic)
boot1 <- do(1000) * lm(mpg ~ hp, data = resample(mtcars))

gf_histogram(~hp, data = boot1)
```

Welche Aussage lässt sich aus diesem Diagramm ableiten?


Answerlist
----------
* Das 95%-Konfidenzintervall für den Einfluss von `hp` liegt ca. zwischen -0.10 und -0.05.
* Das 95%-Konfidenzintervall für den Einfluss von `hp` liegt bei ca. -0.07.
* Die resultierende Verteilung ist normalverteilt.
* Eine Entscheidung zur statistischen Signifikanz des Prädiktors `hp` kann nicht abgeleitet werden.





</br>
</br>
</br>
</br>
</br>
</br>
</br>
</br>
</br>
</br>

# Lösung





---

Categories: 

- statlearning
- inference
- schoice

