---
exname: iq07
extype: num
exsolution: r solution
exshuffle: no
extol: 0.03
expoints: 1
categories:
- probability
- simulation
- normal-distribution
- num
date: '2023-10-20'
slug: iq07
title: iq07

---




```{r global-knitr-options, include=FALSE}
knitr::opts_chunk$set(fig.pos = 'H',
                      fig.asp = 0.618,
                      fig.width = 4,
                      fig.cap = "", 
                      fig.path = "",
                      echo = TRUE, 
                      message = FALSE,
                      fig.show = "hold")
```







# Aufgabe

Intelligenz wird häufig mittels einem *IQ-Test* ermittelt.

In einer Population gebe es zwei Subgruppen, für die gilt:

$IQ_1 \sim N(85, 15)$
$IQ_2 \sim N(115, 15)$

*Wie groß ist die Wahrscheinlichkeit, dass eine zufällig gezogene Person einen IQ-Wert von mind. 115 Punkten hat?*


Hinweise:

- Nutzen Sie Simulationsmethoden.
- Gehen Sie von folgender IQ-Verteilung aus: $IQ \sim N(100,15)$
- Geben Sie Anteile oder Wahrscheinlichkeiten stets mit zwei Dezimalstellen an (sofern nicht anders verlangt).
- Simulieren Sie $n=10^3$ Stichproben pro Subpopulation.
- Nutzen Sie die Zahl 42 als Startwert für Ihre Zufallszahlen (um die Reproduzierbarkeit zu gewährleisten)


</br>
</br>
</br>
</br>
</br>
</br>
</br>
</br>
</br>
</br>

# Lösung


```{r}
library(tidyverse)
```

Wir simulieren die Daten; Subpopulation 1:

```{r}
set.seed(42)

d1 <- tibble(
  id = 1:10^3,
  iq = rnorm(n = 10^3, mean = 85, sd = 15))
```


Subpopulation 2:

```{r}
set.seed(42)

d2 <- tibble(
  id = 1:10^3,
  iq = rnorm(n = 10^3, mean = 115, sd = 15))
```


Dann kombinieren wir die Daten zu einer Tabelle:

```{r}
d <-
  d1 %>% 
  bind_rows(d2)
```


Dann filtern wir wie in der Angabe gefragt:



```{r}
solution_d <-
  d %>% 
  count(iq > 115) %>% 
  mutate(prop = n / sum(n))

solution_d
```





```{r echo= FALSE}
solution <- 
  solution_d %>% 
  pull(prop) %>% 
  magrittr::extract(2)
```


Die Lösung lautet also `r solution`.

Wenn Sie die Zufallszahlen mit `set.seed` fixiert haben,
sollten Sie den exakt gleichen Wert gefunden haben.

Interessant ist es vielleicht, die Gesamtpopulation zu visualisieren:


```{r}
ggplot(d) +
  aes(x = iq) +
  geom_density()
```


Im Vergleich dazu eine Normalverteilung mit MW=100 und SD=15:

```{r echo = FALSE}
ggplot(d) +
  aes(x = iq) +
  geom_density() +
  stat_function(fun = dnorm, args = list(mean = 100, sd= 15), 
                color = "red")
```


Wir sehen, dass unsere Population über eine (deutlich) höhere Streuung verfügt:

```{r}
d %>% 
  summarise(sd(iq))
```




---

Categories: 

- probability
- simulation
- normal-distribution
- num

