---
exname: wuerfel03
extype: num
exsolution: r loesung
exshuffle: no
extol: 1
expoints: 1
categories:
- probability
- dice
date: '2022-10-28'
slug: wuerfel03
title: wuerfel03

---


---
output: html_document
editor_options: 
  chunk_output_type: console
---




```{r global-knitr-options, include=FALSE}
knitr::opts_chunk$set(fig.pos = 'H',
                      fig.asp = 0.618,
                      fig.width = 4,
                      fig.cap = "", 
                      fig.path = "",
                      echo = FALSE,
                      message = FALSE,
                      fig.show = "hold")
```






# Exercise

Was ist die Wahrscheinlichkeit, mit zwei fairen Würfeln höchstens 10 Augen zu werfen?

Hinweise:

- Nutzen Sie exakte Methoden der Wahrscheinlichkeitsrechnung, keine Simulation.
- Geben Sie Anteile oder Wahrscheinlichkeiten stets mit zwei Dezimalstellen an (sofern nicht anders verlangt).


</br>
</br>
</br>
</br>
</br>
</br>
</br>
</br>
</br>
</br>

# Solution

Erstellen wir uns eine Tabelle, die alle Permutationen der beiden Würfelergebnisse fasst,
das sind 36 Paare: (1,1), (1,2), ..., (1,6), ..., (6,6).

Das kann man von Hand erstellen, halbautomatisch in Excel oder z.B. so:

```{r}
library(tidyverse)
d <- expand_grid(wuerfel1 = 1:6,
         wuerfel2 = 1:6)

d
```


Jetzt ergänzen wir eine Spalte für die Wahrscheinlichkeit jeder Kombination,
das ist einfach, denn $p(A \cap B) = p(A) \cdot p(B) = 1/36$ gilt.



```{r}
d2 <-
  d %>% 
  mutate(prob = 1/36)

head(d2)
```


Außerdem ergänzen wir die Summe der Augenzahlen,
weil die Frage ja nach einer bestimmten Summe an Augenzahlen abzielt.


```{r}
d3 <-
  d2 %>% 
  mutate(augensumme = wuerfel1 + wuerfel2)

head(d3)
```



Für manche Augensummen gibt es mehrere Möglichkeiten:

```{r}
d3 %>% 
  filter(augensumme == 7)
```


... für andere weniger:


```{r}
d3 %>% 
  filter(augensumme == 12)
```


Jetzt summieren wir (nach dem Additionssatz der Wahrscheinlichkeit) die Wahrscheinlichkeiten pro Augenzahl:


```{r}
d4 <- 
  d3 %>% 
  group_by(augensumme) %>% 
  summarise(totale_w_pro_augenzahl = sum(prob))

d4
```


Test: Die Summe der Wahrscheinlichkeit muss insgesamt 1 sein.


```{r}
d4 %>% 
  summarise(sum(totale_w_pro_augenzahl))
```


Und:

```{r}
d2 %>% 
  summarise(sum(prob))
```


Passt!


Die Wahrscheinlichkeit für die Augensumme von höchstens 10 beträgt also:


```{r}
loesung <-
  d4 %>% 
  filter(augensumme <= 10) %>% 
  summarise(prob_sum = sum(totale_w_pro_augenzahl)) %>% 
  pull(prob_sum)

loesung
```





---

Categories: 

- probability
- dice

