---
exname: joint-prob1
extype: num
exsolution: r sol
extol: 0.05
expoints: 1
categories:
- probability
- '2022'
date: '2022-10-24'
slug: Gem-Wskt1
title: Gem-Wskt1

---




```{r libs, include = FALSE}

library(tidyverse)
library(mosaic)
library(knitr)
library(gt)
```


```{r global-knitr-options, include=FALSE}
knitr::opts_chunk$set(fig.pos = 'H',
                      fig.asp = 0.618,
                      fig.width = 4,
                      fig.cap = "", 
                      fig.path = "",
                      echo = FALSE)
```






# Exercise

```{r defs, include=FALSE}
profs_set <- c("Süß", "Salzig", "Bitter", "Süß-Sauer")

prof_name <- sample(profs_set, 1)

n_set <- c(42, 50, 60, 70, 80, 90, 100)
sample_size <- sample(n_set, 1)


erfolgsquote_weniglerner_set <- c(0.3, 0.35, 0.4, 0.45, 0.5)
erfolgsquote_weniglerner <- sample(erfolgsquote_weniglerner_set, 1)
zusatzerfolg_viellerner_set <- c(0.2, 0.25, 0.3, 0.35, 0.4)
zusatzerfolg_viellerner <- sample(zusatzerfolg_viellerner_set, 1)
erfolgsquote_viellerner <- erfolgsquote_weniglerner + zusatzerfolg_viellerner

# This is NOT what is asked for, that's the probability in the population:
unterschied_erfolgsquote <- erfolgsquote_viellerner - erfolgsquote_weniglerner

anteil_weniglerner_set <- c(.3, .4, .5, .6)
anteil_weniglerner <- sample(anteil_weniglerner_set, 1)


n_weniglerner <- floor(sample_size * anteil_weniglerner)
n_viellerner <- sample_size - n_weniglerner

Klausurergebnis <- c("Bestehen", "Durchfallen")

Klausurergebnis_selected <- sample(Klausurergebnis, 1)
Lerntypen <- c("Viellerner", "Weniglerner")
Lerntyp_selected <- sample(Lerntypen, 1)
```




Prof. `r prof_name` untersucht eine seiner Lieblingsfragen: 
Wie viel bringt das Lernen auf eine Klausur?
Dabei konzentriert er sich auf das Fach Statistik (es gefällt ihm gut).
In einer aktuellen Untersuchung hat er $n=`r sample_size`$ Studierende untersucht (s. Tabelle und Diagramm) 
und jeweils erfasst, ob die Person die Klausur bestanden ($B$) hat oder durchgefallen ($\neg B$) ist. 
Im Hinblick auf das Lernen, $L$ (wie viel die Person gelernt hat) hat er zwei Gruppen unterschieden: Die "Viel-Lerner" (VL) und die "Wenig-Lerner" (WL). 

Berechnen Sie die folgende: *gemeinsame Wahrscheinlichkeit*: 
p(`r Klausurergebnis_selected` UND `r Lerntyp_selected`).

*Beispiel*: Wenn Sie ausrechnen, dass die Wahrscheinlichkeit bei 42 Prozentpunkten liegt, 
so geben Sie ein: `0,42` bzw. `0.42` (das Dezimalzeichen ist abhängig von Ihren Spracheinstellungen).

- Geben Sie *nur eine Zahl* ein (ohne Prozentzeichen o.Ä.), z.B. `0,42`. 
- Andere Angaben können u.U. nicht gewertet werden. 
- Runden Sie auf zwei Dezimalstellen.
- Achten Sie darauf, das *korrekte Dezimaltrennzeichen* einzugeben; auf Geräten mit deutscher Spracheinstellung ist dies oft ein Komma.



```{r compute-d}
d <-
  tibble(Lerntyp = c(rep("Weniglerner", times = n_weniglerner),
                     rep("Viellerner", times = n_viellerner))) %>% 
  mutate(Lerntyp = factor(Lerntyp)) %>% 
  mutate(Erfolg_p = case_when(
    Lerntyp == "Weniglerner" ~ erfolgsquote_viellerner,
    Lerntyp == "Viellerner" ~ erfolgsquote_viellerner,
    TRUE ~ NA_real_
  )) %>% 
  mutate(Klausurergebnis = map_chr(.x = Erfolg_p,
                                   .f = ~(sample(Klausurergebnis,
                                                 size = 1,
                                                 prob = c(.x, 1-.x)))))


```


Das folgende Diagramm zeigt die Häufigkeiten pro Gruppe:

```{r plot-bars}
ggplot(d) +
  aes(x = Lerntyp, fill = factor(Klausurergebnis)) +
  geom_bar() +
  labs(fill = "")
```




```{r compute-cond-prob, echo =FALSE}
# THIS is what is asked for.


probs_sample <- d %>% 
  count(Lerntyp, Klausurergebnis) %>% 
  group_by(Lerntyp) %>% 
  mutate(n_group = sum(n)) %>% 
  ungroup() %>% 
  mutate(prop_conditional_group = n/n_group,
         joint_prob = n/sample_size)


sol <-
  probs_sample %>% 
  filter(Lerntyp == Lerntyp_selected, 
         Klausurergebnis == Klausurergebnis_selected) %>% 
  pull(joint_prob) %>% 
  round(2)

```


Hier ist die Kontingenztabelle mit den Häufigkeiten pro Gruppe:

```{r print-tab, results = "asis"}
probs_sample %>% 
  select(Lerntyp, Klausurergebnis, n) %>% 
  pivot_wider(names_from = Klausurergebnis, 
              values_from = n) %>% 
  gt()
```










</br>
</br>
</br>
</br>
</br>
</br>
</br>
</br>
</br>
</br>

# Solution

Die gemeinsame Wahrscheinlichkeit beträgt `r sol`.

```{r}
 probs_sample %>% 
  filter(Lerntyp == Lerntyp_selected, 
         Klausurergebnis == Klausurergebnis_selected) %>% 
  gt()
```



Die gemeinsame Wahrscheinlichkeit berechnet sich hier als der Quotient der Zellenhäufigkeit und der Gesamthäufigkeit.




Man kann auch die Formel für gemeinsame Wahrscheinlichkeiten anwenden: $Pr(A) \cdot \Pr(B)$.

Dazu berechnet man die Anteile für jedes der beiden Ereignisse und multipliziert diese beiden Anteile:   

`Klausurergebnis_selected * Lerntyp_selected*




---

Categories: 

- probability
- '2022'

