---
exname: Additionssatz1
extype: num
exsolution: r exams::fmt(sol)
exshuffle: no
extol: 0.01
expoints: 1
categories:
- R
- probability
- num
date: '2023-10-15'
slug: Additionssatz1
title: Additionssatz1

---



```{r global-knitr-options, include=FALSE, message=FALSE}
knitr::opts_chunk$set(fig.pos = 'H',
                      fig.asp = 0.618,
                      fig.width = 4,
                      fig.cap = "", 
                      fig.path = "",
                      echo = FALSE,
                      message = FALSE,
                      warning = FALSE,
                      fig.show = "hold")
```







# Aufgabe


Ein Hersteller überteuerter Mobilfunkgeräte vermutet, dass 80% seiner Kunden auf der Webseite A (*Schick-und-Schön*) abhängen, und 50% seiner Kunden auf der Webseite B (*Cool-but-Useless*). Außerdem schätzt er, dass 35% der Kunden auf beiden Seiten abhängen.
Auf beiden Webseiten schaltet der Hersteller eine große Werbeanzeige.

*Aufgabe*: Wie groß ist die Wahrscheinlichkeit, dass ein potenzieller Kunde die Anzeige liest?


Hinweise:

- Orientieren Sie sich im Übrigen an den [allgemeinen Hinweisen des Datenwerks](https://datenwerk.netlify.app/hinweise).




</br>
</br>
</br>
</br>
</br>
</br>
</br>
</br>
</br>
</br>

# Lösung

Sei $A$ "Leute, die auf Webseite A abhängen".

Sei $B$ "Leute, die auf Webseite A abhängen".

$Pr(A \cup B) = Pr(A) + Pr(B) - Pr(AB)$


```{r}
AoderB <- .8 + .5 - .45
AoderB
```


```{r}
#| echo: false
sol <- AoderB
```


Die Lösung lautet ``r sol``.




---

Categories: 

- R
- probability
- num

