---
exname: Kaefer2
extype: num
exsolution: r exams::fmt(sol)
exshuffle: no
extol: r sol_tol
expoints: 1
categories:
- R
- bayes
- bayesbox
- num
date: '2023-11-08'
slug: Kaefer2
title: Kaefer2

---



```{r global-knitr-options, include=FALSE, message=FALSE}
knitr::opts_chunk$set(fig.pos = 'H',
                      fig.asp = 0.618,
                      fig.width = 4,
                      fig.cap = "", 
                      fig.path = "",
                      echo = TRUE,  # ECHO IS TRUE!!!
                      message = FALSE,
                      warning = FALSE,
                      fig.show = "hold")
```






# Aufgabe

Weltsensation?! Der Insektenforscher Prof. Mügge ist der Meinung, eine bislang unbekannte Käferart entdeckt zu haben. Nach nur 18 Monaten Feldforschung im brasilianischen Regenwald gelang ihm dieser Durchbruch. Wenn es denn nun wirklich eine neue Art ist.
Gerade untersucht er ein Exemplar unter dem Mikroskop. Hm, was ist das für ein Tier? 🐛 🔬

Drei Arten kommen in Frage, $A_1, A_2, A_3$.


Dabei ist die Art $A_1$ sehr verbreitet und schon längst bekannt, $A_2$ ist die neue Art, Exemplare dieser Art sind selten und $A_3$ ist auch bekannt und eher häufig anzutreffen.
Allerdings spricht das Aussehen am ehesten für $A_2$, der seltenen Art.

👉 Aufgabe: *Wie groß ist die Wahrscheinlichkeit, dass Prof. Mügge wirklich einen großen Fang gemacht hat und einen unbekannten Käfer entdeckt hat?*

*Geben Sie ein 95%-HDI für diese Wahrscheinlichkeit an!*




Hier sind die genauen Vorkommenshäufigkeiten:

```{r}
Pr_A1 <- .6
Pr_A2 <- .1
Pr_A3 <- .4
```

Und hier die genauen Wahrscheinlichkeiten, wie typisch das beobachtete Objekt für einen Vertreter der jeweiligen Art ist:

```{r}
L_A1 <- .5
L_A2 <- .9
L_A3 <- .4
```



Hinweise:

- Orientieren Sie sich im Übrigen an den [allgemeinen Hinweisen des Datenwerks](https://datenwerk.netlify.app/hinweise).




</br>
</br>
</br>
</br>
</br>
</br>
</br>
</br>
</br>
</br>

# Lösung

## Setup

```{r}
library(tidyverse)
library(prada)  # für Funktion `bayesbox`
library(easystats)
```



```{r}
bb <- bayesbox(hyps = c("A", "B", "C"),
               priors = c(Pr_A1, Pr_A2, Pr_A3),
               liks = c(L_A1, L_A2, L_A3))

bb
```



```{r}
samples <-
  bb %>%  # nimmt die Tabelle mit Posteriori-Daten,
  slice_sample(  # Ziehe daraus eine Stichprobe,
    n = 1e4,  # mit insgesamt n=10000 Zeilen,
    weight_by = post_std,  # Gewichte nach Post-Wskt.,
    replace = T)  %>%  # Ziehe mit Zurücklegen
  select(hyps)
```


```{r}
samples_count <-
count(samples, hyps) |> 
  mutate(prop = n / sum(n))

samples_count
```




```{r}
sol <- samples_count$prop[2]
```


Die Wahrscheinlichkeit, dass der Käfer zur Art "B" gehört, ist relativ klein: `r  samples_count$prop[2]`.





---

Categories: 

- R
- bayes
- bayesbox
- num

