---
extype: string
exsolution: NA
exname: priorwahl1
expoints: 1
categories:
- fat-tails
- distributions
date: '2022-12-09'
slug: Priorwahl1
title: Priorwahl1

---



```{r libs, include = FALSE}
library(tidyverse)
```


```{r global-knitr-options, include=FALSE}
knitr::opts_chunk$set(fig.pos = 'H',
                      fig.asp = 0.618,
                      fig.width = 4,
                      fig.cap = "", 
                      fig.path = "",
                      message = FALSE,
                      warning = FALSE,
                      # out.width = "100%",
                      cache = TRUE)
```








# Exercise

Ei Forschi wählt für ein Regressionsmodell $\beta \sim \mathcal{N}(0,500)$ (Priori),
wobei die empirischen Variablen z-standardisiert sind.
Beziehen Sie Stellung zu diesem Prior.


</br>
</br>
</br>
</br>
</br>
</br>
</br>
</br>
</br>
</br>

# Solution

Die Priori-Verteilung  ist nicht sinnvoll spezifiziert.
Die Streuung der Normalverteilung ist so groß, 
dass sie fast schon uniform verteilt ist.
Dieser Priori-Verteilung nimmt z.B. an, $Pr(|\beta| < 250) < Pr(|\beta| > 250)$,
was eine sehr wilde Vorstellung ist.
Man könnte sagen: Die Verteilung nimmt an, 
dass es wahrscheinlicher ist, dass ihr bester Freund 100 Millionen Lichtjahre entfernt lebt, 
als dass er näher als diese Distanz bei Ihnen lebt.

[Weitere Hinweise hier](https://mc-stan.org/rstanarm/articles/priors.html#how-to-specify-flat-priors-and-why-you-typically-shouldn-t-)


*Zur Verdeutlichung*: Wie wahrscheinlich ist $q=1,2,...,10$ bei einer Normalverteilung zu betrachten?

Für $q=1$ beträgt die Wahrscheinlichkeit für einen Wert nicht höher als $q=1$ etwa 84%:

```{r}
pnorm(q = 1)
```



Allgemeiner:
```{r}
options(digits = 20)  # Mehr Nachkommastellen
pnorm(q = 1:10)
```
Die Wahrscheinlichkeiten für Sigma-Ereignisse bis zu ±7 finden sich z.B. [hier](https://en.wikipedia.org/wiki/68%E2%80%9395%E2%80%9399.7_rule).


```{r}
options(digits = 2)
```



*Vertiefung*:


Nassim Taleb hat dieses Argument in seinem Buch "Statistical Consequences of Fat Tails" aufgegriffen (ein anspruchsvolles Buch). [Hier](https://www.johndcook.com/blog/2018/05/31/six-sigma-events/) finden Sie eine interessante Darstellung eines Arguments daraus. 




---

Categories: 

- fat-tails
- distributions

