---
exname: cluster1
extype: schoice
exsolution: 1000
exshuffle: yes
expoints: 4
date: '2023-05-17'
slug: Cluster02
title: Cluster02
categories: schoice

---




```{r libs, include = FALSE}
library(tidyverse)
library(testthat)
library(glue)
```


```{r global-knitr-options, include=FALSE}
knitr::opts_chunk$set(fig.pos = 'H',
                      fig.asp = 0.618,
                      fig.width = 4,
                      fig.cap = "", 
                      fig.path = "",
                      echo = FALSE,
                      message = FALSE,
                      fig.show = "hold")
```






# Aufgabe

Für einen bestimmten Datensatz soll ein hierarchisches Clustering vorgenommen werden, einmal mittels *Single Linkage* und einmal mittels *Complete Linkage*. 


Zu einem bestimmten Punkt im mittels Single-Linkage-Verfahren erstellten Dendrogramm fusionieren die Cluster ${5}$ und ${6}$. Im Dendrogramm, das durch Complete-Linkage erstellt wurde, fusionieren die Cluster ${5}$ und ${6}$ ebenfalls an einem bestimmten Punkt. Bei welchem der beiden Verfahren liegt der Fusionierungspunkt *höher* im Baum (Dendrogramm)?








Answerlist
----------
* Der Fusionierungspunkt liegt auf der gleichen Höhe.
* Der Fusionierungspunkt liegt beim Single-Linkage-Verfahren höher im Baum als beim Complete-Linkage-Verfahren.
* Der Fusionierungspunkt liegt beim Single-Linkage-Verfahren tiefer im Baum als beim Complete-Linkage-Verfahren.
* Die Angaben lassen keine Aussage zu.




</br>
</br>
</br>
</br>
</br>
</br>
</br>
</br>
</br>
</br>

# Lösung


Answerlist
----------


* Wahr
* Falsch
* Falsch
* Falsch






---

Categories: 

schoice

