---
exname: post2-glm
extype: cloze
exsolution: r paste(solutions, collapse = "|")
exclozetype: r paste(type, collapse = "|")
exshuffle: no
expoints: 1
date: '2022-09-01'
slug: Post2-glm
title: Post2-glm
tags: 
  - regression
  - bayes
  - lm
  - glm

---


<!-- Achtung, es kann passieren, dass mehrere Antwortoptionen den Wert "0" anzeigen, -->
<!-- was von Studis als "Fehler" gesehen werden kann. Muss noch korrigiert werden. -->


```{r libs, include = FALSE}
library(tidyverse)
library(rstanarm)
library(testthat)
library(exams)
```


```{r global-knitr-options, include=FALSE}
knitr::opts_chunk$set(fig.pos = 'H',
                      fig.asp = 0.618,
                      fig.width = 4,
                      fig.cap = "", 
                      fig.path = "",
                      cache = FALSE,
                      echo = FALSE,
                      message = FALSE,
                      fig.show = "hold")

options(mc.cores = parallel::detectCores())

chains <- 4
```






# Exercise



```{r init-data-vars}
d_name <- "mtcars"
data(list = d_name)
av <- "am"
vars <- names(eval(parse(text = d_name))) 
preds <- setdiff(vars, av)
```





Im Folgenden ist der Datensatz ``r d_name`` zu analysieren.

Der Datensatz ist Teil des des R-Pakets `datasets` und damit beim Start von R automatisch geladen.

Alternativ ist der Datensatz als CSV-Datei [hier](https://vincentarelbundock.github.io/Rdatasets/csv/datasets) abrufbar.

Hilfe zum Datensatz ist via `help("`r d_name`")` oder [auf dieser Webseite](https://vincentarelbundock.github.io/Rdatasets/doc/datasets) abrufbar.




Berechnen Sie das folgende *generalisierte* lineare Modell:

```{r}
preds_chosen_nr <- sample(1:length(preds), 3)
preds_chosen <- preds[preds_chosen_nr]
```

AV: `r av`.

UV: `r preds_chosen`.

Im Folgenden wird ein Prädiktor aus der Menge der UV näher betrachtet.
Der gewählte Prädiktor ist: ``r preds_chosen[1]``.



Hinweise:

- Verwenden Sie Standardwerte der R-Funktionen, soweit nicht anders angegeben.
- Runden Sie auf eine Dezimalstelle.
- Verwenden Sie Methoden der Bayes-Statistik für inferenzstatistische Analysen.
- Geben Sie keine Prozentzahlen an, sondern Anteile (also nicht "50%", sondern "0.5" etc.)
- Findet sich in einer Auswahlliste möglicher Antworten nicht die exakte Lösung, wählen Sie die am besten passende.
- Beziehen Sie sich im Zweifel auf den Stoff, so wie im Unterricht behandelt.



```{r results = "hide", echo = FALSE}
preds_formula <- paste(preds_chosen, collapse = " + ")
mod_formula <- as.formula(paste0(av, " ~", preds_formula))
mod <- stan_glm(mod_formula, data = mtcars, 
                family = binomial("logit"),
                chains = chains,
                refresh = 0)  # CHAINS auf 4 SETZEN!
```



```{r init-vars}
questions <- solutions <- explanations <- answer_options <- item_stems <- rep(list(""), 4)
type <- rep(list("schoice"), 4)
```

```{r question-a}
sol_a <- coef(mod)[preds_chosen[1]]  %>% round(1) %>% unname()
```



```{r}
answer_options[[1]] <- c(sol_a, sol_a + 2, sol_a - 2, sol_a + 4, sol_a - 4) %>% exams::fmt()
item_stems[[1]] <- "Der Medianwert des Regressionskoeffizienten aus der Posterior-Verteilung beträgt in Logits: "
questions[[1]] <- paste0(item_stems[[1]],  answer_options[[1]])
explanations[[1]] <- solutions[[1]] <- c(TRUE, F, F, F, F)


stopifnot(length(questions[[1]]) == 5)
stopifnot(length(solutions[[1]]) == 5)
stopifnot(length(explanations[[1]]) == 5)

expect_type(object = questions[[1]], type = "character")
expect_type(object = explanations[[1]], type = "logical")
expect_type(object = solutions[[1]], type = "logical")

# randomize order of answers:
sample_order <- sample(length(questions[[1]]))
questions[[1]] <- questions[[1]][sample_order]
explanations[[1]] <- solutions[[1]] <- solutions[[1]][sample_order]
```


```{r question-b}
post_pred_chosen <- posterior_interval(mod, 
                                       pars = preds_chosen[1],
                                       prob = .90)

breite <- abs(post_pred_chosen[2] - post_pred_chosen[1])
breite <- round(breite, 1)


sol_b <- breite %>% round(1) %>% unname()
```



```{r}
#  b)
answer_options[[2]] <- 
  c(sol_b * 2, 
    sol_b, 
    sol_b * 1/2, 
    sol_b * 3, 
    sol_b * 1/3) %>% 
  abs() %>% 
  exams::fmt()


item_stems[[2]] <- "Der Absolutwert der Breite eines 90%-PI für den Koeffizienten des Prädiktors beträgt in Logits: "
questions[[2]] <- paste0(item_stems[[2]], answer_options[[2]])
explanations[[2]] <- solutions[[2]] <- c(F, TRUE, F, F, F)

stopifnot(length(questions[[2]]) == 5)
stopifnot(length(solutions[[2]]) == 5)
stopifnot(length(explanations[[2]]) == 5)



expect_type(object = questions[[2]], type = "character")
expect_type(object = explanations[[2]], type = "logical")
expect_type(object = solutions[[2]], type = "logical")

# randomize order of answers:
sample_order <- sample(length(questions[[2]]))
questions[[2]] <- questions[[2]][sample_order]
explanations[[2]] <- solutions[[2]] <- solutions[[2]][sample_order]
```

```{r question-c}
sol_c <- coef(mod)[1] %>% plogis() %>% unname()
```



```{r  eval = TRUE}
#  c)

answer_options[[3]] <- 
  c(
    (1-sol_c)/3,
    .42,
    sol_c,
    1-sol_c,
    (1-sol_c)/2
  ) %>% 
  abs() %>% 
  exams::fmt()

item_stems[[3]] <- "Der Wert des Achsenabschnitts (Intercept) in Wahrscheinlichkeit (p) beträgt: "
questions[[3]] <- paste0(item_stems[[3]], answer_options[[3]])
explanations[[3]] <- solutions[[3]] <- c(F, F, TRUE, F, F)

stopifnot(length(questions[[3]]) == 5)
stopifnot(length(solutions[[3]]) == 5)
stopifnot(length(explanations[[3]]) == 5)


expect_length(questions[[3]], 5)
expect_length(solutions[[3]], 5)
expect_length(explanations[[3]], 5)



expect_type(object = questions[[3]], type = "character")
expect_type(object = explanations[[3]], type = "logical")
expect_type(object = solutions[[3]], type = "logical")

# randomize order of answers:
sample_order <- sample(length(questions[[3]]))
questions[[3]] <- questions[[3]][sample_order]
explanations[[3]] <- solutions[[3]] <- solutions[[3]][sample_order]
```


```{r question-d}
sol_d <- sol_c
```



```{r message=FALSE}
#  d)
answer_options[[4]] <- answer_options[[3]]  # identical solution to c)!
item_stems[[4]] <- "Der Punktschätzer für den vorhergesagten Wert, wenn alle Prädiktoren 0 sind, beträgt in Wahrscheinlichkeit: "
questions[[4]] <- paste0(item_stems[[4]], answer_options[[4]])
explanations[[4]] <- solutions[[4]] <- c(F, F, TRUE, F, F)

stopifnot(length(questions[[4]]) == 5)
stopifnot(length(solutions[[4]]) == 5)
stopifnot(length(explanations[[4]]) == 5)


expect_type(object = questions[[4]], type = "character")
expect_type(object = explanations[[4]], type = "logical")
expect_type(object = solutions[[4]], type = "logical")


# randomize order of answers:
# sample_order <- sample(length(questions[[4]]))
# questions[[4]] <- questions[[4]][sample_order]
# explanations[[4]] <- solutions[[4]] <- solutions[[4]][sample_order]
```


```{r}
stopifnot(length(questions) == 4)
stopifnot(length(explanations) == 4)
stopifnot(length(solutions) == 4)
```



```{r}
explanations[1:4] <- lapply(explanations[1:4], function(x) ifelse(x, "Richtig", "Falsch"))
solutions <- lapply(solutions[1:4], mchoice2string)
```


```{r}
# check if length is alsways equal to 5
expect_true(all(map(solutions, nchar) == 5))
```




```{r questionlist, echo = FALSE, results = "asis"}
answerlist(format(unlist(questions)), markup = "markdown")
```




</br>
</br>
</br>
</br>
</br>
</br>
</br>
</br>
</br>
</br>

# Solution


Die Prädiktoren (UV) des Modells lauten (hat der Dozent oben im Verborgenen bestimmt):

```{r echo = TRUE}
preds_chosen
```



Daraus erstellt der Dozent eine "Modellformel" (`mod_formula`), von der Art `y ~ x1 + x2 + x2`. 

```{r}
mod_formula
```



Damit kann man dann das Modell berechnen:



```{r results = "hide", echo = TRUE, eval = FALSE}
mod <- stan_glm(mod_formula, data = mtcars,
                family = binomial("logit"))
```

Ausgabe der Ergebnisse:

```{r echo = TRUE}
print(mod)
```

Gefragt war nach diesem Prädiktor:

```{r echo = TRUE}
preds_chosen[1]  # Dieses Objekt hat der Dozent oben im Verborgenen erstellt.
```




a) `r item_stems[[1]]` ...

```{r ref.label="question-a", echo = TRUE, eval = FALSE}
```

```{r}
sol_a
```


b) `r item_stems[[2]]` ...

```{r ref.label="question-b", echo = TRUE, eval = FALSE}
```

```{r}
sol_b
```


c) `r item_stems[[3]]` ...

```{r ref.label="question-c", echo = TRUE, eval = FALSE}
```


```{r}
sol_c
```


d) `r item_stems[[4]]` ...

```{r ref.label="question-d", echo = TRUE, eval = FALSE}
```



```{r}
```





```{r solutionlist, echo = FALSE, results = "asis"}
answerlist(paste(unlist(explanations), ".", sep = ""), markup = "markdown")
```







---

Categories: 

~

