---
# gleich diese Datei in einem Ordner mit Namen der Aufgabe abspeichern!
date: 2025-12-18  # DATUM AKTUALISIEREN!
draft: false   # ACHTUNG DRAFT STEHT AUF TRUE!
title:  bike05  # HIER TITEL DES POSTS EINGEBEN.
execute: 
  eval: true 
  cache: true
highlight-style: arrow 
toc: true
number-sections: true


categories:
- probability  # ENTER CATEGORIES HERE

---





# Aufgabe 

Laden Sie die Daten `day.csv` aus dem [Bike Sharing Datensatz](https://archive.ics.uci.edu/ml/datasets/bike+sharing+dataset).

Berechnen Sie folgendes Modell: `cnt ~ workingday, data = day`.

A) Nennen Sie dann den Punktschätzer für $\beta1$.
B) Interpretieren Sie diesen Wert.
C) Können wir die $H_0$ für $\beta_1$ ablehnen?
D) Visualisieren Sie den Gruppenunterschied mit einem geeigneten Plot.


Hinweise:


- Beachten Sie die üblichen [Hinweise](https://datenwerk.netlify.app/hinweise) des Datenwerks.


</br>
</br>
</br>

</br>
</br>
</br>

</br>
</br>
</br>

</br>
</br>
</br>











# Lösung 


Pakete starten:

```{r}
library(tidyverse)
library(easystats)
library(rstanarm)
```


Daten importieren:

Achtung! Die herunter geladenen Daten müssen zuerst entzippt werden. 


Bei *mir* liegen diese Daten hier:

```{r}
#| eval: false
day <- read_csv("C:/Users/sebastian.sauer/Downloads/bike+sharing+dataset/day.csv")
```

Bei *Ihnen* liegen die Daten in einem Ordner mit einem anderen Namen.


*Falls* der Datensatz im gleichen Ordner liegt wie Ihre Quarto-Datei, dann können Sie die Daten *ohne* Pfadangabe importieren:


```{r import-data}
#| eval: false
day <- read_csv("day.csv")
```


Das ist auch eine gute Methode, um Daten zu importieren:

```{r}
day <- read_csv(paste0(here::here(),"/data/bike+sharing+dataset/day.csv"))
```


# Modell berechnen

```{r}
m_cnt_workingday <-
  stan_glm(cnt ~ workingday, data = day)
```


```{r}
parameters(m_cnt_workingday)
```

```{r}
coef(m_cnt_workingday)[2]
```


# Interpretation

Bei mir Werte zwischen 250 und 260 *zusätzlich* vermietete Fahrräder an Arbeitstagen im Vergleich zu Nicht-Arbeitstagen.


# Nullhypothese

Wir können die $H_0$ für $\beta_1$ *NICHT* ablehnen: Die Null ist im Konfidenzintervall enthalten.

```{r}
parameters(m_cnt_workingday) |> plot()
```

















jklöjkjklöök

