---
exname: boosting1
extype: schoice
exsolution: 8
exshuffle: no
expoints: 4
date: '2023-05-17'
slug: Boosting2
title: Boosting2
categories: schoice

---




```{r libs, include = FALSE}
library(tidyverse)
library(testthat)
library(glue)
```


```{r global-knitr-options, include=FALSE}
knitr::opts_chunk$set(fig.pos = 'H',
                      fig.asp = 0.618,
                      fig.width = 4,
                      fig.cap = "", 
                      fig.path = "",
                      echo = FALSE,
                      message = FALSE,
                      fig.show = "hold")
```






# Aufgabe

*Boosting* ist eine beliebte Methode des statistischen Lernens, da sie sich in vielen prädiktiven Fragestellungen als hoch prädiktiv herausgestellt hat. Die Modellfunktion von Boosting kann man so darstellen:


$$\hat{f}(x)=\sum_{b=1}^B \lambda \hat{f}^b(x)$$

(Dabei stellt $B$ die Anzahl der Bäume im Modell dar und $\lambda$ einen Tuningparamter zur Penalisierung/Regularisierung bzw. die Lernrate des Modells.) 

Welche Aussage ist in diesem Zusammenhang korrekt?


Answerlist
----------


* Boosting gleicht einem Random-Forest-Modell, nur dass die Bäume sequenzielle Modelle darstellen und nicht parallel (gleichzeitig) in ein Modell einfließen. 
* Boosting-Modelle bestehen aus einer Sequenz von Bäumen mit jeweils nur einer Inputvariablen (Gabelung/Split; *internal nodes*).
* Alle Boosting-Modelle erfüllen obige Funktionsgleichung und sind daher immer linear.
* Boosting-Modelle analysieren im Allgemeinen in jedem der $B$ Durchläufe einen anderen Datensatz.
* Der Parameter $B$ sollte nicht über Kreuzvalidierungsmethoden bestimmt werden.



</br>
</br>
</br>
</br>
</br>
</br>
</br>
</br>
</br>
</br>

# Lösung


Answerlist
----------



* Falsch. Im Gegensatz zu Random-Forest-Modellen wird im Boosting u.a. kein Resampling verwendet.
* Falsch. Boosting-Modelle können mehr als eine Gabelung enthalten.
* Falsch. Boosting-Modelle sind nur dann linear, wenn Sie nur eine Gabelung enthalten.
* Richtig. In jedem Durchlauf wird der analysierte Datensatz verändert, insofern als das jeweils die Residuen des vorherigen Durchlaufs den Datensatz des nächsten Durchlaufs bilden.
* Falsch. Es macht Sinn, den Paramter $B$ über Kreuzvalidierungsmethoden zu bestimmen. Allerdings ist die Überfittingsgefahr relativ gering.




---

Categories: 

schoice

