---
exname: abh-ereignisse2
extype: num
exsolution: 0.375
extol: 0.02
exshuffle: no
expoints: 1
categories:
- R
- probability
- num
date: '2023-11-08'
slug: abh-ereignisse2
title: abh-ereignisse2

---



```{r global-knitr-options, include=FALSE, message=FALSE}
knitr::opts_chunk$set(fig.pos = 'H',
                      fig.asp = 0.618,
                      fig.width = 4,
                      fig.cap = "", 
                      fig.path = "",
                      echo = FALSE,
                      message = FALSE,
                      warning = FALSE,
                      fig.show = "hold")
```







# Aufgabe

```{r}
library(tidyverse)
library(ggokabeito)

d <-
  tribble(~A, ~B, ~n,
          "A+", "B+", 75,
          "A-", "B+", 25,
          "A+", "B-", 50,
          "A-", "B-", 50)

ggplot(d) +
  aes(x = B, fill = A, y = n) +
  geom_col() +
  scale_fill_okabe_ito()
```


Berechnen Sie folgende Wahrscheinlichkeiten:


- $Pr(BA)$
- $Pr(AB)$

Hinweise:

- Das Ereignis "B tritt ein" ist mit "B+" im Diagramm eingezeichnet (entsprechend für A). Analog ist das Ereignis "B tritt nicht ein" mit "B-" eingezeichnet (entsprechend für A).
- Orientieren Sie sich im Übrigen an den [allgemeinen Hinweisen des Datenwerks](https://datenwerk.netlify.app/hinweise).




</br>
</br>
</br>
</br>
</br>
</br>
</br>
</br>
</br>
</br>

# Lösung


- $Pr(AB) = Pr(A|B) \cdot Pr(B) = 3/4 \cdot 1/2 = 3/8$
- $Pr(BA) = Pr(B|A) \cdot Pr(A) = 3/5 \cdot 5/8 = 3/8$









---

Categories: 

- R
- probability
- num

