---
exname: regex-insert-char
expoints: 1
extype: string
exsolution: NA
categories:
- textmining
- regex
- string
date: '2023-05-22'
slug: regex-insert-char
title: regex-insert-char

---






# Aufgabe


Gegeben sei ein String dieser Art (ggf. noch viel länger, aber vom gleichen Aufbau):

```{r}
my_string <-c(
"word1",
"word2",
"word3"
)

writeLines(my_string)
```


(`writeLines` druckt einen String, wo wie er am Bildschirm erscheint, wenn man einfach nur `my_string` eingibt, werden Steuerzeichen mitangezeigt.)


Wandeln Sie diesen String (programmatisch) um in folgende Form


```{r}
my_string_out <-c(
'"word1"',
'"word2"',
'"word3"'
)

writeLines(my_string_out)
```




</br>
</br>
</br>
</br>
</br>
</br>
</br>
</br>
</br>
</br>

# Lösung

```{r}
library(stringr)
```



```{r}
str_replace_all(string = my_string,
                pattern = "(^\\w)(.+$)",
                replacement = '\\"\\1\\2\\"') %>% 
  writeLines()
```



Erklärung:

- `(^\\w)` ist eine *Such-Gruppe*, die aus den Treffern besteht, bei denen zu Beginn des Strings ein "Wort-Zeichen" steht [vgl. hier](https://r4ds.had.co.nz/strings.html#grouping-and-backreferences).
- `(.+$)` ist eine *Such-Gruppe*, die aus Treffern besteht, bei denen zum Ende des Strings ein beliebiges Zeichen steht.
- `'\\"\\1\\2\\"'` `\\"` bezieht sich auf ein Anführungszeichen, `\\1` bezieht sich auf die 1. Such-Gruppe (analog für `\\2`).

Hat man innerhalb eines Strings ein Anführungszeichen, so setzt man außen das einfache und innerhalb des Strings das doppelte Anführungszeichen.




---

Categories: 

- textmining
- regex
- string

