---
exname: Regression5
extype: num
exsolution: r y
exshuffle: yes
extol: 1
expoints: 1
categories:
- dyn
- regression
- lm
- num
date: '2023-05-08'
slug: Regression5
title: Regression5

---




```{r libs, include = FALSE}

library(tidyverse)
library(mosaic)
library(glue)
library(testthat)
```


```{r global-knitr-options, include=FALSE}
knitr::opts_chunk$set(fig.pos = 'H',
                      fig.asp = 0.618,
                      fig.width = 4,
                      fig.cap = "", 
                      fig.path = "",
                      echo = FALSE,
                      message = FALSE,
                      fig.show = "hold")
```






# Aufgabe


```{r preds, include=FALSE}
pred1_set <- c("Geschlecht_Frau (0: nein, 1: ja)", "Muttersprachler (0: nein, 1: ja)", "Quereinsteiger (0: nein, 1: ja)")
pred1 <- sample(pred1_set, 1)

pred2_set <- c("Intelligenz-Testwert (z-Wert)", "Abitur-Durchschnitt (z-Wert)", "Letzte Mathenote (z-Wert)")
pred2 <- sample(pred2_set, 1)

pred3_set <- c("Alter (z-Wert)", "Matheanteil im Studium (z-Wert)", "Motivation-Testwert (z-Wert)")
pred3 <- sample(pred3_set, 1)


```


Gegeben sei ein Datensatz mit fünf Prädiktoren, wobei Studierende die Beobachtungseinheit darstellen:

- $X_1$: `r pred1`
- $X_2$: `r pred2`
- $X_3$: `r pred3`
- $X_4$:  Interaktion von $X1$ und $X2$


Die vorherzusagende Variable ($Y$; Kriterium) ist  *Gehalt nach Studienabschluss*.

Wie lautet das Kriterium $y$ für eine Person mit folgenden Werten:


```{r values, include=FALSE}

x1_set <- c(0, 1)
x1 <- sample(x1_set, 1)

x2 <- rnorm(n = 1) %>% round(2)

x3 <- rnorm(n = 1) %>% round(2)

```


- $x_1$: `r x1`
- $x_2$: `r x2`
- $x_3$: `r x3`




Berechnen Sie dazu ein Regressionsmodell (Least Squares) anhand folgender Modellparameter:


```{r params, include = FALSE}
b0_set <- c(30, 40, 50, 60, 70)
b0 <- sample(b0_set, 1)

b1_set <- c(10, 20, 30, 40)
b1 <- sample(b1_set, 1)

b2_set <- seq(1:10)
b2 <- sample(b2_set, 1)

b3_set <- c(1, 5, 10, 15, 20)
b3 <- sample(b3_set, 1)

b4_set <- seq.int(from = 1, to = 12, by = 2)
b4 <- sample(b4_set, 1)
```



- $\beta_0: `r b0`$
- $\beta_1: `r b1`$
- $\beta_2: `r b2`$
- $\beta_3: `r b3`$
- $\beta_4: `r b4`$


Geben Sie als Antwort den vorhergesagten $Y$-Wert an!



*Hinweis*: Runden Sie auf zwei Dezimalstellen.



</br>
</br>
</br>
</br>
</br>
</br>
</br>
</br>
</br>
</br>

# Lösung


```{r sol, include=FALSE} 
y <- 1*b0 + x1*b1 + x2*b2 + x3*b3 + x1*x2*b4
```



Die Antwort lautet `r y`.






---

Categories: 

- dyn
- regression
- lm
- num

