---
extype: string
exsolution: NA
exname: mtcars-abhaengig
expoints: 1
categories:
- probability
- dependent
date: '2022-10-24'
slug: mtcars-abhaengig
title: mtcars-abhaengig

---



```{r libs, include = FALSE}
library(tidyverse)
```


```{r global-knitr-options, include=FALSE}
knitr::opts_chunk$set(fig.pos = 'H',
                      fig.asp = 0.618,
                      fig.width = 4,
                      fig.cap = "", 
                      fig.path = "",
                      message = FALSE,
                      echo = TRUE,
                      warning = FALSE,
                      #out.width = "100%",
                      cache = TRUE)
```








# Exercise

Ob wohl die *PS-Zahl* (Ereignis $A$) und der *Spritverbrauch* (Ereignis $B$) voneinander abhängig sind? 
Was meinen Sie? Was ist Ihre Einschätzung dazu? 
Vermutlich haben Sie ein (wenn vielleicht auch implizites) Vorab-Wissen zu dieser Frage. 
Lassen wir dieses Vorab-Wissen aber einmal außen vor und schauen uns rein Daten dazu an. 
Vereinfachen wir die Frage etwas, indem wir fragen, 
ob die Ereignisse "hoher Spritverbrauch" (A) und "hohe PS-Zahl" voneinander abhängig sind.

Um es konkret zu machen, nutzen wir den Datensatz `mtcars`:

```{r}
library(tidyverse)
data(mtcars)
glimpse(mtcars)
```


Weitere Infos zum Datensatz bekommen Sie mit `help(mtcars)` in R.

Definieren wir uns das Ereignis "hohe PS-Zahl" (und nennen wir es `hp_high`, klingt cooler). 
Sagen wir, wenn die PS-Zahl größer ist als der Median,
dann trifft `hp_high` zu, ansonsten nicht:

```{r}
mtcars %>% 
  summarise(median(hp))
```

Mit dieser "Wenn-Dann-Abfrage" können wir die Variable `hp_high` 
mit den Stufen `TRUE` und `FALSE` definieren:

```{r}
mtcars <-
  mtcars %>% 
  mutate(hp_high = case_when(
    hp > 123 ~ TRUE,
    hp <= 123 ~ FALSE
  ))
```


Genauso gehen wir mit dem Spritverbrauch vor (`mpg_high`):


```{r}
mtcars <- 
  mtcars %>% 
  mutate(mpg_high = case_when(
    mpg > median(mpg) ~ TRUE,
    mpg <= median(mpg) ~ FALSE
  ))
```


a) Schauen Sie im Datensatz nach, ob unser Vorgehen (Erstellung von `hp_high` und `mpg_high`) überhaupt funktioniert hat. Probieren geht über Studieren.

b) Visualisieren Sie in geeigneter Form den Zusammenhang.

c) Berechnen Sie $Pr(\text{mpg_high}|\text{hp_high})$ und $Pr(\text{mpg_high}|\neg \text{hp_high})$ !



</br>
</br>
</br>
</br>
</br>
</br>
</br>
</br>
</br>
</br>

# Solution

a) Schauen wir mal in den Datensatz: 

```{r}
mtcars %>% 
  select(hp, hp_high, mpg, mpg_high) %>% 
  slice_head(n = 5)
```

b)

```{r}
mtcars %>% 
  #select(hp_high, mpg_high) %>% 
  ggplot() +
  aes(x = hp_high, fill = mpg_high) +
  geom_bar(position = "fill")
```


Hey, sowas von abhängig voneinander, die zwei Variablen, `mpg_high` und `hp_high`!

Der *rechte* Balken zeigt $Pr(\text{mpg_high}|\text{ hp_high})$ und $Pr(\neg \text{mpg_high}|\text{hp_high})$.Der *linke* Balken zeigt $Pr(\text{mpg_high}|\neg \text{hp_high})$ und $Pr(\neg \text{mpg_high}|\neg \text{hp_high})$.



c) Berechnen wir die relevanten Anteile:

```{r}
mtcars %>% 
  #select(hp_high, mpg_high) %>% 
  count(hp_high, mpg_high) %>%  # Anzahl pro Zelle der Kontingenztabelle
  group_by(hp_high) %>%  # die Anteile pro "Balken" s. Diagramm
  mutate(prop = n / sum(n))
```



Am besten, Sie führen den letzten Code Schritt für Schritt aus und schauen sich jeweils das Ergebnis an, das hilft beim Verstehen.

Alternativ kann man sich die Häufigkeiten auch schön bequem ausgeben lassen:

```{r}
library(mosaic)
tally(mpg_high ~ hp_high, 
      data = mtcars, 
      format = "proportion")
```





---

Categories: 

- probability
- dependent

