---
exname: regex01
expoints: 1
extype: string
exsolution: NA
categories:
- regex
- textmining
- string
date: '2023-07-17'
slug: regex01
title: regex01

---




# Aufgabe


Gegeben sein ein String-Vektor, `x`. Dieser Vektor enthält Vornamen mehrerer Personen.
Extrahieren Sie den ersten Vornamen jeder Person.


```{r}
x <-
  c("Anna",
    "Berta Brigitte",
    "Carla-Klara",
    "Dana Dora Diana",
    "Emilia E",
    "F-Franziska",
    " Gabi",
    "Jana die Erste")
```


Hinweise:

- Orientieren Sie sich im Übrigen an den [allgemeinen Hinweisen des Datenwerks](https://datenwerk.netlify.app/hinweise).






</br>
</br>
</br>
</br>
</br>
</br>
</br>
</br>
</br>
</br>

# Lösung



```{r}
library(stringr)  # Teil von tidyvserse
library(purrr)
```

Liest man alle Zeichen vom Typ `w` aus, so sind Bindestriche *nicht* enthalten:

```{r}
str_match(x, "\\w+")
```

Daher macht es vermutlich mehr Sinn, umgekehrt zu sagen, was man nicht will, nämlich Leerzeichen, also `s`:

```{r}
str_match(x, "[^\\s]+")
```

Die Ausgabe kann man noch vereinfachen, in dem wir aus der resultieren Matrix (Tabelle)
die ersten Spalte auswählen:

```{r echo = FALSE}
str_match(x, "[^\\s]+")[ , 1]
```





---

Categories: 

- regex
- textmining
- string

