---
date: 2023-12-19  # HEUTIGES DATUM EINTRAGEN
draft: false   # ACHTUNG DRAFT STEHT AUF TRUE!
title: kollision-eignung  # ACHTUNG: HIER NAMEN DER AUFGABE ANGEBEN

execute: 
  eval: true 
  
highlight-style: arrow 
cache: true


extype: string
exsolution: ""
exshuffle: no
categories:
- causal  # ENTER CATEGORIES HERE

---








```{r global-knitr-options, include=FALSE}
knitr::opts_chunk$set(fig.pos = 'H',
                      fig.asp = 0.618,
                      fig.width = 4,
                      fig.cap = "", 
                      fig.path = "",
                      echo = TRUE, 
                      message = FALSE,
                      fig.show = "hold")

library(dagitty)
library(ggdag)
library(tidyverse)
```







# Aufgabe

Sagen wir, über die *Eignung*, `e`, für ein Studium würden nur (die individuellen Ausprägungen) von Intelligenz (`iq`) und Fleiss (`fleiss`) entscheiden, s. den DAG in @fig-coll3-dag.

```{r coll32-dag}
#| echo: false
#| label: fig-coll3-dag
#| fig-cap: Kollisionsstruktur im Dag zur Studiumseignung, mit `s` für Studium, `f` für fleiss und `iq` für Intelligenz
coll2_dag <- ggdag::dagify(s ~ f + iq,
                      outcome = "s")

p_coll_dag2 <- ggdag(coll2_dag)  + theme_dag_blank()
p_coll_dag2

# coll2_dag <-
#   dagify(eignung ~ fleiss + iq)
# 
# p_coll_dag2 <- 
# coll2_dag %>% 
#   ggdag() +
#   theme_dag()
# 
# p_coll_dag2
```

Bei positiver Eignung wird ein Studium aufgenommen (`studium = 1`) ansonsten nicht (`studium = 0)`. 


[Quelle](https://data-se.netlify.app/2020/04/16/simulation-berkson-s-paradox/)



Eignung (fürs Studium) sei definiert als die Summe von `iq` und `fleiss`, plus etwas Glück, s. @lst-studium.


```{r d-eignung, echo = TRUE}
#| lst-label: lst-studium
#| lst-cap: Eignung ist die Summe von Fleiss und Intelligenz, plus ein Quentchen Glück
set.seed(42)  # Reproduzierbarkeit
N <- 1e03  

d_eignung <-
tibble(
  iq = rnorm(N),  # normalverteilt mit MW=0, sd=1
  fleiss = rnorm(N),
  glueck = rnorm(N, mean = 0, sd = .1),
  eignung = 1/2 * iq + 1/2 * fleiss + glueck,
  # nur wer geeignet ist, studiert (in unserem Modell):
  studium = ifelse(eignung > 0, 1, 0) 
  )
```

Laut unserem Modell setzt sich Eignung zur Hälfte aus Intelligenz und zur Hälfte aus Fleiss zusammen, plus etwas Glück.


*Aufgabe*: Zeigen Sie, dass eine Scheinkorrelation entsteht zwischen `fleiss` und `iq`, wenn man `studium` kontrolliert. Zeigen Sie außerdem, dass die Scheinkorrelation verschwindet, wenn man `studium` nicht kontrolliert.















Hinweise:



- Beachten Sie die [Standardhinweise des Datenwerks](https://datenwerk.netlify.app/hinweise).


</br>
</br>
</br>
</br>
</br>
</br>
</br>
</br>
</br>
</br>

# Lösung

## Setup

```{r libs}
library(rstanarm)
library(easystats)
```

## Modell Nur-Studis


Hier ist das Modell, in dem wir nur Studenten betrachten, also `studium == 1`.


```{r m1}
m_eignung <-
  stan_glm(iq ~ fleiss, 
           data = d_eignung %>%  filter(studium == 1), 
           refresh = 0)

hdi(m_eignung)
plot(estimate_relation(m_eignung))
```

Wie man sieht, gibt es einen Zusammenhang zwischen Fleiss und Intelligenz.


## Modell Alle-Menschen


```{r m2}
m_eignung_gesamtpop <-
  stan_glm(iq ~ fleiss, 
           data = d_eignung , 
           refresh = 0)

plot(estimate_relation(m_eignung_gesamtpop))

hdi(m_eignung_gesamtpop)
```

Wie man sieht, löst sich der Zusammenhang zwischen Fleiss und Intelligenz auf, wenn man `studium` *nicht* kontrolliert.






