---
exname: Regression4
extype: num
exsolution: r yhat_selected
extol: r max(0.1*yhat_selected, 3)
expoints: 1
categories:
- dyn
- regression
- lm
- num
date: '2023-05-08'
slug: Regression4
title: Regression4

---


<!-- based on Karsten Luebke et al.-->





```{r libs, include = FALSE}
library(tidyverse)
library(mosaic)
library(glue)
library(moderndive)
library(knitr)
library(kableExtra)
library(testthat)
```


```{r global-knitr-options, include=FALSE}
knitr::opts_chunk$set(fig.pos = 'H',
                      fig.asp = 0.618,
                      fig.width = 4,
                      fig.cap = "", 
                      fig.path = "",
                      echo = FALSE)
```





# Aufgabe


```{r defs, echo=FALSE}


n_set <- c(30, 50, 70)
n <- sample(n_set, 1)

anteil_g1_set <- c(.4, .5, .6)
anteil_g1 <- sample(anteil_g1_set, 1)
n_g1 <- floor(anteil_g1 * n)

xmin_set <- c(-20,-10)
xmin <- sample(xmin_set,1)

xmax_set <- c(10,20)
xmax <- sample(xmax_set,1)

e_set <- c(0.05, .1, .2, .3)
e <- sample(e_set, 1)
steigung1_set <- c(-10, 10)
steigung2_set <- c(-40, 0, +40)
achsenabschnitt_set <- c(-40, +40)

interaktion_x_g_set <- c(-10, 0, +10)

```



```{r build-grid, echo = FALSE}

d <- 
  expand_grid(steigung1_set, steigung2_set, achsenabschnitt_set, interaktion_x_g_set) %>% 
  mutate(item = glue("$y = {achsenabschnitt_set} + {steigung1_set}\\cdot x + {steigung2_set} \\cdot g + {interaktion_x_g_set} \\cdot xg + \\epsilon$")) 


```

```{r plot-scatter, echo = FALSE, comment = ""}
x <- runif(n, min = xmin, max = xmax)
g <- sample(x = c(0, 1), size = n,
            replace = TRUE,
            prob = c(anteil_g1, 1-anteil_g1))

# only four answer options are supported:
d_five_options <-
  d %>% 
  sample_n(size = 4) %>% 
  # choose a "correct" model
  mutate(is_correct = sample(x = c(TRUE, rep.int(FALSE, times = nrow(.) - 1))))


# draw one model as "correct" one
d_correct <- 
  d_five_options %>% 
  filter(is_correct == TRUE)

# this is the "correct" model per definition
yhat <- d_correct$achsenabschnitt_set[1] + d_correct$steigung1_set[1] * x + d_correct$steigung2_set[1] * g + d_correct$interaktion_x_g_set[1] * x*g
yi <- yhat + rnorm(n, sd = sd(yhat)*e)

lm_true <- lm(yi ~ x*g)

expect_equal(length(yhat), length(yi))


# gf_point(yi ~ x, color = ~ factor(g), 
#          shape = ~ factor(g)) %>% 
#   gf_lm() %>% 
#   gf_labs(color = "Gruppe", shape = "Gruppe")
r2 <- round(rsquared(lm_true), 2)

```


```{r select-params-values, ech=FALSE}
x_selected <- runif(1, min = xmin, max = xmax) %>% floor()
g_selected <- sample(x = c(0, 1), size = 1,
            replace = TRUE,
            prob = c(anteil_g1, 1-anteil_g1))
```


Berechnen Sie $\hat{y}$ für das unten ausgegeben Modell!

Nutzen Sie dafür folgende Werte:

- $g=`r g_selected`$
- $x=`r x_selected`$.


```{r}
get_regression_table(lm_true) %>% 
  kbl(booktabs = T) %>% 
  # kbl(booktabs = T, format = "latex") %>%   # needed for PDF output!
  kable_styling()
```







*Hinweis*: Ein Interaktionseffekt der Variablen $x$ und $g$ ist mit `x:g` gekennzeichnet. Runden Sie zur nächsten ganzen Zahl.



</br>
</br>
</br>
</br>
</br>
</br>
</br>
</br>
</br>
</br>

# Lösung


```{r yhat, echo = FALSE}
yhat_selected <- predict(lm_true,
                         newdata = data.frame(
                           x = x_selected,
                           g = g_selected
                         )) %>% round()
```


$\hat{y}$ beträgt im Fall der vorliegenden Parameter und dem vorliegenden Modell $`r yhat_selected`$.







---

Categories: 

- dyn
- regression
- lm
- num

