---
exname: tmdb01
extype: num
exsolution: r sol
extol: 0.6
categories:
- ds1
- tidymodels
- statlearning
- tmdb
- random-forest
- num
date: '2023-05-17'
slug: tmdb01
title: tmdb01
execute: 
  error: true
  eval: false
---




```{r global-knitr-options, include=FALSE}
knitr::opts_chunk$set(fig.pos = 'H',
                      fig.asp = 0.618,
                      fig.width = 4,
                      fig.cap = "", 
                      fig.path = "",
                      cache = TRUE,
                      echo = TRUE,
                      message = FALSE,
                      fig.show = "hold")
```






# Aufgabe

Melden Sie sich an für die Kaggle Competition [TMDB Box Office Prediction -
Can you predict a movie's worldwide box office revenue?](https://www.kaggle.com/competitions/tmdb-box-office-prediction/overview).

Sie benötigen dazu ein Konto; es ist auch möglich, sich mit seinem Google-Konto anzumelden.

Bei diesem Prognosewettbewerb geht es darum, vorherzusagen,
wieviel Umsatz wohl einige Filme machen werden. 
Als Prädiktoren stehen einige Infos wie Budget, Genre, Titel etc. zur Verfügung.
Eine klassische "predictive Competition" also :-)
Allerdings können immer ein paar Schwierigkeiten auftreten ;-)


*Aufgabe*


Erstellen Sie ein *Random-Forest-Modell* mit Tidymodels! Reichen Sie es bei Kaggle ein un berichten Sie den Score!


*Hinweise*

<!-- - Nehmen Sie folgende Prädiktoren auf: `budget` und `popularity` -->
- Verzichten Sie auf Vorverarbeitung. 

- Tunen Sie die typischen Parameter. 
- Begrenzen Sie sich auf folgende Prädiktoren.

```{r}
preds_chosen <- 
  c("id", "budget", "popularity", "runtime")
```




- Ausnahme: Log-transformieren Sie `budget`. 
- Tunen Sie die typischen Parameter. 
- Reichen Sie das Modell ein und berichten Sie Ihren Score.


```{r}
preds_chosen <- 
  c("id", "budget", "popularity", "runtime", "status", "revenue")
```



</br>
</br>
</br>
</br>
</br>
</br>
</br>
</br>
</br>
</br>

# Lösung



### Pakete starten


```{r message=FALSE}
library(tidyverse)
library(tidymodels)
library(tictoc)
library(doParallel)
```




### Daten importieren


```{r}
d_train_path <- "https://raw.githubusercontent.com/sebastiansauer/Lehre/main/data/tmdb-box-office-prediction/train.csv"
d_test_path <- "https://raw.githubusercontent.com/sebastiansauer/Lehre/main/data/tmdb-box-office-prediction/test.csv"

d_train <- read_csv(d_train_path)
d_test <- read_csv(d_test_path)
```

Werfen wir einen Blick in die Daten:

```{r}
glimpse(d_train)
glimpse(d_test)
```





`preds_chosen` sind alle Prädiktoren im Datensatz, oder nicht? 
Das prüfen wir mal kurz:


```{r}
preds_chosen %in% names(d_train) %>% 
  all()
```


Ja, alle Elemente von `preds_chosen` sind  Prädiktoren im (Train-)Datensatz.


#### CV

Nur um Zeit zu sparen, setzen wir die Anzahl der Folds auf $v=4$.
Besser wäre z.B. $v=10$.

```{r}
cv_scheme <- vfold_cv(d_train, v = 4)
```



### Rezept 1


```{r}
rec1 <- 
  recipe(revenue ~ budget + popularity + runtime, data = d_train) %>% 
  step_impute_bag(all_predictors()) %>% 
  step_naomit(all_predictors()) 
```




Man beachte, dass noch 21 Prädiktoren angezeigt werden,
da das Rezept noch nicht auf den Datensatz angewandt ("gebacken") wurde.

```{r}
tidy(rec1)
```




Rezept checken:


```{r}
prep(rec1)
```


```{r}
d_train_baked <-
  rec1 %>% 
  prep() %>% 
  bake(new_data = NULL)

glimpse(d_train_baked)
```




Fehlende Werte noch übrig?

```{r}
library(easystats)
describe_distribution(d_train_baked) %>% 
  select(Variable, n_Missing)
```






### Modell 1: RF



```{r rf-model1}
model1 <- rand_forest(mtry = tune(),
                        trees = tune(),
                        min_n = tune()) %>% 
            set_engine('ranger') %>% 
            set_mode('regression')
```



### Workflow 1


```{r wf1}
wf1 <-
  workflow() %>% 
  add_model(model1) %>% 
  add_recipe(rec1)
```





###  Modell fitten (und tunen)

Parallele Verarbeitung starten:

```{r}
cl <- makePSOCKcluster(4)  # Create 4 clusters
registerDoParallel(cl)
```



```{r tune-grid-wf1}
tic()
rf_fit1 <-
  wf1 %>% 
  tune_grid(resamples = cv_scheme)
toc()
```


Irgendwelche Probleme oder Hinweise?

```{r}
rf_fit1[[".notes"]][1]
```

Nein; bei mir nicht jedenfalls.

### Bester Kandidat

```{r}
select_best(rf_fit1)
```



### Workflow finalisieren


```{r}
wf_best <-
  wf1 %>% 
  finalize_workflow(parameters = select_best(rf_fit1))
```



### Final Fit


```{r}
fit1_final <-
  wf_best %>% 
  fit(d_train)

fit1_final
```



```{r}
preds <-
  fit1_final %>% 
  predict(d_test)
```



### Submission df


```{r}
submission_df <-
  d_test %>% 
  select(id) %>% 
  bind_cols(preds) %>% 
  rename(revenue = .pred)

head(submission_df)
```



Abspeichern und einreichen:

```{r eval = FALSE}
#write_csv(submission_df, file = "submission.csv")
```


### Kaggle Score

Diese Submission erzielte einen Score von **Score:  2.76961** (RMSLE).

```{r}
sol <-  2.76961
```





---

Categories: 

- ds1
- tidymodels
- statlearning
- tmdb
- random-forest
- num

