---
extype: string
exsolution: NA
exname: adjustieren1
expoints: 1
categories:
- qm2
- lm
- bayes
- stats-nutshell
date: '2022-09-04'
slug: adjustieren1
title: adjustieren1

---





```{r global-knitr-options, include=FALSE}
knitr::opts_chunk$set(fig.pos = 'H',
                      fig.asp = 0.618,
                      fig.width = 4,
                      fig.cap = "", 
                      fig.path = "",
                      echo = TRUE,
                      cache = TRUE)
```





# Exercise

```{r libs, include = FALSE}
library(tidyverse)
```


Betrachten Sie folgendes Modell, das den Zusammenhang von PS-Zahl und Spritverbrauch untersucht (Datensatz `mtcars`).


Aber zuerst zentrieren wir den metrischen Prädiktor `hp`, um den Achsenabschnitt besser interpretieren zu können. 

```{r}
mtcars <-
  mtcars %>% 
  mutate(hp_z = hp - mean(hp))
```


```{r results = "hide", message=FALSE}
library(rstanarm)
lm1 <- stan_glm(mpg ~ hp_z, data = mtcars,
                refresh = 0)
summary(lm1)
```


```
Estimates:
              mean   sd   10%   50%   90%
(Intercept) 20.1    0.7 19.2  20.1  21.0 
hp_z        -0.1    0.0 -0.1  -0.1  -0.1 
sigma        4.0    0.5  3.4   3.9   4.7 
```


Jetzt können wir aus dem Achsenabschnitt (Intercept) herauslesen, dass ein Auto mit `hp_z = 0` - also mit mittlerer PS-Zahl - vielleicht gut 20 Meilen weit mit einer Gallone Sprit kommt.

Zur Verdeutlichung ein Diagramm zum Modell:

```{r}
mtcars %>% 
  ggplot() +
  aes(x = hp_z, y = mpg) +
  geom_point() + 
  geom_smooth(method = "lm")
```




Adjustieren Sie im Modell die PS-Zahl um die Art des Schaltgetriebes (`am`), so dass das neue Modell den statistischen Effekt (nicht notwendig auch kausal) der PS-Zahl bereinigt bzw. unabhängig von der Art des Schaltgetriebes widerspiegelt!

Hinweise:

- `am=0` ist ein Auto mit Automatikgetriebe.
- Wir gehen davon aus, dass der Regressionseffekt gleich stark ist auf allen (beiden) Stufen von `am`. M.a.W.: Es liegt kein Interaktionseffekt vor.


</br>
</br>
</br>
</br>
</br>
</br>
</br>
</br>
</br>
</br>

# Solution




```{r results = "hide"}
library(rstanarm)
lm2 <- stan_glm(mpg ~ hp_z + am, data = mtcars,
                refresh = 0)
summary(lm2)
```


```
Estimates:
              mean   sd   10%   50%   90%
(Intercept) 26.6    1.5 24.7  26.6  28.5 
hp          -0.1    0.0 -0.1  -0.1   0.0 
am           5.3    1.1  3.8   5.3   6.6 
sigma        3.0    0.4  2.5   3.0   3.5 
```


Die Spalte `mean` gibt den mittleren geschätzten Wert für den jeweiligen Koeffizienten an,
also den Schätzwert zum Koeffizienten.

Die Koeffizienten zeigen, dass der Achsenabschnitt für Autos mit Automatikgetriebe um etwa 5 Meilen geringer ist als für Autos mit manueller Schaltung: Ein durchschnittliches Auto mit manueller Schaltung kommt also etwa 5 Meilen weiter als ein Auto mit Automatikschaltung, glaubt unser Modell.


```{r}
mtcars %>% 
  mutate(am = factor(am)) %>% 
  ggplot() +
  aes(x = hp_z, y = mpg, color = am) +
  geom_point() + 
  geom_smooth(method = "lm")
```


Man könnte hier noch einen Interaktionseffekt ergänzen.



---

Categories: 

- qm2
- lm
- bayes
- stats-nutshell

