---
date: today
draft: TRUE   # ACHTUNG DRAFT STEHT AUF TRUE!
title: NAME-OF-EXERCISE  # ACHTUNG: HIER NAMEN DER AUFGABE ANGEBEN

execute: 
  eval: false 
  
highlight-style: arrow 
cache: true


extype: string
exsolution: ""
exshuffle: no
categories:
- bayes  # ENTER CATEGORIES HERE
- qm2
- post
---








```{r global-knitr-options, include=FALSE}
knitr::opts_chunk$set(fig.pos = 'H',
                      fig.asp = 0.618,
                      fig.width = 4,
                      fig.cap = "", 
                      fig.path = "",
                      echo = TRUE, 
                      message = FALSE,
                      fig.show = "hold")
```



# Aufgabe



Zur aktuellen Körpergrößer erwachsener Männer ist [an dieser Stelle](https://ourworldindata.org/human-height#height-is-normally-distributed) zu lesen:


>    We see this distribution of heights in the chart. As an aggregate of the regions with available data – Europe, North America, Australia, and East Asia – they found the mean male height to be 178.4 centimeters (cm) in the most recent cohort (born between 1980 and 1994).41 The standard deviation was 7.59 cm.



*Aufgabe*: Geben Sie die Breite des 90%-ETI de Post-Verteilng an!





Hinweise:

- Gehen Sie davon aus, dass die allgemein und die mittlere Körpergröße normalverteilt ist.
- Beachten Sie die [Standardhinweise des Datenwerks](https://datenwerk.netlify.app/hinweise).



</br>
</br>
</br>
</br>
</br>
</br>
</br>
</br>
</br>
</br>

# Lösung




```{r}
library(rstanarm)
library(easystats)
```



```{r}
m1 <- stan_glm()
```

