---
extype: num
exsolution: r R10
exclozetype: num
exname: alphafehler-inflation3
extol: 0.02
categories:
- probability
- R
- inference
- num
date: '2023-10-20'
slug: alphafehler-inflation3
title: alphafehler-inflation3

---





```{r global-knitr-options, include=FALSE, message=FALSE}
knitr::opts_chunk$set(fig.pos = 'H',
                      fig.asp = 0.618,
                      fig.width = 4,
                      fig.cap = "", 
                      fig.path = "",
                      echo = TRUE,
                      message = FALSE,
                      fig.show = "hold")

library(tidyverse)
```





# Aufgabe

Eine Klettererin verwendet ein Seil, dass eine Sicherheit von $r=.99$ hat: 
mit einer Wahrscheinlichkeit von 1% reißt das Seil.
Jetzt knüpft sie mehrere dieser Seile (hintereinander, Seil an Seil) zusammen zu einem "Gesamtseil".
Wie groß ist die Gefahr, dass das „Gesamtseil“ reist? 


Hinweise:

- Etwaige (physikalisch plausible) Verringerung der Zugfestigkeit durch (Seilbiegung aufgrund der) Knoten ist zu vernachlässigen.

- Sie knüpft 10 Seile zusammen.

- Beachten Sie die [sonstigen Hinweise auf dem Datenwerk](https://datenwerk.netlify.app/hinweise).


  
  

</br>
</br>
</br>
</br>
</br>
</br>
</br>
</br>
</br>
</br>

# Lösung

Sei $R$ die Wahrscheinlichkeit, dass das Gesamtseil hält (nicht reißt).
$1-R$ ist dann die Wahrscheinlichkeit des Gegenereignisses: das Gesamtseil reißt.
  
Allgemein ist $R$ bei $k$ Tests (Seilen) gleich $r$ hoch $k$: $R=r^k$.
(Das Aufaddieren der Fehlalarm-Wahrscheinlichkeit bezeichnet man als Alphafehler-Inflation.)


```{r echo = TRUE}
r <- .99  #  Reißfestigkeit des einfaches Seils
R10 <- r^10  %>% round(2)  # Reißfestigkeit des 10-fachen Seils
```

Die Gesamtsicherheit lauten also:

```{r}
R10
```

Die Antwort (`solution`) ist aber $1-R$:

```{r}
solution <- 1-R10
solution
```



# Vertiefung

Betrachten wir abschließend aus Neugier die Wahrscheinlichkeit,
dass die Klettererin abstürzt ($1-R$) als Funktion der Anzahl der Seie.

Diese Überlegung ist etwas weiterführender und nicht ganz so zentral,
aber ziemlich interessant.


Definieren wir die Parameter:

```{r echo = TRUE}
anz_seile <- 1:20  # von 1 bis max 20 Seile
r <- c(.9, .95, .99, .999)  # verschiedene Seil-Sicherheiten
```


Jetzt erstellen wir einen Tabelle, die alle `anz_seile * r` Werte kombiniert:

```{r}
d <- 
  expand_grid(anz_seile, r)

head(d)
```


Jetzt berechnen wir für jede Kombination die Gesamtsicherheit `R` sowie die Wahrscheinlichkeit, dass das Seil reißt, $1-R$:


```{r}
d <-
  d %>% 
  mutate(R = r^anz_seile,
         seil_reisst_prob = 1 - R)
```

plotten das Ganze mit dem Paket `ggpubr`: 




```{r}
library(ggpubr)
d <-
  d |> 
  mutate(r_fctr = factor(r))  # um "r" zum Gruppieren zu verwenden, sollte es eine nominale Variable sein, daher wandeln wir mit "factor" in eine nominale Variable um.

ggline(d,
       x = "anz_seile",
       y = "seil_reisst_prob",
       color = "r_fctr",
       linetype = "r_fctr",
       group = "r_fctr") +
  labs(color = "Reißfestigkeit",
       linetype = "Reißfestigkeit")
```


Oder mit `ggplot` plotten:


```{r}
d %>% 
  ggplot(aes(x = anz_seile,
             y = seil_reisst_prob,
             color = factor(r))) +
  geom_line() +
  labs(color = "Reißfestigkeit")
```

Hat ein Seil eine Sicherheit von 90%, dann will man nicht dranhängen, wenn 20 Seile zusammengeknotet sind!



Die Antwort lautet: 


* $R_{10}= 1-r^{10} = 1 - `r R10` = `r solution`$






---

Categories: 

- probability
- R
- inference
- num

