---
exname: tidymodels-vorlage3
expoints: 1
extype: string
exsolution: NA
categories:
- tidymodels
- statlearning
- template
- string
date: '2023-11-15'
slug: tidymodels-vorlage3
title: tidymodels-vorlage3
execute: 
  error: true
  eval: false
---




# Aufgabe

<!-- Schreiben Sie eine Vorlage für eine prädiktive Analyse mit Tidymodels! -->

Schreiben Sie eine prototypische Analyse für ein Vorhersagemodell, das sich als Vorlage für Analysen dieser Art eignet!

Verzichten Sie auf Resampling und Tuning.

Hinweise:

- Berechnen Sie ein Modell
- Tunen Sie keinen Parameter des Modells
- Verwenden Sie keine Kreuzvalidierung.
- Verwenden Sie Standardwerte, wo nicht anders angegeben.
- Fixieren Sie Zufallszahlen auf den Startwert 42.






</br>
</br>
</br>
</br>
</br>
</br>
</br>
</br>
</br>
</br>

# Lösung

```{r}
# Setup:
library(tidymodels)
library(tidyverse)
library(tictoc)  # Zeitmessung
library(easystats)   # NAs zählen


# Data:
d_path <- "https://vincentarelbundock.github.io/Rdatasets/csv/palmerpenguins/penguins.csv"
d <- read_csv(d_path)

set.seed(42)
d_split <- initial_split(d)
d_train <- training(d_split)
d_test <- testing(d_split)


# model:
mod1 <-
  rand_forest(mode = "regression")


# cv:
set.seed(42)
rsmpl <- vfold_cv(d_train)


# recipe:
rec1 <- recipe(body_mass_g ~  ., data = d_train) |> 
  step_unknown(all_nominal_predictors(), new_level = "NA") |> 
  step_naomit(all_predictors()) |> 
  step_dummy(all_nominal_predictors()) |> 
  step_zv(all_predictors()) |> 
  step_normalize(all_predictors()) 



# workflow:
wf1 <-
  workflow() %>% 
  add_model(mod1) %>% 
  add_recipe(rec1)


# tuning:
tic()
wf1_fit <-
  wf1 %>% 
  last_fit(split = d_split)
toc()

collect_metrics(wf1_fit)
```

Als Check: Das gepreppte/bebackene Rezept:

```{r}
rec1_prepped <- prep(rec1)
d_train_baked <- bake(rec1_prepped, new_data = NULL)
```


```{r}
d_train_baked |> 
  head()
```

```{r}
describe_distribution(d_train_baked)
```





---

Categories: 

- tidymodels
- statlearning
- template
- string

