---
extype: string
exsolution: r sol
exname: corona-blutgruppe
expoints: 1
categories:
- probabillity
- dependent
date: '2022-10-24'
slug: corona-blutgruppe
title: corona-blutgruppe

---



```{r libs, include = FALSE}
library(tidyverse)

```


```{r global-knitr-options, include=FALSE}
knitr::opts_chunk$set(fig.pos = 'H',
                      fig.asp = 0.618,
                      fig.width = 4,
                      fig.cap = "", 
                      fig.path = "",
                      cache = TRUE)
```





# Exercise

Betrachten wir das Ereignis "Schwerer Coronaverlauf" ($S$); 
ferner betrachten wir das Ereignis "Blutgruppe ist A" ($A$) und das Gegenereignis von $A$:
"Blutgruppe ist nicht A". 
Ein Gegenereignis wird auch als *Komplementärereignis* oder *Komplement* (complement) 
mit dem Operator $\bar{A}$ oder $A^C$ bezeichnet.

Sei $Pr(S|A) = 0.01$ und sei $Pr(S|A^C) = 0.01$.

Was kann man auf dieser Basis zur Abhängigkeit der Ereignisse $S$ und $A$ sagen?

Geben Sie ein *Adjektiv* an, dass diesen Sachverhalt kennzeichnet!


</br>
</br>
</br>
</br>
</br>
</br>
</br>
</br>
</br>
</br>

# Solution


```{r echo = FALSE}
sol <- "unabhängig"
```


Die Lösung lautet: `r sol`. 

$S$ und $A$ sind unabhängig: 
Offenbar ist die Wahrscheinlichkeit eines schweren Verlaufs gleich groß unabhängig davon, 
ob die Blutgruppe A ist oder nicht. 
In diesem Fall spricht man von *stochastischer Unabhängigkeit*.

$Pr(S|A) = Pr(S|A^C) = Pr(S)$






---

Categories: 

- probability
- dependent

