---
extype: string
exsolution: NA
exname: purrr-map05
expoints: 1
date: '2022-10-24'
slug: purrr-map05
title: purrr-map05

---




```{r}
library(tidyverse)
```



# Exercise

Erstellen Sie eine Tabelle mit mit folgenden Spalten:

- ID-Spalte: $1,2,..., 10$
- Eine Spalte, in der jede Zelle eine Tabelle mit einem Vektor $x$, einer standardnormalverteilten Zufallszahlen (n=1000), enthält

Berechnen Sie den Mittelwert von jedem $x$! Diese Ergebnisse sollen als weitere Spalte der Tabelle hinzugefügt werden.




</br>
</br>
</br>
</br>
</br>
</br>
</br>
</br>
</br>
</br>

# Solution


```{r}
d <- tibble(
  id = 1:10) %>% 
  mutate(x = map(id, ~ rnorm(n = 1e3))
) 

str(d)
```
So kann man sich die Mittelwerte ausgeben lassen:

```{r}
d$x %>% 
  map(mean)
```

Jetzt fügen wir den letzten Schritt als Spalte hinzu:

```{r}
d2 <-
  d %>% 
  mutate(x_mean = map_dbl(x, ~ mean(.x))) 

head(d2)
```


Hier hätten wir auch schreiben können:

```{r}
d %>% 
  mutate(x_mean = map(x, mean)) %>% 
  unnest(x_mean) %>% 
  head()
```




---

Categories: 

~

