---
exname: iq02a
extype: num
exsolution: r sol
exshuffle: no
extol: 0.03
expoints: 1
categories:
- probability
- paper
- normal-distribution
- Verteilungen-Quiz24
- num
date: '2024-10-26'
slug: iq02a
title: iq02a

---








```{r global-knitr-options, include=FALSE}
knitr::opts_chunk$set(fig.pos = 'H',
                      fig.asp = 0.618,
                      fig.width = 4,
                      fig.cap = "", 
                      fig.path = "",
                      echo = TRUE, 
                      message = FALSE,
                      fig.show = "hold")
```







# Aufgabe

Intelligenz wird häufig mittels einem *IQ-Test* ermittelt.


*Wie groß ist die Wahrscheinlichkeit, dass die nächste Person, die Sie treffen, mindestens zwei Streuungseinheiten über dem Mittelwert liegt?*

Hinweise:

- Nutzen Sie keine Simulationsmethoden.
- Gehen Sie von folgender IQ-Verteilung aus: $IQ \sim N(100,15)$.
- Geben Sie Anteile oder Wahrscheinlichkeiten stets mit zwei Dezimalstellen an (sofern nicht anders verlangt).
- Nutzen Sie die Zahl 42 als Startwert für Ihre Zufallszahlen (um die Reproduzierbarkeit zu gewährleisten).
- Beachten Sie die übrigen Hinweise des Datenwerks.

</br>
</br>
</br>
</br>
</br>
</br>
</br>
</br>
</br>
</br>

# Lösung



Lösung: Die gesuchte Wahrscheinlichkeit beträgt ca. 2% bzw. 0.02.



```{r}
pnorm(130, mean = 100, sd = 15, lower.tail = FALSE)
```






Ja, diese Aufgaben ist faktisch identische zur Aufgabe [iq01a](https://datenwerk.netlify.app/posts/iq01a/index.html). 
Darum ging es: Sie sollen erkennen, dass ein IQ-Wert von 130 das gleiche ist wie MW+2sd.

Übrigens: "Wie viele SD-Einheiten liegt der Wert von Beobachtung $i$ über dem Mittelwert, $\bar{X}$ ?" ist die Frage,
die der z-Wert beantwortet:


$z_i = \frac{x_i - \bar{X}}{sd(x)}$





---

Categories: 

- probability
- simulation
- normal-distribution
- num

