---
extype: string
exsolution: NA
exname: rethink3e1-7
expoints: 1
categories:
- bayes
- probability
- post
date: '2022-11-23'
slug: ReThink3e1-7
title: ReThink3e1-7

---



```{r libs, include = FALSE}
library(tidyverse)
```


```{r global-knitr-options, include=FALSE}
knitr::opts_chunk$set(fig.pos = 'H',
                      fig.asp = 0.618,
                      echo = TRUE,
                      fig.width = 4,
                      fig.cap = "", 
                      fig.path = "",
                      message = FALSE,
                      warning = FALSE,
                      out.width = "100%",
                      cache = TRUE)
```








# Exercise

Erstellen Sie die Posteriori-Verteilung für den Globusversuch. Nutzen Sie dafür diese Syntax:


```{r}
p_grid <- seq( from=0 , to=1 , length.out=1000 )  # Gitterwerte

prior <- rep( 1 , 1000 )  # Priori-Gewichte

likelihood <- dbinom( 6 , size=9 , prob=p_grid ) 

unstandardisierte_posterior <- likelihood * prior 

posterior <- unstandardisierte_posterior / sum(unstandardisierte_posterior)

# um die Zufallszahlen festzulegen, damit wir alle die gleichen Zahlen bekommen zum Schnluss: 
set.seed(42) 

# Stichproben ziehen aus der Posteriori-Verteilung
samples <- 
  tibble(
    p = sample( p_grid , prob=posterior, size=1e4, replace=TRUE)) 
```



a) Wie viel Wahrscheinlichkeitsmasse liegt unter $p=0.2$?

b) Wie viel Wahrscheinlichkeitsmasse liegt über $p=0.8$?

c) Welcher Anteil der Posteriori-Verteilung liegt zwischen $p=0.2$ und $p=0.8$?

d) Unter welchem Wasseranteil $p$ liegen 10% der Posteriori-Verteilung?

e) Über welchem Wasseranteil $p$ liegen 10% der Posteriori-Verteilung?

f) Welches *schmälstes* Intervall von $p$ enthält 66% der Posteriori-Wahrscheinlichkeit?

g) Welcher Wertebereich (synonym: Welches Intervall) von $p$ enthält 66% der Posteriori-Wahrscheinlichkeit (hier wird *Posteriori-Wahrscheinlichkeit* synonym gebraucht zu *Posteriori-Verteilung*)? Wie nennt man diese Arten von Intervall?


*Quelle*: McElreath, R. (2020). *Statistical rethinking: A Bayesian course with examples in R and Stan* (2. Aufl.). Taylor and Francis, CRC Press.



</br>
</br>
</br>
</br>
</br>
</br>
</br>
</br>
</br>
</br>

# Solution

Es finden sich auch Lösungsvorschläge online, z.B. [hier](https://github.com/jffist/statistical-rethinking-solutions/blob/master/ch03_hw.R)

a) Wie viel Wahrscheinlichkeitsmasse liegt unter $p=0.2$?

```{r}
samples %>% 
  count(p < 0.2)
```

Fast nix!



b) Wie viel Wahrscheinlichkeitsmasse liegt über $p=0.8$?


```{r}
samples %>% 
  count(p > 0.8)
```

Naja, so gut 10%!




c)  Welcher Anteil der Posteriori-Verteilung liegt zwischen $p=0.2$ und $p=0.8$?



```{r}
samples %>% 
  count(p > 0.2 & p < 0.8) 
```

Knapp 90%!



d) Unter welchem Wasseranteil $p$ liegen 20% der Posteriori-Verteilung?


Eine Möglichkeit: Wir sortieren $p$ der Größe nach (aufsteigend), filtern dann so, dass wir nur die ersten 20% der Zeilen behalten und schauen dann, was der größte Wert ist.

```{r}
samples %>% 
  arrange(p) %>% 
  slice_head(prop = 0.2) %>% 
  summarise(quantil_20 = max(p))
```
Andererseits: Das, was wir gerade gemacht haben, nennt man auch ein *Quantil* berechnen, s. auch [hier](https://de.wikipedia.org/wiki/Quantil_%28Wahrscheinlichkeitstheorie%29). Dafür gibt's fertige Funktionen in R, wie `quantile()`:

```{r}
samples %>% 
  summarise(q_20 = quantile(p, 0.2))
```




e) Über welchem Wasseranteil $p$ liegen 10% der Posteriori-Verteilung?


```{r}
samples %>% 
  summarise(quantile(p, 0.9))
```


Mit 90% Wahrscheinlichkeit ist der Wasseranteil höchstns bei 81%.



f) Welches *schmälstes* Intervall von $p$ enthält 66% der Posteriori-Wahrscheinlichkeit?


```{r}
library(easystats)
hdi(samples, ci = 0.66)
```






g) Welcher Wertebereich von $p$ enthält 66% der Posteriori-Wahrscheinlichkeit (hier wird *Posteriori-Wahrscheinlichkeit* syonyom gebraucht zu *Posteriori-Verteilung*)?


Wir nutzen hier die Equal-Tail-Intervall (oder Perzentilintervall genannt),
da die Aufgabe keine genauen Angaben macht.

```{r}
eti(samples, ci = 0.66)
```

Ein "mittleres" 2/3-Intervall lässt 1/3 der Wahrscheinlichkeitsmasse außen vor, und zwar gleichmäßig in zwei Hälften links und rechts, also jeweils 1/6 (17%). So ein Intervall heißt *Perzentilintervall*. Daher synonym:

```{r}
samples %>% 
  summarise(PI_66 = quantile(p, prob = c(0.17, .84)))
```






---

Categories: 

- bayes
- probability
- post

