---
# gleich diese Datei in einem Ordner mit Namen der Aufgabe abspeichern!
date: 2024-07-02
draft: true   # ACHTUNG DRAFT STEHT AUF TRUE!
title: moderation  # HIER TITEL DES POSTS EINGEBEN.
execute: 
  eval: true 
highlight-style: arrow 
cache: true
toc: true
number-sections: true


categories:
- DUMMY  # ENTER CATEGORIES HERE


bibliography: "../../library-ses.bib"

knitr:
  opts_chunk:
    out.width: "75%"

---





# Aufgabe 



Gegeben sei das folgende lineare Modell.


```{r}
library(tidyverse)
library(easystats)
library(rstanarm)
data(mariokart, package = "openintro")

mariokart_z <-
  mariokart |>
  standardise(select = c("wheels", "total_pr"))

model1 <- stan_glm(total_pr ~ wheels + stock_photo + wheels:stock_photo, data = mariokart_z)
```




Hier sind die Ergebnisse des Modells:

```{r}
parameters(model1)
plot(parameters(model1))
```


**Welche Aussage zum Modell `model1` ist korrekt?**


A) Liegen Stock-Photos bei, ist ein höheres Preis zu erwarten.
B) Es liegt ein Interaktionseffekt vor und zwar so, dass der Effekt von `wheels` negativ ist, wenn Stock-Photos vorliegen.
C) Es liegt ein Interaktionseffekt vor und zwar so, dass der Effekt von `wheels` positiv ist, wenn Stock-Photos vorliegen.
D) Es kann nicht ausgeschlossen werden, dass kein Interaktionseffekt vorliegt, da die Null im 95%-CI enthalten ist.
E) `wheels` hat einen negativen Effekt, wobei die Null aus dem 95% CI ausgeschlossen ist.



Hinweise:


- Beachten Sie die üblichen [Hinweise](https://datenwerk.netlify.app/hinweise) des Datenwerks.


</br>
</br>
</br>

</br>
</br>
</br>

</br>
</br>
</br>

</br>
</br>
</br>











# Lösung 


**D**


