---
extype: string
exsolution: NA
exname: nichtlineare-regr1
expoints: 1
categories:
- lm
- vis
- qm2
- regression
- string
date: '2023-05-08'
slug: nichtlineare-regr1
title: nichtlineare-regr1

---




```{r global-knitr-options, include=FALSE}
knitr::opts_chunk$set(fig.pos = 'H',
                      fig.asp = 0.618,
                      fig.width = 4,
                      fig.cap = "", 
                      fig.path = "",
                      cache = TRUE)
```





# Aufgabe

```{r libs, include = FALSE}
library(tidyverse)
```


Wir suchen ein Modell, das einen *nichtlinearen* Zusammenhang von PS-Zahl und Spritverbrauch darstellt (Datensatz `mtcars`).


Geben Sie dafür ein mögliches Modell an! Nutzen Sie den R-Befehl `lm`. 



</br>
</br>
</br>
</br>
</br>
</br>
</br>
</br>
</br>
</br>

# Lösung


```{r}
mtcars <-
  mtcars %>% 
  mutate(mpg_log = log(mpg)) 

lm1 <- lm(mpg_log ~ hp, data = mtcars)
summary(lm1)
```


Visualisieren wir die Vorhersagen des Modells:


```{r}
mtcars <-
  mtcars %>% 
  mutate(pred = predict(lm1))
```


```{r}
mtcars %>% 
  ggplot() +
  aes(x = hp) +
  geom_line(aes( y = pred), color = "blue") +
  geom_point(aes(y = mpg_log)) +
  labs(y = "log(mpg)",
       title = "Vorhersage von log-mpg in einem Log-Y-Modell")
```

Oder so visualisieren:

```{r}
library(easystats)
estimate_expectation(lm1) %>% plot()
```


Möchte man auf der Y-Achse *mpg* und nicht log(mpg) anzeigen, muss man den Logarithmus wieder "auflösen", das erreicht man mit der Umkehrfunktion des Logarithmus, das Exponentieren (man "delogarithmiert"):

$$\begin{aligned}
log(y) &= x \qquad | \text{Y in Log-Form}\\
    exp(log(y)) &= exp(x)  \qquad | \text{Jetzt exponenzieren wir beide Seiten}\\
    y = exp(x)
\end{aligned}$$


Dabei gilt $exp(x) = e^x$, mit $e$ als Eulersche Zahl (2.71...).



```{r}
mtcars <-
  mtcars %>% 
  mutate(pred_delog = exp(pred))  # delogarithmieren
```


```{r}
mtcars %>% 
  ggplot() +
  aes(x = hp) +
  geom_line(aes( y = pred_delog), color = "blue") +
  geom_point(aes(y = mpg_log)) +
  labs(y = "mpg",
       title = "Vorhersage von mpg in einem Log-Y-Modell")
```




---

Categories: 

- lm
- vis
- qm2
- regression
- string

