---
exname: summarise02
extype: num
exsolution: 200.755
exshuffle: no
extol: 1
expoints: 1
categories:
- datawrangling
- eda
- tidyverse
- dplyr
- num
date: '2023-03-27'
slug: summarise02
title: summarise02

---






```{r global-knitr-options, include=FALSE}
library(tidyverse)
library(exams)
```






# Aufgabe

Im Datensatz `mariokart`: 

1. Gruppieren Sie danach, ob ein Foto bei der Auktion dabei war (`stock_photo`). 

2. Fassen Sie die Spalte `total_pr` zusammen und zwar zum `max`imalwert - pro Gruppe!

3. Berechnen Sie den Mittelwert dieser beiden Zahlen!

Geben Sie diese Zahl als Antwort zurück!   



</br>
</br>
</br>
</br>
</br>
</br>
</br>
</br>
</br>
</br>

# Lösung

Pakete starten:

```{r}
library(easystats)
library(tidyverse)  # startet das Paket tidyverse
```






Daten importieren:

```{r}
mariokart <- data_read("https://vincentarelbundock.github.io/Rdatasets/csv/openintro/mariokart.csv")
```




Zusammenfassen:

```{r}
mariokart_gruppiert <- group_by(mariokart, stock_photo)  # Gruppieren
mariokart_klein <- summarise(mariokart_gruppiert, max_preis = max(total_pr))  # zusammenfassen
mariokart_klein
```

```{r}
summarise(mariokart_klein, max_preis_mw = mean(max_preis))
```


`min` analog.

Die Lösung lautet: 201



---

Categories: 

- datawrangling
- eda
- tidyverse
- dplyr
- num

