---
exname: regression6
extype: schoice
exsolution: 10000
exshuffle: no
expoints: 1
categories:
- dyn
- regression
- exam-22
date: '2023-01-11'
slug: Regression6
title: Regression6

---




```{r libs, include = FALSE}

library(tidyverse)
library(mosaic)
library(glue)
library(testthat)
```


```{r global-knitr-options, include=FALSE}
knitr::opts_chunk$set(fig.pos = 'H',
                      fig.asp = 0.618,
                      fig.width = 4,
                      fig.cap = "", 
                      fig.path = "",
                      echo = FALSE,
                      message = FALSE,
                      fig.show = "hold")
```






# Aufgabe


```{r preds, include=FALSE}
pred1_set <- c("Geschlecht_Frau (0: nein, 1: ja)", "Muttersprachler (0: nein, 1: ja)", "Quereinsteiger (0: nein, 1: ja)")
pred1 <- sample(pred1_set, 1)

pred2_set <- c("Intelligenz-Testwert (z-Wert)", "Abitur-Durchschnitt (z-Wert)", "Letzte Mathenote (z-Wert)")
pred2 <- sample(pred2_set, 1)

pred3_set <- c("Alter (z-Wert)", "Matheanteil im Studium (z-Wert)", "Motivation-Testwert (z-Wert)")
pred3 <- sample(pred3_set, 1)


```


Gegeben sei ein Datensatz mit folgenden Prädiktoren, 
wobei Studierende die Beobachtungseinheit darstellen:

- $X_1$: `r pred1`
- $X_2$: `r pred2`
- $X_3$: `r pred3`
- $X_4$:  Interaktion von $X1$ und $X2$


Die vorherzusagende Variable ($Y$; Kriterium) ist  *Gehalt nach Studienabschluss*.





Folgende Modellparameter einer Regression (Least Squares, mit `lm()`) seien gegeben:


```{r params, include = FALSE}
b0_set <- c(30, 40, 50, 60, 70)
b0 <- sample(b0_set, 1)

b1_set <- c(10, 20, 30, 40)
b1 <- sample(b1_set, 1)

b2_set <- seq(1:10)
b2 <- sample(b2_set, 1)

b3_set <- c(1, 5, 10, 15, 20)
b3 <- sample(b3_set, 1)

b4_set <- seq.int(from = 1, to = 12, by = 2)
b4 <- sample(b4_set, 1)
```



- $\beta_0: `r b0`$
- $\beta_1: `r b1`$
- $\beta_2: `r b2`$
- $\beta_3: `r b3`$
- $\beta_4: `r b4`$



Welche der Aussagen ist korrekt?









Answerlist
----------
* Für einen bestimmten (festen) Wert von $X_2=$ ``r pred2`` und $X_3=$ ``r pred3`` gilt, dass das erwartete Gehalt im Mittel höher ist bei $X_1=1$ im Vergleich zu $X_1=0$, laut dem Modell.

* Für einen bestimmten (festen) Wert von $X_2$= ``r pred2`` und $X_3$= ``r pred3`` gilt, dass das erwartete Gehalt im Mittel höher ist bei $X_1=0$ im Vergleich zu $X_1=1$, laut dem Modell.

* Der mittlere erwartete Gehaltsunterschied $Y$ zweier Personen $a$ und $b$, wobei bei Person $a$ gilt $X_1=0$ und bei Person $b$ gilt $X_1=1$, beträgt stets $`r b0`$, laut dem Modell.

* Der mittlere erwartete Gehaltsunterschied $Y$ zweier Personen $a$ und $b$, wobei bei Person $a$ gilt $X_2=0$ und bei Person $b$ gilt $X_2=1$, beträgt stets $`r b0`$, laut dem Modell.

* Der mittlere erwartete  Gehaltsunterschied von Menschen ist eine Wirkung von genau drei Ursachen: ``r pred1``, ``r pred2``, ``r pred3``, laut dem Modell.



</br>
</br>
</br>
</br>
</br>
</br>
</br>
</br>
</br>
</br>

# Lösung



Der Wert des Kriteriums ($y$) ist durch folgende Gleichung gegeben:

$y=\beta_0 + \beta_1 x_1 + \beta_2 x_2 + \beta_3 x_3 + \beta_4 x_1x_2$.

Alle Regressionsgewichte ($\beta$) sind positiv, 
daher ist $y$ je größer, desto höher die Prädiktorwerte sind.

Hält man einige $x_2$ und $x_3$ konstant (fest, fix), so wird daher die Gruppe mit $x_1=1$ höhere Werte in $y$ aufweisen als die Gruppe mit $x_1=0$.


Answerlist
----------
* Wahr. $X_1$ ist positiv. Daher hat Gruppe $X_1=1$ höhere erwartete Werte als $X_1=0$.
* Falsch. Diese Option sagt das Gegenteil wie die fast gleich lautende (aber richtige) Antwortoption.
* Falsch. Der Unterschied in der AV ist von mehreren UV abhängig. Bei Kenntnis des Wertes nur einer UV kann nicht sicher auf den erwarteten Wert der AV geschlossen werden.
* Falsch. Der Unterschied in der AV ist von mehreren UV abhängig. Bei Kenntnis des Wertes nur einer UV kann nicht sicher auf den erwarteten Wert der AV geschlossen werden.
* Falsch. Ein Regressionsmodell ist nicht automatisch ein Kausalmodell.






---

Categories: 

- dyn
- regression
- exam-22

