---
exname: mw-berechnen
extype: num
exsolution: r sol
extol: 0.1
expoints: 1
categories:
- eda
- data-wrangling
- dyn
- num
date: '2023-04-19'
slug: mw-berechnen
title: mw-berechnen

---


Question

# Aufgabe


Berechnen Sie den Mittelwert folgender Zahlenreihe; ignorieren sie etwaige fehlende Werte. Runden Sie auf zwei Dezimalstellen.


```{r echo = FALSE}
zahlenreihe <- rnorm(n = 5)
zahlenreihe <- round(zahlenreihe, 2)

if (zahlenreihe[1] < 0) {
  zahlenreihe <- c(zahlenreihe, NA)
}

```


```{r echo = FALSE}
zahlenreihe
```







</br>
</br>
</br>
</br>
</br>
</br>
</br>
</br>
</br>
</br>

# Lösung



```{r echo = FALSE}
sol <- mean(zahlenreihe, na.rm = T)

sol <- round(sol, 2)
```


Der Mittelwert liegt bei `r sol`.




Die Antwort lautet `r sol`.

In R kann man den Mittelwert z.B. so berechnen:

```{r echo = TRUE}
mean(zahlenreihe, na.rm = TRUE)
```


Das Argument `na.rm = TRUE` sorgt dafür,
dass R *auch bei Vorhandensein fehlender Werte* ein Ergebnis ausgibt.
Ohne dieses Argument würde R ein sprödes `NA` zurückgeben,
falls fehlende Werte vorliegen.
Dieses Verhalten von R ist recht defensiv,
getreu dem Motto: Wenn es ein Problem gibt,
sollte man so früh wie möglich darüber deutlich informiert werden
(und nicht erst, wenn die Marsrakete gestartet ist...).






---

Categories: 

- eda
- data-wrangling
- dyn
- num

