---
extype: string
exsolution: NA
exname: Lose
expoints: 1
categories:
- probability
- binomial
- distributions
- computer
date: '2022-10-28'
slug: Lose-Nieten-Binomial-Grid
title: Lose-Nieten-Binomial-Grid

---



```{r libs, include = FALSE}
library(tidyverse)
library(gt)
```


```{r global-knitr-options, include=FALSE}
knitr::opts_chunk$set(fig.pos = 'H',
                      fig.asp = 0.618,
                      fig.width = 4,
                      fig.cap = "", 
                      fig.path = "",
                      message = FALSE,
                      warning = FALSE,
                      fig.show = "hold",
                     # out.width = "100%",
                      cache = TRUE)
```








# Exercise

In einer Lostrommel befinden sich "sehr viele" Lose, davon ein Anteil $p$ Treffer (und $1-p$ Nieten), mit zunächst $p=0.01$.

Sie kaufen $n=10$ Lose.

a) Wie groß ist die Wahrscheinlichkeit für genau $k=0,1,...,10$ Treffer?
b) Sagen wir, Sie haben 3 Treffer in den 10 Losen. Yeah! Jetzt sei $p$ unbekannt und Sie sind indifferent zu den einzelnen Werten von $p$. Visualisieren Sie die Posteriori-Wahrscheinlichkeitsverteilung mit ca. 100 Gridwerten. Was beobachten Sie?
c) Variieren Sie $n$, aber halten Sie die Trefferquote bei 1/3. Was beobachten Sie?


Nutzen Sie die Gittermethode. Treffen Sie Annahmen, wo nötig.


</br>
</br>
</br>
</br>
</br>
</br>
</br>
</br>
</br>
</br>

# Solution

a) Wie groß ist die Wahrscheinlichkeit für genau $k=0,1,...,10$ Treffer?

```{r}
d_a <- 
  tibble(
    k = 0:10,
    wskt = dbinom(k, size = 10, prob = .01))

d_a %>% 
  ggplot() +
  aes(x = k, y = wskt) +
  geom_point() +
  geom_line() +
  scale_x_continuous(breaks = 1:10)
  
```

```{r echo = FALSE}
d_a %>% 
  gt() %>% 
  fmt_scientific(columns = 2)
```


b) Sagen wir, Sie haben 3 Treffer in den 10 Losen. Yeah! Jetzt sei $p$ unbekannt und Sie sind indifferent zu den einzelnen Werten von $p$. Visualisieren Sie die Posteriori-Wahrscheinlichkeitsverteilung mit ca. 100 Gridwerten. Was beobachten Sie?


```{r}
d2 <-
  tibble(
    p_grid = seq(0, 1, by = 0.01),
    prior = 1,
    Likelihood = dbinom(x = 3, size = 10, prob = p_grid),
    unstand_post = prior * Likelihood,
    std_post = unstand_post / sum(unstand_post)
  )

d2 %>% 
  ggplot() +
  aes(x = p_grid, y = std_post) +
  geom_point() +
  geom_line()
```


Der Modus liegt bei ca 1/3. Der Bereich plausibler Werte für $p$ liegt ca. zwischen 0.1 und und 0.7, grob visuell geschätzt. Mehr dazu später. 




c) Variieren Sie $n$, aber halten Sie die Trefferquote bei 1/3. Was beobachten Sie?


```{r}
# n = 2
d3 <-
  tibble(
    p_grid = seq(0,1, by = 0.01),
    prior = 1,
    Likelihood = dbinom(x = 2, size = 6, prob = p_grid),
    unstand_post = prior * Likelihood,
    std_post = unstand_post / sum(unstand_post)
  )

d3 %>% 
  ggplot() +
  aes(x = p_grid, y = std_post) +
  geom_point() +
  geom_line() +
  labs(title = "n=20")


# n = 20
d4 <-
  tibble(
    p_grid = seq(0,1, by = 0.01),
    prior = 1,
    Likelihood = dbinom(x = 20, size = 60, prob = p_grid),
    unstand_post = prior * Likelihood,
    std_post = unstand_post / sum(unstand_post)
  )

d4 %>% 
  ggplot() +
  aes(x = p_grid, y = std_post) +
  geom_point() +
  geom_line() +
  labs(title = "n = 20")

# n = 200
d5 <-
  tibble(
    p_grid = seq(0,1, by = 0.01),
    prior = 1,
    Likelihood = dbinom(x = 200, size = 600, prob = p_grid),
    unstand_post = prior * Likelihood,
    std_post = unstand_post / sum(unstand_post)
  )

d5 %>% 
  ggplot() +
  aes(x = p_grid, y = std_post) +
  geom_point() +
  geom_line() +
  labs(title = "n = 20")
```


Der Modus und andere Maße der zentralen Tendenz bleiben gleich; die Streuung wird geringer.




---

Categories: 

- probability
- binomial

