---
exname: tidymodels-tree2
expoints: 1
extype: string
exsolution: NA
categories:
- statlearning
- trees
- tidymodels
- speed
- string
date: '2023-05-17'
slug: tidymodels-tree2
title: tidymodels-tree2

---







# Aufgabe


Berechnen Sie folgendes einfache Modell:

1. Entscheidungsbaum


Modellformel: `am ~ .` (Datensatz `mtcars`)

Hier geht es darum, die Geschwindigkeit (und den Ressourcenverbrauch) beim Fitten zu verringern.
Benutzen Sie dazu folgende Methoden

- Verwenden mehrerer Prozesskerne

Hinweise:

- Tunen Sie alle Parameter (die der Engine anbietet). 
- Verwenden Sie Defaults, wo nicht anders angegeben.
- Führen Sie eine $v=2$-fache Kreuzvalidierung durch (weil die Stichprobe so klein ist).
- Beachten Sie die [üblichen Hinweise](https://datenwerk.netlify.app/hinweise).





</br>
</br>
</br>
</br>
</br>
</br>
</br>
</br>
</br>
</br>

# Lösung

## Setup

```{r}
library(tidymodels)
data(mtcars)
library(tictoc)  # Zeitmessung
library(doParallel)  # Nutzen mehrerer Kerne
```



Für Klassifikation verlangt Tidymodels eine nominale AV, keine numerische:

```{r}
mtcars <-
  mtcars %>% 
  mutate(am = factor(am))
```



## Daten teilen

```{r}
set.seed(42)
d_split <- initial_split(mtcars)
d_train <- training(d_split)
d_test <- testing(d_split)
```


## Modell(e)


```{r}
mod_tree <-
  decision_tree(mode = "classification",
                cost_complexity = tune(),
                tree_depth = tune(),
                min_n = tune())

```




## Rezept(e)

```{r}
rec_plain <- 
  recipe(am ~ ., data = d_train)
```



## Resampling

```{r}
set.seed(42)
rsmpl <- vfold_cv(d_train, v = 2)
```


## Workflows

```{r}
wf_tree <-
  workflow() %>%  
  add_recipe(rec_plain) %>% 
  add_model(mod_tree)
```





## Tuning/Fitting

Tuninggrid:

```{r}
tune_grid <- grid_regular(extract_parameter_set_dials(mod_tree), levels = 5)
tune_grid
```



## Ohne Parallelisierung

```{r}
tic()
fit_tree <-
  tune_grid(object = wf_tree,
            grid = tune_grid,
            metrics = metric_set(roc_auc),
            resamples = rsmpl)
toc()
```

ca. 45 sec. auf meinem Rechner (4-Kerne-MacBook Pro 2020).


## Mit Parallelisierung

Wie viele CPUs hat mein Computer?

```{r}
parallel::detectCores(logical = FALSE)
```


Parallele Verarbeitung starten:

```{r}
cl <- makePSOCKcluster(4)  # Create 4 clusters
registerDoParallel(cl)
```


```{r}

tic()
fit_tree2 <-
  tune_grid(object = wf_tree,
            grid = tune_grid,
            metrics = metric_set(roc_auc),
            resamples = rsmpl)
toc()
```


ca. 17 Sekunden - deutlich schneller!






---

Categories: 

- statlearning
- trees
- tidymodels
- speed
- string

