---
exname: bayes2
extype: num
exsolution: r exams::fmt(sol)
exshuffle: no
extol: 0.02
expoints: 1
categories:
- R
- bayes
- probability
- num
date: '2023-11-08'
slug: bayes2
title: bayes2

---



```{r global-knitr-options, include=FALSE, message=FALSE}
knitr::opts_chunk$set(fig.pos = 'H',
                      fig.asp = 0.618,
                      fig.width = 4,
                      fig.cap = "", 
                      fig.path = "",
                      echo = TRUE,  # ECHO IS TRUE!!!
                      message = FALSE,
                      warning = FALSE,
                      fig.show = "hold")
```







# Aufgabe



Wir haben eine Münze $n=10$ Mal geworfen. Unsere Daten ($D$) sind: 8 Mal lag "Kopf" oben. 
Gegeben dieser Datenlage, wie hoch ist die Wahrscheinlichkeit für das Ereignis $F$ (Falschspieler-Münze), dass die Münze also gezinkt ist auf $p=.8$? 
Apriori sind wir indifferent, ob die Münze gezinkt ist oder nicht ($\neg F$, also $p=.5$). 
Der Einfachheit halber gehen wir davon aus, dass es nur zwei Zustände für die Münze geben kann, gezinkt ($F$) oder nicht gezinkt ($\neg F$).

*Aufgabe*: Berechnen Sie die Wahrscheinlichkeit, dass die Münze gezinkt ist ($F$), gegeben der Datenlage $D$!

Hinweise:

- Orientieren Sie sich im Übrigen an den [allgemeinen Hinweisen des Datenwerks](https://datenwerk.netlify.app/hinweise).




</br>
</br>
</br>
</br>
</br>
</br>
</br>
</br>
</br>
</br>

# Lösung

Gesucht ist die Wahrscheinlichkeit, dass die Münze gezinkt ist, gegeben der beobachteten Daten: $Pr(F|D)$.

```{r}
p1 = .8
p2 = .5
n = 10
k = 8
```


Es gilt:

$Pr(F|D) = \frac{L \times Priori}{Evidenz} = \frac{Pr(D|F) Pr(F)}{Pr(D)} =  \frac{Pr(D|F) Pr(F)}{Pr(D|F)Pr(F)  + {Pr(D|\neg F)Pr(\neg F)}}$

Die Likelihood, L, berechnet sich so:

```{r}
L <- dbinom(x = k, size = n, prob = p1)
L
```

Der Zähler des Bruchs (unstand. Post) berechnet sich so:

```{r}
Post_unstand <- L * 1/2
Post_unstand
```




Likelihood für die Daten, wenn die Münze nicht gezinkt ist:

```{r}
L2 <- dbinom(x = k, size = n, prob = p2)
L2
```

Die unstand. Post-Wahrscheinlichkeit für die Hypothese, dass die Münze nicht gezinkt ist, gegeben der Daten:

```{r}
Post_unstand2 <- L2 * 1/2
Post_unstand2
```

Die Evidenz, E, berechnet sich als Summe aller unstand. Post-Wahrscheinlichkeiten (also über alle möglichen Hypothesen, d.h. $F$ und $\neg F$, also $L$ plus $L_2$):


```{r}
E <- Post_unstand + Post_unstand2
E
```



Die standardisierte Post-Wahrscheinlichkeit ist also die unstand. Post-Wahrscheinlichkeit geteilt durch die Evidenz:

```{r}
Post_std <- Post_unstand / E
Post_std
```



```{r}
#| echo: false

sol <- Post_std |> round(2)
```


*Antwort*: Die Lösung beträgt ``r sol``.




---

Categories: 

- R
- bayes
- probability
- num

