---
exname: ppv1a-mtcars
extype: schoice
exsolution: 1
extol: 2
exshuffle: no
expoints: 1
categories:
- bayes
- regression
- exam-22
date: '2023-01-11'
slug: PPV1a-mtcars
title: PPV1a-mtcars

---


<!-- Achtung, es kann passieren, dass mehrere Antwortoptionen den Wert "0" anzeigen, -->
<!-- was von Studis als "Fehler" gesehen werden kann. Muss noch korrigiert werden. -->



```{r libs, include = FALSE}
library(tidyverse)
library(rstanarm)
library(exams)
library(assertthat)
```


```{r global-knitr-options, include=FALSE}
knitr::opts_chunk$set(fig.pos = 'H',
                      fig.asp = 0.618,
                      fig.width = 4,
                      fig.cap = "", 
                      fig.path = "",
                      cache = FALSE,
                      echo = TRUE,
                      message = FALSE,
                      fig.show = "hold")

options(mc.cores = parallel::detectCores())

#chains <- 1  # set to one for debugging, set to 4 for production
```






# Aufgabe



<!-- Hart verdrahtet für mtcars! -->

Im Folgenden ist der Datensatz `mtcars` zu analysieren.

Eine Möglichkeit, den Datensatz zu beziehen, ist [diese Sammlung an Datensätzen](https://vincentarelbundock.github.io/Rdatasets/articles/data.html). Suchen Sie dort nach dem Namen des Datensatzes.
Importieren Sie dann die Daten in R.

Hilfe zum Datensatz ist [auf dieser Webseite](https://vincentarelbundock.github.io/Rdatasets/articles/data.html) abrufbar.




Berechnen Sie das folgende lineare Modell:



AV: `mpg`.

UVs: `hp, am`.




*Aufgabe*: Was ist der Wert des Punktschätzers für eine Beobachtung, bei der alle Prädiktoren den Wert 0 aufweisen?


[*Hinweise*](https://sebastiansauer.github.io/Lehre/Hinweise/Hinweise-Pruefung-Open-Book.html)





Wählen Sie die am besten passende Antwortoption!


Answerlist
---------

* -27
* -17
* -7
* 17
* 27




</br>
</br>
</br>
</br>
</br>
</br>
</br>
</br>
</br>
</br>

# Lösung



Zunächst kommt die übliche Vorbereitung:

```{r}
library(rstanarm)
library(tidyverse)
library(easystats)
data(mtcars)
```



Dann berechnet man das Modell, etwa so:

```{r}
m1 <- stan_glm(mpg ~ hp + am, 
               seed = 42,
               refresh = 0,
               data = mtcars
)
```



Wir sagen vorher:


```{r}
pred1 <- predict(m1, newdata = tibble(hp = 0, am = 0))
pred1
```





Dann lesen Sie den vorhergesagten Wert von `predict()` ab, runden, und reichen ihn ein.


```{r echo=FALSE}
sol <- pred1
```


*Lösung*: `r sol`



Answerlist
---------

* Falsch
* Falsch
* Falsch
* Falsch
* Wahr





---

Categories: 

- bayes
- regression
- exam-22

