---
exname: tidymodels-remove-na2
expoints: 1
extype: string
exsolution: NA
categories:
- tidymodels
- statlearning
- template
- string
date: '2023-11-15'
slug: tidymodels-remove-na2
title: tidymodels-remove-na2
execute:
  cache: true
  eval: false
---




# Aufgabe

<!-- Schreiben Sie eine Vorlage für eine prädiktive Analyse mit Tidymodels! -->

Das folgende Rezept ist gedacht, fehlende Werte aus dem  Datensatz `penguins` zu entfernen.
Allerdings erfüllt es diese Aufgabe nicht.

Finden Sie den Fehler und korrigieren Sie das Rezept.

Hinweise:

- Verwenden Sie `tidymodels`.
- Verwenden Sie Standardwerte, wo nicht anders angegeben.
- Fixieren Sie Zufallszahlen auf den Startwert 42.






</br>
</br>
</br>
</br>
</br>
</br>
</br>
</br>
</br>
</br>

# Lösung

```{r}
# Setup:
library(tidymodels)
library(tidyverse)
library(easystats)


# Data:
d_path <- "https://vincentarelbundock.github.io/Rdatasets/csv/palmerpenguins/penguins.csv"
d <- read_csv(d_path)


# recipe:
rec1 <- recipe(body_mass_g ~  ., data = d) |> 
  step_naomit() 

```

Als Check: Das gepreppte/bebackene Rezept:

```{r}
rec1_prepped <- prep(rec1)
d_train_baked <- bake(rec1_prepped, new_data = NULL)
```


```{r}
d_train_baked |> 
  head()
```

```{r}
describe_distribution(d_train_baked)
```





---

Categories: 

- tidymodels
- statlearning
- template
- string

