---
exname: rope3
extype: schoice
exsolution: 64
exshuffle: no
categories:
- rope
- bayes
date: '2022-12-14'
slug: rope3
title: rope3

---




```{r libs, include = FALSE}
library(tidyverse)

```


```{r global-knitr-options, include=FALSE}
knitr::opts_chunk$set(fig.pos = 'H',
                      fig.asp = 0.618,
                      fig.width = 4,
                      fig.cap = "", 
                      fig.path = "",
                      cache = TRUE,
                      echo = TRUE,
                      message = FALSE,
                      fig.show = "hold")
```






# Exercise

Einer der (bisher) größten Studien der Untersuchung psychologischer Konsequenzen (oder Korrelate) der Covid-Zeit ist die Studie [COVIDiStress](https://www.nature.com/articles/s41597-020-00784-9).

Im Folgenden sollen Sie folgende Forschungsfrage untersuchen:

*Ist der Zusammenhang von Stress (`PSS10_avg`, AV) und Neurotizismus (`neu`, UV) vernachlässigbar klein?*

Den Datensatz können Sie so herunterladen (Achtung, groß):




```{r}
osf_d_path <- "https://osf.io/cjxua/?action=download"

d <- read_csv(osf_d_path)
```



Hinweise:

- Sie benötigen einen Computer, um diese Aufgabe zu lösen.
- Verwenden Sie die statistischen Methoden, die im Unterricht behandelt wurden.
- Verwenden Sie Ansätze aus der Bayes-Statistik zur Lösung dieser Aufgabe.
- Bei der Variable für Geschlecht können Sie sich auf Fälle begrenzen, die Männer und Frauen umfassen.
- Wandeln Sie die die Variable für Geschlecht in eine binäre Variable - also Werte mit 0 und 1 - um.
- Alle Daten (und weitere Informationen) zum Projekt sind [hier](https://osf.io/z39us/) abgelegt.
- Eine Beschreibung der Variablen der Studie finden Sie [hier](https://moodle.hs-ansbach.de/mod/url/view.php?id=79230).
- Das Codebook findet sich [hier](https://osf.io/v68t9/).
- Der Datensatz ist recht groß (ca. 150 MB).
- Fixieren Sie die Zufallszahlen auf den Startwert 42.
- Berechnen Sie 89%-PIs, wenn Sie Ungewissheit quantifizieren.




*Antwortoptionen*

Answerlist
----------
* Ja
* Nein
* Die Daten sind nicht konkludent; es ist keine Entscheidung möglich.
* Auf Basis der bereitgestellten Informationen ist keine Entscheidung möglich.




</br>
</br>
</br>
</br>
</br>
</br>
</br>
</br>
</br>
</br>

# Solution

Pakete laden:

```{r}
library(tidyverse)
library(rstanarm)
library(easystats)
```




Relevante Spalten auswählen:

```{r}
d2 <-
  d %>% 
  select(PSS10_avg, neu)
```

Datensatz aufbereiten:

```{r}
d3 <-
  d2 %>% 
  drop_na()
```

Modell berechnen:

```{r}
m1 <-
  stan_glm(PSS10_avg ~ neu, 
           refresh = 0,
           seed = 42,
           data = d3)
```


Modellkoeffizienten auslesen:

```{r}
coef(m1)
```

Posteriori-Verteilung auslesen:

```{r}
parameters(m1, ci = .89)
```

Warum 89%? Kein besonderer Grund. Aber ich mag Primzahlen :-)

Posteriori-Verteilung plotten:

```{r}
plot(parameters(m1, ci = .89), show_intercept = TRUE)
```


Rope berechnen:

```{r}
rope_m1 <- rope(m1)
```

Rope visualisieren:

```{r}
plot(rope_m1)
```

Wie man sieht, kreuzt das "blaue Band" nicht den "roten Berg".
Damit ist die Nullhypothese (ROPE) zu verwerfen.



Answerlist
----------


* Falsch
* Wahr. ROPE ist zu verwerfen, damit sind Werte um die Null herum nicht wahrscheinlich.
* Falsch
* Falsch





---

Categories: 

- rope
- bayes

