---
# gleich diese Datei in einem Ordner mit Namen der Aufgabe abspeichern!
date: 2024-10-15
draft: FALSE   # ACHTUNG DRAFT STEHT AUF TRUE!
title: import-mtcars  # HIER TITEL DES POSTS EINGEBEN.
execute: 
  eval: true 
  
highlight-style: arrow 
cache: true
toc: true
number-sections: true
extype: string
exsolution: ""
exshuffle: no
categories:
- mtcars  # ENTER CATEGORIES HERE
- R
- data

bibliography: "../../library-ses.bib"


---





# Aufgabe 

Finden Sie den Datensatz “mtcars” online! “mtcars.csv” .
Tipp: Die Webseite “vincentarelbundock” ist ein guter Ort zum Suchen. Laden Sie dann den Datensatz heruter.

Importieren Sie dann den Datensatz *von Ihrer Festplatte* in R.

Sagen Sie mir den Namen der *letzten* Spalte und dort den 
*ersten* Wert!






</br>
</br>
</br>

</br>
</br>
</br>

</br>
</br>
</br>

</br>
</br>
</br>











# Lösung 

```{r}
library(tidyverse)
```


Hier gibt's die Daten:


```{r}
mtcars_path <- "https://vincentarelbundock.github.io/Rdatasets/csv/datasets/mtcars.csv"
```

In welchem Verzeichnis bin ich eigentlich?

```{r}
getwd()  # gwr working directory
```


In einem RStudio-Projekt geht auch:

```{r}
here::here()
```

Das gibt die Root-Ebene des Projekts zurück.

Herunterladen:


```{r}
download.file(mtcars_path, destfile = "mtcars.csv")
```


Importieren:


```{r}
mtcars <- read.csv("mtcars.csv")
```


Namen der letzten Spalte:


```{r}
names(mtcars)
```

Erster Wert der letzten Spalte:

```{r}
mtcars |> 
  select(carb) |> 
  slice(1)
```


