---
extype: num
exsolution: 3.38
exname: mtcars-post_paper
extol: 0.5
categories:
- bayes
- post
- estimation
- exam-22
- qm2
- mtcars
- paper
date: '2024-11-11'
slug: mtcars-post_paper
title: mtcars-post_paper

---





```{r global-knitr-options, include=FALSE, message=FALSE}
knitr::opts_chunk$set(fig.pos = 'H',
                      fig.asp = 0.618,
                      fig.width = 4,
                      fig.cap = "", 
                      fig.path = "",
                      echo = TRUE,
                      message = FALSE,
                      fig.show = "hold")

library(tidyverse)
options(mc.cores = parallel::detectCores())
```





# Aufgabe



Im Datensatz `mtcars`: 
Berichten Sie die Breite eines Schätzintervalls (89%, HDI) zum mittleren Spritverbrauch!
Nutzen Sie Methoden der Bayes-Statistik.




[Hinweise](https://start-bayes.netlify.app/pruefung#bearbeitungshinweise)

Dazu sei folgendes Modell gegeben.


Setup:

```{r message = FALSE}
data(mtcars)
library(tidyverse)
library(rstanarm)  # für stan_glm
library(easystats)
library(ggpubr)
```





Modell berechnen:

```{r m1-stan}
m1 <- stan_glm(mpg ~ 1, 
               data = mtcars,
               seed = 42,  # optional
               refresh = 0)  # unterdrückt Ausgabe
```


Dann gibt es verschiedene Einstellungen für die Funktion `parameters()`:

```{r}
parameters(m1, ci = .89, ci_method = "hdi")
```
Im Standard wird ein 95%-ETI berichtet:


```{r}
parameters(m1)
```





</br>
</br>
</br>
</br>
</br>
</br>
</br>
</br>
</br>
</br>

# Lösung






Im Standard wird ein 95%-Perzentilintervall berechnet, s. die Dokumentation zur Funktion [hier](https://easystats.github.io/parameters/reference/model_parameters.default.html).

Daher müssen wir explizit das 89%-HDI anfordern.

Die Lösung ist also aus der Tabelle oben ablesbar als Differenz der Größen des Schätzbereichs (Konfidenzintervalls, CI).





```{r}
#| echo: false
m1_params <- parameters(m1, ci = .89, ci_method = "hdi")

breite <- m1_params$CI_high[m1_params$Parameter=="(Intercept)"] - m1_params$CI_low[m1_params$Parameter=="(Intercept)"] 
breite
```

Eine Visualisierung der Stichproben-Post-Verteilung ist hilfreich:


```{r}
parameters(m1) |> plot(show_intercept = TRUE)
```



```{r}
hdi(m1) |> plot(show_intercept = TRUE)
```



---

Categories: 

- bayes
- post
- estimation
- exam-22

