---
extype: num
exsolution: 3.38
exname: mtcars-post
extol: 0.5
categories:
- bayes
- post
- estimation
- exam-22
- qm2
- mtcars
- paper
date: '2024-11-11'
slug: mtcars-post
title: mtcars-post

---





```{r global-knitr-options, include=FALSE, message=FALSE}
knitr::opts_chunk$set(fig.pos = 'H',
                      fig.asp = 0.618,
                      fig.width = 4,
                      fig.cap = "", 
                      fig.path = "",
                      echo = TRUE,
                      message = FALSE,
                      fig.show = "hold")

library(tidyverse)
options(mc.cores = parallel::detectCores())
```





# Aufgabe



Im Datensatz `mtcars`: 
Berichten Sie die Breite eines Schätzintervalls (89%, HDI) zum mittleren Spritverbrauch!
Nutzen Sie Methoden der Bayes-Statistik.




[Hinweise](https://start-bayes.netlify.app/pruefung#bearbeitungshinweise)

Dazu sei folgendes Modell gegeben.


Setup:

```{r message = FALSE}
data(mtcars)
library(tidyverse)
library(rstanarm)
library(easystats)
library(ggpubr)
```





Modell berechnen:

```{r m1-stan}
m1 <- stan_glm(mpg ~ 1, 
               data = mtcars,
               seed = 42,
               refresh = 0)
```


Dann gibt es verschiedene Einstellungen für die Funktion `parameters()`:

```{r}
parameters(m1, ci = .89, ci_method = "hdi")
```



```{r}
parameters(m1)
```



</br>
</br>
</br>
</br>
</br>
</br>
</br>
</br>
</br>
</br>

# Lösung






Im Standard wird ein 95%-Perzentilintervall berechnet, s. die Dokumentation zur Funktion [hier](https://easystats.github.io/parameters/reference/model_parameters.default.html).

Daher müssen wir explizit das 90%-HDI anfordern.

Die Lösung lautet also wie folgt.




```{r}
breite <- parameters(m1)$CI_high[parameters(m1)$Parameter=="(Intercept)"] - parameters(m1)$CI_low[parameters(m1)$Parameter=="(Intercept)"] 
breite
```








---

Categories: 

- bayes
- post
- estimation
- exam-22

