---
exname: step-dummy
extype: schoice
exsolution: 8
exshuffle: no
categories:
- tidymodels
- statlearning
- schoice
date: '2023-06-14'
slug: step-dummy
title: step-dummy
execute: 
  error: true
  eval: false
---







# Aufgabe

Viele Lernalgorithmen können nicht mit nominalen Variablen umgehen;
daher muss man sie dummifizieren, um sie einer Verarbeitung zugänglich zu machen.
In Tidymodels gibt es dafür `step_dummy()`.

Aber bezieht `step_dummy()` nur Variablen vom Typ `factor` ein oder auch Variablen vom Typ `character`? Oder vielleicht weder noch? 


Hinweise:

- Orientieren Sie sich im Übrigen an den [allgemeinen Hinweisen des Datenwerks](https://datenwerk.netlify.app/hinweise).


Answerlist
----------
* Nur Variablen vom Typ `factor`
* Nur Variablen vom Typ `character`
* Sowohl Variablen vom Typ `factor` als auch vom Typ `character`
* Weder Variablen vom Typ `factor` noch vom Typ `character`




</br>
</br>
</br>
</br>
</br>
</br>
</br>
</br>
</br>
</br>

# Lösung


## Setup

```{r message=FALSE}
library(tidymodels)
```




Daten:

```{r}
d <-
  data.frame(
    y = c(1,2,3,4,5),
    x = c("A", "B", "B", "C", "A")
  )

str(d)
```

## Rezept 1

Rezept 1, mit Variable vom Typ `character`:



```{r}
rec <-
  recipe(y ~ x, data = d) %>% 
  step_dummy(x)

d_baked <- rec %>% 
  prep() %>% 
  bake(new_data = NULL)

str(d_baked)
```


## Rezept 2


Rezept 2, mit Variable vom Typ `factor`:



Daten:

```{r}
d2 <-
  data.frame(
    y = c(1,2,3,4,5),
    x = factor(c("A", "B", "B", "C", "A"))
  )

str(d2)
```








```{r}
rec2 <-
  recipe(y ~ x, data = d2) %>% 
  step_dummy(x)

d_baked2 <- rec2 %>% 
  prep() %>% 
  bake(new_data = NULL)

str(d_baked2)
```



Answerlist
----------


* Falsch
* Falsch
* Wahr. `step_dummy` transformiert beide Arten von Variablen
* Falsch





---

Categories: 

- tidymodels
- statlearning
- schoice

