---
exname: tidymodels-error1
expoints: 1
extype: string
exsolution: NA
categories:
- tidymodels
- statlearning
- error
- NA
- string
date: '2023-11-15'
slug: tidymodels-error1
title: tidymodels-error1

---




# Aufgabe


```{r}
library(tidymodels)
library(tictoc)

# Data:
d_path <- "https://vincentarelbundock.github.io/Rdatasets/csv/palmerpenguins/penguins.csv"
d <- read.csv(d_path)
```


Die folgende Pipeline hat einen Fehler. Welcher ist das?


```{r error=TRUE}
set.seed(42)
d_split <- initial_split(d)
d_train <- training(d_split)
d_test <- testing(d_split)


# model:
mod1 <-
  rand_forest(mode = "regression")


# cv:
set.seed(42)
rsmpl <- vfold_cv(d_train)


# recipe:
rec1 <- recipe(body_mass_g ~  ., data = d_train) |> 
  #step_unknown(all_nominal_predictors(), new_level = "NA") |> 
  #step_novel(all_nominal_predictors()) |> 
  step_naomit(all_predictors()) |> 
  step_dummy(all_nominal_predictors()) |> 
  step_nzv(all_predictors()) |> 
  step_normalize(all_predictors()) 



# workflow:
wf1 <-
  workflow() %>% 
  add_model(mod1) %>% 
  add_recipe(rec1)


# fitting:
tic()
wf1_fit <-
  wf1 %>% 
  fit(data = d_train)
toc()

preds <- predict(wf1_fit, new_data = d_test) 
```

Als Check: Das gepreppte/bebackene Rezept:

```{r}
rec1_prepped <- prep(rec1)
d_train_baked <- bake(rec1_prepped, new_data = NULL)
```


```{r}
d_train_baked |> 
  head()
```

```{r}
d_train_baked |> 
  map_int(~ sum(is.na(.)))
```


</br>
</br>
</br>
</br>
</br>
</br>
</br>
</br>
</br>
</br>

# Lösung


Der Fehler liegt darin, dass das Rezept *keine Änderungen an der AV* ausführt.
In der AV gibt es aber fehlende Werte (`NA`) im Test-Set.

```{r}
colSums(is.na(d_test))
```

Einen fehlenden Wert, um genau zu sein. Dieser eine fehlende Wert versalzt uns die Suppe:

```{r}
d_test_nona <-
  d_test |> 
  na.omit()
```


Und schon geht's.

```{r}
preds <- predict(wf1_fit, new_data = d_test_nona) 
preds |> 
  head()
```


[Dieser SO-Post](https://stackoverflow.com/questions/72333419/error-on-running-predict-in-tidymodels-error-in-dplyrselect-cant-su) handelt von einem vergleichbarem Problem.






---

Categories: 

- tidymodels
- statlearning
- error
- NA
- string

