---
extype: string
exsolution: NA
exname: predictioncontest1
expoints: 1
tags:
- prediction
- tidymodels
categories:
- R
- ds1
- string
date: '2023-05-17'
slug: predictioncontest1
title: predictioncontest1

---


Question

# Aufgabe


Erstellen Sie eine Analyse, die einem typischen Vorhersageprojekt entspricht!

Nutzen Sie den Datensatz `penguins`!

Sagen Sie die Variable `body_mass_g` vorher.

Hinweise:

- Halten Sie die Analyse einfach.
- Teilen Sie Test- vs. Train-Set hälftig auf.
- Teilen Sie Analysis vs. Assessment-Set 3:1 auf.
- Den Datensatz `penguins` können Sie entweder aus dem Paket `palmerpenguins` beziehen oder z.B. von [hier](https://vincentarelbundock.github.io/Rdatasets/csv/palmerpenguins/penguins.csv) via `read_csv()` importieren.


</br>
</br>
</br>
</br>
</br>
</br>
</br>
</br>
</br>
</br>

# Lösung


Pakete laden:

```{r}
library(tidymodels)
library(tidyverse)
library(easystats)
data("penguins", package = "palmerpenguins")
```



Man erinnere sich, dass ein R-Paket erst (einmalig) installiert sein muss,
bevor Sie darauf zugreifen können, etwa um Daten - wie den Datensatz `penguins` - 
daraus zu beziehen.



Zeilen mischen und Train- vs. Testset aufteilen:

```{r}
penguins2 <-
  penguins %>% 
  sample_n(size = nrow(.))

d_train <- penguins2 %>% slice(1:(344/2))
d_test <- penguins2 %>% slice(173:nrow(penguins))
```



Das Trainset weiter aufteilen:

```{r}
d_split <- initial_split(d_train)

d_analysis <- training(d_split)
d_assessment <- testing(d_split)

```


Rezept definieren:

```{r}
rec1 <-
  recipe(body_mass_g ~ ., data = d_analysis) %>% 
  step_impute_knn(all_predictors()) %>% 
  step_normalize(all_numeric(), -all_outcomes())
```


Rezept prüfen:


```{r}
d_analysis_baked <- 
rec1 %>% 
  prep() %>% 
  bake(new_data = NULL)

describe_distribution(d_analysis_baked)
```



Workflow und CV definieren:

```{r}
m1 <- 
  linear_reg()

wf1 <-
  workflow() %>% 
  add_recipe(rec1) %>% 
  add_model(m1)

cv_scheme <- vfold_cv(d_analysis, v = 2)
```



Fitten (hier kein Tuning):

```{r}
fit1 <-
  wf1 %>% 
  tune_grid(resamples = cv_scheme)

```


Finalisieren:

```{r}
show_best(fit1)

wf1_final <-
  wf1 %>% 
  finalize_workflow(show_best(fit1))


wf1_final
```


Modellgüte:

```{r}
fit1_final <-
  wf1_final %>% 
  last_fit(d_split)


collect_metrics(fit1_final)



fit1_train <-
  wf1_final %>% 
  fit(d_train)


fit1_test <-
  fit1_train %>% 
  predict(d_test)

head(fit1_test)
```




Vgl <https://workflows.tidymodels.org/reference/predict-workflow.html>


Submitten:

```{r}
subm_df <-
  d_test %>% 
  mutate(id = 173:344) %>% 
  bind_cols(fit1_test) %>% 
  select(id, .pred) %>% 
  rename(pred = .pred)
```



Und als CSV-Datei speichern:

```{r eval = FALSE}
#write_csv(subm_df, file = "submission_blabla.csv")
```









---

Categories: 

- R
- ds1
- sose22
- string

