---
extype: string
exsolution: NA
exname: rethink2m3
expoints: 1
categories:
- probability
- bayes
- rethink-chap2
- string
date: '2023-11-08'
slug: Rethink2m3
title: Rethink2m3

---



```{r libs, include = FALSE}
library(tidyverse)
```


```{r global-knitr-options, include=FALSE}
knitr::opts_chunk$set(fig.pos = 'H',
                      fig.asp = 0.618,
                      fig.width = 4,
                      fig.cap = "", 
                      fig.path = "",
                      message = FALSE,
                      warning = FALSE,
                      out.width = "100%",
                      cache = TRUE)
```








# Aufgabe

This question is taken from McElreath, R. (2020). *Statistical rethinking: A Bayesian course with examples in R and Stan* (2. Ed.). Taylor and Francis, CRC Press.


2M3. Suppose there are two globes, one for Earth and one for Mars. The Earth globe is 70% covered in water. The Mars globe is 100% land. Further suppose that one of these globes—you don’t know which—was tossed in the air and produced a “land” observatiion. Assume that each globe was equally likely to be tossed. Show that the posterior probability that the globe was the Earth, conditional on seeing “land” (Pr(Earth|land)), is 0.23.




</br>
</br>
</br>
</br>
</br>
</br>
</br>
</br>
</br>
</br>

# Lösung


Man kann die Aufgabe entweder mit einer Bayes-Box lösen oder durch die Formel des Bayes' Theorem.


# Bayes-Box

| Hyp | Prior | L  | Po-unstand | Po-stand |
|-----|-------|----|------------|-------|
| E   | 1     | 3/10 | .3         | 3/13 (.77) |
| M   | 1     | 10/10    | 1          | 10/13 (.23) |


# Bayes-Theorem

Zur Erinnerung:

$$\begin{aligned}
Pr(A) &= Pr(A \cap B) + Pr(A \cap B^C)  \qquad \text{| totale Wskt, bei disjunkten Ereignissen}\\
Pr(A \cap B) &= Pr(A|B) \cdot Pr(B)\\
Pr(A \cap B^C) &= Pr(A|B^C) \cdot Pr(B^C)
\end{aligned}$$



Wobei  $A^C$ das komplementäre Ereignis zu $A$ meint.

The solution is taken from [this source](https://sr2-solutions.wjakethompson.com/bayesian-inference.html).


Hier sind die gegebenen Infos:

```{r}
# probability of land, given Earth:
p_le <- 0.3

# probability of land, given Mars:
p_lm <- 1.0

# probability of Earth:
p_e <- 0.5

# prob. of Mars:
p_m <- 0.5

```


Hier sind die gemeinsamen Wahrscheinlichkeiten:

1. Wahrscheinlichkeit, dass es die Erde ist und Land geworfen wurde: $Pr(Earth \cap Land)$

```{r}
# probability of land and Earth:
p_l_and_e <- p_e * p_le
p_l_and_e
```


2. Wahrscheinlichkeit, dass es Mars ist und Land geworfen wurde: $Pr(Mars \cap Land)$

```{r}
# proability of land and Mars:
p_l_and_m <- p_m * p_lm
p_l_and_m
```


Die totale Wahrscheinlichkeit für Land beträgt also:

```{r}
# probability of land:
p_l <- p_l_and_e  + p_l_and_m
p_l
```



Im Zähler von Bayes-Theorem steht dann: `p_l_and_e` und im Nenner `p_l`.



Dann kann man die Posteriori-Wahrscheinlichkeit für Land berechnen:

```{r}
# probability of Earth, given land (using Bayes' Theorem):
p_el <- p_l_and_e / p_l
p_el
```

Die Wahrscheinlichkeit, dass die Erde geworfen wurde, beträgt also 3/13 oder 0.23.


Einfacher als die Rechnung ist vielleicht ein Baumdiagramm:


```{r, echo = FALSE}
DiagrammeR::mermaid("graph LR
  A[Start] -->|1/2|B[Erde]
  A -->|1/2|C[Mars]
  B -->|7/10|D[Wasser geg. Erde]
  B -->|3/10|E[Land geg. Erde]
  D --- H[Fazit: 7/20]
  E --- I[Fazit: 3/20]
  C -->|1|F[Land geg. Mars]
  C -->|0|G[Wasser geg. Mars]
  F --- J[Fazit: 1/2]
  G --- K[Fazit: 0]")
```


Insgesamt kann man also 3/20 + 10/20 = 13/20 als Wahrscheinlichkeit für Land berechnen. Davon entfallen 3/20 auf die Erde. Das ergibt 3/13.


---

Categories: 

- probability
- bayes
- rethink-chap2
- string

