---
exname: penguins-stan-05
extype: num
exsolution: r exams::fmt(sol, 2)
extol: 5
expoints: 1
categories:
- bayes
- regression
- exam-22
date: '2023-01-11'
slug: penguins-stan-05
title: penguins-stan-05

---





# Aufgabe


Wir untersuchen Einflussfaktoren bzw. Prädiktoren auf das Körpergewicht von Pinguinen.
In dieser Aufgabe untersuchen wir den Zusammenhang von *Schnabellänge* (als UV) und *Körpergewicht* (als AV).


Aufgabe: **Wie breit ist das 95%-ETI, wenn Sie nur die Spezies *Adelie* untersuchen?**



Hinweise:

- Sie können den Datensatz z.B. [hier](https://vincentarelbundock.github.io/Rdatasets/csv/palmerpenguins/penguins.csv) beziehen oder über das R-Paket `palmerpenguins`.
- [Weitere Hinweise](https://sebastiansauer.github.io/Lehre/Hinweise/Hinweise-Pruefung-Open-Book.html)



</br>
</br>
</br>
</br>
</br>
</br>
</br>
</br>
</br>
</br>

# Lösung

Zentrieren ist eigentlich immer nützlich,
aber hier streng genommen nicht unbedingt nötig.
Der Hauptgrund dafür ist, dass Stan für uns den Prior für den Intercept festlegt,
und zwar auf Basis der Daten,
wir uns also nicht um die komische Frage zu kümmern brauchen,
welchen Prior wir für den unzentrierten Achsenabschnitt vergeben wollten:
Wie schwer sind Pinguins der Schnabellänge Null?
Mit zentrierten Prädiktoren ist die Frage nach dem Prior viel einfacher zu beantworten:
Wie schwer ist ein Pinguin mit mittelgroßem Schnabel?

Setup:

```{r message=FALSE}
library(tidyverse)
library(easystats)
library(rstanarm)

data("penguins", package = "palmerpenguins")
```


Es wird in dieser Aufgabe vorausgesetzt,
dass Sie den Datensatz selbständig importieren können.
Tipp: Kurzes Googeln hilft ggf., den Datensatz zu finden.



Alternativ könnten Sie den Datensatz als CSV-Datei importieren:


```{r eval=TRUE}
d_path <- "https://vincentarelbundock.github.io/Rdatasets/csv/palmerpenguins/penguins.csv"
```


Ein Blick in die Daten zur Kontrolle,
ob das Importieren richtig funktioniert hat:

```{r penguins-adelie}
penguins <- data_read(d_path)
penguins_adelie <- 
  penguins %>% 
  filter(species == "Adelie")

glimpse(penguins)
```


Vertrauen ist gut, aber - was Golems betrifft - ist Kontrolle eindeutig besser ;-)





```{r mod}
m1 <- stan_glm(body_mass_g ~  bill_length_mm,  # Regressionsgleichung
               data = penguins_adelie, #  Daten
               seed = 42,  # Repro.
               refresh = 0)  # nicht so viel Output
```


```{r}
parameters(m1, ci = .95, ci_method = "eti")
```


```{r echo = FALSE}
sol_raw <- parameters(m1, ci = .95, ci_method = "eti", keep = "bill_length_mm") 

sol <- sol_raw$CI_high - sol_raw$CI_low
```


Die Lösung lautet also, wie in der Ausgabe zu den Parametern ersichtlich, `r round(sol, 2)`.




---

Categories: 

- bayes
- regression
- exam-22

