---
exname: geom-point1
extype: schoice
exsolution: 64
exshuffle: no
categories:
- probability
- simulation
- distribution
- bayes
date: '2022-11-05'
slug: Priori-Streuung
title: Priori-Streuung

---




```{r libs, include = FALSE}
library(tidyverse)

```


```{r global-knitr-options, include=FALSE}
knitr::opts_chunk$set(fig.pos = 'H',
                      fig.asp = 0.618,
                      fig.width = 4,
                      fig.cap = "", 
                      fig.path = "",
                      echo = FALSE,
                      message = FALSE,
                      fig.show = "hold")
```






# Exercise

Welche Verteilung ist (am besten) geeignet, um Streuung ($\sigma$) zu modellieren?

Answerlist
----------
* N(0,1)
* N(1,1)
* Exp(1)
* Exp(0)
* Exp(-1)




</br>
</br>
</br>
</br>
</br>
</br>
</br>
</br>
</br>
</br>

# Solution



Answerlist
----------


* Falsch
* Falsch
* Wahr
* Falsch
* Falsch

Da Streuung $\sigma$ per Definition positiv ist, 
kommt eine Verteilung, die negative Werte erlaubt, nicht in Frage. 
Die Normalverteilung scheidet also aus.

Die Rate der Exponentialverteilung regelt gleichzeitig Streuung und Mittelwert.
Allerdings hat $Exp(0)$ eine unendliche Streuung, was nicht wünschenswert ist.
Eine negative Rate ist für die Exponentialverteilung nicht definiert.



Normalverteilungen:

A)

</br>

$N(0,1)$:

```{r}
library(tidyverse)

ggplot(data = data.frame(x = c(-3, 3)), aes(x)) +
  stat_function(fun = dnorm, n = 101) +
  labs(y = "Dichte", x = "Merkmal, X",
       title = "N(0,1")
```


</br>

B)


$N(1,1)$:


```{r}
ggplot(data = data.frame(x = c(-2, 4)), aes(x)) +
  stat_function(fun = dnorm, n = 101, args = list(mean = 1, sd = 1)) +
  labs(y = "Dichte", x = "Merkmal, X",
       title = "N(1,1)")
```


Exponentialverteilungen:

C)

$Exp(1)$:


```{r}
ggplot(data = data.frame(x = c(-3, 10)), aes(x)) +
  stat_function(fun = dexp, n = 101) +
  labs(y = "Dichte", x = "Merkmal, X",
       title = "Exp(1)")
```


D)

$Exp(0)$:


```{r}
ggplot(data = data.frame(x = c(-3, 10)), aes(x)) +
  stat_function(fun = dexp, n = 101, args  = list(rate = 0)) +
  labs(y = "Dichte", x = "Merkmal, X",
       title = "Exp(0)")
```



E)

$Exp(-1)$:


```{r}
ggplot(data = data.frame(x = c(-3, 10)), aes(x)) +
  stat_function(fun = dexp, n = 101, args  = list(rate = -1)) +
  labs(y = "Dichte", x = "Merkmal, X",
       title = "Exp(-1)")
```





---

Categories: 

- probability
- simulation
- distributions
- bayes

