---
exname: bed-post-wskt1
extype: schoice
exsolution: 64
exshuffle: no
categories:
- regression
- bayes
- posterior
date: '2022-12-06'
slug: Bed-Post-Wskt1
title: Bed-Post-Wskt1

---




```{r libs, include = FALSE}
library(tidyverse)
```


```{r global-knitr-options, include=FALSE}
knitr::opts_chunk$set(fig.pos = 'H',
                      fig.asp = 0.618,
                      fig.width = 4,
                      fig.cap = "", 
                      fig.path = "",
                      echo = FALSE,
                      message = FALSE,
                      fig.show = "hold")
```






# Exercise

Beziehen Sie sich auf das Regressionsmodell, für das die Ausgabe mit `stan_glm()` hier dargestellt ist:

```
## stan_glm
##  family:       gaussian [identity]
##  formula:      height ~ weight_c
##  observations: 346
##  predictors:   2
## ------
##             Median MAD_SD
## (Intercept) 154.6    0.3 
## weight_c      0.9    0.0 
## 
## Auxiliary parameter(s):
##       Median MAD_SD
## sigma 5.1    0.2   
```


Betrachten Sie wieder folgende Beziehung (Gleichung bzw. Ungleichung):

$$Pr(\text{height}_i = 155|\text{weightc}_i=0, \alpha, \beta, \sigma) \quad \Box \quad Pr(\text{height}_i = 156|\text{weightc}_i=0, \alpha, \beta, \sigma)$$


Die in der obigen Beziehung angegebenen Parameter beziehen sich auf das oben dargestellt Modell.

Ergänzen Sie das korrekte Zeichen in das Rechteck $\Box$!

Answerlist
----------
* $\lt$
* $\le$
* $\gt$
* $\ge$
* $=$




</br>
</br>
</br>
</br>
</br>
</br>
</br>
</br>
</br>
</br>

# Solution

Als Prädiktorwert wurde der Achsenabschnitt spezifiziert, also $x=0$. 
Der Achsenabschnitt wird mit 154.6 angegeben. 
Je weiter ein $y_i$ von 154.6 entfernt ist, desto unwahrscheinlicher ist es,
gegeben $x=0$.

Answerlist
----------


* Falsch
* Falsch
* Wahr
* Falsch
* Falsch





---

Categories: 

- regression
- bayes
- posterior

