---
exname: bed-post-wskt1
extype: schoice
exsolution: 64
exshuffle: no
categories:
- regression
- bayes
- post
date: '2022-12-09'
title: Bed-Post-Wskt1

---




```{r libs, include = FALSE}
library(rstanarm)
library(tidyverse)
library(easystats)
```


```{r global-knitr-options, include=FALSE}
knitr::opts_chunk$set(fig.pos = 'H',
                      fig.asp = 0.618,
                      fig.width = 4,
                      fig.cap = "", 
                      fig.path = "",
                      echo = FALSE,
                      message = FALSE,
                      fig.show = "hold")
```




```{r echo = FALSE, message=FALSE}
Kung_path <-  
  "https://raw.githubusercontent.com/sebastiansauer/Lehre/main/data/Howell1a.csv"  

d <- read.csv(Kung_path) 

d <-
  d |> mutate(weight_c = weight - mean(weight))

d <-
  d |> 
  filter(age >= 18)

mod <- stan_glm(height ~ weight_c, data = d, refresh = 0)

d_x0 <-
  d |> 
  filter(between(weight_c, 9.5, 10.5))

x <- 10
```




# Exercise

Beziehen Sie sich auf das Regressionsmodell, für das die Ausgabe mit `stan_glm()` hier dargestellt ist:

```{r echo=FALSE}
parameters(mod)
```



Betrachten Sie folgende Beziehung (Gleichung bzw. Ungleichung):

$$Pr(\text{height}_i = 155|\text{weightcentered}_i=`r x`, \alpha, \beta, \sigma) \quad \Box \quad Pr(\text{height}_i = 160|\text{weightcentered}_i=`r x`, \alpha, \beta, \sigma)$$
Die in der obigen Beziehung angegebenen Parameter beziehen sich auf das oben dargestellt Modell.

Ergänzen Sie das korrekte Zeichen in das Rechteck $\Box$!

Answerlist
----------
* $\lt$
* $\le$
* $\gt$
* $\ge$
* $=$




</br>
</br>
</br>
</br>
</br>
</br>
</br>
</br>
</br>
</br>

# Solution


Als Prädiktorwert (X-Variable) wurde der Achsenabschnitt spezifiziert, also $x=`r x`$. 
Der Achsenabschnitt wird mit `r round(mod$coefficients[1], 2)` angegeben. 
Je weiter ein $y_i$ vom vorhergesagten Wert, $\hat{y}$ entfernt ist, desto unwahrscheinlicher ist es,
gegeben dem Prädiktorwert und dem Modell und den Daten.
Für jede Einheit von $X$ wird $Y$ größer, also weiter weg von Null.

Der vorhergesagte Wert $\hat{y}$ lässt sich aus der Tabelle mit den Parameterwerten berechnen:

$\hat{y} = \beta_0 + x \cdot \beta_1$ 


Für das vorliegende Beispiel heißt das:


$\hat{y} = `r round(mod$coefficients[1], 2)` + `r x` \cdot `r round(mod$coefficients[2], 2)`$.

Das Ergebnis ist:

```{r echo=FALSE}
y_hat <- round(mod$coefficients[1], 2) + x * round(mod$coefficients[2], 2)
y_hat
```



Im Detail:

Pakete starten:

```{r eval=FALSE}
library(rstanarm)
library(tidyverse)
library(easystats)
```


Daten importieren:

```{r}
Kung_path <-  
  "https://raw.githubusercontent.com/sebastiansauer/Lehre/main/data/Howell1a.csv"  

d <- read.csv(Kung_path) 
```


Daten zentrieren:

```{r}
d <-
  d |> mutate(weight_c = weight - mean(weight))
```

Nur Erwachsene:

```{r}
d <-
  d |> 
  filter(age >= 18)
```


Modell berechnen:

```{r eval = FALSE}
mod <- stan_glm(height ~ weight_c, data = d, refresh = 0)
```


Paramter des Modells:

```{r}
parameters(mod)
```


Modell visualisieren:

```{r eval = FALSE}
estimate_relation(mod) |> plot()
```


```{r echo = FALSE}
p1 <- 
estimate_relation(mod) |> 
  plot() +
  geom_hline(yintercept = 155, linetype = "dashed") +
  geom_hline(yintercept = 160, linetype = "dashed") +
  annotate("point", color = "blue", alpha = .7,
                size = 5, x = 10, y= 155) +
  geom_violinhalf(data = d_x0, aes(x = weight_c, y = height),
                  fill = "red")

p1
```




Wie man im Diagramm sieht, ist die Wahrscheinlichkeit bei `x = `r x`` für `y=155` größer als für `y=160`.

Die Wahrscheinlichkeit für einen bestimmten Y-Wert gegeben x = `r x`` ist auf der Regressionsgeraden am größten (blauer Punkt).
Die Punkte auf der Regressionsgeraden sind die vorhergesagten Y-Wert ($\hat{y}$) für die gegebenen X-Werte.

Answerlist
----------


* Falsch
* Falsch
* Wahr
* Falsch
* Falsch





---

Categories: 

- regression
- bayes
- post

