---
exname: tmdb07
extype: num
exsolution: r sol
extol: 0.5
expoints: 1
tags:
- tidymodels
- prediction
- tmdb
categories:
- ds1
- 21ss
date: '2022-07-11'
slug: tmdb07
title: tmdb07

---




```{r libs, include = FALSE}
library(tidyverse)
```


```{r global-knitr-options, include=FALSE}
knitr::opts_chunk$set(fig.pos = 'H',
                      fig.asp = 0.618,
                      fig.width = 4,
                      fig.cap = "", 
                      fig.path = "",
                      echo = TRUE,
                      message = FALSE,
                      fig.show = "hold")
```






# Exercise

Melden Sie sich an für die Kaggle Competition [TMDB Box Office Prediction -
Can you predict a movie's worldwide box office revenue?](https://www.kaggle.com/competitions/tmdb-box-office-prediction/overview).

Sie benötigen dazu ein Konto; es ist auch möglich, sich mit seinem Google-Konto anzumelden.

Bei diesem Prognosewettbewerb geht es darum, vorherzusagen,
wieviel Umsatz wohl einige Filme machen werden. 
Als Prädiktoren stehen einige Infos wie Budget, Genre, Titel etc. zur Verfügung.
Eine klassische "predictive Competition" also :-)
Allerdings können immer ein paar Schwierigkeiten auftreten ;-)


*Aufgabe*

Erstellen Sie ein *Lineares-Modell* mit Tidymodels!


*Hinweise*

<!-- - Nehmen Sie folgende Prädiktoren auf: `budget` und `popularity` -->
- Verzichten Sie auf Vorverarbeitung. 
- Tunen Sie die typischen Parameter. 
- Reichen Sie das Modell ein und berichten Sie Ihren Score.
- Begrenzen Sie sich auf folgende Prädiktoren.


```{r}
preds_chosen <- 
  c("id", "budget", "popularity", "runtime")
```




</br>
</br>
</br>
</br>
</br>
</br>
</br>
</br>
</br>
</br>

# Solution


# Pakete starten

```{r message=FALSE}
library(tidyverse)
library(tidymodels)
```



# Daten importieren

```{r}
d_train_path <- "https://raw.githubusercontent.com/sebastiansauer/Lehre/main/data/tmdb-box-office-prediction/train.csv"
d_test_path <- "https://raw.githubusercontent.com/sebastiansauer/Lehre/main/data/tmdb-box-office-prediction/test.csv"

d_train <- read_csv(d_train_path)
d_test <- read_csv(d_test_path)
```

Werfen wir einen Blick in die Daten:

```{r}
glimpse(d_train)
glimpse(d_test)
```



# Resampling / Cross-Validation-Scheme

```{r}
cv_scheme <- vfold_cv(d_train, v = 3)
```


$v=3$ ist hier NUR gewählt, um Rechenzeit zu sparen.
Für die "Wirklichkeit" wäre ein höherer Wert besser,
z.B. $v=10$.



# Rezept



```{r rec1}
rec1 <- 
  recipe(revenue ~ budget + popularity + runtime, data = d_train) %>% 
  step_impute_bag(all_predictors()) %>% 
  step_naomit(all_predictors()) 
rec1
```


# Modell



```{r}
model_lm <- linear_reg()
```


# Workflow

```{r wf1}
wf1 <-
  workflow() %>% 
  add_model(model_lm) %>% 
  add_recipe(rec1)
```




#  Modell fitten (und tunen)


Allerdings haben wir keine Tuning-Parameter beim LM.

```{r fit-resamples-no-tune}
lm_fit1 <-
  wf1 %>% 
  fit_resamples(resamples = cv_scheme)
```



```{r}
lm_fit1
```


```{r}
collect_metrics(lm_fit1)
```



# Final Fit


```{r}
fit1_final <-
  wf1 %>% 
  fit(d_train)

fit1_final
```



```{r}
preds <-
  fit1_final %>% 
  predict(d_test)
```




# Submission df


```{r}
submission_df <-
  d_test %>% 
  select(id) %>% 
  bind_cols(preds) %>% 
  rename(revenue = .pred)

head(submission_df)
```



Abspeichern und einreichen:

```{r eval = FALSE}
#write_csv(submission_df, file = "submission.csv")
```


# Kaggle Score

Diese Submission erzielte einen Score von **Score: 6.14787** (RMSLE).

```{r}
sol <- 6.14787
```






---

Categories: 

- ds1
- 21ss

