---
extype: string
exsolution: NA
title: penguins-interact2
expoints: 1
categories:
- bayes
- regression
- paper
- qm2
date: '2024-12-12'
---





# Aufgabe


Eine Forscherin untersucht, ob das Geschlecht eines Pinguins den Einfluss der Flossenlänge (Flipper, mm) auf das Körpergewicht (g) des Tieres moderiert.




Hinweise:


- Nutzen Sie die folgende Analyse als Grundlage Ihrer Antworten.
- Beachten Sie die Hinweise des Datenwerks.
- Unter "substanziell" sei ein Effekt von mind. 100 g verstanden.






## Setup

```{r message=FALSE}
library(tidyverse)
library(easystats)
library(rstanarm)
library(ggpubr)
data("penguins", package = "palmerpenguins")
```


Dafür ist folgende Analyse gegeben.





Wir entfernen zunächst alle fehlenden Werte:

```{r}
penguins_nona <- 
  penguins |> 
  filter(sex == "female" | sex == "male")

penguins_nona$sex |> unique()
```


Zur besseren Interpretierbarkeit standardisieren wir die (metrische) UV und AV:


```{r}
penguins_nona_z <- 
  penguins_nona |> 
  standardise(select = c("flipper_length_mm", "body_mass_g"),
              append = TRUE)
```


```{r}
m_interaction <- stan_glm(body_mass_g_z ~  sex + flipper_length_mm_z + sex:flipper_length_mm_z,  # Regressionsgleichung
               data = penguins_nona_z, #  Daten
               seed = 42,  # Reproduzierbarkeit
               refresh = 0)  # nicht so viel Output
```


```{r}
m_interaction_params <- parameters(m_interaction, ci_method = "hdi", ci = .9)
m_interaction_params
```


```{r}
plot(m_interaction_params)
```

A) Männliche Tiere sind im Schnitt leichter.
B) Es liegt ein Interaktionseffekt vor; die Nullhypothese zum Interaktionseffekt kann verworfen werden.
C) Es liegt *kein* Interaktionseffekt vor; die Nullhypothese zum Interaktionseffekt kann *nicht* verworfen werden.
D) Pro Einheit an Flossenlänge (`flipper_lengh_mm_z`) steigt das Körpergewicht um ca. 0.8 Einheiten bei männlichen Tieren; bei weiblichen Tieren steigt es um ca. 0.4 + 0.8 = 1.2 Einheiten.
E)  Pro SD-Einheit an Flossenlänge (`flipper_lengh_mm_z`) steigt das Körpergewicht um ca. 0.8 SD-Einheiten bei männlichen Tieren; bei weiblichen Tieren steigt es um ca. 0.4 + 0.8 = 1.2 SD-Einheiten.



</br>
</br>
</br>
</br>
</br>
</br>
</br>
</br>
</br>
</br>

# Lösung



**C**

