---
extype: string
exsolution: NA
exname: Pupil-size2
expoints: 1
categories:
- probability
- bayes
- regression
- paper
date: '2024-11-27'
title: pupil-size2


---




```{r libs, include = FALSE}
library(tidyverse)

library(gt)
```


```{r global-knitr-options, include=FALSE}
knitr::opts_chunk$set(fig.pos = 'H',
                      fig.asp = 0.618,
                      fig.width = 4,
                      fig.cap = "", 
                      fig.path = "",
                      echo = TRUE,
                      message = FALSE,
                      fig.show = "hold")
```






# Aufgabe

Pupillendaten sind ein verbreiteter Analysegegenstand in Bereichen wie Psychologie, Marktforschung und Marketing.

Betrachten wir dazu ein R-Paket (zum Vorverbarbeitung, preprocessing) 
und einen Datensatz der [Uni Münster](http://cran.uni-muenster.de/web/packages/PupilPre/vignettes/PupilPre_Basic_Preprocessing.html).



```{r}
library(tidyverse)
library(PupilPre)  # installieren, einmalig, nicht vergessen
data("Pupildat")
d <-
  Pupildat %>% 
  select(size = RIGHT_PUPIL_SIZE,
         time = TIMESTAMP) %>% 
  mutate(size = size / 100) # in millimeter
```

Ein Forschungsteam untersucht den Datensatz und möchte ein Modell zur Schätzung der Pupillengröße aufstellen.



Mit dem R-Paket `eaystats` kann man sich bequem typische Statistiken ausgeben lassen, was das Forschungsteam auch macht.

```{r}
library(easystats)
d %>% 
  describe_distribution()
```


Ds Forschungsteam verzichtet hier auf eine Aufbereitung der Daten (was eigentlich nötig wäre, 
aber nicht Gegenstand dieser Übung ist). 
Stattdessen konzentrieren wir uns auf die Posteriori-Verteilung zur Pupillengröße.

Das Forschungsteam ist interessiert an einem Modell zur Schätzung der (Verteilung der) Pupillengröße; 
die Posteriori-Verteilung bildet das ab.




Zuerst definiert das Forschungsteam ein Modell:



$$\begin{aligned}
s_i &\sim \mathcal{N}(\mu, \sigma)\qquad \text{| s wie size }\\
\mu &\sim \mathcal{N}(10, 5)\\
\sigma &\sim \mathcal{E}(.2)
\end{aligned}$$

Für das Modell wird folgende Begründung vom Forschungsteam gegeben:

$s_i$: Pupillengrößen sind normalverteilt, da viele Gene additiv auf die Größe hin zusammenwirken

$\mu$: Da wir nicht viel wissen über die mittlere Pupillengröße, 
entscheiden wir uns für Normalverteilung für diesen Parameter, 
da dies keine weiteren Annahmen (außer dass Mittelwert und Streuung endlich sind) hinzufügt. 
Ein Modell mit wenig Annahmen nennt man "sparsam" oder konservativ. 
Es ist wünschenswert, dass Modelle mit so wenig wie möglich Annahmen auskommt (aber so vielen wie nötig).

$\sigma$: Die Streuung muss positiv sein, 
daher kommt keine Normalverteilung in Frage.
Eine Exponentialverteilung ist *eine von mehreren denkbaren* Verteilungen.

Aber welche Werte von lambda kommen in Frage? Das Forschungsteam probiert etwas herum:

```{r}
qexp(p = .5, rate = 1)
```

Mit $\lambda = 1$ liegt der *Median* der Streuung der Pupillengrößen (`p = .5`) bei ca. 0.7 mm. 
Dieser Wert erscheint etwas klein.


```{r}
qexp(p = .5, rate = 0.2)
```

Hm. Eine Streuung der Pupillengrößen von ca. 3.5mm (im Median) um den Mittelwert herum; das könnte passen.




Die große Stichprobe wird den Priori-Wert vermutlich überstimmen,
überlegt das Forschungsteam (und hat im Großen und Ganzen Recht).



Die Modelle wie `stan_glm()` tun sich leichter, 
wenn man nur die relevanten Daten, ohne fehlende Werte und schon schön fertig vorverarbeitet, 
zur Analyse in die Modellberechnung gibt:

```{r}
d3 <-
  d %>% 
  select(size) %>% 
  drop_na()
```

Die Posteriori-Verteilung kann man mit dem Paket `{rstanarm}` d.h. mit der Funktion `stan_glm()` berechnen:

```{r m-pupil}
library(rstanarm)
m_pupil <- stan_glm(size ~ 1,
                    data = d3,
                    seed = 42,
                    refresh = 0)
```

Die Daten sind groß, es kann ein paar Sekunden brauchen...


Hier ist eine nützliche Zusammenfassung der Post-Verteilung.

```{r params}
parameters(m_pupil)
```


Hier eine Visualisierung der Parameter:

```{r plot-params}
plot(parameters(m_pupil), show_intercept = TRUE)
```


Natürlich kann man auch die Post-Verteilung plotten (z.B: HDI):

```{r hdi-plot}
m_hdi <- hdi(m_pupil, ci = c(0.5, 0.95))

plot(m_hdi, show_intercept = TRUE)  # Im Default wird der Intercept nicht gezeigt
```




Hier zur Info die ersten paar Zeilen des Post-Verteilung:

```{r echo = FALSE}
as_tibble(m_pupil) %>% 
  slice_head(n = 5) %>% 
  gt() %>% 
  fmt_number(everything())
```



Das Forschungsteam lässt sich folgende Statistiken zum Modell ausgeben:

```{r}
eti(m_pupil)
```



```{r}
hdi(m_pupil)
```


```{r}
eti(m_pupil, ci = .89)
```


```{r}
prior_summary(m_pupil)
```


**Aufgabe** Berichten Sie die Breite des 95% Equal Tails Intervalls.


Hinweise:

- Verwenden Sie die Defaults von `rstanarm` für Ihr Modell.
- Beachten Sie die üblichen Hinweise des Datenwerks
- Falls Sie Teile der Aufgabe nicht lösen können, weil Ihnen der Stoff dazu fehlt: Einfach ignorieren 😄.



# Lösung




</br>
</br>
</br>
</br>
</br>
</br>
</br>
</br>
</br>
</br>




Man kann die Breite des 95% ETI aus der Ausgabe von `eti()` ablesen:

```{r echo=FALSE}
m_pupil_eti <- eti(m_pupil)

m_pupil_eti$CI_high - m_pupil_eti$CI_low
```


`eti()` verwendet im Default eine 95%-Intervall.


---

Categories: 

- probability
- bayes
- regression
- string

