---
exname: tmdb08
extype: num
exsolution: r sol
extol: 0.2
expoints: 1
categories:
- ds1
- tidymodels
- statlearning
- tmdb
- random-forest
- num
date: '2023-05-17'
slug: tmdb08
title: tmdb08

---





```{r global-knitr-options, include=FALSE}
knitr::opts_chunk$set(fig.pos = 'H',
                      fig.asp = 0.618,
                      fig.width = 4,
                      fig.cap = "", 
                      fig.path = "",
                      echo = TRUE,
                      message = FALSE,
                      fig.show = "hold")
```








# Aufgabe

Wir bearbeiten hier die Fallstudie [TMDB Box Office Prediction - 
Can you predict a movie's worldwide box office revenue?](https://www.kaggle.com/competitions/tmdb-box-office-prediction/overview),
ein [Kaggle](https://www.kaggle.com/)-Prognosewettbewerb.

Ziel ist es, genaue Vorhersagen zu machen,
in diesem Fall für Filme.


Die Daten können Sie von der Kaggle-Projektseite beziehen oder so:

```{r}
d_train_path <- "https://raw.githubusercontent.com/sebastiansauer/Lehre/main/data/tmdb-box-office-prediction/train.csv"
d_test_path <- "https://raw.githubusercontent.com/sebastiansauer/Lehre/main/data/tmdb-box-office-prediction/test.csv"
```


# Aufgabe

Reichen Sie bei Kaggle eine Submission für die Fallstudie ein! Berichten Sie den Score!


Hinweise:

- Sie müssen sich bei Kaggle ein Konto anlegen (kostenlos und anonym möglich); alternativ können Sie sich mit einem Google-Konto anmelden.
- Halten Sie das Modell so *einfach* wie möglich. Verwenden Sie als Algorithmus die *regularisierte lineare Regression* .
- Minimieren Sie die Vorverarbeitung (`steps`) so weit als möglich.
- Verwenden Sie `tidymodels`.




</br>
</br>
</br>
</br>
</br>
</br>
</br>
</br>
</br>
</br>

# Lösung


# Vorbereitung

```{r}
library(tidyverse)
library(tidymodels)
library(tictoc)
```



```{r}
d_train_raw <- read_csv(d_train_path)
d_test_raw <- read_csv(d_test_path)
```





## Train-Set verschlanken

```{r}
d_train <-
  d_train_raw %>% 
  select(id, popularity, runtime, revenue, budget) 
```


## Test-Set verschlanken

```{r}
d_test <-
  d_test_raw %>% 
  select(id,popularity, runtime, budget) 
```


# Rezept

## Rezept definieren


```{r}
rec2 <-
  recipe(revenue ~ ., data = d_train) %>% 
  step_mutate(budget = ifelse(budget == 0, 1, budget)) %>%  # log mag keine 0
  step_log(budget) %>% 
  step_impute_knn(all_predictors()) %>% 
  step_dummy(all_nominal_predictors())  %>% 
  update_role(id, new_role = "id")

rec2
```



# Kreuzvalidierung / Resampling


```{r}
cv_scheme <- vfold_cv(d_train,
                      v = 5)
```


# Modelle



## LM regularisiert 

Mit `mixture = 1` definieren wir ein Lasso.


```{r}
mod_lm <-
  linear_reg(penalty = tune(), mixture = 1) %>% 
  set_engine("glmnet")
```

Check:

```{r}
mod_lm
```




# Workflow-Set

Hier nur ein sehr kleiner Workflow-Set.

Das ist übrigens eine gute Strategie: Erstmal mit einem kleinen Prozess anfangen,
und dann sukzessive erweitern.


```{r all-wfs}
preproc2 <- list(rec1 = rec2)
models2 <- list(lm1 = mod_lm)
 
all_workflows2 <- workflow_set(preproc2, models2)
```


# Fitten und tunen


```{r}
my_grid <- grid_max_entropy(penalty(), size = 10)
```



```{r wf-map}
tmdb_model_set2 <-
    all_workflows2 %>% 
    workflow_map(resamples = cv_scheme,
                 verbose = TRUE,
                 grid = my_grid
                 )
```



```{r}
autoplot(tmdb_model_set2)
```




# Finalisieren

Wir müssen uns leider händisch das beste Modell raussuchen:


```{r}
tmdb_model_set2 %>% 
  collect_metrics() %>% 
  arrange(mean) %>% 
  filter(.metric == "rmse") %>% 
  select(1,2, mean, std_err)
```




```{r}
best_model_params2 <-
extract_workflow_set_result(tmdb_model_set2, "rec1_lm1") %>% 
  select_best()

best_model_params2
```



## Finalisieren

Finalisieren bedeutet:

- Besten Workflow identifizieren (zur Erinnerung: Workflow = Rezept + Modell)
- Den besten Workflow mit den optimalen Modell-Parametern ausstatten
- Damit dann den ganzen Train-Datensatz fitten
- Auf dieser Basis das Test-Sample vorhersagen

```{r}
best_wf2 <- 
all_workflows2 %>% 
  extract_workflow("rec1_lm1")

best_wf2
```


```{r}
best_wf_finalized2 <- 
  best_wf2 %>% 
  finalize_workflow(best_model_params2)

best_wf_finalized2
```

## Final Fit


```{r}
fit_final2 <-
  best_wf_finalized2 %>% 
  fit(d_train)

fit_final2
```



```{r error = TRUE}
preds <- 
fit_final2 %>% 
  predict(new_data = d_test)

head(preds)
```


## Submission df

Wir brauchen die ID-Spalte und die Vorhersagen für die Einreichung:

```{r}
submission_df <-
  d_test %>% 
  select(id) %>% 
  bind_cols(preds) %>% 
  rename(revenue = .pred)

head(submission_df)
```


Abspeichern und einreichen:

```{r eval = FALSE}
write_csv(submission_df, file = "submission_regul_lm.csv")
```



Leider ein schlechter Score: `5.77945`.





---

Categories: 

- ds1
- tidymodels
- statlearning
- tmdb
- random-forest
- num

