---
extype: string
exsolution: NA
exname: Regr-Bayes-interpret2a
expoints: 1
categories:
- bayes
- regression
- mtcars
- paper
date: '2025-01-03'

title: Regr-Bayes-interpret02

---






# Exercise

Betrachten Sie das Modell zu folgender Regressionsformel und
interpretieren Sie die Ausgabe des folgenden Regressionsmodells.
Geben Sie für jeden Regressionskoeffizienten an, wie sein Wert zu verstehen ist! Interpretieren Sie auch den Interaktionseffekt.


Regressionsformel:

`mpg ~ hp_z + am + hp_z:am`


Hinweise:

- Das Suffix `_z` steht für z-standardisierte Variablen.




Setup:


```{r message=FALSE}
library(tidyverse)  # Datenjudo
library(rstanarm)  # Stan, komm her
library(easystats)  # Komfort

data(mtcars)
```


Zuerst standardisieren wir die Daten:

```{r}
mtcars2 <-
  mtcars %>% 
  standardize(append = TRUE)

mtcars2  %>% 
  describe_distribution()
```



```{r m1}
m1 <- 
  stan_glm(mpg ~ hp_z + am + hp_z:am, 
           seed = 42,
           refresh = 0,
           data = mtcars2)

coef(m1)
```






</br>
</br>
</br>
</br>
</br>
</br>
</br>
</br>
</br>
</br>

# Solution


- *Intercept*: Ein Auto mit 0 PS und Automatikantrieb (`am=0`, s. Hilfe zum Datensatz: `help(mtcars)`) kann laut Modell mit einer Gallone Sprit ca. `r round(coef(m1)[[1]], 2)` Meilen fahren.
- *hp*: Pro zusätzlichem PS kann ein Auto mit Automatikantrieb pro Gallone Sprit ca. `r round(coef(m1)[[2]], 2)` Meilen weniger weit fahren.
- *am*: Ein Auto mit 0 PS und Schaltgetriebe (`am=1`) kommt pro Gallone Sprit ca. `r round(coef(m1)[[3]], 2)` Meilen weiter als ein Auto mit Automatikantrieb.
- *hp:am*:  Der Interaktionseffekt ist praktisch Null (`r round(coef(m1)[[1]], 2)`): Der Zusammenhang von PS-Zahl und Spritverbrauch unterscheidet sich nicht (wesentlich) zwischen Autos mit bzw. ohne Automatikantrieb.




---

Categories: 

- bayes
- regression
- paper

