---
exname: Verteilungen-Quiz-02
extype: schoice
exsolution: 10
exshuffle: no
categories:
- distributions
- Verteilungen-Quiz
- probability
- bayes
- simulation
- quiz
- qm2
date: '2022-11-20'
slug: Verteilungen-Quiz-02
title: Verteilungen-Quiz-02

---




```{r libs, include = FALSE}
library(tidyverse)
```


```{r global-knitr-options, include=FALSE}
knitr::opts_chunk$set(fig.pos = 'H',
                      fig.asp = 0.618,
                      fig.width = 4,
                      fig.cap = "", 
                      fig.path = "",
                      echo = TRUE,
                      message = FALSE,
                      fig.show = "hold")



```






# Aufgabe

Beziehen Sie sich auf den Standard-Globusversuch mit $N=9$ Würfen und $W=6$ Wassertreffern
(binomialverteilt).


Aufgabe: *Ist es (auf dieser Basis) plausibler von einem 50%-PI [.6,.8] auszugehen als von einem 50%-PI [.05,.95]?*




<form id="quizForm">
    <h4>Behauptung: Das 50%-PI [.6,.8] ist das plausiblere.</h4>
    <label>
      <input type="radio" name="q1" value="Ja"> Ja
    </label>
    <label>
      <input type="radio" name="q1" value="Nein"> Nein
    </label>
    <label>
      <input type="radio" name="q1" value="Keine Antwort möglich"> Keine Antwort möglich
    </label>

    <button type="button" onclick="submitQuiz()">Antworten</button>
</form>

  <script>
  function submitQuiz() {
      var selectedOption = getSelectedOption("q1");
      var correctAnswer = "Ja";

      // Display feedback
      if (selectedOption === correctAnswer) {
        alert("Richtig!");
      } else {
        alert("Falsch. Die richtige Antwort lautet *Ja*.");
      }
    }

    function getSelectedOption(questionName) {
      var radioButtons = document.getElementsByName(questionName);
      for (var i = 0; i < radioButtons.length; i++) {
        if (radioButtons[i].checked) {
          return radioButtons[i].value;
        }
      }
      return null;
    }
 </script>




</br>
</br>
</br>
</br>
</br>
</br>
</br>
</br>
</br>
</br>

# Lösung


```{r message=FALSE}
library(tidyverse)
library(easystats)
```



Berechnen wir die Post-Verteilung:

```{r}
n <- 10
n_success <- 6
n_trials  <- 9

d <-
  tibble(p_grid = seq(from = 0, to = 1, length.out = n),
         prior  = 1) %>% 
  mutate(likelihood = dbinom(n_success, 
                             size = n_trials, 
                             prob = p_grid)) %>% 
  mutate(unstand_post = (likelihood * prior),
         post = unstand_post / sum(unstand_post))
```

Und dann ziehen wir daraus Stichproben,
damit wir einfach ein PI (Perzentilintervall) berechnen können.

```{r}
samples <-
  d %>%  # nimmt die Tabelle mit Posteriori-Daten,
  slice_sample(  # Ziehe daraus eine Stichprobe,
    n = 1e4,  # mit insgesamt n=10000 Zeilen,
    weight_by = post,  # Gewichte nach Post-Wahrscheinlichkeit.,
    replace = T)  %>%  # Ziehe mit Zurücklegen
  select(p_grid)
```


Dann berechnen wir das 50%-PI:


```{r}
samples %>% 
  eti(ci = .5)
```


Die Grenzen des 50%-PI liegen ziemlich nahe an [.6, .8].


Answerlist
----------


* Wahr
* Falsch





---

Categories: 

- distributions
- Verteilungen-Quiz
- probability
- bayes
- simulation

