---
# gleich diese Datei in einem Ordner mit Namen der Aufgabe abspeichern!
date: 2024-12-10
draft: FALSE   # ACHTUNG DRAFT STEHT AUF TRUE!
title: penguins-rope  # HIER TITEL DES POSTS EINGEBEN.
execute: 
  
  eval: true 
highlight-style: arrow 
cache: true
toc: true
number-sections: true
extype: string
exsolution: ""
exshuffle: no
categories:
- regression  # ENTER CATEGORIES HERE
- bayes
- rope

bibliography: "../../library-ses.bib"

knitr:
  opts_chunk:
    out.width: "75%"

---





# Aufgabe 

Wir untersuchen folgende Forschungsfrage:


>    Unterscheiden sich die Körpermasse von Pinguinen der Arten *Adelie* und *Gentoo* signifikant voneinander?


Hinweise:

- Dabei verstehen *wir* *hier* unter "signifikant" einen Unterschied von mindestens 500g (in Bezug auf die Grenzen eines 89%-HDI).
- Weniger als der genannte Wert würde forschungsinhaltlich ein vernachlässigbar geringer Wert bedeuten.
- Beachten Sie die üblichen Hinweise des Datenwerks.

Achtung: Viele Forscher verstehen unter "signifikant" etwas ganz anderes. 
(Interessanterweise sind sich aber einige Forscher nicht sicher, was sie darunter verstehen. Fragen Sie sie doch mal.)


Wir berechnen folgendes Modell zur Beantwortung der Forschungsfrage:


```{r setup}
library(rstanarm)   # Bayes-Modelle
library(tidyverse)
library(easystats)

penguins_url <- "https://vincentarelbundock.github.io/Rdatasets/csv/palmerpenguins/penguins.csv"

penguins <- read.csv(penguins_url)
```


```{r stan-m}
m <- stan_glm(body_mass_g ~ species, 
              data = penguins, 
              refresh = 0,  # unterdrückt Ausgabe der Posteriori-Stichproben
              seed = 42  # zur Reproduzierbarkeit
)
```


Dann betrachten wir die Parameter des Modells:

```{r m-params}
m_params <- parameters(m, ci_method = "HDI", ci =.89)
m_params
```




</br>
</br>
</br>

</br>
</br>
</br>

</br>
</br>
</br>

</br>
</br>
</br>











# Lösung 


Wie man in der Tabelle sieht, ist der Unterschied der Körpermasse von Pinguinen der Arten *Adelie* und *Gentoo* signifikant. Der Unterschied beträgt mind. `r m_params$CI_low[3]` g, laut dem Modell und dem 89%-HDI.

Das sieht man auch im Diagramm:


```{r}
m_params |> plot(show_intercept = TRUE)
```

Und noch etwas deutlicher in diesem Diagramm:

```{r}
m |> hdi(ci = .89, parameters = "speciesGentoo") |> 
  plot() +
  annotate("rect", xmin = -500, xmax = 500, ymin = 0, ymax = Inf, alpha = 0.5, fill = "pink") +
  labs(subtitle = "ROPE shown in pink color")
```



Die Rope-Statistiken sagen klar, dass wir die ROPE-Hypothese ablehnen können für 500g Unterschied:

```{r}
m |> rope(range = c(-500, 500))
```


Das sieht man auch im ROPE-Diagramm gut (ROPE als blaues Rechteck dargestellt):

```{r}
m |> rope(range = c(-500, 500)) |> plot()
```

