---
# gleich diese Datei in einem Ordner mit Namen der Aufgabe abspeichern!
date: 2024-09-23
draft: FALSE   # ACHTUNG DRAFT STEHT AUF TRUE!
title: prob-vereinigung  # HIER TITEL DES POSTS EINGEBEN.
execute: 
  
  eval: true 
highlight-style: arrow 
cache: true
toc: true
number-sections: true
extype: string
exsolution: ""
exshuffle: no
categories:
- distributions  # ENTER CATEGORIES HERE


bibliography: "../../library-ses.bib"

knitr:
  opts_chunk:
    out.width: "75%"

---





# Aufgabe 

 Folgende Wahrscheinlichkeiten zweier Ereignisse (A und B) seien 
gegeben:

A: 70%

B: 40%

AB: 30% (gemeinsame Wahrscheinlichkeit)

Wie groß ist die Wahrscheinlichkeit, dass mindestens eines 
der beiden Ereignisse eintritt?


Hinweise:


- Beachten Sie die üblichen [Hinweise](https://datenwerk.netlify.app/hinweise) des Datenwerks.


</br>
</br>
</br>

</br>
</br>
</br>

</br>
</br>
</br>

</br>
</br>
</br>











# Lösung 


Um die Wahrscheinlichkeit zu berechnen, dass mindestens eines der beiden Ereignisse (A oder B) eintritt, verwenden wir die Formel für die Wahrscheinlichkeit der Vereinigung zweier Ereignisse:

$$P(A \cup B) = P(A) + P(B) - P(A \cap B)$$

$$
\begin{align*}
P(A \cup B) &= P(A) + P(B) - P(A \cap B) \\
&= 0,70 + 0,40 - 0,30 \\
&= 1,10 - 0,30 \\
&= 0,80
\end{align*}
$$


Die Wahrscheinlichkeit, dass mindestens eines der beiden Ereignisse eintritt, beträgt **80%**.



# Lösung mit R 

Gegeben:

```{r}
pr_A <- .6
pr_B <- .3
pr_AB <- .2
```

Gesucht:

$Pr(A\cup B)$


Lösung:

```{r}
pr_AorB <- pr_A + pr_B - pr_AB
pr_AorB
```


# Alternative Berechnung

Eine alternative Methode zur Berechnung der Wahrscheinlichkeit, dass mindestens eines der beiden Ereignisse eintritt, besteht darin, die Wahrscheinlichkeit zu berechnen, dass keines der Ereignisse eintritt, und diese von 1 zu subtrahieren.

Die Wahrscheinlichkeit, dass keines der Ereignisse eintritt, ist:
```{r}
pr_notA <- 1 - pr_A
pr_notB <- 1 - pr_B
pr_notA_and_notB <- pr_notA * pr_notB
pr_notA_and_notB
```

Die Wahrscheinlichkeit, dass mindestens eines der Ereignisse eintritt, ist dann:
```{r}
pr_AorB_alt <- 1 - pr_notA_and_notB
pr_AorB_alt
```

Beide Methoden führen zum gleichen Ergebnis: Die Wahrscheinlichkeit, dass mindestens eines der beiden Ereignisse eintritt, beträgt **80%**.

