---
extype: string
exsolution: NA
exname: purrr-map06
expoints: 1
date: '2022-10-24'
slug: purrr-map06
title: purrr-map06

---




```{r}
library(tidyverse)
```



# Exercise

Erstellen Sie eine Tabelle mit mit folgenden Spalten:

- ID-Spalte: $1,2,..., 10$
- Eine Spalte mit Namem `ds` (`ds` wie Plural von Datensatz), die als *geschachtelt* (nested) pro Element jeweils einen der folgenden Datensätze enthält: `mtcars`, `iris`, `chickweight`, `ToothGrowth` (alle in R enthalten)

Berechnen Sie eine Spalte, die die Anzahl der Spalten von `ds` zählt!



</br>
</br>
</br>
</br>
</br>
</br>
</br>
</br>
</br>
</br>

# Solution


Hier sind einige Datensätze, in einer Liste zusammengefasst:

```{r}
ds <- list(mtcars = mtcars, iris = iris, chickweight =  ChickWeight, toothgrowth = ToothGrowth)
```


Daraus erstellen wir eine Tabelle mit Listenspalte für die Daten:

```{r}
d <- 
  tibble(id = 1:length(ds),
         ds = ds)
```


```{r}
d2 <- 
  d %>% 
  mutate(n_col = map(ds, ncol)) 

head(d2)
```

Entnesten wir noch `n_col`:


```{r}
d2 %>% 
  unnest(n_col)
```




---

Categories: 

~

