---
extype: string
exsolution: NA
exname: rethink3e1-7a
expoints: 1
categories:
- bayes
- probability
- post
- bayesbox
- paper
date: '2024-11-11'
slug: ReThink3e1-7a
title: ReThink3e1-7a

---



```{r libs, include = FALSE}
library(tidyverse)
library(ggpubr)
```


```{r global-knitr-options, include=FALSE}
knitr::opts_chunk$set(fig.pos = 'H',
                      fig.asp = 0.618,
                      echo = TRUE,
                      fig.width = 4,
                      fig.cap = "", 
                      fig.path = "",
                      message = FALSE,
                      warning = FALSE,
                      out.width = "100%",
                      cache = TRUE)
```








# Aufgabe



Es soll die Posteriori-Verteilung für den Globusversuch erstellt werden. 
Folgende Parameter wurden verwendet: $W=6, N = 9$. Für $\pi$ wurden alle Werte von 0 bis 1 mit einer Auflösung von 20 Parameterwerten.



```{r}
#| echo: false
library(tidyverse)
library(ggpubr)
library(prada)
```




Dafür wurde folgende Syntax verwendet.



```{r}
p_grid <- seq( from=0 , to=1 , length.out=20 )  # Gitterwerte

prior <- rep( 1 , 20 )  # Priori-Gewichte

likelihood <- dbinom( 6 , size=9 , prob=p_grid ) 

unstandardisierte_posterior <- likelihood * prior 

posterior <- unstandardisierte_posterior / sum(unstandardisierte_posterior)

```

Hier ist die resultierende Bayesbox:


```{r}
bayesbox(hyps = p_grid, priors = prior, liks = likelihood)
```



Dann wurde die Stichproben-Posterior-Verteilung erstellt:

```{r}
# um die Zufallszahlen festzulegen, damit wir alle die gleichen Zahlen bekommen zum Schnluss: 
set.seed(42) 

# Stichproben ziehen aus der Posteriori-Verteilung
samples <- 
  tibble(
    p = sample( p_grid , prob=posterior, size=1e4, replace=TRUE)) 
```


Hier ist eine Visualisierung der Posteriori-Verteilung:

```{r}
#| echo: false
ggdensity(samples, x = "p") +  # aus "ggpubr"
  scale_x_continuous(limits = c(0, 1), breaks = seq(0, 1, 0.1)) 
```

**Aufgaben:**

Schätzen Sie die Werte zu den folgenden Aufgaben aus der Visualisierung der Post-Veteilung ab!


a) Wie viel Wahrscheinlichkeitsmasse liegt unter $p=0.2$?

b) Wie viel Wahrscheinlichkeitsmasse liegt über $p=0.9$?

c) Welcher Anteil der Posteriori-Verteilung liegt zwischen $p=0.2$ und $p=0.9$?

d) *Unter* welchem Wasseranteil $p$ liegen 50% der Posteriori-Verteilung?

e) Über welchem Wasseranteil $p$ liegen 10% der Posteriori-Verteilung?

f) Welches *schmälstes* Intervall von $p$ enthält 90% der Posteriori-Wahrscheinlichkeit? Wählen Sie das Intervall der folgenden, das am besten passt: $[.1, .9], [.5,.7], [.3,.8]$




*Quelle*: McElreath, R. (2020). *Statistical rethinking: A Bayesian course with examples in R and Stan* (2. Aufl.). Taylor and Francis, CRC Press.



</br>
</br>
</br>
</br>
</br>
</br>
</br>
</br>
</br>
</br>

# Solution



Es finden sich auch Lösungsvorschläge online, z.B. [hier](https://github.com/jffist/statistical-rethinking-solutions/blob/master/ch03_hw.R)

a) Wie viel Wahrscheinlichkeitsmasse liegt unter $p=0.2$?

Fast nix, wie man im Diagramm sieht.

Außerdem kann man nachrechnen:

```{r}
samples %>% 
  count(p < 0.2)
```



b) Wie viel Wahrscheinlichkeitsmasse liegt über $p=0.9$?


Fast nix, wie man im Diagramm sieht!

```{r}
samples %>% 
  count(p > 0.9)
```

Naja, so gut 1%!




c)  Welcher Anteil der Posteriori-Verteilung liegt zwischen $p=0.2$ und $p=0.9$?


Knapp 99%, wie man aus den vorherigen Aufgaben ableiten kann oder sich hier nocheinmal überlegen kann.

Wer nachrechnen (bzw. nachzählen) will:


```{r}
samples %>% 
  count(p > 0.2 & p < 0.9) 
```





d) *Unter* welchem Wasseranteil $p$ liegen 50% der Posteriori-Verteilung?

Puh, das geht optisch nur grob. Gefühlt so bei p = .65


Wer es genauer will: Eine Möglichkeit: Wir sortieren $p$ der Größe nach (aufsteigend), filtern dann so, dass wir nur die ersten 20% der Zeilen behalten und schauen dann, was der größte Wert ist.

```{r}
samples %>% 
  arrange(p) %>% 
  slice_head(prop = 0.5) %>% 
  summarise(quantil_20 = max(p))
```
Andererseits: Das, was wir gerade gemacht haben, nennt man auch ein *Quantil* berechnen, s. auch [hier](https://de.wikipedia.org/wiki/Quantil_%28Wahrscheinlichkeitstheorie%29). Dafür gibt's fertige Funktionen in R, wie `quantile()`:

```{r}
samples %>% 
  summarise(q_20 = quantile(p, 0.2))
```




e) Über welchem Wasseranteil $p$ liegen 10% der Posteriori-Verteilung?

Wieder ist das optisch nicht so leicht. Aber grob gesagt, so bei p = .8 vielleicht.

Hier die genaue Antwort:


```{r}
samples %>% 
  summarise(quantile(p, 0.9))
```


Mit 90% Wahrscheinlichkeit ist der Wasseranteil höchstens bei 81%.


f) Welches *schmälstes* Intervall von $p$ enthält 90% der Posteriori-Wahrscheinlichkeit? Wählen Sie das Intervall der folgenden, das am besten passt: $[.1, .9], [.5,.7], [.3,.8]$

$[.3,.8]$ passt optisch am besten.


Für Detail-Freunde:


```{r}
library(easystats)
hdi(samples, ci = 0.90)
```






---

Categories: 

- bayes
- probability
- post

