---
extype: string
exsolution: NA
exname: Regr-Bayes-interpret
expoints: 1
categories:
- bayes
- regression
date: '2022-12-15'
slug: Regr-Bayes-interpret
title: Regr-Bayes-interpret

---




```{r global-knitr-options, include=FALSE}
knitr::opts_chunk$set(fig.pos = 'H',
                      fig.asp = 0.618,
                      fig.width = 4,
                      fig.cap = "", 
                      fig.path = "",
                      echo = TRUE,
                      message = FALSE,
                      fig.show = "hold")
```







# Exercise

Berechnen Sie das Modell und interpretieren Sie die Ausgabe des folgenden Regressionsmodells.
Geben Sie für jeden Regressionskoeffizienten an, wie sein Wert zu verstehen ist!

`mpg ~ hp + am + hp:am`


Hinweise:

- Fixieren Sie die Zufallszahlen.
- Verwenden Sie Stan zur Berechnung.
- Runden Sie auf 2 Dezimalstellen.






</br>
</br>
</br>
</br>
</br>
</br>
</br>
</br>
</br>
</br>

# Solution


```{r}
library(tidyverse)  # Datenjudo
library(rstanarm)  # Stan, komm her
library(easystats)  # Komfort
```


```{r}
m1 <- 
  stan_glm(mpg ~ hp + am + hp:am, 
           seed = 42,
           refresh = 0,
           data = mtcars)

coef(m1)
```


- *Intercept*: Ein Auto mit 0 PS und Automatikantrieb (`am=0`, s. Hilfe zum Datensatz: `help(mtcars)`) kann laut Modell mit einer Gallone Sprit ca. 26.62 Meilen fahren.
- *hp*: Pro zusätzlichem PS kann ein Auto mit Automatikantrieb pro Gallone Sprit ca. 0.06 Meilen weniger weit fahren.
- *am*: Ein Auto mit 0 PS und Schaltgetriebe (`am=1`) kommt pro Gallone Sprit ca. 5.26 Meilen weiter als ein Auto mit Automatikantrieb.
- *hp:am*:  Der Interaktionseffekt ist praktisch Null: Der Zusammenhang von PS-Zahl und Spritverbrauch unterscheidet sich nicht (wesentlich) zwischen Autos mit bzw. ohne Automatikantrieb.




---

Categories: 

- bayes
- regression

