---
exname: Verteilungen-Quiz-18
extype: schoice
exsolution: 1
exshuffle: no
categories:
- distributions
- Verteilungen-Quiz
- probability
- bayes
- simulation
date: '2022-11-20'
slug: Verteilungen-Quiz-18
title: Verteilungen-Quiz-18

---





```{r global-knitr-options, include=FALSE}
knitr::opts_chunk$set(fig.pos = 'H',
                      fig.asp = 0.618,
                      fig.width = 4,
                      fig.cap = "", 
                      fig.path = "",
                      echo = TRUE,
                      message = FALSE,
                      fig.show = "hold")



```






# Exercise


[Ei](https://gender-i.de/#artikel) Forschi untersucht den Effekt eines Intelligenztraining auf den IQ.


Dabei findet sich aposteriori (also als Ergebnis der Untersuchung) $\bar{x} \sim N(3,5)$ (in Standard-IQ-Punkten).
Wir messen dabei die Erhöhung des Intelligenzwerts.

Dis Forschi resümiert: "Mit einer Wahrscheinlichkeit von 95% profitiert man von diesem Training".

Ist diese Aussage korrekt (gegeben der Angaben)?

Hinweise:

- Nutzen Sie Simulationsmethoden zur Lösung
- Fixieren Sie die Zufallszahlen auf die Startzahl 42.
- Ziehen Sie $10^5$ Zufallszahlen aus der gegebenen Verteilung.


Answerlist
----------

* Ja
* Nein



</br>
</br>
</br>
</br>
</br>
</br>
</br>
</br>
</br>
</br>

# Solution

```{r}
library(tidyverse)
set.seed(42)
d <-
  tibble(x = rnorm(10000, mean = 3, sd = 5))

d %>% 
  count(x >= 0) %>% 
  mutate(prop = n/sum(n))
```

Laut unseren Daten profitiert ei Teilnehmi mit einer Wahrscheinlichkeit von ca. 72%.

Die angegebene Wahrscheinlichkeit von 95% kann nicht bestätigt werden.


Answerlist
----------








* Falsch
* Wahr





---

Categories: 

- distributions
- Verteilungen-Quiz
- probability
- bayes
- simulation

