---
extype: string
exsolution: NA
exname: twitter05
expoints: 1
categories:
- textmining
- twitter
date: '2022-10-28'
slug: twitter05
title: twitter05
execute:
  eval: false
---








# Exercise

Laden Sie $n=10^k$ Tweets von Twitter herunter (mit $k=2$) via der Twitter API; Suchterm soll sein "@karl_lauterbach".
Bereiten Sie die Textdaten mit grundlegenden Methoden des Textminings auf (Tokenisieren, Stopwörter entfernen, Zahlen entfernen, ...).

Nutzen Sie die Daten,
um eine Sentimentanalyse zu erstellen.



</br>
</br>
</br>
</br>
</br>
</br>
</br>
</br>
</br>
</br>

# Solution



Nutzen Sie die Daten der letzten Aufgabe,
um eine Sentimentanalyse zu erstellen.




Zuerst muss man sich anmelden und die Tweets herunterladen;
dieser Teil ist hier nicht aufgeführt (s. andere Aufgaben).



```{r}
library(rtweet)
library(tidyverse)
library(tidytext)
library(lsa)  # Stopwörter
library(SnowballC)  # Stemming
```


```{r read-karl1, echo=FALSE}
karl_raw <- 
  read_rds(file = "/Users/sebastiansaueruser/datasets/Twitter/hate-speech/tweets_to_Karl_Lauterbach_2021.rds")

karl1 <-
  karl_raw %>% 
  slice_head(n = 100)
```


Beachten Sie, dass die Spalten je nach Funktion, die Sie zum Herunterladen der Tweets 
verwenden, unterschiedlich heißen können.

```{r}
karl2 <- 
  karl1 %>% 
  select(contains("text"))
```


```{r}
karl3 <- 
  karl2 %>% 
  unnest_tokens(output = word, input = text)
```


```{r}
karl4 <- 
karl3 %>% 
  anti_join(tibble(word = lsa::stopwords_de)) 
```


```{r}
karl5 <- 
  karl4 %>% 
  mutate(word = str_replace_na(word, "^[:digit:]+$")) %>% 
  mutate(word = str_replace_na(word, "hptts?://\\w+")) %>% 
  mutate(word = str_replace_na(word, " +")) %>% 
  drop_na()
```





```{r}
data(sentiws, package = "pradadata")
```


```{r}
karl7 <-
  karl5 %>% 
  inner_join(sentiws)
```


```{r}
karl7 %>% 
  group_by(neg_pos) %>% 
  summarise(senti_avg = mean(value, na.rm = TRUE),
            senti_sd = sd(value, na.rm = TRUE),
            senti_n = n())
```

Achtung, Sentimentanalyse sollte *vor* dem Stemming kommen.







---

Categories: 

- textmining
- twitter

