---
# gleich diese Datei in einem Ordner mit Namen der Aufgabe abspeichern!
date: 2024-11-03
draft: FALSE   # ACHTUNG DRAFT STEHT AUF TRUE!
title: globus2  # HIER TITEL DES POSTS EINGEBEN.
execute: 
  
  eval: true 
highlight-style: arrow 
cache: true
toc: true
number-sections: true
extype: string
exsolution: ""
exshuffle: no
categories:
- bayes  # ENTER CATEGORIES HERE
- probability
- distributions

bibliography: "../../library-ses.bib"


---





# Aufgabe 

Wir werfen einen Globus $n=9$ Mal und erzielen $W=9$ mal das Ereignis "Wasser".

Was ist die Wahrscheinlichkeit dieses Ereignisses,
wenn wir von einer Wasseranteil, d.h. Wahrscheinlichkeit, von $\pi=.7$ ausgehen?

</br>
</br>
</br>

</br>
</br>
</br>

</br>
</br>
</br>

</br>
</br>
</br>











# Lösung 

Hier sind die gegebenen Werte:


```{r}
W <- 9
n <- 9
pi <- .7
```

Wir suchen also diese Größe:

$$Pr(W=`r W` | \pi=`r pi`, n=`r n`) = ?$$




Wir können R die Arbeit machen lassen:

```{r QM2-Thema2-kleineModelle-21a, echo = TRUE}
#| lst-cap: "Binomialverteilung mit R "
#| lst-label: lst-dbinom1
loesung <- dbinom(x = W, size = n, prob = pi)
loesung
```




Oder den Taschenrechner nutzen:


```{r}
loesung <- choose(n,W) * pi^W * (1-pi)^(n-W)
loesung
```


Die Harten unter uns rechnen es per Hand aus.

Dafür kann man zunächst die Anzahl der Pfade mit dem Binomialkoeffizienten berechnen:


```{r}
anzahl_pfade <- factorial(n) / (factorial(W) * factorial(n-W))
anzahl_pfade
```

`factorial(W)` liefert die Fakultät von $W$ zurück.


Dann berechnet man die Wahrscheinlichkeit eines einzelnen Pfades:

```{r}
pfad_wskt <-  pi^W * (1-pi)^(n-W)
pfad_wskt
```

Multipliziert man die beiden vorherigen Zwischenergebnisse, 
so erhält man die Lösung:

```{r}
loesung <-  anzahl_pfade * pfad_wskt
loesung
```




