---
exname: Nerd-gelockert
extype: num
exsolution: r exams::fmt(sol)
exshuffle: no
extol: 0.01
expoints: 1
categories:
- R
- probability
- num
date: '2023-11-08'
slug: Nerd-gelockert
title: Nerd-gelockert

---



```{r global-knitr-options, include=FALSE, message=FALSE}
knitr::opts_chunk$set(fig.pos = 'H',
                      fig.asp = 0.618,
                      fig.width = 4,
                      fig.cap = "", 
                      fig.path = "",
                      echo = TRUE,
                      message = FALSE,
                      warning = FALSE,
                      fig.show = "hold")
```







# Aufgabe

In einer Studie werden Persönlichkeitsmerkmale von Professoren untersucht.
Laut der Studie wird bei 12% extreme Nerdigkeit festgestellt,
bei 8% stark gelockerte Assoziation (vulgo: Schraube locker).
Bei 4% wurden beide Merkmale festgestellt.


*Aufgabe*: Berechnen Sie die Wahrscheinlichkeit von gelockerter Assoziation *gegeben dass* der Prof extremer Nerd ist.


Hinweise:

- Orientieren Sie sich im Übrigen an den [allgemeinen Hinweisen des Datenwerks](https://datenwerk.netlify.app/hinweise).




</br>
</br>
</br>
</br>
</br>
</br>
</br>
</br>
</br>
</br>

# Lösung

Sei $N$ "extreme Nerdigkeit".

Sei $A$ "gelockerte Assoziation".

$Pr(A|N) = \frac{Pr(N \cap A)}{Pr(N)} = \frac{Pr(NA)}{Pr(N)}$


```{r}
Pr_N <- .12
Pr_A <- .08
Pr_NA <- .04
Pr_A_geg_N <- (Pr_NA) / Pr_N
Pr_A_geg_N
```


```{r}
#| echo: false
sol <- Pr_A_geg_N
```


Die Lösung lautet ``r sol``.




---

Categories: 

- R
- probability
- num

