---
exname: Typ-Fehler-R-08-name-clash
expoints: 1
extype: string
exsolution: NA
categories:
- R
- '2023'
- string
date: '2023-11-08'
slug: Typ-Fehler-R-08-name-clash
title: Typ-Fehler-R-08-name-clash

---




# Aufgabe

R spuckt eine komische Fehlermeldung aus.
Was ist nur los?
Hat R einen schlechten Tag?

Schauen wir uns die Sache näher an:


```{r error=TRUE}
library(dplyr)
library(MASS)

mtcars_small <-
  mtcars %>% 
  select(hp, am)
```

Oh nein! Fehler!

Was ist nur los?







Hinweise:

- Orientieren Sie sich im Übrigen an den [allgemeinen Hinweisen des Datenwerks](https://datenwerk.netlify.app/hinweise).





</br>
</br>
</br>
</br>
</br>
</br>
</br>
</br>
</br>
</br>

# Lösung


Das Problem ist, dass es in beiden Paketen, `{MASS}` und `{dplyr}` (dasjenige Paket im `tidyverse`, in dem `select()` wohnt), eine Funktion namens `select` vorhanden ist.

Es kommt zu einem "Name Clash", einer Namenskollision.

Wenn mehrere Funktion gleichen Namens geladen ("attached") sind, so "gewinnt" diejenige Funktion, die als *letztes* geladen wurde, in unserem Fall ist das die Funktion aus `{MASS}`.


Es gibt eine Reihe von Lösungen.


1. Nur das benötigte Paket starten

Zuerst "entladen" wir `MASS`, da wir es nicht benötigen:

```{r}
detach("package:MASS", unload = TRUE)
```


Alternativ (und einfacher) könnten wir R neu starten: `Session > Restart R`. 



```{r error=TRUE}
library(dplyr)
#library(MASS)

mtcars %>% 
  select(hp, am)
```

Und schon geht's!


2. Paketnamen vor Funktionsnamen anfügen


```{r error=TRUE}
#library(dplyr)
#library(MASS)

mtcars %>% 
  dplyr::select(hp, am) %>% 
  dplyr::filter(hp > 200)
```


3. Paket `conflicted` nutzen

[Hier](https://conflicted.r-lib.org/) gibt's dazu nähere Infos.





---

Categories: 

- R
- '2023'
- string

