---
extype: string
exsolution: NA
exname: korr-als-regr
expoints: 1
categories:
- correlation
- lm
- regression
- string
date: '2023-05-08'
slug: korr-als-regr
title: korr-als-regr

---



```{r libs, include = FALSE}

library(tidyverse)
library(gt)
```


```{r set-options}
options(digits=2)
options(width = 80)
```


```{r global-knitr-options, include=FALSE}
knitr::opts_chunk$set(fig.pos = 'H',
                      fig.asp = 0.618,
                      fig.width = 4,
                      fig.cap = "", 
                      fig.path = "",
                      echo = TRUE,
                      cache = FALSE)
```









# Aufgabe

Die Korrelation prüft, ob bzw. inwieweit zwei Merkmale linear zusammenhängen.

Wie viele andere Verfahren kann die Korrelation als ein Spezialfall 
der Regression bzw. des linearen Modells 
$y = \beta_0 + \beta_1 + \ldots \beta_n + \epsilon$ betrachtet werden.

Als ein spezielles Beispiel betrachten wir die Frage, 
ob  das Gewicht eines Diamanten (`carat`) mit dem Preis (`price`) zusammenhängt
(Datensatz `diamonds`).

Den Datensatz können Sie so laden:

```{r echo = TRUE}
library(tidyverse)
data(diamonds)
```

a) Geben Sie das Skalenniveau beider Variablen an!

b) Betrachten Sie die Ausgabe von R:

```{r}
lm1 <- lm(price ~ carat, data = diamonds)
summary(lm1)
```

Wie (bzw. wo) ist aus dieser Ausgabe die Korrelation herauszulesen?



c) Macht es einen Unterschied, ob man Preis mit Karat bzw. Karat mit Preis korreliert?


d) In der klassischen Inferenzstatistik ist der $p$-Wert eine zentrale Größe; 
ist er klein ($p<.05$) so nennt man die zugehörige Statistik *signifikant* und
verwirft die getestete Hypothese. 

d) Im Folgenden sehen Sie einen Korrelationstest auf statistische Signifikanz, 
mit R durchgeführt. Zeigt der Test ein (statistisch) signifikantes Ergebnis? 
Wie groß ist der "Unsicherheitskorridor", 
um den Korrelationswert (zugleich Punktschätzer für den Populationswert)?


```{r}
library(easystats)
diamonds %>% 
  sample_n(30) %>% 
  select(price, carat) %>% 
  correlation()

```




</br>
</br>
</br>
</br>
</br>
</br>
</br>
</br>
</br>
</br>

# Lösung

a)  `carat` ist metrisch (verhältnisskaliert) und `price` ist metrisch (verhältnisskaliert)

b) $R^2$ kann bei einer einfachen (univariaten) Regression als das Quadrat von $r$ berechnet werden. Daher $r = \sqrt{R^2}$.

```{r}
sqrt(0.8493)
```


Zum Vergleich

```{r}
diamonds %>% 
  summarise(r = cor(price, carat))
```
Man kann den Wert der Korrelation auch noch anderweitig berechnen 
($\beta$ umrechnen in $\rho$).


c) Nein. Die Korrelation ist eine symmetrische Relation.


d) Ja; die Zahl "3.81e-14" bezeichnet eine positive Zahl kleiner eins mit 
13 Nullern vor der ersten Ziffer, die nicht Null ist (3.81 in diesem Fall). 
Der "Unsicherheitskorridor" reicht von etwa 0.87 bis 0.97.




---

Categories: 

- correlation
- lm
- regression
- string

