---
extype: string
exsolution: ~
exname: adjustieren2a
expoints: 1
categories:
- regression
- '2023'
- string
date: '2023-10-17'
slug: adjustieren2a
title: adjustieren2a

---



```{r libs, include = FALSE}
library(tidyverse)

```


```{r global-knitr-options, include=FALSE}
knitr::opts_chunk$set(fig.pos = 'H',
                      fig.asp = 0.618,
                      fig.width = 4,
                      fig.cap = "", 
                      fig.path = "",
                      echo = TRUE,
                      cache = TRUE)
```





# Aufgabe


Betrachten Sie folgendes Modell, das den Zusammenhang des Preises (`price`) 
und dem Gewicht (`carat`) von Diamanten untersucht (Datensatz `diamonds`).

```{r}
library(tidyverse)
library(easystats)
diamonds <- read_csv("https://vincentarelbundock.github.io/Rdatasets/csv/ggplot2/diamonds.csv")
```



Aber zuerst zentrieren wir den metrischen Prädiktor `carat`, 
um den Achsenabschnitt besser interpretieren zu können. 

```{r}
diamonds <-
  diamonds %>% 
  mutate(carat_z = carat - mean(carat, na.rm = TRUE))
```

Dann berechnen wir ein (bayesianisches) Regressionsmodell, 
wobei wir auf die Standardwerte der Prior zurückgreifen.

```{r message=FALSE}
lm1 <- lm(price ~ carat_z, data = diamonds)
parameters(lm1)
```




Zur Verdeutlichung ein Diagramm zum Modell:

```{r}
estimate_relation(lm1) |> plot()
```

*Aufgaben:*

a) Was kostet in Diamant mittlerer Größe laut Modell `lm1`? Runden Sie auf eine Dezimale. Geben Sie nur eine Zahl ein.


b) Geben Sie eine Regressionsformel an, die `lm1` ergänzt, so dass die Schliffart (`cut`) des Diamanten kontrolliert (adjustiert) wird. Anders gesagt: Das Modell soll die mittleren Preise für jede der fünf Schliffarten angeben. Geben Sie nur die Regressionsformel an. Lassen Sie zwischen Termen jeweils ein Leerzeichen Abstand.





*Hinweis*: Es gibt (laut Datensatz) folgende Schliffarten (und zwar in der folgenden Reihenfolge):

```{r}
diamonds %>% 
  distinct(cut)
```



</br>
</br>
</br>
</br>
</br>
</br>
</br>
</br>
</br>
</br>

# Lösung


```{r echo = FALSE}
regression_formel <- "price ~ carat_z + cut"
```


a) Unser Modell `lm1` schätzt den Preis eines Diamanten mittlerer Größe auf etwa `3932.5` (was immer auch die Einheiten sind, Dollar vermutlich).

b) `price ~ carat_z + cut` 

Dieses zweite Modell könnten wir so berechnen:

```{r message=FALSE}
lm2 <- lm(price ~ carat_z + cut, data = diamonds)
parameters(lm2)
```






Man könnte hier noch einen Interaktionseffekt ergänzen, wenn man Grund zur Annahme hat,
dass es einen gibt.





---

Categories: 

- regression
- '2023'
- string

