---
exname: lm-Standardfehler
extype: schoice
exsolution: 1
exshuffle: no
categories:
- inference
- lm
- qm2
date: '2022-09-04'
slug: lm-Standardfehler
title: lm-Standardfehler

---







# Exercise

Man kann angeben, wie genau eine Schätzung von Regressionskoeffizienten die Grundgesamtheit widerspiegelt.
Zumeist wird dazu der *Standardfehler* (engl. standard error, SE) verwendet.

In dieser Übung untersuchen wir,
wie sich der SE als Funktion der Stichprobengröße, $n$, verhält.


Erstellen Sie dazu folgenden Datensatz:

```{r message=FALSE}
library(tidyverse)

n <- 2^4

d <-
  tibble(x = rnorm(n = n),  # im Default: mean = 0, sd = 1
         y = x + rnorm(n, mean = 0, sd = .5))
```


Hier ist das Ergebnis. Uns interessiert v.a. `Std. Error` für den Prädiktor `x`: 

```{r}
lm(y ~ x, data = d) %>% 
summary()
```


Hier haben wir eine Tabelle mit zwei Variablen, x und y, definiert mit n=`r n`.

Verdoppeln Sie die Stichprobengröße 5 Mal und betrachten Sie,
wie sich die Schätzgenauigkeit, gemessen über den SE, verändert.
Berechnen Sie dazu für jedes n eine Regression mit x als Prädiktor und y als AV!

Bei welcher Stichprobengröße ist SE am kleinsten?

Answerlist
----------
* $2^5$
* $2^6$
* $2^7$
* $2^8$
* $2^9$



</br>
</br>
</br>
</br>
</br>
</br>
</br>
</br>
</br>
</br>

# Solution


Probieren wir es aus!

Erste Verdopplung, $n=2^5$:

```{r}
n <- 2^5

d5 <-
  tibble(x = rnorm(n = n),  # im Default: mean = 0, sd = 1
         y = x + rnorm(n, mean = 0, sd = .5))

lm5 <- lm(y ~ x, data = d5)

lm5 %>% summary()
```



Man kann sich den Standardfehler komfortabler ausgeben lassen,
wenn man das Paket `easystats` verwendet:

```{r}
library(easystats)
lm5 %>% 
  parameters()
```

Jetzt mit den anderen Stichprobengrößen:


```{r}
n <- 2^6

d <-
  tibble(x = rnorm(n = n),  # im Default: mean = 0, sd = 1
         y = x + rnorm(n, mean = 0, sd = .5))

mein_lm <- lm(y ~ x, data = d)

mein_lm %>% 
  parameters
```



```{r}
n <- 2^7

d <-
  tibble(x = rnorm(n = n),  # im Default: mean = 0, sd = 1
         y = x + rnorm(n, mean = 0, sd = .5))

mein_lm <- lm(y ~ x, data = d)

mein_lm %>% 
  parameters()
```


```{r}
n <- 2^8

d <-
  tibble(x = rnorm(n = n),  # im Default: mean = 0, sd = 1
         y = x + rnorm(n, mean = 0, sd = .5))

mein_lm <- lm(y ~ x, data = d)

mein_lm %>% 
  parameters()
```


```{r}
n <- 2^9

d <-
  tibble(x = rnorm(n = n),  # im Default: mean = 0, sd = 1
         y = x + rnorm(n, mean = 0, sd = .5))

mein_lm <- lm(y ~ x, data = d)

mein_lm %>% 
  parameters()
```

Answerlist
----------


* Falsch
* Falsch
* Falsch
* Falsch
* Wahr. Die größte Stichprobe impliziert den kleinsten SE, ceteris paribus.





---

Categories: 

- inference
- lm
- qm2

