---
# gleich diese Datei in einem Ordner mit Namen der Aufgabe abspeichern!
date: TODAYSDATE
draft: FALSE   # ACHTUNG DRAFT STEHT AUF TRUE!
title: eti-hdi  # HIER TITEL DES POSTS EINGEBEN.
execute: 
  
  eval: true 
highlight-style: arrow 
cache: true
toc: true
number-sections: true
extype: string
exsolution: ""
exshuffle: no
categories:
- paper  # ENTER CATEGORIES HERE
- bayes
- bayesbox
- probability


bibliography: "../../library-ses.bib"


---





# Aufgabe 

Eine Personalberatung prüft Kandidatinnen für eine Führungsposition.

Es wurden 10 Kandidatinnen geprüft. Davon haben 10 die Prüfung bestanden.


## Setup

```{r}
library(prada)  # für bayesbox
library(tidyverse)
library(knitr)  # schöne HTML-Tabellen
library(ggpubr)
library(easystats)  # für hdi, eti
```



```{r}
n_success <- 10
n_trials  <- 10
p_grid <- 
  seq(from = 0, to = 1, length.out = 101) |> 
  # auf zwei Dezimalen runden
  round(2)

p_grid
```


Hier sind die Likelihoods:

```{r}
L <- dbinom(n_success, size = n_trials, prob = p_grid)
L
```

Und hier ist die Bayesbox:


```{r}
bb <- bayesbox(hyps = p_grid, priors = 1, liks = L)  # aus "prada"

bb |>   
  kable(digits = 2)
```





Und hier ist die Post-Verteilung:


```{r}
ggline(bb, x = "hyps", y = "post_std") 
```



Daraus ziehen wir Stichproben:


```{r}
post_samples <-
  bb |> 
  slice_sample(n = 10000,
               weight_by = post_std,
               replace = TRUE)
```


Und hier ist die Post-Verteilung auf Basis der Stichproben visualisiert:

```{r}
post_samples |> 
  count(hyps) |> 
  ggbarplot(x = "hyps", y = "n")
```


Man könnte auch ein Dichtediagramm verwenden:

```{r}
post_samples |> 
  select(hyps) |> 
  ggdensity(x="hyps")
```


In diesem Fall ist die Posterior-Verteilung schief (rechtssteil),
wie man im Diagramm sieht.

**Aufgabe** Würden in diesem Fall eine ETI- bzw. ein HDI zum gleichen Ergebnis kommen? Welches von beiden Intervallen würden Sie vorziehen? Begründen Sie.

</br>
</br>
</br>

</br>
</br>
</br>

</br>
</br>
</br>

</br>
</br>
</br>











# Lösung 


In diesem Fall können die ETI und das HDI *nicht* zum gleichen Ergebnis kommen, da die Posterior-Verteilung *nicht* symmetrisch ist, sondern schief.


```{r}
post_samples |> 
  select(hyps) |> 
  eti(ci = .5)

post_samples |> 
  select(hyps) |> 
  hdi(ci = .5)
```

In dem Maße, wie eine Verteilung schief ist (nicht symmetrisch), 
weicht das ETI vom HDI ab.

Da bei schiefen Verteilungen der Bereich mit der höchsten Wahrscheinlichkeit (Dichte)
nicht im ETI liegen kann, würde ich in diesem Fall das HDI vorziehen.







