---
extype: string
exsolution: NA
exname: rethink-3m3
expoints: 1
categories:
- bayes
- ppv
- probability
date: '2022-11-05'
slug: ReThink3m3
title: ReThink3m3

---




```{r libs, include = FALSE}
library(tidyverse)
library(gt)
```


```{r global-knitr-options, include=FALSE}
knitr::opts_chunk$set(fig.pos = 'H',
                      fig.asp = 0.618,
                      echo = TRUE,
                      fig.width = 4,
                      fig.cap = "", 
                      fig.path = "",
                      message = FALSE,
                      warning = FALSE,
                      out.width = "50%",
                      cache = TRUE)
```








# Exercise




Nehmen wir an, wir haben 8 (Wasser-)"Treffer" ($W=8$) bei 15 Würfen ($N=15$) erhalten (wieder im Globusversuch).

a) Führen Sie einen Posteriori-Prädiktiv-Check durch: Erstellen Sie also eine Posteriori-Prädiktiv-Verteilung (PPV). Mit anderen Worten: Erstellen Sie die Stichprobenverteilung, gemittelt über die Posteriori-Wahrscheinlichkeiten des Wasseranteils $p$!

b) Visualisieren Sie die PPV!

c) Was ist die Wahrscheinlichkeit laut PPV 8 von 15 Treffer zu erzielen (also 8 Wasser in 15 Würfen)?

Hinweise:

- Berechnen Sie eine Bayes-Box (Gittermethode).
- Verwenden Sie 1000 Gitterwerte.
- Gehen Sie von einem gleichverteilten Prior aus.
- Fixieren Sie die Zufallszahlen mit dem Startwert 42, d.h. `set.seed(42)`.



*Quelle*: McElreath, R. (2020). *Statistical rethinking: A Bayesian course with examples in R and Stan* (2. Aufl.). Taylor and Francis, CRC Press.




</br>
</br>
</br>
</br>
</br>
</br>
</br>
</br>
</br>
</br>

# Solution


```{r}
library(tidyverse)
```


a) 

Erstellen wir zuerst wieder die Posteriori-Verteilung für den Globusversuch. 


```{r}
p_grid <- seq( from=0 , to=1 , length.out=1000 )  # Gitterwerte

prior <- rep(1, 1000 )  # Priori-Gewichte

likelihood <- dbinom(8 , size= 15, prob=p_grid ) 

unstandardisierte_posterior <- likelihood * prior 

posterior <- unstandardisierte_posterior / sum(unstandardisierte_posterior)
```

Dann ziehen wir unsere Stichproben daraus:

```{r}
# um die Zufallszahlen festzulegen, damit alle die gleichen Zufallswerte bekommen: 
set.seed(42) 

# Stichproben ziehen aus der Posteriori-Verteilung
samples <- 
  tibble(
    p = sample(p_grid , prob=posterior, size=1e4, replace=TRUE))
```


```{r}
PPV <- 
  samples %>% 
  mutate( anzahl_wasser = rbinom(1e4, size = 15, prob = p))
```


Durch `prob = p` gewichten wir die Wahrscheinlichkeit an den Werten der Posteriori-Verteilung.



So sehen die ersten paar Zeilen von `PPV` aus:

```{r echo = FALSE}
PPV %>% 
  slice_head(n=5) %>% 
  gt()
```


b) 

```{r}
PPV %>% 
  ggplot() +
  aes(x = anzahl_wasser) +
  geom_bar()
```


c)

```{r}
PPV %>% 
  count(anzahl_wasser == 8)
```

Alternativer R-Code:


```{r}
w <- rbinom(1e4, size = 15, prob = samples$p)
mean(w == 8)
```



[Quelle](https://sr2-solutions.wjakethompson.com/bayesian-inference.html#chapter-3)




---

Categories: 

- bayes
- ppv
- probability

