---
extype: string
exsolution: NA
exname: penguins-regr02a
expoints: 1
categories:
- bayes
- rope
- regression
date: '2024-12-10'
title: penguins-regr02a

---




```{r}
library(tidyverse)
```



# Aufgabe

Beantworten Sie folgende Forschungsfrage:

*Gibt es einen Zusammenhang von Schnabellänge und Gewicht (AV) bei Pinguinen?*


Nutzen Sie die folgende Analyse für Ihre Antwort.



Wir rufen Stan:


>    [🧑‍🏫]{.content-visible when-format="html"}[\emoji{teacher}]{.content-visible when-format="pdf"} Hey, Stan, komm mal rüber! Wir haben da eine Frage an dich.

>    [🤖]{.content-visible when-format="html"}[\emoji{robot}]{.content-visible when-format="pdf"} Beep, beep, beep! Bitte nur gute Fragen.

Setup:


```{r setup}
library(rstanarm)
library(easystats)
library(tidyverse)
library(palmerpenguins)
data(penguins)
```


Modell:

```{r m1}
m1 <- stan_glm(body_mass_g ~ bill_length_mm, 
               seed = 42,
               refresh = 0,
               data = penguins)
```

Parameter:

```{r}
parameters(m1)
```
Rope:

```{r}
rope(m1)
```

Hier wird ein Bereich von ±80 Gramm als "vernachlässigbar" angesehen.
Diese Voreinstellung sollte nur als grobe Orientierung dienen und sollte an die spezifische Forschungsfrage angepasst werden.
Ihr Fachwissen sollte besser sein als dieser Default-Wert.

Visualisierung:

```{r}
plot(rope(m1))
```








</br>
</br>
</br>
</br>
</br>
</br>
</br>
</br>
</br>
</br>

# Lösung


Hier ist also keine klare Aussage zur Frage, ob der Effekt vernachlässigbar klein ist oder größer, möglich.





---

Categories: 

- lm
- bayes
- rope
- string

