---
exname: Verteilungen-Quiz-16
extype: schoice
exsolution: 10
exshuffle: no
categories:
- distributions
- Verteilungen-Quiz
- probability
- bayes
- paper
- Verteilungen-Quiz24
date: '2022-11-20'
slug: Verteilungen-Quiz-16
title: Verteilungen-Quiz-16

---





```{r global-knitr-options, include=FALSE}
knitr::opts_chunk$set(fig.pos = 'H',
                      fig.asp = 0.618,
                      fig.width = 4,
                      fig.cap = "", 
                      fig.path = "",
                      echo = TRUE,
                      message = FALSE,
                      fig.show = "hold")



```






# Exercise



Für die *mittlere* Körpergröße des deutschen Mannes $X$ gelte $X \sim N(180,06)$ (in Zentimetern).


[Quelle Mittelwert](https://de.wikipedia.org/wiki/Liste_der_L%C3%A4nder_nach_K%C3%B6rpergr%C3%B6%C3%9Fe)
[Quelle SD geschätzt](https://en.wikipedia.org/wiki/Average_human_height_by_country)

Ähnliche Daten finden sich bei [Our World in Data](https://ourworldindata.org/human-height#height-is-normally-distributed).

Aufgabe: *Ist folgende Aussage wahr?*

Das 50%-Quantil von $X$ beträgt 180.


  <form id="myForm">
    <label>
      <input type="radio" name="choice" value="Ja"> Ja
    </label>
    <label>
      <input type="radio" name="choice" value="Nein"> Nein
    </label>
  
    </label>

    <button type="button" onclick="submitForm()">Antworten</button>
  </form>

  <script>
    function submitForm() {
      var form = document.getElementById("myForm");
      var selectedOption = null;

      // Loop through radio buttons to find the selected one
      var radioButtons = form.elements["choice"];
      for (var i = 0; i < radioButtons.length; i++) {
        if (radioButtons[i].checked) {
          selectedOption = radioButtons[i].value;
          break;
        }
      }

      // Display the result
      if (selectedOption !== null) {
        alert("Ihre Antwort: " + selectedOption);
      } else {
        alert("Please select an option before submitting.");
      }
    }
  </script>



</br>
</br>
</br>
</br>
</br>
</br>
</br>
</br>
</br>
</br>

# Solution

```{r}
qnorm(p = .5, mean = 180, sd = 6)
```

Die Aussage ist also wahr. Das 50%-Quantil von $X$ beträgt 180.




Answerlist
----------






* Wahr
* Falsch



---

Categories: 

- distributions
- Verteilungen-Quiz
- probability
- bayes
- simulation

