---
exname: mariokart-desk01
extype: num
exsolution: 8
exshuffle: no
extol: 1
expoints: 1
categories:
- datawrangling
- eda
- tidyverse
- vis
- variability
- num
date: '2023-04-28'
slug: mariokart-desk01
title: mariokart-desk01

---






```{r global-knitr-options, include=FALSE}
library(tidyverse)
library(exams)
```






# Aufgabe

Im Datensatz `mariokart`: 

Nutzen Sie `describe_distribution` um deskriptive Statistiken (Lagemaße, Streuungsmaße) für die Variable `total_pr` zu berechnen.

Wie viele Statistiken werden (im Default) berichtet?




</br>
</br>
</br>
</br>
</br>
</br>
</br>
</br>
</br>
</br>

# Lösung

Pakete starten:

```{r}
library(easystats)
library(tidyverse)  # startet das Paket tidyverse
```






Daten importieren:

```{r eval=FALSE}
mariokart <- data_read("https://vincentarelbundock.github.io/Rdatasets/csv/openintro/mariokart.csv")
```

Oder so:

```{r}
data(mariokart, package = "openintro")  # aus dem Paket "openintro"
```

Dazu muss das Paket `openintro` auf Ihrem Computer installiert sein.




Daten zusammenfassen zu deskriptiven Statistiken:


Mit `dataExplorer`:

```{r}
mariokart %>% 
  select(total_pr) %>% 
  describe_distribution()  
```





Falls Sie Teile der R-Syntax nicht kennen: Im Zweifel einfach ignorieren :-)



*Antwort*: Es werden 8 Statistiken berichtet (im Default).




---

Categories: 

- datawrangling
- eda
- tidyverse
- vis
- variability
- num

