---
exname: count-emojis
expoints: 1
extype: string
exsolution: NA
categories:
- textmining
- tidymodels
- count
- germeval
- emojis
- string
date: '2023-11-15'
slug: count-emojis
title: count-emojis

---



```{r global-knitr-options, include=FALSE, message=FALSE}
knitr::opts_chunk$set(fig.pos = 'H',
                      fig.asp = 0.618,
                      fig.width = 4,
                      fig.cap = "", 
                      fig.path = "",
                      echo = TRUE,  # ECHO IS FALSE!!!
                      message = FALSE,
                      warning = FALSE,
                      fig.show = "hold")
```



# Aufgabe

Zählen sie die Emojis eines Textes. 

Untersuchen Sie die Rechenzeit, die die jeweiligen Verfahren benötigen.



Hinweise:

- Orientieren Sie sich im Übrigen an den [allgemeinen Hinweisen des Datenwerks](https://datenwerk.netlify.app/hinweise).





</br>
</br>
</br>
</br>
</br>
</br>
</br>
</br>
</br>
</br>

# Lösung



# Setup

```{r}
options(paged.print = FALSE,
        pillar.print_max = 15, 
        pillar.print_min = 10)
```




```{r setup}
library(tidyverse)
library(tictoc)  # Zeitmessung
```


Teststring:

```{r}
test_text <-
  tibble(id = 1:4,
         text = c("Abbau ist jetzt", 
                  "Hello 😊🌎🚀", 
                  "🔫", 
                  "🔫 🔪"),
         valence = c(0, 1, -1, -2))

test_text
```


Daten importieren:

```{r}
data(wild_emojis, package = "pradadata")
```


```{r}
wild_emojis$value <- 1
wild_emojis$word <- wild_emojis$emoji
```



# Wörter zählen im Test-Datensatz



## `stringr::str_count`


Man kann den Unicode-Code von Emojis ansprechen, praktische Sache:


```{r}
emoji_pattern <- "\\p{So}" 
```


```{r}
test_text$text |> 
  map_int(str_count, emoji_pattern)
```



Die Funktion `map` ist nicht nötig:

```{r}
str_count(test_text$text, "\\p{So}")
```


Als neue Spalte in der Tabelle:

```{r}
test_text |>
  mutate(n_emojis = str_count(text, "\\p{So}"))
```



# Germeval-Datensatz

```{r}
data(germeval_train, package = "pradadata")
```




## `stringr::str_count`



```{r}
tic()
method1 <- germeval_train$text |> 
  map_int(str_count, emoji_pattern)
toc()

method1 |> str()
```

```{r}
print(method1, max = 20)
```


Die Funktion `map` ist nicht nötig:

```{r}
tic()
method3 <- 
  str_count(germeval_train$text, emoji_pattern)
toc()
```


```{r}
method3 |> head()
```



Dann geht es auch viel schneller.

Als neue Spalte in der Tabelle:

```{r}
tic()
method4 <- 
germeval_train |> 
  mutate(n_words = str_count(text, emoji_pattern))
toc()
```


```{r}
str(method4)
method4 |> head()
```





---

Categories: 

- textmining
- tidymodels
- count
- germeval
- emojis
- string

