---
extype: string
exsolution: NA
title: penguins-stan-01a
exname: penguins-stan-01a
expoints: 1
categories:
- bayes
- regression
- string
- qm2
date: '2024-12-10'

---





# Aufgabe


Wir untersuchen Einflussfaktoren bzw. Prädiktoren auf das Körpergewicht von Pinguinen.
In dieser Aufgabe untersuchen wir in dem Zusammenhang den Zusammenhang von *Schnabellänge* (als UV) und Körpergewicht (als AV).


**Aufgabe:**


*Wie groß ist der statistische Einfluss der UV auf die AV?*

a) Geben Sie den *Punktschätzer* des Effekts an!
b) *Wie viele Parameter* hat das Modell?
c) Geben Sie die *Breite eines 90%-HDI* an (zum Effekt)!
d) Wie groß ist die Wahrscheinlichkeit, dass der Effekt vorhanden ist (also größer als Null ist), die "*Effektwahrscheinlichkeit*"?



Nutzen Sie die folgende Analyse als Grundlage Ihrer Antworten.







Setup:

```{r message=FALSE}
library(tidyverse)
library(easystats)
library(rstanarm)

data("penguins", package = "palmerpenguins")
```


Es wird in dieser Aufgabe vorausgesetzt,
dass Sie den Datensatz selbständig importieren können.
Tipp: Kurzes Googeln hilft ggf., den Datensatz zu finden.



Alternativ könnten Sie den Datensatz als CSV-Datei importieren:


```{r eval=FALSE}
d_path <- "https://vincentarelbundock.github.io/Rdatasets/csv/palmerpenguins/penguins.csv"
penguins <- data_read(d_path)  # oder z.B. mit read_csv 
```


Ein Blick in die Daten zur Kontrolle,
ob das Importieren richtig funktioniert hat:

```{r}
glimpse(penguins)
```





```{r}
m1 <- stan_glm(body_mass_g ~  bill_length_mm,  # Regressionsgleichung
               data = penguins, #  Daten
               seed = 42,  # Reproduzierbarkeit
               refresh = 0)  # nicht so viel Output
```


```{r}
m1_params <- parameters(m1, ci_method = "hdi", ci = .9)
m1_params
```





</br>
</br>
</br>
</br>
</br>
</br>
</br>
</br>
</br>
</br>

# Lösung




## Punktschätzer

Der Punktschätzer ist in der Spalte `Median` in der Tabelle `parameters` zu finden. Sein Wert ist:

```{r echo=FALSE}
m1_params$Median[2]
```


```{r}
m1_params |> plot()
```



## Anzahl Parameter

Das Modell hat 3 Parameter:

- $\beta_0$ (oder $\alpha$)
- $\beta_01$
- $\sigma$


## Breite des Intervalls

Dazu liest man die Intervallgrenzen (`90% CI`) in der richtigen Zeile ab (Tabelle `parameters`):

```{r echo=FALSE}
m1_params$CI_high[2] - m1_params$CI_low[2]
```

Einheit: mm


## Effektwahrscheinlichkeit


 

Man kann diesen Wert aus der Tabelle oben (Ausgabe von `parameters()`) einfach in der Spalte `pd` ablesen.
`pd` steht für *probability of direction*, s. [Details hier](https://easystats.github.io/blog/posts/bayestestr_pd/).


Oder so, ist auch einfach:


```{r}
pd_m1 <- p_direction(m1) # aus Paket easystats
pd_m1
```

Und plotten ist meist hilfreich: `plot(pd_m1)`.

Man kann sich auch ein "Dashboard" mit allen Ergebnissen des Modells ausgeben lassen:

```{r eval=FALSE}
model_dashboard(m1)
```





