---
exname: tmdb06
extype: num
exsolution: r sol
extol: 0.5
expoints: 1
tags:
- tidymodels
- prediction
- tmdb
categories:
- ds1
- 21ss
date: '2022-07-11'
slug: tmdb06
title: tmdb06

---




```{r libs, include = FALSE}
library(tidyverse)
```


```{r global-knitr-options, include=FALSE}
knitr::opts_chunk$set(fig.pos = 'H',
                      fig.asp = 0.618,
                      fig.width = 4,
                      fig.cap = "", 
                      fig.path = "",
                      echo = TRUE,
                      message = FALSE,
                      fig.show = "hold")
```






# Exercise

Melden Sie sich an für die Kaggle Competition [TMDB Box Office Prediction -
Can you predict a movie's worldwide box office revenue?](https://www.kaggle.com/competitions/tmdb-box-office-prediction/overview).

Sie benötigen dazu ein Konto; es ist auch möglich, sich mit seinem Google-Konto anzumelden.

Bei diesem Prognosewettbewerb geht es darum, vorherzusagen,
wieviel Umsatz wohl einige Filme machen werden. 
Als Prädiktoren stehen einige Infos wie Budget, Genre, Titel etc. zur Verfügung.
Eine klassische "predictive Competition" also :-)
Allerdings können immer ein paar Schwierigkeiten auftreten ;-)


*Aufgabe*

Erstellen Sie ein *Lineares-Modell* mit Tidymodels!


*Hinweise*

<!-- - Nehmen Sie folgende Prädiktoren auf: `budget` und `popularity` -->
- Verzichten Sie auf Vorverarbeitung. 
- Tunen Sie die typischen Parameter. 
- Reichen Sie das Modell ein und berichten Sie Ihren Score.
- Begrenzen Sie sich auf folgende Prädiktoren.
- Verwenden Sie (langweiligerweise) nur ein *lineares Modell*.

```{r}
preds_chosen <- 
  c("id", "budget", "popularity", "runtime")
```




</br>
</br>
</br>
</br>
</br>
</br>
</br>
</br>
</br>
</br>

# Solution


# Pakete starten

```{r message=FALSE}
library(tidyverse)
library(tidymodels)
library(tictoc)
```



# Daten importieren

```{r}
d_train_path <- "https://raw.githubusercontent.com/sebastiansauer/Lehre/main/data/tmdb-box-office-prediction/train.csv"
d_test_path <- "https://raw.githubusercontent.com/sebastiansauer/Lehre/main/data/tmdb-box-office-prediction/test.csv"

d_train <- read_csv(d_train_path)
d_test <- read_csv(d_test_path)
```

Werfen wir einen Blick in die Daten:

```{r}
glimpse(d_train)
glimpse(d_test)
```




`preds_chosen` sind alle Prädiktoren im Datensatz, oder nicht? 
Das prüfen wir mal kurz:


```{r}
preds_chosen %in% names(d_train) %>% 
  all()
```


Ja, alle Elemente von `preds_chosen` sind  Prädiktoren im (Train-)Datensatz.


# CV

```{r}
cv_scheme <- vfold_cv(d_train)
```




# Rezept



```{r}
rec1 <- 
  recipe(revenue ~ budget + popularity + runtime, data = d_train) %>% 
  step_impute_bag(all_predictors()) %>% 
  step_naomit(all_predictors()) 
rec1
```



Man beachte, dass noch 21 Prädiktoren angezeigt werden,
da das Rezept noch nicht auf den Datensatz angewandt ("gebacken") wurde.

```{r}
tidy(rec1)
```




Rezept checken:


```{r}
prep(rec1)
```


```{r}
d_train_baked <-
  rec1 %>% 
  prep() %>% 
  bake(new_data = NULL)

glimpse(d_train_baked)
```




Fehlende Werte noch übrig?

```{r}
library(easystats)
describe_distribution(d_train_baked) %>% 
  select(Variable, n_Missing)
```






# Modell

```{r}
model_lm <- linear_reg()
```


# Workflow

```{r}
wf1 <-
  workflow() %>% 
  add_model(model_lm) %>% 
  add_recipe(rec1)
```




#  Modell fitten (und tunen)


```{r}
doParallel::registerDoParallel(4)
tic()
lm_fit1 <-
  wf1 %>% 
  tune_grid(resamples = cv_scheme)
toc()
```

```{r}
lm_fit1[[".notes"]][1]
```






# Final Fit


```{r}
fit1_final <-
  wf1 %>% 
  fit(d_train)

fit1_final
```



```{r}
preds <-
  fit1_final %>% 
  predict(d_test)
```


# Submission df


```{r}
submission_df <-
  d_test %>% 
  select(id) %>% 
  bind_cols(preds) %>% 
  rename(revenue = .pred)

head(submission_df)
```



Abspeichern und einreichen:

```{r eval = FALSE}
#write_csv(submission_df, file = "submission.csv")
```


# Kaggle Score

Diese Submission erzielte einen Score von **Score: 6.14787** (RMSLE).

```{r}
sol <- 6.14787
```






---

Categories: 

- ds1
- 21ss

