---
exname: dag1
extype: schoice
exsolution: 10000
exshuffle: yes
expoints: 1
categories:
- dag
- causal
date: '2023-01-01'
slug: kausal01
title: kausal01

---




```{r libs, include = FALSE}
#library(tidyverse)
#library(testthat)
#library(glue)
library(dagitty)
library(ggdag)
```


```{r global-knitr-options, include=FALSE}
knitr::opts_chunk$set(fig.pos = 'H',
                      fig.asp = 0.618,
                      fig.width = 7,
                      fig.cap = "", 
                      fig.path = "",
                      echo = FALSE,
                      message = FALSE,
                      #dpi = 300,
                      fig.show = "hold")
```





# Exercise


Gegeben sei der DAG `g` (s.u.). Welche Variable/n sind zu kontrollieren, um den kausalen Effekt von `x` auf `y` zu identifizieren?


```{r echo = FALSE}
g <- dagitty( "dag { x -> y ; x <-> m <-> y } " ) 

g <- dagify(y ~ x,
            x ~~ m,
            y ~~ m)

ggdag(g) + theme_dag() +
  ggplot2::labs(title = "DAG g")


```



Gegeben sei der DAG `g` (s.o.). 
Dabei ist zu beachten, dass die gebogene Kurve (keine Gerade) mit zwei Pfeilspitzen *keinen* Kausaleffekt beschreibt,
sondern eine *Assoziation.*
Die dahinterstehende kausale Struktur ist eine Konfundierung.
Daher ist der "Doppelpfeil" als Abk端rzung f端r eine Konfundierung zu verstehen.

*Welche Variable/n sind zu kontrollieren,* 
*um den kausalen Effekt von `x` auf `y` zu identifizieren?*




Answerlist
----------
* keine, bereits identifiziert
* x
* y
* m
* keine, nicht identifizierbar




</br>
</br>
</br>
</br>
</br>
</br>
</br>
</br>
</br>
</br>

# Solution

Keine. Der kausale Effekt von `x` auf `y` ist bereits identifiziert. 
"Identifiziert" bedeutet,
dass die statistische Assoziation zwischen den beiden Variablen komplett kausal ist.
Es gibt keine Hintert端rpfade,
keine Pfade also, die Scheinkorrelation erzeugen w端rden.

```{r}
adjustmentSets(g, "x", "y" )
```


```{r cache=FALSE}
ggdag_adjustment_set(g,
                     exposure = "x",
                     outcome = "y") + theme_dag()
```




Answerlist
----------


* Wahr
* Falsch
* Falsch
* Falsch
* Falsch





---

Categories: 

- dag
- causal

