---
exname: kausal27
expoints: 1
extype: schoice
exsolution: r mchoice2string(sol_df$is_correct, single = TRUE)
exshuffle: no
categories:
- dag
- causal
date: '2022-12-19'
slug: kausal27
title: kausal27

---


```{r libs, include = FALSE}
library(tidyverse)
library(dagitty)
library(ggdag)
library(exams)
library(teachertools)
```


```{r global-knitr-options, include=FALSE}
knitr::opts_chunk$set(fig.pos = 'H',
                      fig.asp = 0.618,
                      fig.width = 7,
                      fig.cap = "", 
                      fig.path = "",
                      echo = FALSE,
                      message = FALSE,
                      warning = FALSE,
                      cache = FALSE,
                      #dpi = 72,
                      fig.show = "hold")
```





# Exercise







```{r dag-examples}
#dag with three solutions, two of which of the same length (1)
# iv: 4, dv: 7

dag1 <- 
  "
dag {
x1
x2
x3
x4 [exposure]
x5
x6
x7 [outcome]
x1 -> x5
x1 -> x6
x1 -> x7
x2 -> x3
x2 -> x6
x3 -> x4
x4 -> x5
x5 -> x7
x6 -> x7
}


"
```





```{r build-solution, include=FALSE}
g <- dag1

exposure_var <- "x1"
outcome_var <- "x3"

get_dag_size <- function(dag){
  str_extract_all(dag, pattern = "\\d") %>% unlist() %>% max()
}


dag_size <- get_dag_size(g)

sol_df <- 
  build_adj_set_answers(
  dag_def = g,
  exposure_var = exposure_var,
  outcome_var = outcome_var)
```


```{r plot-dag}
#ggdag(g, stylized = TRUE) + theme_dag()
graphLayout(g) %>% plot()
```



Gegeben sei der DAG `g` (s. u.). Der DAG verfügt über `r dag_size` Variablen, 
die als Knoten im Graph dargestellt sind (mit $x_1, x_2, \ldots x_n$ bezeichnet) und über Kanten verbunden sind.


*Welche minimale Variablenmenge muss kontrolliert werden, um den kausalen Effekt von der UV zur AV zu identifizieren?*


UV: `r exposure_var`.

AV: `r outcome_var`.



*Hinweise*: 

- Mengen sind mittels geschweifter Klammern gekennzeichnet, z.B. `{x8, x9}` meint die Menge mit den zwei Elementen `x8` und `x9`.
- Die leere Menge `{ }` bedeutet, dass keine Variable kontrolliert werden muss, um den kausalen Effekt zu identifizieren.
- Alle Variablen werden als gemessen vorausgesetzt.
- Es ist möglich, dass es keine Lösung gibt, dass es also keine Adjustierungsmenge gibt, um den kausalen Effekt zu identifizieren. Wenn dies der Fall sein sollte, wählen Sie "keine Lösung".
- Es ist möglich, dass einzelne Variablen keine Kanten besitzen, also keine Verbindung zu anderen Variablen (Knoten) haben.


  






```{r questionlist, results="asis"}
answerlist(sol_df$sol, 
           markup = "markdown")
```





</br>
</br>
</br>
</br>
</br>
</br>
</br>
</br>
</br>
</br>

# Solution

Folgende minimale Variablenmenge muss kontrolliert werden, um den kausalen Effekt der UV auf die AV zu identifizieren: ``r sol_df$sol[sol_df$is_correct == TRUE]``.

Es wird also nach dem *minimal adjustment set* gefragt.
Zu beachten ist, dass es weitere, aber größere Mengen geben kann, die den kausalen Effekt identifizieren,
aber gefragt ist nach der minimalen Menge.
Außerdem ist es möglich, dass es weitere minimale Adjustierungsmengen gibt, 
die aber nicht in der Auswahlliste vorkommen.


*Erläuterung*:

```{r}
is_dseparated <- dseparated(g, X = exposure_var, Y = outcome_var)
is_dconnected <- dconnected(g, X = exposure_var, Y = outcome_var)
```


UV und AV sind `r ifelse(is_dconnected==FALSE, "nicht", "")` (durch mindestens einen offenen Pfad) verbunden ("d-connected").


Folgende Unabhängigkeitsbeziehungen (`_||_`) werden durch den DAG definiert:
```{r}
impliedConditionalIndependencies(g)
```

UV und AV werden durch folgende Pfade verbunden:

```{r}
g_paths <- paths(
  g,
  from = exposure_var,
  to = outcome_var)

g_paths
```


Offenen Pfade sind der/die Pfad/e, die in der obigen Ausgabe unter `$open` mit `TRUE` gekennzeichnet sind.


Der DAG ist wie folgt definiert:

```{r, comment = ""}
g
```




```{r, echo = FALSE, results = "asis"}
answerlist(ifelse(sol_df$is_correct, "Richtig", "Falsch"), markup = "markdown")
```








---

Categories: 

- dag
- causal

