---
exname: iq01a
extype: num
exsolution: 0.02
exshuffle: no
extol: 0.02
expoints: 1
categories:
- probability
- paper
- normal-distribution
- Verteilungen-Quiz24
- num
date: '2024-10-26'
slug: iq01a
title: iq01a

---


  



```{r global-knitr-options, include=FALSE}
knitr::opts_chunk$set(fig.pos = 'H',
                      fig.asp = 0.618,
                      fig.width = 4,
                      fig.cap = "", 
                      fig.path = "",
                      echo = TRUE, 
                      message = FALSE,
                      fig.show = "hold")
```







# Aufgabe

Intelligenz wird häufig mittels einem *IQ-Test* ermittelt.
Ab einem Testwert von 130 Punkten nennt man die getestete Person *hochbegabt*.

*Wie groß ist die Wahrscheinlichkeit, dass die nächste Person, die Sie treffen, ~~hochbetagt~~hochbegabt ist? Geben Sie die Wahrscheinlichkeit (als Anteil) an.*

Hinweise:

- Nutzen Sie keine Simulationsmethoden.
- Gehen Sie von folgender IQ-Verteilung aus: $IQ \sim N(100,15)$.
- Geben Sie Anteile oder Wahrscheinlichkeiten stets mit zwei Dezimalstellen an (sofern nicht anders verlangt).
- Geben Sie keine Prozentzahlen, sondern stets Anteile an.
- Wir gehen von einer Normalverteilung aus.
- Beachten Sie die übrigen Hinwise des Datenwerks.



</br>
</br>
</br>
</br>
</br>
</br>
</br>
</br>
</br>
</br>

# Lösung

Lösung: Die gesuchte Wahrscheinlichkeit beträgt ca. 2% bzw. 0.02.

Es kann sich anbieten, diesen Wert auswendig zu wissen.

Man kann auch einen Computer befragen:

```{r}
pnorm(130, mean = 100, sd = 15, lower.tail = FALSE)
```







---

Categories: 

- probability
- simulation
- normal-distribution
- exam-22
- num

