---
extype: string
exsolution: NA
exname: interpret-regr-koeff-bayes
expoints: 1
tags:
- regression
- lm
categories:
- qm2
- '2022'
date: '2022-09-01'
slug: interpret-koeff
title: interpret-koeff

---



```{r libs, include = FALSE}
library(tidyverse)

```


```{r global-knitr-options, include=FALSE}
knitr::opts_chunk$set(fig.pos = 'H',
                      fig.asp = 0.618,
                      fig.width = 4,
                      fig.cap = "", 
                      fig.path = "",
                      echo = TRUE,
                      cache = TRUE)
```





# Exercise


Betrachten Sie dieses Modell, das den Zusammenhang von PS-Zahl und Spritverbrauch untersucht (Datensatz `mtcars`):

```{r results = "hide"}
data(mtcars)
library(rstanarm)
lm1 <- stan_glm(mpg ~ hp, data = mtcars,
                refresh = 0)
summary(lm1)
```

Das Modell liefert folgende Werte f체r die drei Koeffizienten (Intercept, hp, sigma):

```
Estimates:
              mean   sd   10%   50%   90%
(Intercept) 30.1    1.7 27.9  30.1  32.3 
hp          -0.1    0.0 -0.1  -0.1  -0.1 
sigma        4.0    0.5  3.3   3.9   4.7 
````


a) Was bedeuten die drei Koeffizienten!
b) Wie ist der Effekt von $\beta_1$ zu interpretieren? 



</br>
</br>
</br>
</br>
</br>
</br>
</br>
</br>
</br>
</br>

# Solution

a) *Intercept* ($\beta_0$): Der Achsenabschnitt gibt den gesch채tzten mittleren Y-Wert (Spritverbrauch) an, wenn $x=0$, also f체r ein Auto mit 0 PS (was nicht wirklich Sinn macht). *hp* ($\beta_1$) ist der *Regressionskoeffizient* oder *Regressionsgewicht* und damit die Steigung der Regressionsgeraden. *Sigma* gibt die Unsicherheit in unserer Vorhersage des Spritverbrauchs an.

b) *hp* ($\beta_1$) ist der *Regressionskoeffizient* oder *Regressionsgewicht* und gibt den statistischen "Effekt" der PS-Zahl auf den Spritverbrauch an. Vorsicht: Dieser "Effekt" darf nicht vorschnell als kausaler Effekt verstanden werden. Daher muss man vorsichtig sein, wenn man von einem "Effekt" spricht. Vorsichtiger w채re zu sagen: "Ein Auto mit einem PS mehr, kommt im Mittel 0,1 Meilen weniger weit mit einer Gallone Sprit, laut diesem Modell". 




---

Categories: 

- qm2
- '2022'

