---
exname: tidymodels-ames-04
extype: num
exsolution: r fmt(sol)
exshuffle: no
extol: 1
expoints: 1
categories:
- ds1
- tidymodels
- prediction
- yacsda
- statlearning
- num
date: '2023-05-17'
slug: tidymodels-ames-05
title: tidymodels-ames-05

---






```{r global-knitr-options, include=FALSE}
knitr::opts_chunk$set(fig.pos = 'H',
                      fig.asp = 0.618,
                      fig.width = 4,
                      fig.cap = "", 
                      fig.path = "",
                      cache = TRUE,
                      echo = TRUE,
                      message = FALSE,
                      fig.show = "hold")


```






# Aufgabe

Berechnen Sie ein knn-Modell mit tidymodels und zwar anhand des `ames` Datensatzes.

Modellgleichung: `log(Sale_Price) ~ ., data = ames_train`.



Gesucht ist R-Quadrat als Maß für die Modellgüte im *TEST-Sample*.



*Hinweise*:

- Fixieren Sie die Zufallszahlen auf den Startwert 42.
- Denken Sie daran, die nominal skalierten Variablen in Dummy-Variablen umzurechnen.
- Denken Sie daran, dass kNN gleich skalierte Prädiktoren benötigt.
- Nutzen Sie eine v=10,r=1 CV.
- Verzichten Sie auf weitere Schritte der Vorverarbeitung.





</br>
</br>
</br>
</br>
</br>
</br>
</br>
</br>
</br>
</br>

# Lösung

Setup:

```{r}
library(tidymodels)
library(tictoc)  # Rechenzeit messen, optional
data(ames)
```



Datensatz aufteilen:


```{r}
set.seed(42)
data_split <- initial_split(ames, strata = "Sale_Price")
ames_train <- training(data_split)
ames_test <- testing(data_split)
```


Workflow:

```{r}
ames_rec <-
  recipe(Sale_Price ~ ., data = ames_train) %>%
  step_log(Sale_Price, base = 10) %>%
  step_other(Neighborhood, threshold = .1)  %>%
  step_dummy(all_nominal()) %>%
  step_zv(all_predictors()) 

knn_model2 <-
  nearest_neighbor(
    mode = "regression",
    neighbors = tune()  # Wir tunen "neighbors"
  ) 

ames_wflow2 <-
  workflow() %>%
  add_recipe(ames_rec) %>%
  add_model(knn_model2)

ames_wflow2
```


CV:

```{r}
set.seed(42)
ames_folds <- vfold_cv(ames_train, strata = "Sale_Price", v = 2)
ames_folds
```



Tunen:

```{r}
tic()
ames_grid_search <-
  tune_grid(
    knn_model2,
    ames_rec,
    resamples = ames_folds,
    control_options = control_grid(save_workflow = TRUE),
    grid = 2,  # 2 Tuningparameterwerte
  )
toc()
ames_grid_search
```


Modellgüte im Train-Samples über die Tuningparameter hinweg:


```{r}
autoplot(ames_grid_search)
```


Fitte besten Modellkandidaten (Paket `tune` >= V1.1.0 benötigt):

```{r}
out <- fit_best(ames_grid_search)
```



```{r}
fit1_last %>% collect_predictions() %>% 
  head()
```


Modellgüte im Test-Sample:

```{r}
fit1_last %>% collect_metrics()
```



R-Quadrat:


```{r}
sol <- 0.517
sol
```











---

Categories: 

- ds1
- tidymodels
- prediction
- yacsda
- statlearning
- num

