---
exname: anim03
expoints: 1
extype: string
exsolution: NA
categories:
- 2023
- vis
- animation
- string
date: '2023-05-05'
slug: anim03
title: anim03

---








# Aufgabe

Visualisieren Sie in animierter Form die Temperatur in New York im Zeitverlauf  der Kontinent soll in der Visualisierung berücksichtigt sein.

Hinweise:

- Beziehen Sie sich auf die Daten des Datensatzes `airquality`.
- Nutzen Sie `plotly` zur Visualisierung.
- Nutzen Sie die Monate als "Gruppierungsvariable".
- Verwenden Sie das Paket `gganimate`.






</br>
</br>
</br>
</br>
</br>
</br>
</br>
</br>
</br>
</br>

# Lösung

## Setup

```{r}
library(gapminder)
library(tidyverse)
library(gganimate)
data(gapminder)
```


## Statisches Diagramm


```{r}
p <- airquality %>% 
  ggplot(aes(x = Day, y = Temp, color = factor(Month))) +
  geom_line()
p
```


## Animiertes (und interaktives) Diagramm


```{r}
p + transition_reveal(Day)
```


Dieser Post orientiert sich an [dieser Quelle](https://www.datanovia.com/en/blog/gganimate-how-to-create-plots-with-beautiful-animation-in-r/); dort finden sich auch mehr Beispiele.



---

Categories: 

- 2023
- vis
- animation
- string

