---
exname: count-lexicon
expoints: 1
extype: string
exsolution: NA
categories:
- textmining
- nlp
- string
date: '2023-05-23'
slug: count-lexicon
title: count-lexicon

---




# Aufgabe

Gegeben eines (mehrelementigen) Strings, `my_string`, und eines Lexicons, `my_lexicon`, zählen Sie, wie häufig sich ein Wort aus dem Lexikon in einem Element des Strings wiederfindet.



```{r}
my_string <-
  c("Heute ist ein schöner Tag", "Was geht in dieser Woche?")


my_lexicon <- c("Tag", "Woche", "Jahr")
```



Hinweise:

- Orientieren Sie sich im Übrigen an den [allgemeinen Hinweisen des Datenwerks](https://datenwerk.netlify.app/hinweise).
- Nutzen Sie die Funktion `count_lexicon` aus `{{prada}}`. Das Paket können Sie [hier](https://github.com/sebastiansauer/prada) herunterladen/installieren.




</br>
</br>
</br>
</br>
</br>
</br>
</br>
</br>
</br>
</br>

# Lösung


```{r}
library(prada)
library(purrr)
```


```{r}
map_int(my_string,  
        ~ count_lexicon(.x, my_lexicon))
```


So können Sie sich den Quellcode einer Funktion, z.B. `count_lexicon()` anschauen:

```{r}
count_lexicon
```


In dem Paket gibt es noch zwei Varianten für diese Funktion, die auf einem Join aufbauen.




---

Categories: 

- textmining
- nlp
- string

