---
exname: iq09
extype: num
exsolution: r solution
exshuffle: no
extol: 1
expoints: 1
categories:
- probability
- simulation
- normal-distribution
- num
date: '2023-11-08'
slug: iq09
title: iq09

---






```{r global-knitr-options, include=FALSE}
knitr::opts_chunk$set(fig.pos = 'H',
                      fig.asp = 0.618,
                      fig.width = 4,
                      fig.cap = "", 
                      fig.path = "",
                      echo = TRUE, 
                      message = FALSE,
                      fig.show = "hold")
```







# Aufgabe

Zwei Forscherinnen, Prof. Weiss-Ois und Prof. Blitz-Chegga, streiten sich über den Effekt von Cannabis auf die Intelligenz.

Dazu untersuchen Sie die Intelligenz langjähriger Konsumentis.

Prof. Weiss-Ois hat (apriori) folgende Hypothese: $IQ \sim N(90, 10)$. 
Prof. Blitz-Chegga hat (apriori) folgende Hypothese: $IQ \sim N(95, 5)$. 

Mit großer Spannung wurden die Messdaten zur Intelligenz erwartet (die erst nach langem Streit über die zu verwendenden Intelligenztests erhoben werden konnten).
Insgesamt wurden $N=541$ Personen untersucht.

Tatsächlich sei die wahre IQ-Verteilung jener Cannabis-Konsumentis wie folgt: $IQ \sim N(92.5, 7.5)$. 
Natürlich kennen die Forschis diese Verteilung nicht.

*Wessen Hypothese unterstützen die Daten mehr? Die von Prof. Weiss-Ois oder von Prof. Blitz-Chegga?*



Hinweise:

- Nutzen Sie Simulationsmethoden.
- Geben Sie Anteile oder Wahrscheinlichkeiten stets mit zwei Dezimalstellen an (sofern nicht anders verlangt).
- Simulieren Sie $n=10^4$ Stichproben.
- Nutzen Sie die Zahl 42 als Startwert für Ihre Zufallszahlen (um die Reproduzierbarkeit zu gewährleisten).


</br>
</br>
</br>
</br>
</br>
</br>
</br>
</br>
</br>
</br>

# Lösung

```{r}
library(tidyverse)
```




---

Categories: 

- probability
- simulation
- normal-distribution
- num

