---
# gleich diese Datei in einem Ordner mit Namen der Aufgabe abspeichern!
date: 2025-01-03
draft: FALSE   # ACHTUNG DRAFT STEHT AUF TRUE!
title: fofrage-regrformel  # HIER TITEL DES POSTS EINGEBEN.
execute: 
  
  eval: true 
highlight-style: arrow 
cache: true
toc: true
number-sections: true
extype: string
exsolution: ""
exshuffle: no
categories:
- bayes  # ENTER CATEGORIES HERE
- regression
- paper

bibliography: "../../library-ses.bib"

knitr:
  opts_chunk:
    out.width: "75%"

---





# Aufgabe 

Übersetzen Sie folgende Forschungsfrage in die korrekte Regressionsformel!


>   Gibt es einen Interaktionseffekt zwischen Geschlecht und Schnabellänge auf das Gewicht eines Pinguins? Liegen auch Haupteffekte vor?


Hinweise:

- Unter "Haupteffekt" versteht man den Effekt einer UV auf die AV (im Gegensatz zu einem Interaktionseffekt, der ja der gemeinsame Effekt mehrerer UV auf die AV ist).
- Beachten Sie die üblichen [Hinweise](https://datenwerk.netlify.app/hinweise) des Datenwerks.
- Beziehen Sie sich auf den Datensatz `penguins`. 



```{r}
library(palmerpenguins)
data(penguins)
```

```{r}
library(tidyverse)
glimpse(penguins)
```




</br>
</br>
</br>

</br>
</br>
</br>

</br>
</br>
</br>

</br>
</br>
</br>











# Lösung 

Die Regressionsformel lautet: `body_mass_g ~ sex + bill_length_mm + sex:bill_length_mm`.



