---
exname: bike01
extype: num
exsolution: r fmt(sol)
exshuffle: no
expoints: 1
categories:
- stat-learning
- tidymodels
- num
date: '2023-03-27'
slug: bike01
title: bike01

---






```{r global-knitr-options, include=FALSE}
knitr::opts_chunk$set(fig.pos = 'H',
                      fig.asp = 0.618,
                      fig.width = 4,
                      fig.cap = "", 
                      fig.path = "",
                      cache = TRUE,
                      echo = TRUE,
                      message = FALSE,
                      fig.show = "hold")

library(tidyverse)
library(exams)
```






# Aufgabe

Kann man die Anzahl gerade verliehener Fahrräder eines entsprechenden Anbieters anhand der Temperatur vorhersagen?

In dieser Übung untersuchen wir diese Frage.

Sie können die Daten von der [Webseite der UCI](https://archive.ics.uci.edu/ml/datasets/Bike+Sharing+Dataset#) herunterladen.

Wir beziehen uns auf den Datensatz `day`.

Berechnen Sie ein lineares Modell mit der Anzahl der aktuell vermieteten Räder als AV und der aktuellen Temperatur als UV!

Geben Sie den MSE an!

[Hinweise](https://sebastiansauer.github.io/Lehre/Hinweise/Hinweise-Bearbeitung.html)





</br>
</br>
</br>
</br>
</br>
</br>
</br>
</br>
</br>
</br>

# Lösung

```{r}
library(tidymodels)
library(tidyverse)
```



```{r}
d <- read.csv("/Users/sebastiansaueruser/datasets/Bike-Sharing-Dataset/day.csv")
```


```{r}
glimpse(d)
```

## Data split

```{r}
set.seed(42)
split_vec <- initial_split(d, strata = cnt)

d_train <- training(split_vec)
d_test <- testing(split_vec)
```



## Define recipe

```{r}
rec1 <- 
  recipe(cnt ~ temp, data = d)
```



## Define model


```{r}
m1 <-
  linear_reg()
```




## Workflow


```{r}
wf1 <-
  workflow() %>% 
  add_model(m1) %>% 
  add_recipe(rec1) 
```



## Fit

```{r}
fit1 <- last_fit(wf1, split_vec)
fit1
```



## Model performance (metrics) in test set

```{r}
fit1 %>% collect_metrics()
```

```{r}
MSE <- fit1 %>% collect_metrics() %>% pluck(3, 1)
MSE
```



**Solution**: `r MSE`


```{r echo=FALSE}
sol <- MSE
```




---

Categories: 

- stat-learning
- tidymodels
- num

