---
exname: tmdb06
extype: num
exsolution: r sol
extol: 0.5
expoints: 1
categories:
- ds1
- tidymodels
- statlearning
- tmdb
- random-forest
- num
date: '2023-05-17'
slug: tmdb06
title: tmdb06

---




```{r global-knitr-options, include=FALSE}
knitr::opts_chunk$set(fig.pos = 'H',
                      fig.asp = 0.618,
                      fig.width = 4,
                      fig.cap = "", 
                      fig.path = "",
                      echo = TRUE,
                      message = FALSE,
                      fig.show = "hold")
```






# Aufgabe

Melden Sie sich an für die Kaggle Competition [TMDB Box Office Prediction -
Can you predict a movie's worldwide box office revenue?](https://www.kaggle.com/competitions/tmdb-box-office-prediction/overview).

Sie benötigen dazu ein Konto; es ist auch möglich, sich mit seinem Google-Konto anzumelden.

Bei diesem Prognosewettbewerb geht es darum, vorherzusagen,
wieviel Umsatz wohl einige Filme machen werden. 
Als Prädiktoren stehen einige Infos wie Budget, Genre, Titel etc. zur Verfügung.
Eine klassische "predictive Competition" also :-)
Allerdings können immer ein paar Schwierigkeiten auftreten ;-)


*Aufgabe*

Erstellen Sie ein *Lineares Modell* mit Tidymodels!


*Hinweise*

<!-- - Nehmen Sie folgende Prädiktoren auf: `budget` und `popularity` -->
- Verzichten Sie auf Vorverarbeitung. 
- Verzichten Sie auf Tuning.
- Reichen Sie das Modell ein und berichten Sie Ihren Score.
- Begrenzen Sie sich auf folgende Prädiktoren.
- Verwenden Sie (langweiligerweise) nur ein *lineares Modell*.

```{r}
preds_chosen <- 
  c("id", "budget", "popularity", "runtime")
```




</br>
</br>
</br>
</br>
</br>
</br>
</br>
</br>
</br>
</br>

# Lösung


# Pakete starten

```{r message=FALSE}
library(tidyverse)
library(tidymodels)
library(tictoc)
library(finetune)  # Anova Race
library(doParallel)  # parallele Verarbeitung
```



# Daten importieren

```{r}
d_train_path <- "https://raw.githubusercontent.com/sebastiansauer/Lehre/main/data/tmdb-box-office-prediction/train.csv"
d_test_path <- "https://raw.githubusercontent.com/sebastiansauer/Lehre/main/data/tmdb-box-office-prediction/test.csv"

d_train <- read_csv(d_train_path)
d_test <- read_csv(d_test_path)
```

Werfen wir einen Blick in die Daten:

```{r}
glimpse(d_train)
glimpse(d_test)
```




`preds_chosen` sind alle Prädiktoren im Datensatz, oder nicht? 
Das prüfen wir mal kurz:


```{r}
preds_chosen %in% names(d_train) %>% 
  all()
```


Ja, alle Elemente von `preds_chosen` sind  Prädiktoren im (Train-)Datensatz.


# CV


Wir brauchen keine CV, da wir keine Tuningparameter haben.

```{r}
cv_scheme <- vfold_cv(d_train)
```




# Rezept



```{r}
rec1 <- 
  recipe(revenue ~ budget + popularity + runtime, data = d_train) %>% 
  step_impute_bag(all_predictors()) %>% 
  step_naomit(all_predictors()) 
rec1
```



Man beachte, dass noch 21 Prädiktoren angezeigt werden,
da das Rezept noch nicht auf den Datensatz angewandt ("gebacken") wurde.

```{r}
tidy(rec1)
```




Rezept checken:


```{r}
prep(rec1)
```


```{r}
d_train_baked <-
  rec1 %>% 
  prep() %>% 
  bake(new_data = NULL)

glimpse(d_train_baked)
```




Fehlende Werte noch übrig?

```{r}
library(easystats)
describe_distribution(d_train_baked) %>% 
  select(Variable, n_Missing)
```






# Modell

```{r}
model_lm <- linear_reg()
```


# Workflow

```{r}
wf1 <-
  workflow() %>% 
  add_model(model_lm) %>% 
  add_recipe(rec1)
```




#  Modell fitten (und tunen)


```{r}
#doParallel::registerDoParallel(4)
tic()
lm_fit1 <-
  wf1 %>% 
  fit(d_train)
toc()
```








```{r}
preds <-
  lm_fit1 %>% 
  predict(d_test)
```


# Submission df


```{r}
submission_df <-
  d_test %>% 
  select(id) %>% 
  bind_cols(preds) %>% 
  rename(revenue = .pred)

head(submission_df)
```



Abspeichern und einreichen:

```{r eval = FALSE}
#write_csv(submission_df, file = "submission.csv")
```


# Kaggle Score

Diese Submission erzielte einen Score von **Score: 6.14787** (RMSLE).

```{r}
sol <- 6.14787
```






---

Categories: 

- ds1
- tidymodels
- statlearning
- tmdb
- random-forest
- num

