---
extype: string
exsolution: NA
exname: nasa02
expoints: 1
categories:
- data
- eda
- lagemaße
- string
date: '2023-04-19'
slug: nasa02
title: nasa02

---



```{r global-knitr-options, include=FALSE}
  knitr::opts_chunk$set(
  fig.pos = 'H',
  fig.asp = 0.618,
  fig.align='center',
  fig.width = 5,
  out.width = "100%",
  fig.cap = "", 
  fig.path = "chunk-img/",
  dpi = 300,
  # tidy = TRUE,
  echo = TRUE,
  message = FALSE,
  warning = FALSE,
  cache = FALSE,
  fig.show = "hold")
```




# Aufgabe


Viele Quellen berichten Klimadaten unserer Erde, z.B. auch [National Aeronautics and Space Administration - Goddard Institute for Space Studies](https://data.giss.nasa.gov/gistemp/).

Von dieser Quelle beziehen wir [diesen Datensatz](https://data.giss.nasa.gov/gistemp/tabledata_v4/GLB.Ts+dSST.csv).


Die Datensatz sind auf der Webseite wie folgt beschrieben:


*Tables of Global and Hemispheric Monthly Means and Zonal Annual Means*

Combined Land-Surface Air and Sea-Surface Water Temperature Anomalies (Land-Ocean Temperature Index, L-OTI)

The following are plain-text files in tabular format of temperature anomalies, i.e. *deviations from the corresponding 1951-1980 means*.


>   Global-mean monthly, seasonal, and annual means, 1880-present, updated through most recent month: TXT, CSV

Starten Sie zunächst das R-Paket `tidyverse` falls noch nicht geschehen.

```{r message = FALSE}
library(tidyverse)
```


Importieren Sie dann die Daten:

```{r eval=FALSE}
data_path <- "https://data.giss.nasa.gov/gistemp/tabledata_v4/GLB.Ts+dSST.csv"
d <- read_csv(data_path, skip = 1)
```

Oder von der eigenen Festplatte, wenn schon heruntergeladen:

```{r}
d <- read_csv("/Users/sebastiansaueruser/datasets/nasa02.csv")
```


Wir lassen die 1. Zeile des Datensatzes aus (Argument `skip`), da dort *Metadaten* stehen,
also keine Daten, sondern Informationen (Daten) zu den eigentlichen Daten.


**Aufgaben**


1. Berechnen Sie die die Korrelation der Temperatur von Januar und Februar 
1. Berechnen Sie die die Korrelation der Temperatur von Januar und Februar *pro Dekade*



Hinweise:

- Sie müssen zuerst die Dekade als neue Spalte berechnen.










</br>
</br>
</br>
</br>
</br>
</br>
</br>
</br>
</br>
</br>

# Lösung

Dekade berechnen:


```{r}
d <-
  d %>% 
  mutate(decade = round(Year/10))
```


Korrelation:

```{r}
d %>% 
  summarise(temp_cor = cor(Jan, Feb))
```




Korrelation pro Dekade:


```{r}
d_summarized <- 
  d %>% 
  group_by(decade) %>% 
  summarise(temp_cor = cor(Jan, Feb))
```

```{r echo = FALSE}
d_summarized %>% 
  gt::gt() %>% 
  gt::fmt_number(2)
```

Zum Visualisieren gibt es viele Möglichkeiten. Wer kein Experte sein will, dem reicht es, eine Möglichkeit zu kennen.

Hier ist eine Visualisierung mit Hilfe des R-Pakets `ggplot2`:

```{r echo = TRUE}
d_summarized %>% 
  ggplot(aes(x = decade, y = temp_cor)) +
  geom_point(color = "darkblue") +
  geom_line(alpha = .7) +
  scale_y_continuous(limits = c(0,1))
```



Alternativ können Sie zum Visualisieren der Daten z.B. das Paket `ggpubr` nutzen:

```{r}
library(ggpubr)
ggscatter(d_summarized, x = "decade", y = "temp_cor", add = "reg.line")
```


Oder mit dem R-Paket `DataExplorer`:

```{r}
library(DataExplorer)
d_summarized |> 
  plot_scatterplot(by = "temp_cor")
```



Die Korrelation der Temperaturen
und damit die Ähnlichkeit der Muster 
hat im Laufe der Dekaden immer mal wieder geschwankt.

Falls Sie Teile der R-Syntax nicht kennen: Machen Sie sich nichts daraus.  😄







---

Categories: 

- data
- eda
- lagemaßee
- string

