---
exname: Klausuren-bestehen
extype: num
exsolution: r exams::fmt(sol)
exshuffle: no
extol: 0.01
expoints: 1
categories:
- R
- probability
- num
date: '2023-10-11'
slug: Klausuren-bestehen
title: Klausuren-bestehen

---







```{r global-knitr-options, include=FALSE, message=FALSE}
knitr::opts_chunk$set(fig.pos = 'H',
                      fig.asp = 0.618,
                      fig.width = 4,
                      fig.cap = "", 
                      fig.path = "",
                      echo = TRUE,
                      message = FALSE,
                      warning = FALSE,
                      fig.show = "hold")
```







# Aufgabe

Eine Studentin hat zwei Klausuren, $A$ und $B$ geschrieben.
Sie schätzt ihre Chancen zu bestehen auf 35% bzw. auf 60%.
Unterstellen Sie Unabhängigkeit der Ereignisse.

*Aufgabe*: Wie groß ist die Chance, mindestens eine der beiden Klausuren zu bestehen?


Hinweise:

- Orientieren Sie sich im Übrigen an den [allgemeinen Hinweisen des Datenwerks](https://datenwerk.netlify.app/hinweise).








</br>
</br>
</br>
</br>
</br>
</br>
</br>
</br>
</br>
</br>

# Lösung

```{r}
Pr_A <- .35
Pr_B <- .6
```


Die Wahrscheinlichkeit, beide Klausuren zu bestehen: 


```{r}
Pr_AB <- Pr_A * Pr_B
Pr_AB
```


Die Wahrscheinlichkeit, durch beide Klausuren durchzurasseln nennen wir `Pr_negA_negB`:

```{r}
Pr_NA <- 1 - Pr_A
Pr_NB <- 1 - Pr_B

Pr_negA_negB <- Pr_NA * Pr_NB
Pr_negA_negB
```

Das Gegenteil von `Pr_negA_negB` ist, mindestens eine Klausur zu bestehen:



```{r}
Pr_mind1_bestanden <- 1 - Pr_negA_negB
Pr_mind1_bestanden
```


```{r}
#| echo: false
sol <- Pr_mind1_bestanden
```


Die Lösung lautet ``r sol``.







---

Categories: 

- R
- probability
- num

