---
exname: iq02
extype: num
exsolution: r sol
exshuffle: no
extol: 1
expoints: 1
categories:
- probability
- simulation
- normal-distribution
date: '2022-11-11'
slug: iq02
title: iq02

---







```{r global-knitr-options, include=FALSE}
knitr::opts_chunk$set(fig.pos = 'H',
                      fig.asp = 0.618,
                      fig.width = 4,
                      fig.cap = "", 
                      fig.path = "",
                      echo = TRUE, 
                      message = FALSE,
                      fig.show = "hold")
```







# Exercise

Intelligenz wird häufig mittels einem *IQ-Test* ermittelt.


*Wie groß ist die Wahrscheinlichkeit, dass die nächste Person, die Sie treffen, mindestens zwei Streuungseinheiten über dem Mittelwert liegt?*

Hinweise:

- Nutzen Sie Simulationsmethoden.
- Gehen Sie von folgender IQ-Verteilung aus: $IQ \sim N(100,15)$
- Geben Sie Anteile oder Wahrscheinlichkeiten stets mit zwei Dezimalstellen an (sofern nicht anders verlangt).
- Simulieren Sie $n=10^3$ Stichproben.
- Nutzen Sie die Zahl 42 als Startwert für Ihre Zufallszahlen (um die Reproduzierbarkeit zu gewährleisten)
- Wir wollen hier keine Post-Verteilung berechnen, sondern lediglich Werte simulieren.


</br>
</br>
</br>
</br>
</br>
</br>
</br>
</br>
</br>
</br>

# Solution


```{r}
library(tidyverse)
```

Wir simulieren die Daten:

```{r}
set.seed(42)
d <- tibble(
  id = 1:10^3,
  iq = rnorm(n = 10^3, mean = 100, sd= 15))
```


Da $\sigma=15$, filtern wir ab 130:


```{r}
d %>% 
  count(iq >= 130)
```


Die Wahrscheinlichkeit beträgt ca. 2%.

```{r echo = FALSE}
sol <- d %>% 
  filter(iq >= 130) %>% 
  nrow() / 1000
```


Ja, diese Aufgaben ist faktisch identische zur Aufgabe [iq01](https://datenwerk.netlify.app/posts/iq01/iq01.html). 
Darum ging es: Sie sollen erkennen, dass ein IQ-Wert von 130 das gleiche ist wie MW+2sd.

Übrigens: "Wie viele SD-Einheiten liegt der Wert von Beobachtung $i$ über dem Mittelwert, $\bar{X}$ ?" ist die Frage,
die der z-Wert beantwortet:


$z_i = \frac{x_i - \bar{X}}{sd(x)}$





---

Categories: 

- probability
- simulation
- normal-distribution

