---
exname: movies-vis2
extype: string
exsolution: ''
exshuffle: no
categories:
- vis
- eda
- string
date: '2023-02-26'
slug: movies-vis2
title: movies-vis2

---




```{r libs, include = FALSE}
library(tidyverse)
```


```{r global-knitr-options, include=FALSE}
knitr::opts_chunk$set(fig.pos = 'H',
                      fig.asp = 0.618,
                      fig.width = 4,
                      fig.cap = "", 
                      fig.path = "",
                      echo = TRUE,
                      message = FALSE,
                      fig.show = "hold")

```






# Aufgabe

Importieren Sie bitte für diese Aufgabe den Datensatz [movies](https://vincentarelbundock.github.io/Rdatasets/csv/ggplot2movies/movies.csv) (aus dem R-Paket `ggplot2movies`).
Ein Data-Dictionary findet sich [hier](https://vincentarelbundock.github.io/Rdatasets/doc/ggplot2movies/movies.html).

Erstellen Sie folgende Visualisierung:

- Gruppenvergleich des Budgets pro Jahr
- Berücksichtigen Sie nur Actionfilme ab 2000
- Verzichten Sie auf Filme mit einer unterdurchschnittlichen Zahl an Bewertungen (`votes`; gemessen an allen Filmen, gerundet zur nächsten ganzen Zahl)





</br>
</br>
</br>
</br>
</br>
</br>
</br>
</br>
</br>
</br>

# Lösung

Pakete starten:

```{r message=FALSE}
library(tidyverse)
library(DataExplorer)
```



Daten importieren:

```{r echo=TRUE}
d_path <- "https://vincentarelbundock.github.io/Rdatasets/csv/ggplot2movies/movies.csv"
d <- read.csv(d_path)
```


Durchschnittliche Zahl an Bewertungen:

```{r}
d %>% 
  summarise(votes_mean = mean(votes))
```

Die durchschnittliche Zahl an Bewertungen beträgt also 632. 


```{r}
d %>% 
  select(budget, rating, year, votes, Action) %>% 
  filter(year >= 2000) %>% 
  filter(Action == 1) %>% 
  filter(votes >= 632) %>% 
  select(-Action) %>% 
  mutate(year = factor(year)) %>% 
  select(budget, year) %>% 
  plot_boxplot(by = "year")
```


Hinweis: Die Zahl "5.0e+07" ist eine Zahl in der Exponenzial-Schreibweis, nämlich $5\cdot10^7$, also $5 \cdot 1000000$.





---

Categories: 

- vis
- eda
- string

