---
exname: germeval01-textfeatures
expoints: 1
extype: string
exsolution: NA
categories:
- 2023
- textmining
- datawrangling
- germeval
- string
date: '2023-11-16'
slug: germeval01-textfeatures
title: germeval01-textfeatures

---



```{r global-knitr-options, include=FALSE, message=FALSE}
knitr::opts_chunk$set(fig.pos = 'H',
                      fig.asp = 0.618,
                      fig.width = 4,
                      fig.cap = "", 
                      fig.path = "",
                      echo = TRUE,  # ECHO IS FALSE!!!
                      message = FALSE,
                      warning = FALSE,
                      fig.show = "hold")

options(max.print = 10)
options(rstudio.help.showDataPreview = FALSE)
```



# Aufgabe

Extrahieren Sie typisches Text-Features aus einem Text. 

Nutzen Sie das Paket [`textfeatures`](https://github.com/cran/textfeatures/tree/master).

Nutzen Sie die [GermEval-2018-Daten](https://heidata.uni-heidelberg.de/dataset.xhtml?persistentId=doi:10.11588/data/0B5VML).

Die Daten sind unter CC-BY-4.0 lizensiert. Author: Wiegand, Michael (Spoken Language Systems, Saarland University (2010-2018), Leibniz Institute for the German Language (since 2019)),

Die Daten sind auch über das R-Paket [PradaData](https://github.com/sebastiansauer/pradadata/tree/master/data-raw/GermEval-2018-Data-master) zu beziehen.


```{r}
library(tidyverse)
library(easystats)
data("germeval_train", package = "pradadata")
```

Nutzen Sie diesen Text-Datensatz, bevor Sie den größeren `germeval`-Datensatz verwenden:


# Daten

Teststring:

```{r}
text <- c("Abbau, Abbruch ist jetzt", 
          "Test   🧑‍🎓 😄 heute!!", 
          "Abbruch #morgen #perfekt", 
          "Abmachung... LORE IPSUM", 
          "boese ja", "böse nein", 
          "hallo ?! www.google.de", 
          "gut schlecht I am you are he she it is")

n_emo <- c(2, 0, 2, 1, 1, 1, 0, 2)

test_text <-
  data.frame(id = 1:length(text),
         text = text,
         n_emo = n_emo)

test_text
```


Hinweise:

- Orientieren Sie sich im Übrigen an den [allgemeinen Hinweisen des Datenwerks](https://datenwerk.netlify.app/hinweise).





</br>
</br>
</br>
</br>
</br>
</br>
</br>
</br>
</br>
</br>

# Lösung


Das Paket `textfeatures` ist aktuelle nicht auf CRAN, aber über Github zu bekommen (oder im CRAN-Archiv).

```{r}
library(tidyverse)
library(tictoc)
library(textfeatures)
```


# Test 1

Hier ein [Test vom Autor des Pakets](https://textfeatures.mikewk.com/):

```{r}
x <- c(
  "this is A!\t sEntence https://github.com about #rstats @github",
  "and another sentence here", "THe following list:\n- one\n- two\n- three\nOkay!?!"
)

## get text features
textfeatures::textfeatures(x, verbose = FALSE)
```


# Test 2


```{r}
textfeatures::textfeatures(test_text$text,
                           sentiment = FALSE,
                           word_dims = FALSE)
```





---

Categories: 

- 2023
- textmining
- datawrangling
- germeval
- string

