---
exname: wuerfel06
extype: num
exsolution: r exams::fmt(sol)
exshuffle: no
extol: 0.01
expoints: 1
categories:
- R
- probability
- num
date: '2023-10-17'
slug: wuerfel06
title: wuerfel06

---







```{r global-knitr-options, include=FALSE, message=FALSE}
knitr::opts_chunk$set(fig.pos = 'H',
                      fig.asp = 0.618,
                      fig.width = 4,
                      fig.cap = "", 
                      fig.path = "",
                      echo = TRUE,
                      message = FALSE,
                      warning = FALSE,
                      fig.show = "hold")
```







# Aufgabe

Was ist die Wahrscheinlichkeit, bei 10 Wiederholungen des Werfens zweier Würfel mindestens einen Sechserpasch zu werfen?


Hinweise:

- Orientieren Sie sich im Übrigen an den [allgemeinen Hinweisen des Datenwerks](https://datenwerk.netlify.app/hinweise).








</br>
</br>
</br>
</br>
</br>
</br>
</br>
</br>
</br>
</br>

# Lösung

Sei $A_i$ das Ereignis "Sechserpach" in der $i$-ten Wiederholung.

Es gilt: $Pr(A_i) = 1/36$.

Nennen wir $A$ "keinen Sechserpasch in jeder Wiederholung",
wir suchen die Wahrscheinlichkeit von A.

"Mindestens einen Sechserpasch" - Das Gegenteil davon ist "keinen Sechserpasch$.

$Pr(\neg A_i) = 35/36$.

Nennen wir $X$ eine Zufallsvariable, die die Anzahl der Sechserpasche zählt.

Die Wiederholungen sind voneinander unabhängig, 
es gilt also 

$Pr(X=0) = Pr(\neg A) = \left(\frac{35}{36} \right)^{10}$

```{r}
Pr_kein_Secherpasch <- (35/36)^10
Pr_kein_Secherpasch
```



Das Gegenteil (Komplement) von $\neg A$, also $A$ ist das gesuchte Ereignis.

```{r}
Pr_A <- 1 - Pr_kein_Secherpasch
Pr_A
```


```{r}
#| echo: false
sol <- Pr_A
```


Die Lösung lautet ``r sol``.







---

Categories: 

- R
- probability
- num

