---
exname: tidymodels-poly02
extype: num
exsolution: r fmt(sol)
exshuffle: no
expoints: 1
categories:
- R
- statlearning
- tidymodels
- num
date: '2023-05-17'
slug: tidymodels-poly02
title: tidymodels-poly02

---






```{r global-knitr-options, include=FALSE}
knitr::opts_chunk$set(fig.pos = 'H',
                      fig.asp = 0.618,
                      fig.width = 4,
                      fig.cap = "", 
                      fig.path = "",
                      cache = TRUE,
                      echo = TRUE,
                      message = FALSE,
                      fig.show = "hold")

library(tidyverse)
library(exams)
```






# Aufgabe

Fitten Sie ein Polynomial-Modell für folgende Modellgleichung:

`body_mass_g ~ bill_length_mm`.

Gesucht ist der RMSE im Test-Set (optimal hinsichtlich minimalem Prognosefehler).

Hinweise:

- Datensatz `penguins` (palmerpenguins)
- Verwenden Sie Tidymodels
- Fitten Sie Polynome des Grades 1 bis 10.
- Definieren Sie die Polynomegrade als Tuningparameter.
- Entfernen Sie fehlende Werte in den Prädiktoren.
- Wie immer gilt: Verwenden Sie die Standardeinstellungen der Funktionen, soweit nicht anders angegeben.






</br>
</br>
</br>
</br>
</br>
</br>
</br>
</br>
</br>
</br>

# Lösung


Setup:

```{r}
library(tidymodels)
data(penguins, package = "palmerpenguins")
```


Datenaufteilung:

```{r}
d_split <- initial_split(penguins)
d_train <- training(d_split)
d_test <- testing(d_split)
```



Rezept:

```{r}
rec1 <- 
  recipe(body_mass_g ~ bill_length_mm, data = penguins) %>% 
  step_naomit(all_predictors()) %>% 
  step_poly(all_predictors(), degree = tune()) %>% 
  update_role(contains("_poly_"), new_role = "predictor")
```



Check:

```{r eval = FALSE}
d_baked <- bake(prep(rec1), new_data = NULL)
```


Rezepte mit Tuningparametern kann man nicht preppen/backen.



Workflow:

```{r}
wf1 <-
  workflow() %>% 
  add_model(linear_reg()) %>% 
  add_recipe(rec1)
```





Tuning:

```{r}
set.seed(42)
tune1 <-
  tune_grid(
    wf1,
    resamples = vfold_cv(data = penguins),
    metrics = metric_set(rmse),
    grid = grid_regular(degree(range = c(1, 10)),
                               levels = 10),
    control = control_grid(save_workflow = TRUE)
  )
```


```{r}
autoplot(tune1)
```


```{r}
show_best(tune1)
```

Finalisieren:


```{r}
best1 <- fit_best(tune1)
best1
```

Predicten:

```{r}
final1 <- last_fit(best1, d_split)
collect_metrics(final1)
```



Oder so:

```{r}
sol <- 
predict(best1, new_data = d_test) %>% 
  bind_cols(d_test) %>% 
  rmse(truth = body_mass_g, estimate = .pred) %>% 
  pull(.estimate) %>% 
  pluck(1)

sol
```





Die Antwort lautet: `r sol`.



---

Categories: 

- R
- statlearning
- tidymodels
- num

