---
exname: filter-na1
expoints: 1
extype: string
exsolution: NA
categories:
- 2023
- eda
- na
- string
date: '2023-05-14'
slug: filter-na1
title: filter-na1

---








# Aufgabe

Filtern Sie alle Zeilen *ohne* fehlende Werte im Datensatz `penguins`!




</br>
</br>
</br>
</br>
</br>
</br>
</br>
</br>
</br>
</br>

# Lösung


Wie oft in einer Sprache, gibt es mehrere Wege, eine Sache auszudrücken. So auch in R. Im Folgenden sind mehrere Lösungen vorgeschlagen. Sie müssen *nicht* alle kennen. Es reicht, wenn Sie eine einzige kennen (es sei denn, Sie wollen ein Experte sein oder werden). Betrachten Sie es als eine Frage des Geschmacks: Das Menü ist vor Ihnen ausgebreitet, und Sie greifen zu dem, was Ihnen am meisten zusagt. $\square$


## Setup

```{r}
library(tidyverse)
d_path <- "https://vincentarelbundock.github.io/Rdatasets/csv/palmerpenguins/penguins.csv"
d <- read_csv(d_path)
nrow(d)
```


## Weg 1

```{r}
d_nona <-
  d %>% 
  filter(complete.cases(.))

nrow(d_nona)
```

## Weg 2

```{r}
d %>% 
  filter(if_all(everything(), ~ !is.na(.))) %>% 
  nrow()
```


## Weg 3

```{r}
d |> 
  drop_na() |> 
  nrow()
```



---

Categories: 

- 2023
- eda
- na
- string

