---
exname: tmdb02
extype: num
exsolution: r sol
extol: 0.2
expoints: 1
categories:
- ds1
- tidymodels
- stat-learning
- tmdb
- trees
- num
date: '2023-05-09'
slug: tmdb02
title: tmdb02

---




```{r libs, include = FALSE}
library(tidyverse)
```


```{r global-knitr-options, include=FALSE}
knitr::opts_chunk$set(fig.pos = 'H',
                      fig.asp = 0.618,
                      fig.width = 4,
                      fig.cap = "", 
                      fig.path = "",
                      echo = TRUE,
                      message = FALSE,
                      fig.show = "hold")
```



<!-- ```{r read-supplement} -->
<!-- result_obj_path <- "tmbd_rf_fit1.rds" -->
<!-- #file.exists(here::here("objects", result_obj_path)) -->
<!-- exams::include_supplement(file = result_obj_path, -->
<!--                    recursive = TRUE) -->

<!-- #rf_fit <- readr::read_rds("/Users/sebastiansaueruser/github-repos/rexams-exercises/objects/tmbd_rf_fit1.rds") -->
<!-- ``` -->



# Aufgabe

Wir bearbeiten hier die Fallstudie [TMDB Box Office Prediction - 
Can you predict a movie's worldwide box office revenue?](https://www.kaggle.com/competitions/tmdb-box-office-prediction/overview),
ein [Kaggle](https://www.kaggle.com/)-Prognosewettbewerb.

Ziel ist es, genaue Vorhersagen zu machen,
in diesem Fall für Filme.


Die Daten können Sie von der Kaggle-Projektseite beziehen oder so:

```{r}
d_train_path <- "https://raw.githubusercontent.com/sebastiansauer/Lehre/main/data/tmdb-box-office-prediction/train.csv"
d_test_path <- "https://raw.githubusercontent.com/sebastiansauer/Lehre/main/data/tmdb-box-office-prediction/test.csv"
```


##### Aufgabe

Reichen Sie bei Kaggle eine Submission für die Fallstudie ein! Berichten Sie den Kaggle-Score


Hinweise:

- Sie müssen sich bei Kaggle ein Konto anlegen (kostenlos und anonym möglich); alternativ können Sie sich mit einem Google-Konto anmelden.
- Berechnen Sie einen *Entscheidungsbaum* und einen *Random-Forest*.
- Tunen Sie nach Bedarf; verwenden Sie aber Default-Werte.
- Verwenden Sie Tidymodels.





</br>
</br>
</br>
</br>
</br>
</br>
</br>
</br>
</br>
</br>

# Lösung


## Vorbereitung

```{r}
library(tidyverse)
library(tidymodels)
library(tictoc)
library(doParallel)  # mehrere CPUs nutzen
library(finetune)  # Tune Anova
```



```{r}
d_train <- read_csv(d_train_path)
d_test <- read_csv(d_test_path)

glimpse(d_train)
glimpse(d_test)
```

## Rezept

### Rezept definieren


```{r}
rec1 <-
  recipe(revenue ~ ., data = d_train) %>% 
  update_role(all_predictors(), new_role = "id") %>% 
  update_role(popularity, runtime, revenue, budget) %>% 
  update_role(revenue, new_role = "outcome") %>% 
  step_mutate(budget = ifelse(budget < 10, 10, budget)) %>% 
  step_log(budget) %>% 
  step_impute_knn(all_predictors())

rec1
```


### Check das Rezept 


```{r}
rec1_prepped <-
  prep(rec1, verbose = TRUE)

rec1_prepped
```


```{r}
d_train_baked <-
  rec1_prepped %>% 
  bake(new_data = NULL) 

head(d_train_baked)
```


Die AV-Spalte sollte leer sein:

```{r}
bake(rec1_prepped, new_data = head(d_test), all_outcomes())
```


```{r}
d_train_baked %>% 
  map_df(~ sum(is.na(.)))
```


Keine fehlenden Werte mehr *in den Prädiktoren*.

Nach fehlenden Werten könnte man z.B. auch so suchen:

```{r }
datawizard::describe_distribution(d_train_baked)
```


So bekommt man gleich noch ein paar Infos über die Verteilung der Variablen. Praktische Sache.


Das Test-Sample backen wir auch mal:

```{r}
d_test_baked <-
  bake(rec1_prepped, new_data = d_test)

d_test_baked %>% 
  head()
```




## Kreuzvalidierung


```{r}
cv_scheme <- vfold_cv(d_train,
                      v = 5, 
                      repeats = 1)
```


## Modelle

### Baum


```{r def-tree}
mod_tree <-
  decision_tree(cost_complexity = tune(),
                tree_depth = tune(),
                mode = "regression")
```



### Random Forest



```{r def-rf}
mod_rf <-
  rand_forest(mtry = tune(),
              min_n = tune(),
              trees = 1000,
              mode = "regression") %>% 
  set_engine("ranger", num.threads = 4)
```


## Workflows


```{r wfs}
wf_tree <-
  workflow() %>% 
  add_model(mod_tree) %>% 
  add_recipe(rec1)

wf_rf <-
  workflow() %>% 
  add_model(mod_rf) %>% 
  add_recipe(rec1)
```


## Fitten und tunen

Um Rechenzeit zu sparen,
kann man den Parameter `grid` bei `tune_grid()` auf einen kleinen Wert setzen.
Der Default ist 10.
Um gute Vorhersagen zu erzielen,
sollte man den Wert tendenziell noch über 10 erhöhen.

### Tree


Parallele Verarbeitung starten:

```{r}
cl <- makePSOCKcluster(4)  # Create 4 clusters
registerDoParallel(cl)
```


```{r fit-tree}
tic()
tree_fit <-
  wf_tree %>% 
  tune_race_anova(
    resamples = cv_scheme,
    #grid = 2
  )
toc()
```


Hilfe zu `tune_grid()` bekommt man [hier](https://www.rdocumentation.org/packages/tune/versions/0.2.0/topics/tune_grid).


```{r}
tree_fit
```

Steht was in den `.notes`?



```{r}
tree_fit[[".notes"]][[2]]
```

Nein.


```{r}
collect_metrics(tree_fit)
```

```{r}
show_best(tree_fit)
```


## Finalisieren


```{r best-tree}
best_tree_wf <-
  wf_tree %>% 
  finalize_workflow(select_best(tree_fit))

best_tree_wf
```


```{r}
tree_last_fit <-
  fit(best_tree_wf, data = d_train)

tree_last_fit
```



## Vorhersage Test-Sample


```{r}
predict(tree_last_fit, new_data = d_test)
```


### RF

## Fitten und Tunen

Um Rechenzeit zu sparen,
kann man das Objekt, wenn einmal berechnet,
abspeichern unter `result_obj_path` auf der Festplatte und beim nächsten Mal importieren,
das geht schneller als neu berechnen.


Das könnte dann z.B. so aussehen:

```{r eval = FALSE}
if (file.exists(result_obj_path)) {
  rf_fit <- read_rds(result_obj_path)
} else {
  tic()
  rf_fit <-
    wf_rf %>% 
    tune_grid(
      resamples = cv_scheme)
  toc()
}
```


*Achtung* Ein Ergebnisobjekt von der Festplatte zu laden ist *gefährlich*.
Wenn Sie Ihr Modell verändern, aber vergessen, das Objekt auf der Festplatte zu aktualisieren,
werden Ihre Ergebnisse falsch sein (da auf dem veralteten Objekt beruhend),
ohne dass Sie durch eine Fehlermeldung von R gewarnt würden!



So kann man das Ergebnisobjekt auf die Festplatte schreiben:

```{r eval = FALSE}
#write_rds(rf_fit, file = "objects/tmbd_rf_fit1.rds")
```


Aber wir berechnen lieber neu:

```{r fit-rf}
tic()
rf_fit <-
  wf_rf %>% 
  tune_grid(
    resamples = cv_scheme
    #grid = 2
    )
toc()
```




```{r}
collect_metrics(rf_fit)
```


```{r}
select_best(rf_fit)
```




## Finalisieren

```{r}
final_wf <-
  wf_rf %>% 
  finalize_workflow(select_best(rf_fit))
```


```{r}
final_fit <-
  fit(final_wf, data = d_train)
```


```{r}
final_preds <- 
  final_fit %>% 
  predict(new_data = d_test) %>% 
  bind_cols(d_test)
```


```{r}
submission <-
  final_preds %>% 
  select(id, revenue = .pred)
```


Abspeichern und einreichen:

```{r eval = FALSE}
write_csv(submission, file = "submission.csv")
```


## Kaggle Score

Diese Submission erzielte einen Score von **2.7664** (RMSLE).

```{r}
sol <- 2.7664
```





---

Categories: 

- ds1
- tidymodels
- stat-learning
- tmdb
- trees
- num

