---
exname: germeval07-de-wordvec-no-resamples
expoints: 1
extype: string
exsolution: NA
categories:
- 2023
- textmining
- datawrangling
- germeval
- prediction
- tidymodels
- string
date: '2023-11-15'
slug: germeval07
title: germeval07

---



```{r global-knitr-options, include=FALSE, message=FALSE}
knitr::opts_chunk$set(fig.pos = 'H',
                      fig.asp = 0.618,
                      fig.width = 4,
                      fig.cap = "", 
                      fig.path = "",
                      echo = TRUE,  # ECHO IS FALSE!!!
                      message = FALSE,
                      warning = FALSE,
                      fig.show = "hold")

options(max.print = 10)
options(rstudio.help.showDataPreview = FALSE)
```



# Aufgabe

Erstellen Sie ein prädiktives Modell für Textdaten. 
Nutzen Sie *deutsche Word-Vektoren* für das Feature-Engineering.

Nutzen Sie die [GermEval-2018-Daten](https://heidata.uni-heidelberg.de/dataset.xhtml?persistentId=doi:10.11588/data/0B5VML).

Die Daten sind unter CC-BY-4.0 lizensiert. Author: Wiegand, Michael (Spoken Language Systems, Saarland University (2010-2018), Leibniz Institute for the German Language (since 2019)),

Die Daten sind auch über das R-Paket [PradaData](https://github.com/sebastiansauer/pradadata/tree/master/data-raw/GermEval-2018-Data-master) zu beziehen.


```{r}
library(tidyverse)
data("germeval_train", package = "pradadata")
data("germeval_test", package = "pradadata")
```

Die AV lautet `c1`. Die (einzige) UV lautet: `text`.


Hinweise:

- Orientieren Sie sich im Übrigen an den [allgemeinen Hinweisen des Datenwerks](https://datenwerk.netlify.app/hinweise).
- Nutzen Sie Tidymodels.
- Nutzen Sie [Wikipedia2Vec](https://wikipedia2vec.github.io/wikipedia2vec/) als Grundlage für die Wordembeddings in deutscher Sprache. Laden Sie die Daten herunter (Achtung: ca. 2.8 GB).






</br>
</br>
</br>
</br>
</br>
</br>
</br>
</br>
</br>
</br>

# Lösung


```{r}
d_train <-
  germeval_train |> 
  select(id, c1, text)
```


```{r}
library(tictoc)
library(tidymodels)
library(syuzhet)
library(beepr)
library(textrecipes)
```


Eine [Vorlage für ein Tidymodels-Pipeline findet sich hier](https://datenwerk.netlify.app/posts/tidymodels-vorlage2/tidymodels-vorlage2.html).


## Deutsche Textvektoren importieren

```{r read-word-embeddings}
wiki_de_embeds_path <- "/Users/sebastiansaueruser/datasets/word-embeddings/wikipedia2vec/dewiki_20180420_100d.txt"


tic()
wiki_de_embeds <- arrow::read_feather(file = "/Users/sebastiansaueruser/datasets/word-embeddings/wikipedia2vec/part-0.arrow")
toc()



names(wiki_de_embeds)[1] <- "word"

wiki <- as_tibble(wiki_de_embeds)

```

Die Arrow-Datei ist *viel* schneller zu importieren als die Text-Datei.

```{r}
#| eval: false
tic()
wiki_de_embeds <-
  data.table::fread(file = wiki_de_embeds_path,
                    sep = " ",
                    header = FALSE,
                    showProgress = FALSE)  # progressbar
toc()
```



Als Parquet-Datei speichern (effizienter):

```{r}
#| eval: false
tic()
arrow::write_dataset(wiki_de_embeds, path = "/Users/sebastiansaueruser/datasets/word-embeddings/wikipedia2vec",
                     format = "arrow")
toc()

```


## Workflow

```{r wf1}
# model:
mod1 <-
  logistic_reg()


# recipe:
rec1 <-
  recipe(c1 ~ ., data = d_train) |> 
  update_role(id, new_role = "id")  |> 
  #update_role(c2, new_role = "ignore") |> 
  step_tokenize(text) %>%
  step_stopwords(text, keep = FALSE) %>%
  step_word_embeddings(text,
                       embeddings = wiki,
                       aggregation = "mean") |> 
  step_normalize(all_numeric_predictors()) 


# workflow:
wf1 <-
  workflow() %>% 
  add_model(mod1) %>% 
  add_recipe(rec1)
```

## Preppen/Baken

```{r prep-rec1}
tic()
rec1_prepped <- prep(rec1)
toc()
head(rec1_prepped)
```


```{r bake-d-train}
d_train_baked <-
  bake(rec1_prepped, new_data = NULL)
```



## Tuninig/Fitting


```{r tune-fit}
#| cache: false
tic()
wf1_fit <-
  wf1 %>% 
  fit(data = d_train)
toc()
beep()
```


Aus Zeitgründen verzichten wir hier auf Tuning.


## Test-Set-Güte


Vorhersagen im Test-Set:

```{r}
tic()
preds <-
  predict(wf1_fit, new_data = germeval_test)
toc()
```

Und die Vorhersagen zum Test-Set hinzufügen, damit man `TRUTH` und `ESTIMATE` vergleichen kann:

```{r}
d_test <-
  germeval_test |> 
  bind_cols(preds) |> 
  mutate(c1 = as.factor(c1))
```



```{r}
my_metrics <- metric_set(accuracy, f_meas)
my_metrics(d_test,
           truth = c1,
           estimate = .pred_class)
```


## Fazit


`wikipedia2vec` ist für die deutsche Sprache vorgekocht. 
Das macht Sinn für einen deutschsprachigen Corpus.




---

Categories: 

- 2023
- textmining
- datawrangling
- germeval
- prediction
- tidymodels
- string

