---
date: today
draft: true   # ACHTUNG DRAFT STEHT AUF TRUE!
title: wildemojis  # ACHTUNG: HIER NAMEN DER AUFGABE ANGEBEN

execute: 
  eval: false 
  
highlight-style: arrow 
cache: true


extype: string
exsolution: ""
exshuffle: no
categories:
- emojis  # ENTER CATEGORIES HERE
- nlp
- textmining
- germeval
---








```{r global-knitr-options, include=FALSE}
knitr::opts_chunk$set(fig.pos = 'H',
                      fig.asp = 0.618,
                      fig.width = 4,
                      fig.cap = "", 
                      fig.path = "",
                      echo = TRUE, 
                      message = FALSE,
                      fig.show = "hold")
```







# Aufgabe


Zählen Sie die "wilden Emojis" im Datensatz `germeval`.

Nutzen Sie das entsprechende Lexikon aus `pradadata`. 


Verwenden Sie die [GermEval-2018-Daten](https://heidata.uni-heidelberg.de/dataset.xhtml?persistentId=doi:10.11588/data/0B5VML).

Die Daten sind unter CC-BY-4.0 lizensiert. Author: Wiegand, Michael (Spoken Language Systems, Saarland University (2010-2018), Leibniz Institute for the German Language (since 2019)),

Die Daten sind auch über das R-Paket [PradaData](https://github.com/sebastiansauer/pradadata/tree/master/data-raw/GermEval-2018-Data-master) zu beziehen.


```{r}
data("germeval_train", package = "pradadata")
data("germeval_test", package = "pradadata")
```

Hinweise:

- Orientieren Sie sich im Übrigen an den [allgemeinen Hinweisen des Datenwerks](https://datenwerk.netlify.app/hinweise).
- Nutzen Sie Tidymodels.
- Nutzen Sie das `sentiws` Lexikon.
- ❗ Achten Sie darauf, die Variable `c2` zu entfernen bzw. nicht zu verwenden.





</br>
</br>
</br>
</br>
</br>
</br>
</br>
</br>
</br>
</br>

# Lösung



# Setup


```{r}
library(tictoc)
library(tidymodels)
library(tidyverse)
library(syuzhet)
library(textfeatures)
library(textrecipes)
data("wild_emojis", package = "pradadata")
```


Check:

```{r}
wild_emojis
```




```{r}
d_train <-
  germeval_train |> 
  select(id, c1, text)
```

Ein Emo-Lexicon braucht eine Spalte `value` und eine Spalte `word`:

```{r}
wild_emojis$word <- wild_emojis$emoji
wild_emojis$value <- 1

wild_emojis <- 
wild_emojis |> 
  mutate(unicode = str_detect(emoji, emoji))
wild_emojis$unicode[7]
```


# Feature Engineering

Wir erstellen die Spalte `wildemojis_n`, die die Anzahl `n` "wilder" Emojis pro Tweet zählt:


```{r}
tic()
d_train_emojis <- 
  d_train |> 
  mutate(wildemojis_n = get_sentiment(text,
                                      method = "custom",
                                      lexicon = wild_emojis))
toc()
```


Check:

```{r}
d_train_emojis |> 
  count(wildemojis_n)
```

Keine.

# Check


```{r}
txt <- c("🧑‍🎓 😄 🥳 Test", "🔫", "Test 🔫", "🔫 🔫", "🔪 Test 🔪🔪")
```



```{r}
txt |> count_lexicon(wild_emojis)
```


Oh nein! Ein Bug. Hier ist noch Arbeit nötig.
