---
exname: log-y-regression3
extype: num
exsolution: 1.07
exshuffle: no
extol: 0.05
expoints: 1
categories:
- stats-nutshell
- qm2
- regression
- log
date: '2022-09-04'
slug: log-y-regression3
title: log-y-regression3

---




```{r libs, include = FALSE}
library(tidyverse)
#library(glue)
options(mc.cores = parallel::detectCores())

```


```{r global-knitr-options, include=FALSE}
knitr::opts_chunk$set(fig.pos = 'H',
                      fig.asp = 0.618,
                      fig.width = 4,
                      fig.cap = "", 
                      fig.path = "",
                      echo = TRUE,
                      message = FALSE,
                      fig.show = "hold")
```






# Exercise

```{r}
library(tidyverse)
library(easystats)
```


In dieser Aufgabe modellieren wir den (kausalen) Effekt von Schulbildung auf das Einkommen.


Importieren Sie zunächst den Datensatz und verschaffen Sie sich einen Überblick.

```{r}
d_path <- "https://vincentarelbundock.github.io/Rdatasets/csv/Ecdat/Treatment.csv"

d <- data_read(d_path)
```


Dokumentation und Quellenangaben zum Datensatz finden sich [hier](https://vincentarelbundock.github.io/Rdatasets/doc/Ecdat/Treatment.html).

```{r}
glimpse(d)
```

*Welcher der Prädiktoren hat den stärkesten Einfluss auf das Einkommen?*


Hinweise:

- Verwenden Sie `lm` zur Modellierung.
- Operationalisieren Sie das Einkommen mit der Variable `re74`.
- Gehen Sie von einem kausalen Effekt der Prädiktoren aus.
- Gehen Sie von einem multiplikativen Modell aus (log-y).
- Lassen Sie die Variablen zur Arbeitslosigkeit außen vor.



Answerlist
----------
* treat
* age
* educ
* ethn
* married






</br>
</br>
</br>
</br>
</br>
</br>
</br>
</br>
</br>
</br>

# Solution


```{r}
d2 <-
  d %>% 
  filter(re74 > 0) %>% 
  mutate(re74_log = log(re74)) %>% 
  standardize(select = c("age", "educ"))
```


Prüfen, ob das standardisieren funktioniert hat:

```{r}
d2 %>% 
  describe_distribution() %>% 
  display()
```



```{r}
m <- lm(re74_log ~ educ + treat + age + ethn + married, data = d2)
```

Parameter des Modells:

```{r echo = FALSE}
display(parameters(m))
```

Answerlist
----------
* TRUE
* FALSE
* FALSE
* FALSE
* FALSE





---

Categories: 

- stats-nutshell
- qm2
- regression
- log

