---
exname: na-per-col
expoints: 1
extype: string
exsolution: NA
categories:
- R
- datawrangling 
- na
- string
date: '2023-11-15'
title: na-per-col

---



```{r global-knitr-options, include=FALSE, message=FALSE}
knitr::opts_chunk$set(fig.pos = 'H',
                      fig.asp = 0.618,
                      fig.width = 4,
                      fig.cap = "", 
                      fig.path = "",
                      echo = TRUE,  # ECHO IS FALSE PER DEFAULT!
                      message = FALSE,
                      warning = FALSE,
                      fig.show = "hold")
```



# Aufgabe

Zählen Sie die Anzahl der fehlenden Werte pro Spalte im Datensatz `penguins`.

Zeigen Sie einen prägnanten Weg.

Hinweise:

- Orientieren Sie sich im Übrigen an den [allgemeinen Hinweisen des Datenwerks](https://datenwerk.netlify.app/hinweise).


```{r}
data("penguins", package = "palmerpenguins")  # ggf. das Paket vorab installieren
```





</br>
</br>
</br>
</br>
</br>
</br>
</br>
</br>
</br>
</br>

# Lösung

:::{.callout-important}
Wie oft in einer Sprache, gibt es mehrere Wege, eine Sache auszudrücken. So auch in R. Im Folgenden sind mehrere Lösungen vorgeschlagen. Sie müssen *nicht* alle kennen. Es reicht, wenn Sie eine einzige kennen (es sei denn, Sie wollen ein Experte sein oder werden). Betrachten Sie es als eine Frage des Geschmacks: Das Menü ist vor Ihnen ausgebreitet, und Sie greifen zu dem, was Ihnen am meisten zusagt. $\square$
:::


```{r}
library(tidyverse)
library(easystats)
library(skimr)
```


## Weg 1

```{r}
penguins |> 
  purrr::map_int(~ sum(is.na(.)))
```


## Weg 2

```{r}
colSums(is.na(penguins))
```


## Weg 3

```{r}
describe_distribution(penguins)
```


Allerdings berücksichtigt `describe_distribution` nur *metrische*  Spalten.


## Weg 4

```{r}
summary(penguins)
```

## Weg 5

```{r}
skim(penguins)
```



---

Categories: 

- R
- wrangling
- na
- string

