---
exname: bike02
extype: num
exsolution: r fmt(sol)
exshuffle: no
expoints: 1
categories:
- stat-learning
- tidymodels
- num
date: '2023-05-03'
slug: bike02
title: bike02

---






```{r global-knitr-options, include=FALSE}
knitr::opts_chunk$set(fig.pos = 'H',
                      fig.asp = 0.618,
                      fig.width = 4,
                      fig.cap = "", 
                      fig.path = "",
                      cache = TRUE,
                      echo = TRUE,
                      message = FALSE,
                      fig.show = "hold")

library(tidyverse)
library(exams)
```






# Aufgabe

Kann man die Anzahl gerade verliehener Fahrräder eines entsprechenden Anbieters anhand der Temperatur vorhersagen?

In dieser Übung untersuchen wir diese Frage.

Sie können die Daten von der [Webseite der UCI](https://archive.ics.uci.edu/ml/datasets/Bike+Sharing+Dataset#) herunterladen.

Wir beziehen uns auf den Datensatz `day`.

Berechnen Sie einen Entscheidungsbaum  mit der Anzahl der aktuell vermieteten Räder als AV und der aktuellen Temperatur als UV!

Tunen Sie den Cp-Parameter des Baumes.

Geben Sie den MSE an!

[Hinweise](https://datenwerk.netlify.app/Hinweise.html)





</br>
</br>
</br>
</br>
</br>
</br>
</br>
</br>
</br>
</br>

# Lösung

```{r}
library(tidymodels)
library(tidyverse)
library(tictoc)
```



```{r}
d <- read.csv("/Users/sebastiansaueruser/datasets/Bike-Sharing-Dataset/day.csv")
```


```{r}
glimpse(d)
```

## Data split

```{r}
set.seed(42)
d_split <- initial_split(d, strata = cnt)

d_train <- training(d_split)
d_test <- testing(d_split)
```



## Define recipe

```{r}
rec1 <- 
  recipe(cnt ~ temp, data = d)
```



## Define model


```{r}
m1 <-
  decision_tree(cost_complexity = tune(),
                mode = "regression")
```



## Define Resamples

```{r}
rsmpl <- vfold_cv(d_train)
```


## Workflow


```{r}
wf1 <-
  workflow() %>% 
  add_model(m1) %>% 
  add_recipe(rec1) 
```



## Fit

```{r}
tic()
fit1 <- tune_grid(
  object = wf1, 
  resamples = rsmpl)
toc()
fit1
```


## Bester Kandidat

```{r}
show_best(fit1)
```


```{r}
wf1_best <-
  wf1 %>% 
  finalize_workflow(parameters = select_best(fit1))
```


## Last Fit

```{r}
fit_testsample <- last_fit(wf1_best, d_split)
```



## Model performance (metrics) in test set

```{r}
fit_testsample %>% collect_metrics()
```

```{r}
MSE <- fit_testsample %>% collect_metrics() %>% pluck(3, 1)
MSE
```



**Solution**: `r MSE`


```{r echo=FALSE}
sol <- MSE
```




---

Categories: 

- stat-learning
- tidymodels
- num

