---
exname: rope4
extype: schoice
exsolution: 64
exshuffle: no
categories:
- rope
- bayes
date: '2022-12-13'
slug: rope4
title: rope4

---




```{r libs, include = FALSE}
library(tidyverse)

```


```{r global-knitr-options, include=FALSE}
knitr::opts_chunk$set(fig.pos = 'H',
                      fig.asp = 0.618,
                      fig.width = 4,
                      fig.cap = "", 
                      fig.path = "",
                      cache = TRUE,
                      echo = TRUE,
                      message = FALSE,
                      fig.show = "hold")
```






# Exercise

Einer der (bisher) größten Studien der Untersuchung psychologischer Konsequenzen (oder Korrelate) 
der Covid-Zeit ist die Studie [COVIDiStress](https://www.nature.com/articles/s41597-020-00784-9).

Im Folgenden sollen Sie folgende Forschungsfrage untersuchen:

*Forschungsfrage*:

Ist der Unterschied zwischen Männern und Frauen (`Dem_gender`) im Hinblick zum Zusammenhang von Stress (`PSS10_avg`, AV) und Neurotizismus (`neu`, UV) vernachlässigbar klein?


Den Datensatz können Sie so herunterladen (Achtung, groß):




```{r}
osf_d_path <- "https://osf.io/cjxua/?action=download"

d <- read_csv(osf_d_path)
```




Hinweise:

- Sie benötigen einen Computer, um diese Aufgabe zu lösen.
- Verwenden Sie die statistischen Methoden, die im Unterricht behandelt wurden.
- Verwenden Sie Ansätze aus der Bayes-Statistik zur Lösung dieser Aufgabe.
- Bei der Variable für Geschlecht können Sie sich auf Fälle begrenzen, die Männer und Frauen umfassen.
- Wandeln Sie die die Variable für Geschlecht in eine binäre Variable - also Werte mit 0 und 1 - um.
- Alle Daten (und weitere Informationen) zum Projekt sind [hier](https://osf.io/z39us/) abgelegt.
- Eine Beschreibung der Variablen der Studie finden Sie [hier](https://moodle.hs-ansbach.de/mod/url/view.php?id=79230).


*Antwortoptionen:*

Answerlist
----------
* Ja
* Nein
* Die Daten sind nicht konkludent; es ist keine Entscheidung möglich.
* Auf Basis der bereitgestellten Informationen ist keine Entscheidung möglich.




</br>
</br>
</br>
</br>
</br>
</br>
</br>
</br>
</br>
</br>

# Solution

Pakete laden:

```{r}
library(tidyverse)
library(rstanarm)
library(rstatix)
library(bayestestR)
```




Relevante Spalten auswählen:

```{r}
d2 <-
  d %>% 
  select(PSS10_avg, neu, Dem_gender)
```

Das sind die Variablen:

- Stress
- Neurotizismus
- Geschlecht

Deskriptive Statistiken zum Datensatz:

```{r}
d2 %>% 
  get_summary_stats(type = "robust")
```

```{r}
d2 %>% 
  count(Dem_gender)
```


Datensatz aufbereiten:

```{r}
d3 <-
  d2 %>% 
  filter(Dem_gender %in% c("Female", "Male")) %>% 
  drop_na() %>% 
  mutate(Female = ifelse(Dem_gender == "Female", 1, 0)) %>% 
  select(-Dem_gender)
```



Check:

```{r}
d3 %>% 
  count(Female)
```


Check:

```{r}
d3 %>% 
  get_summary_stats()
```



Modell berechnen:

```{r}
m1 <-
  stan_glm(PSS10_avg ~ neu + Female + PSS10_avg:Female, 
           refresh = 0,
           data = d3)
```


Modellkoeffizienten auslesen:

```{r}
coef(m1)
```

Posteriori-Verteilung auslesen:

```{r}
posterior_interval(m1, prob = .89)
```


Posteriori-Verteilung plotten:

```{r}
plot(m1)
```


Rope berechnen:

```{r}
rope(m1)
```

Rope visualisieren:

```{r}
plot(rope(m1))
```



Answerlist
----------


* Falsch
* Wahr
* Falsch
* Falsch





---

Categories: 

- rope
- bayes

