---
exname: stan_glm_prioriwerte
extype: schoice
exsolution: 512
exshuffle: no
categories:
- bayes
- regression
- qm2
- qm2-pruefung
date: '2022-12-15'
slug: stan_glm_prioriwerte
title: stan_glm_prioriwerte

---




```{r libs, include = FALSE}
library(tidyverse)

```


```{r global-knitr-options, include=FALSE}
knitr::opts_chunk$set(fig.pos = 'H',
                      fig.asp = 0.618,
                      fig.width = 4,
                      fig.cap = "", 
                      fig.path = "",
                      echo = FALSE,
                      message = FALSE,
                      fig.show = "hold")
```






# Exercise

Berechnet man eine Posteriori-Verteilung mit `stan_glm()`, 
so kann man entweder die schwach informativen Prioriwerte der Standardeinstellung verwenden, 
oder selber Prioriwerte definieren.

Betrachten Sie dazu dieses Modell:

```
stan_glm(price ~ cut, data = diamonds, 
                   prior = normal(location = c(100, 100, 100, 100),
                                  scale = c(10, 10, 10, 10)),
                   prior_intercept = normal(3000, 500))
```

Beziehen Sie sich auf den Datensatz `diamonds`.

Hinweise:

- Gehen Sie davon aus, dass die Post-Verteilung von Intercept und Gruppeneffekte normalverteilt sind.


Welche Aussage dazu passt (am besten)?

Answerlist
----------
* Es wird für (genau) einen Parameter eine Priori-Verteilung definiert.
* Für das Regressionsgewicht $\beta_1$ sind negative Werte *apriori* plausibel.
* Mit `prior = normal()` werden Gruppenmittelwerte definiert.
* Alle Parameter des Modells sind normalverteilt.





</br>
</br>
</br>
</br>
</br>
</br>
</br>
</br>
</br>
</br>

# Solution

Probieren geht über Studieren:

```{r}
#| message: false
library(rstanarm)
library(tidyverse)
library(easystats)

diamonds_path <- "https://vincentarelbundock.github.io/Rdatasets/csv/ggplot2/diamonds.csv"

d <- data_read(diamonds_path)
```


```{r}
m1 <- stan_glm(price ~ cut,
               seed = 42,
               refresh = 0,
               data = d)
```


Die Prioris, die Stan gewählt hat, kann man sich so anschauen:

```{r}
prior_summary(m1)
```



Da gilt: $\forall i: \beta_i \sim \mathcal{N}(0, 2.5)$ (alle betas sind normalverteilt mit Mittelwert 0 und Streuung 2.5), liegt die Wahrscheinlichkeit (apriori) bei 50%,
dass der Wert von \beta_i$ negativ ist.
Anders gesagt: Wir glauben zu 50%, dass der Parameter einen negativen Wert hat.


Hier sind die Modellparameter:

```{r}
parameters(m1)
```

Wie man sieht, sind negative Werte auch *aposteriori* plausibel für $\beta_1$, `cutGood`:

```{r}
plot(hdi(m1))
```





Answerlist
----------


* Falsch. Es gibt mehrere Parameter im Modell (Achsenabschnitt, 4 Prädiktoren, sigma)
* Wahr. Für `cutGood` sind negative Werte plausibel.
* Falsch. `prior = normal()` werden Regressionskoeffizienten in ihren Prioris definiert.
* Falsch. sigma ist in Stans Voreinstellung exponentialverteilt.





---

Categories: 

- bayes
- regression

