---
exname: stan_glm_prioriwerte
extype: schoice
exsolution: 512
exshuffle: no
categories:
- bayes
- regression
date: '2022-12-14'
slug: stan_glm_prioriwerte
title: stan_glm_prioriwerte

---




```{r libs, include = FALSE}
library(tidyverse)

```


```{r global-knitr-options, include=FALSE}
knitr::opts_chunk$set(fig.pos = 'H',
                      fig.asp = 0.618,
                      fig.width = 4,
                      fig.cap = "", 
                      fig.path = "",
                      echo = FALSE,
                      message = FALSE,
                      fig.show = "hold")
```






# Exercise

Berechnet man eine Posteriori-Verteilung mit `stan_glm()`, 
so kann man entweder die schwach informativen Prioriwerte der Standardeinstellung verwenden, 
oder selber Prioriwerte definieren.

Betrachten Sie dazu dieses Modell:

````
stan_glm(price ~ cut, data = diamonds, 
                   prior = normal(location = c(100, 100, 100, 100),
                                  scale = c(10, 10, 10, 10)),
                   prior_intercept = normal(3000, 500))
```

Beziehen Sie sich auf den Datensatz `diamonds`.


Welche Aussage dazu passt (am besten)?

Answerlist
----------
* Es wird für (genau) einen Parameter eine Priori-Verteilung definiert.
* Für keinen Regressionsparameter der UV liegt apriori die Wahrscheinlichkeit für einen negativen Wert bei mehr als 5%.
* Mit `prior = normal()` werden Gruppenmittelwerte definiert.
* Alle Parameter des Modells sind normalverteilt.
* mit `prior_intercept = normal(3000, 500)` wird praktisch eine Gleichverteilung definiert (da die Streuung sehr hoch ist).




</br>
</br>
</br>
</br>
</br>
</br>
</br>
</br>
</br>
</br>

# Solution


Answerlist
----------


* Falsch
* Wahr
* Falsch
* Falsch
* Falsch





---

Categories: 

- bayes
- regression

