---
exname: sicherheit
extype: num
exsolution: r exams::fmt(sol)
exshuffle: no
extol: 0.01
expoints: 1
categories:
- R
- probability
- num
date: '2023-11-08'
slug: sicherheit
title: sicherheit

---







```{r global-knitr-options, include=FALSE, message=FALSE}
knitr::opts_chunk$set(fig.pos = 'H',
                      fig.asp = 0.618,
                      fig.width = 4,
                      fig.cap = "", 
                      fig.path = "",
                      echo = TRUE,
                      message = FALSE,
                      warning = FALSE,
                      fig.show = "hold")
```







# Aufgabe

Ein Betreiber eines komplexen technischen Geräts versucht, Sie zu beruhigen:
Die Wahrscheinlichkeit eines Ausfalls (Ereignis $A$) betrage nur 0.001.
Allerdings pro Komponente des Geräts. 
Das Gerät besteht aus 10 Komponenten.

*Berechnen Sie die Wahrscheinlichkeit, dass das Gerät funktioniert (also nicht ausfällt)!*

Hinweise:

- Orientieren Sie sich im Übrigen an den [allgemeinen Hinweisen des Datenwerks](https://datenwerk.netlify.app/hinweise).
- Unterstellen Sie Unabhängigkeit der einzelnen Ereignisse.








</br>
</br>
</br>
</br>
</br>
</br>
</br>
</br>
</br>
</br>

# Lösung

Den Ausfall der Komponente $i$ bezeichnen wir als $A_i$ und entsprechend $Pr(A_i) = 0.001$.

$Pr(\neg A_i) = 1- Pr(A_i)$



```{r}
Pr_Ai <- 0.001
Pr_negAi <- 1 - Pr_Ai
Pr_negAi
```


Die Wahrscheinlichkeit, dass keine der Komponenten ausfällt, ist dann über den Multiplikationssatzu bestimmen:

```{r}
Pr_negA <- Pr_negAi^10
Pr_negA
```



```{r}
#| echo: false
sol <- Pr_negA
```


Die Lösung lautet ``r sol``.







---

Categories: 

- R
- probability
- num

