---
exname: Bed-Wskt2
extype: num
exsolution: r sol
expoints: 1
extol: 0.02
categories:
- probability
- conditional
- Bayes
- num
date: '2023-10-14'
slug: Bed-Wskt2
title: Bed-Wskt2

---


```{r libs, include = FALSE}

library(tidyverse)
library(glue)
library(testthat)
library(ggraph)
library(igraph)
library(gt)

```


```{r global-knitr-options, include=FALSE}
knitr::opts_chunk$set(fig.pos = 'H',
                      fig.asp = 0.618,
                      fig.width = 9,
                      fig.cap = "", 
                      fig.path = "",
                      echo = FALSE,
                      message = FALSE,
                      fig.show = "hold",
                      out.width = "50%",
                      dpi = 200)
```






# Aufgabe


Als Bildungsforscher(in) untersuchen Sie den Lernerfolg in einem Statistikkurs.

```{r defs}

# rbeta(10, 6, 2)

A_marg <- rbeta(1, 6, 2) %>% round(2)
Aneg_marg <- 1 - A_marg %>% round(2)


A_distrib <- rbeta(1, 6, 2) %>% round(2)
Aneg_distrib <- rbeta(1, 6, 2) %>% round(2)


AandB <- A_marg * A_distrib %>% round(2)
AandBneg <- A_marg - AandB %>% round(2)

AnegandB <- Aneg_marg * Aneg_distrib %>% round(2)
AnegandBneg <- Aneg_marg - AnegandB %>% round(2) 


B_marg <- AandB + AnegandB %>% round(2)
Bneg_marg <- AandBneg + AnegandBneg %>% round(2)


d <- tibble(
  row_ids = c("A", "Aneg", "row_sum"),
  B = c(AandB, AnegandB, AandB+AnegandB),
  Bneg = c(AandBneg, AnegandBneg, AandBneg+AnegandBneg)
) %>% 
  mutate(col_sum = B + Bneg)

d %>% 
  filter(row_ids == "row_sum") %>% 
  select(B, Bneg) %>% 
  mutate(sum_B_Bneg = sum(B, Bneg)) %>% 
  pull(sum_B_Bneg) %>% 
  expect_equal(1, tolerance = .01)


A_cond_B <- AandB / B_marg %>% round(2)
Aneg_cond_B <- AnegandB / B_marg %>% round(2)
A_cond_Bneg <- AandBneg / Bneg_marg %>% round(2)
Aneg_cond_Bneg <- AnegandBneg / Bneg_marg %>% round(2)

```


Eine Gruppe von Studierenden absolviert einen Statistikkurs. 
Ein Teil lernt gut mit (Ereignis $A$), ein Teil nicht (Ereignis $A^C$). 
Ein Teil besteht die Prüfung (Ereignis $B$); ein Teil nicht  ($B^C$).

(Eselsbrücke: Das Ereignis "A" steht für "Ah, hat *A*ufgepasst.)

Hinweis: Das Gegenereignis zum Ereignis $A$ wird oft das Komplementärereignis 
oder kurz Komplement von $A$ genannt und mit $A^C$ bezeichnet.


Wir ziehen zufällig eine/n Studierende/n: Siehe da -- Die Person hat bestanden. Yeah!

**Aufgabe**: Gesucht ist die Wahrscheinlichkeit, dass *diese Person* gut mitgelernt hat, 
gegeben der Tatsache, dass dieser Person bestanden hat.

Die Anteile der Gruppen (bzw. Wahrscheinlichkeit des Ereignisses) lassen sich unten stehender Tabelle entnehmen.



```{r results = "asis"}
d %>% 
  select(row_ids, B, Bneg)  %>% 
  filter(row_ids != "row_sum") %>% 
  mutate(across(c(B, Bneg), sprintf, fmt = "%.2f")) %>% 
  gt()
```




*Hinweise*: 

- Runden Sie auf 2 Dezimalstellen. 
- Geben Sie Anteile stets in der Form `0.42` an (mit führender Null und Dezimalzeichen).
- "Aneg" bezieht sich auf das Komplementärereignis zu A.


```{r}
items <-
  c("Zeichnen Sie (per Hand) ein Baumdiagramm, um die gemeinsamen Wahrscheinlichkeiten darzustellen. Weiterhin sollen die Randwahrscheinlichkeiten für $A$ dargestellt sein.",
    
    "Zeichnen Sie (per Hand) ein Baumdiagramm, um diesen Sachverhalt darzustellen.",

    "Geben Sie die Wahrscheinlichkeit des gesuchten Ereignisses an."
  )
```




```{r questionlist, echo = FALSE, results = "asis"}
exams::answerlist(items, markup = "markdown")
```








</br>
</br>
</br>
</br>
</br>
</br>
</br>
</br>
</br>
</br>

# Lösung


```{r defs-studis}

edf <-  #events data frame
  tibble(
          from = c("Studis","Studis","Mitlerner",
                   "Mitlerner","Nichtlerner","Nichtlerner"),
            to = c("Mitlerner","Nichtlerner","Besteher",
                   "Nichtbesteher","Besteher","Nichtbesteher")
  ) 

studi_type <- unique(c("Studis","Studis","Mitlerner",
               "Mitlerner","Nichtlerner","Nichtlerner", "Mitlerner","Nichtlerner","Besteher",
               "Nichtbesteher","Besteher","Nichtbesteher"))

```




```{r graph1}
studies_props <- round(c(A_marg, 1-A_marg, AandB, AandBneg, AnegandB, AnegandBneg), 2)


studis_graph <- 
  tibble(
    type = unique(c(edf$from, edf$to))
)
  



studis_graph <- graph_from_data_frame(d = edf, v = studis_graph, directed = TRUE)


#V(studis_graph)$name <- studi_type

E(studis_graph)$studies_props <- studies_props

# as_data_frame(studis_graph, what = "edges")


```







```{r graph2}
studies_prop_cond <- round(c(
  B_marg, 
  1-B_marg, 
  A_cond_B, 
  Aneg_cond_B,
  A_cond_Bneg, 
  Aneg_cond_Bneg

  ), 
  2
)

edf2 <- tibble(
  from = c("Studis", "Studis", 
           "Besteher", "Besteher", 
           "Nichtbesteher", "Nichtbesteher"),
  to = c("Besteher", "Nichtbesteher", 
         "Lerner", "Nichtlerner", 
         "Lerner", "Nichtlerner")
)


studis_graph_v2 <- 
  tibble(
    type = unique(c(edf2$from, edf2$to))
)
  
studis_graph2 <- graph_from_data_frame(d = edf2, v = studis_graph_v2, directed = TRUE)


E(studis_graph)$studies_props <- studies_props

# as_data_frame(studis_graph, what = "edges")


E(studis_graph2)$studies_prop_cond <- studies_prop_cond

```














```{r}
sol <- vector(mode = "character", length = 4)
```



A)


```{r fig.align='center'}

p1 <- ggraph(studis_graph, layout = 'dendrogram', circular = FALSE) + 
  geom_edge_diagonal(aes(label = studies_props),  
                     hjust = 1.5) +
  geom_node_point() +
  geom_node_label(aes(label = name)) +
  theme_void() +
  labs(title = "Randhäufigkeiten für A sowie gemeinsame Wahrscheinlichkeiten")
  

p1
```





B)


```{r fig.align='center'}

p2 <- ggraph(studis_graph2, layout = 'dendrogram', circular = FALSE) + 
  geom_edge_diagonal(aes(label = studies_prop_cond),  
                     hjust = 1.5) +
  geom_node_point() +
  geom_node_label(aes(label = name)) +
  theme_void() +
  labs(title = "Randhäufigkeiten für B sowie bedingte Wahrscheinlichkeiten")


p2
```






C)



```{r}
sol <- A_cond_B %>% round(2) %>%  as.character()
```


`r sol`


```{r echo = TRUE}
A_cond_B <- (AandB / B_marg) %>% round(2)
Aneg_cond_B <- (AnegandB / B_marg) %>% round(2)
A_cond_Bneg <- (AandBneg / Bneg_marg) %>% round(2)
Aneg_cond_Bneg <- (AnegandBneg / Bneg_marg) %>% round(2)
```


$Pr(A) = `r A_marg`$.

$Pr(B) = `r B_marg`$.

$Pr(AB) = `r  AandB`$.

$Pr(A|B)= `r A_cond_B`$.

$Pr(\neg A|B) = `r Aneg_cond_B`$.

$Pr(A|\neg B) = `r A_cond_Bneg`$.

$Pr(\neg A|\neg B) = `r Aneg_cond_Bneg`$.







---

Categories: 

- probability
- conditional
- Bayes
- num

