---
extype: string
exsolution: NA
exname: nasa07
expoints: 1
categories:
- data
- eda
- lagemaße
- variability
- string
date: '2023-04-28'
slug: nasa07
title: nasa07

---



```{r global-knitr-options, include=FALSE}
  knitr::opts_chunk$set(
  fig.pos = 'H',
  fig.asp = 0.618,
  fig.align='center',
  fig.width = 5,
  out.width = "100%",
  fig.cap = "", 
  fig.path = "chunk-img/",
  dpi = 300,
  # tidy = TRUE,
  echo = TRUE,
  message = FALSE,
  warning = FALSE,
  cache = FALSE,
  fig.show = "hold")
```




# Aufgabe


Viele Quellen berichten Klimadaten unserer Erde, z.B. auch [National Aeronautics and Space Administration - Goddard Institute for Space Studies](https://data.giss.nasa.gov/gistemp/).

Von dieser Quelle beziehen wir [diesen Datensatz](https://data.giss.nasa.gov/gistemp/tabledata_v4/GLB.Ts+dSST.csv).


Die Datensatz sind auf der Webseite wie folgt beschrieben:


*Tables of Global and Hemispheric Monthly Means and Zonal Annual Means*

Combined Land-Surface Air and Sea-Surface Water Temperature Anomalies (Land-Ocean Temperature Index, L-OTI)

The following are plain-text files in tabular format of temperature anomalies, i.e. *deviations from the corresponding 1951-1980 means*.


>   Global-mean monthly, seasonal, and annual means, 1880-present, updated through most recent month: TXT, CSV

Starten Sie zunächst das R-Paket `tidyverse` falls noch nicht geschehen.

```{r message = FALSE}
library(tidyverse)
```


Importieren Sie dann die Daten:

```{r}
data_path <- "https://data.giss.nasa.gov/gistemp/tabledata_v4/GLB.Ts+dSST.csv"
d <- read_csv(data_path, skip = 1)
```

Wir lassen die 1. Zeile des Datensatzes aus (Argument `skip`), da dort *Metadaten* stehen,
also keine Daten, sondern Informationen (Daten) zu den eigentlichen Daten.


**Aufgabe**

Berechnen Sie die folgende Statistiken pro Dekade:

1. Mittelwert der Temperatur im Januar
 
2. SD der Temperatur im Januar

Hinweise:

- Sie müssen zuerst die Dekade als neue Spalte berechnen.










</br>
</br>
</br>
</br>
</br>
</br>
</br>
</br>
</br>
</br>

# Lösung

Dekade (Jahrzehnt) berechnen:


```{r}
d <-
  d %>% 
  mutate(decade = round(Year/10))
```

Das ist *ein möglicher* Weg, um aus einer Jahreszahl die Dekade zu berechnen.

Statistiken pro Dekade:


```{r results ='hide'}
d_summarized <- 
  d %>% 
  group_by(decade) %>% 
  summarise(temp_mean = mean(Jan),
            temp_sd = sd(Jan))

d_summarized
```

```{r echo = FALSE}
d_summarized %>% 
  gt::gt() %>% 
  gt::fmt_number(c(2,3))
```


Zur Veranschaulichung visualisieren wir die Ergebnisse:

```{r echo = TRUE}
d_summarized %>% 
  pivot_longer(-decade) %>% 
  ggplot(aes(x = decade, y = value)) +
  geom_point() +
  geom_smooth(method = "lm", se = FALSE) +
  facet_wrap(~ name)
```



Alternativ können Sie zum Visualisieren der Daten z.B. das Paket `DataExplorer` oder das Paket `ggpubr` nutzen:


```{r fig.show='hold'}
library(DataExplorer)
d_summarized |> 
  select(decade, temp_mean) |> 
  plot_scatterplot(by = "temp_mean")

d_summarized |> 
  select(decade, temp_sd) |> 
  plot_scatterplot(by = "temp_sd")
```



```{r}
library(ggpubr)
ggscatter(d_summarized, x = "decade", y = "temp_mean", add = "reg.line")
ggscatter(d_summarized, x = "decade", y = "temp_sd", add = "reg.line")
```

Falls Sie Teile der R-Syntax nicht kennen: Machen Sie sich nichts daraus.  😄






---

Categories: 

- data
- eda
- lagemaßee
- variability
- string

