---
exname: lm-mario1
extype: num
exsolution: 54.787
exshuffle: no
expoints: 1
categories:
- R
- lm
- predict
- num
date: '2023-05-17'
slug: lm-mario1
title: lm-mario1

---








# Aufgabe


Sagen Sie den Verkaufspreis vorher für ein Spiel mit 2 Lenkrädern!

Hinweise:

- Entfernen Sie Spiele mit einem Verkaufspreis von *über 100 Euro* aus dem Datensatz.








</br>
</br>
</br>
</br>
</br>
</br>
</br>
</br>
</br>
</br>

# Lösung

## Setup


```{r}
mariokart <- read.csv("https://vincentarelbundock.github.io/Rdatasets/csv/openintro/mariokart.csv")

library(tidyverse)
library(easystats)
```


## Bild der Daten


```{r}
library(ggpubr)  # einmalig vorab installieren, nicht vergessen

ggscatter(mariokart, x = "wheels", y = "total_pr")
```

Oder mit `DataExplorer` visualisieren:

```{r}
library(DataExplorer)

plot_scatterplot(mariokart, by = "total_pr")  # "by" ist Y-Achse
```


## Extremwerte entfernen

```{r}
mariokart2 <- 
  mariokart %>% 
  filter(total_pr < 100)  # alle Spiele teuerer als 100€ entfernen

ggscatter(mariokart2, x = "wheels", y = "total_pr")
```

## Regressionsgerade eintragen in das Diagramm


```{r}
ggscatter(mariokart2, 
          x = "wheels", 
          y = "total_pr",
          add = "reg.line")  # Dieser Schalter malt die Regr.gerade in das Diagramm
```



## Regressionsgerade berechnen


```{r}
lm_mariokart <- lm(total_pr ~ wheels, data = mariokart2)
lm_mariokart
```


"lm" wie *l*lineares *M*odell, also eine Gerade.


## Vorhersagen

Vorhersagen funktionieren mit dem Befehl `predict`.

```{r}
neues_spiel <-
  data.frame(
    wheels = 2
  )

neues_spiel
```


```{r}
predict(lm_mariokart, neues_spiel)  # predicte mir den Verkaufspreis
```












---

Categories: 

- R
- lm
- predict
- num

