---
exname: stan-glm-parameterzahl
extype: num
exsolution: r sol
exshuffle: no
extol: 0
expoints: 1
date: '2022-12-13'
slug: stan_glm_parameterzahl
title: stan_glm_parameterzahl
categories:
- bayes
- regression
- parameters
---





```{r global-knitr-options, include=FALSE}
knitr::opts_chunk$set(fig.pos = 'H',
                      fig.asp = 0.618,
                      fig.width = 4,
                      fig.cap = "", 
                      fig.path = "",
                      echo = FALSE,
                      message = FALSE,
                      fig.show = "hold")
```






# Exercise


Berechnet man eine Posteriori-Verteilung mit `stan_glm()`, 
so kann man entweder die schwach informativen Prioriwerte der Standardeinstellung verwenden, 
oder selber Prioriwerte definieren.

Betrachten Sie dazu dieses Modell:

```
stan_glm(price ~ cut, data = diamonds, 
                   prior = normal(location = c(100, 100, 100, 100),
                                  scale = c(100, 100, 100, 100)),
                   prior_aux = exponential(1),
                   prior_intercept = normal(3000, 500))
```

Wie viele Parameter gibt es in diesem Modell?

Hinweise:

- Geben Sie nur eine (ganze) Zahl ein.



</br>
</br>
</br>
</br>
</br>
</br>
</br>
</br>
</br>
</br>

# Solution


Grundsätzlich hat ein Regressionsmodell die folgenden Parameter:

1. einen Parameter für den Intercept, $\beta_0$
2. pro UV ein weiterer Parameter, $\beta_1, \beta_2, \ldots$
3. für sigma ($\sigma$) noch ein zusätzlicher Parameter

Zu beachten ist aber, dass bei einer *nominalen* Variablen mit zwei Stufen nur *ein* Regressionsgewicht ($\beta_1$) berechnet wird. Allgemein gilt bei nominalen also, dass bei $k$ Stufen nur $k-1$ Regressionsgewichte berechnet werden.

Im vorliegenden Fall hat die Variable `cut` 5 Stufen, also werden 4 Regressiongewichte berechnet.

*Fazit*: **In Summe werden also *6* Parameter berechnet.**




```{r libs, message = FALSE}
library(tidyverse)
library(rstanarm)
```





Berechnet man das Modell, 
so kann man sich auch Infos über die Prioris ausgeben lassen:


```{r echo = TRUE}
m1 <- stan_glm(price ~ cut, data = diamonds, 
               prior = normal(location = c(100, 100, 100, 100),
                              scale = c(100, 100, 100, 100)),
               prior_intercept = normal(3000, 500),
               prior_aux = exponential(1),
               refresh = 0)

prior_summary(m1)
```

Wie man sieht, 
wird für die Streuung im Standard eine Exponentialverteilung verwendet von `stan_glm()`. 
Gibt man also nicht an - wie im Beispiel `m1` oben, 
so wird `stan_glm()` für die Streuung, d.h. `prior_aux` eine Exponentialverteilung verwenden.
Zu beachten ist, dass `stan_glm()` ein automatische Skalierung vornimmt.

S. [hier](http://mc-stan.org/rstanarm/articles/priors.html#auxiliary-parameters) für weitere Erläuterung.

Möchte man den Prior für die Streuung direkt ansprechen, so kann man das so formulieren:

```{r echo = TRUE}
m2 <- stan_glm(price ~ cut, data = diamonds, 
               prior = normal(location = c(100, 100, 100, 100),
                              scale = c(100, 100, 100, 100)),
               prior_intercept = normal(3000, 500),
               prior_aux = exponential(1),
               refresh = 0)

prior_summary(m1)
```

Zu beachten ist beim selber definieren der Prioris,
dass dann keine Auto-Skalierung von `stan_glm()` vorgenommen wird,
es sei denn, man weist es explizit an:

```{r echo = TRUE}
m3 <- stan_glm(price ~ cut, data = diamonds, 
               prior = normal(location = c(100, 100, 100, 100),
                              scale = c(100, 100, 100, 100),
                              autoscale = TRUE),
               prior_intercept = normal(3000, 500, autoscale = TRUE),
               prior_aux = exponential(1, autoscale = TRUE),
               chain = 1,  # nur 1 mal Stichproben ziehen, um Zeit zu sparen
               refresh = 0)

prior_summary(m3)
```

Grundsätzlich ist es nützlich für die numerische Stabilität,
dass die Zahlen (hier die Parameterwerte) etwa die gleiche Größenordnung haben,
am besten um die 0-1 herum.
Daher bietet sich oft eine z-Standardisierung an.


Unabhängig von der der Art der Parameter ist die Anzahl immer gleich.

Die Anzahl der *geschätzten Parameter* werden im Modell-Summary 
unter `Estimates` gezeigt:


```{r}
summary(m1)
```


Das sind:

- 1 Intercept (Achsenabschnitt) - `prior_intercept`
- 4 Gruppen (zusätzlich zur Referenzgruppe, die mit dem Achsenabschnitt dargestellt ist) - `prior_normal`
- 1 Sigma (Ungewissheit "innerhalb des Modells") - `prior_aux`





---

Categories: 

~

