---
exname: einfache-regr1
extype: schoice
exsolution: 512
exshuffle: no
categories:
- regression
- '2022'
date: '2022-12-09'
slug: Aussagen-einfache-Regr
title: Aussagen-einfache-Regr

---




```{r libs, include = FALSE}
library(tidyverse)
library(testthat)
library(glue)
library(printr)
```


```{r global-knitr-options, include=FALSE}
knitr::opts_chunk$set(fig.pos = 'H',
                      fig.asp = 0.618,
                      fig.width = 4,
                      fig.cap = "", 
                      fig.path = "",
                      echo = FALSE,
                      message = FALSE,
                      fig.show = "hold")
```


```{r}
options(digits=2)
options(width = 60)
```





# Exercise

Im Hinblick auf die lineare Regression: 
Welche der folgenden Aussage passt am besten?


Answerlist
----------
* Die einfache Regression - $y=\alpha + \beta_1x_1 + \epsilon$ - prüft, inwieweit zwei Variablen zusammenhängen (linear oder anderweitig).
* Obwohl statistische Zusammenhänge nicht ohne Weiteres Kausalschlüsse erlauben, kann man die Regression für Vorhersagen gut nutzen.
* Regressionskoeffizienten kann man so interpretieren: "Erhöht man X um eine 1 Einheit, so steigt daraufhin Y um $\beta_1$ Einheiten" ($\beta_1$ sei der entsprechende Regressionskoeffizient).
* "Lineare Regression" bedeutet, dass z.B. keine Polynome wie $y= \alpha + \beta_1 x_1^2 + \beta_2 x_1 + \epsilon$ berechnet werden dürfen, bzw. nicht zur *linearen* Regression zählen.
* Zentrieren der Prädiktoren ist bei der linearen Regression nicht zulässig.



</br>
</br>
</br>
</br>
</br>
</br>
</br>
</br>
</br>
</br>

# Solution


Answerlist
----------


* Falsch. Die lineare Regression $y=\alpha + \beta_1x_1 + \epsilon$ untersucht, wie die Korrelation, den Grad des linearen Zusammenhangs. Allerdings sind auch nicht-lineare Zusammenhänge von $y$ und den Prädiktoren erlaubt, etwa $y=\alpha + \beta_1x_1^2 + \beta_2x_2 + \epsilon$. *Linear* ist dabei so zu verstehen, dass $y$ eine additive Funktion der Prädiktoren ist. Vielleicht wäre es daher besser, anstelle von "linearen" Modellen von "additiven" Modellen zu sprechen.
* Richtig. Für Vorhersagen ist Kenntnis einer Kausalstruktur nicht unbedingt nötig, kann aber sehr hilfreich sein.
* Falsch. Diese Interpretation suggeriert einen Kausaleffekt. Besser ist die Interpretation "Vergleicht man zwei Beobachtungen, die sich um 1 Einheit in X unterscheiden, so findet man im Durchschnitt einen Unterschied von $\beta_1$ in Y".
* Falsch.Die Gleichung $y= \alpha + \beta_1 x_1^2 + \beta_2 x_2 + \epsilon$ ist linear in ihren Summanden.
* Falsch. Zentrieren der Prädiktoren ist bei der linearen Regression zulässig und oft sinnvoll.







---

Categories: 

- regression
- '2022'

