---
exname: dag7
extype: schoice
exsolution: 10000
exshuffle: yes
categories:
- dag
- causal
date: '2022-12-19'
slug: kausal07
title: kausal07

---




```{r libs, include = FALSE}
library(tidyverse)
#library(testthat)
#library(glue)
library(dagitty)
library(ggdag)
```


```{r global-knitr-options, include=FALSE}
knitr::opts_chunk$set(fig.pos = 'H',
                      fig.asp = 0.618,
                      fig.width = 7,
                      fig.cap = "", 
                      fig.path = "",
                      echo = FALSE,
                      message = FALSE,
                      #dpi = 300,
                      fig.show = "hold")
```






# Exercise


Eine Forscherin untersucht den Zusammenhang von Rauchen `smo` (smoking, UV, exposure) und Herzstillstand `ca` (cardiac arrest, AV, outcome). 
Sie hegt die Hypothese, dass Rauchen einen Einfluss auf den Cholesterolspiegel `cho` (cholestorol) hat, 
was wiederum Herzstillstand auslösen könnte.




```{r }
smoking_ca_dag <- dagify(ca ~ cho,
       cho ~ smo + wei,
       smo ~ unh,
       wei ~ unh,
       labels = c("ca" = "Cardiac\n Arrest", 
                  "smo" = "Smoking",
                  "cho" = "Cholesterol",
                  "unh" = "Unhealthy\n Lifestyle",
                  "wei" = "Weight"),
       #latent = "unh",
       exposure = "smo",
       outcome = "ca")

ggdag(smoking_ca_dag) +
  theme_dag()


```


Hier sehen Sie die Definition des DAGs:

```{r}
smoking_ca_dag
```


Die Forscherin überlegt, `Cholestorol` zu kontrollieren. 
Ist diese Idee sinnvoll?




Answerlist
----------

* Nein, da die Assoziation zwischen UV und AV unterbrochen wird.
* Ja, so wird der kausale Effekt identifiziert.
* Ja, *nur* so wird der kausale Effekt identifiziert.
* Es schadet nicht, aber es ist auch nicht nötig.
* Nein, da eine Kollision erzeugt wird.



</br>
</br>
</br>
</br>
</br>
</br>
</br>
</br>
</br>
</br>

# Solution

Alternative Visualisierung:


```{r}
ggdag(smoking_ca_dag, text = FALSE, use_labels = "label") +
  theme_dag()
```



Nein, es ist nicht sinnvoll,
da die Assoziation zwischen UV und AV unterbrochen wird.
Damit wird der Kausaleffekt von Rauchen auf den Herzstillstand "wegkontrolliert".
Die Ergebnisse würden dann fälschlich aufzeigen,
dass Rauchen nicht in Verbindung stünde mit Herzstillstand, 
was falsch ist.


```{r}
ggdag_dseparated(smoking_ca_dag, controlling_for = c("cho"), 
                 text = FALSE, use_labels = "label", collider_lines = FALSE)
```


Stattdessen wäre es nötig, `weight` oder auch `unhealthy lifestyle` zu kontrollieren,
um den kausalen Effekt von `smoking` auf `cardiacarrest` zu identifizieren.

Hier sind die möglichen "Adjustment Sets", 
die Mengen der Variablen, die man (pro Menge) kontrollieren muss, 
um den gesuchten Kausaleffekt zu identifizieren:

```{r}
print( adjustmentSets( smoking_ca_dag, "smo", "ca" ,
                       type = "all",
                       effect = "total") )
```




Answerlist
----------


* Wahr
* Falsch
* Falsch
* Falsch
* Falsch





---

Categories: 

- dag
- causal

