---
extype: string
exsolution: NA
exname: Regr-Bayes-interpret2
expoints: 1
categories:
- bayes
- regression
date: '2022-12-14'
slug: Regr-Bayes-interpret02
title: Regr-Bayes-interpret02

---






# Exercise

Berechnen Sie das Modell und interpretieren Sie die Ausgabe des folgenden Regressionsmodells.
Geben Sie für jeden Regressionskoeffizienten an, wie sein Wert zu verstehen ist!


`mpg ~ hp_z + am + hp_z:am`


Hinweise:

- Fixieren Sie die Zufallszahlen.
- Verwenden Sie Stan zur Berechnung.
- Runden Sie auf 2 Dezimalstellen.
- Das Suffix `_z` steht für z-standardisierte Variablen.






</br>
</br>
</br>
</br>
</br>
</br>
</br>
</br>
</br>
</br>

# Solution


```{r message=FALSE}
library(tidyverse)  # Datenjudo
library(rstanarm)  # Stan, komm her
library(easystats)  # Komfort

data(mtcars)
```


Zuerst standardisieren wir die Daten:

```{r}
mtcars2 <-
  mtcars %>% 
  standardize(append = TRUE)

mtcars2  %>% 
  describe_distribution()
```



```{r}
m1 <- 
  stan_glm(mpg ~ hp_z + am + hp_z:am, 
           seed = 42,
           refresh = 0,
           data = mtcars2)

coef(m1)
```


- *Intercept*: Ein Auto mit 0 PS und Automatikantrieb (`am=0`, s. Hilfe zum Datensatz: `help(mtcars)`) kann laut Modell mit einer Gallone Sprit ca. `r round(coef(m1)[[1]], 2)` Meilen fahren.
- *hp*: Pro zusätzlichem PS kann ein Auto mit Automatikantrieb pro Gallone Sprit ca. `r round(coef(m1)[[2]], 2)` Meilen weniger weit fahren.
- *am*: Ein Auto mit 0 PS und Schaltgetriebe (`am=1`) kommt pro Gallone Sprit ca. `r round(coef(m1)[[3]], 2)` Meilen weiter als ein Auto mit Automatikantrieb.
- *hp:am*:  Der Interaktionseffekt ist praktisch Null (`r round(coef(m1)[[1]], 2)`): Der Zusammenhang von PS-Zahl und Spritverbrauch unterscheidet sich nicht (wesentlich) zwischen Autos mit bzw. ohne Automatikantrieb.




---

Categories: 

- bayes
- regression

