---
# gleich diese Datei in einem Ordner mit Namen der Aufgabe abspeichern!
date: 2024-08-23  # HEUTIGES DATUM EINTRAGEN, nicht "today"
draft: FALSE   # ACHTUNG DRAFT STEHT AUF TRUE!
title: wikipedia 
execute: 
  eval: true 
  
  
highlight-style: arrow 
cache: true
toc: true
number-sections: true
extype: string
exsolution: ""
exshuffle: no
categories:
- simulation 
- probability
- story
- nullhypothesis


bibliography: "bib.bib"


---



# Aufgabe

In Ihrem Buch "Active Statistics" beschreiben die Autoren eine Studie der Wikipedia-Organisation [@gelman_active_2024], vgl. S. 33f.

In der Studie - ein kontrolliertes Experiment, auch "A/B-Test" genannt - wurde der Effekt von abgerundeten vs. quadratischen Ecken von Textboxen auf die Spendenbereitschaft untersucht (s. Abb. 2, S. 34). (Das Buch ist kostenfrei auf der [Webseite zum Buch](https://users.aalto.fi/~ave/ActiveStatistics.pdf) erhältlich.)


Runde Ecken:
{{< fa square >}}


Quadratische Ecken:
{{< fa square-full >}}


Das Wikipedia-Team gab folgende Stichprobengrößen an:

```{r}
n_control_group <- 954630  # runde Ecken
n_exp_group <- 1082180  # quadratische Ecken
n_total <- n_control_group + n_exp_group
```


Damit liegt der Anteil der Experimentalgruppe am Gesamtstichprobenumfang bei 53%:

```{r}
n_exp_group / n_total
```



**Wie hoch ist die Wahrscheinlichkeit, einen so großen, d.h. 53% vs. 47%, (oder noch größeren) Unterschied in den Umfängen der beiden Stichproben zu erhalten, unter der Annahme einer zufälligen Aufteilung?**

Hinweise:

- Nutzen Sie Simulationstechniken.
- Die Wahrscheinlichkeit ist auf 2 Dezimalen zu runden.



# Lösung

```{r}
library(tidyverse)
library(ggpubr)  # Visualisierung
```


Wir führen probehalber den Versuch einmal durch. 
Hat jemand mal eben zwei Millionen Münzen?
Anstelle von Münzen können wir auch den Computer nutzen.

Wir bezeichnen die beiden Ausgänge des Münzwurfexperiments mit 0 (Kontrollgruppe) und 1 (Experimentalgruppe). Eine `1` bedeutet also, dass eine Person der Experimentalgruppe zugeordnet wurde und eine `0`, dass sie der Kontrollgruppe zugeordnet wurde.

Den Münzwurf wiederholen wir `n_total` Mal:


```{r}
set.seed(42)  # Zufallszahlen festlegen, zur Reproduzierbarkeit
wikipedia_experiment <- sample(
  x = c(0,1),  # Ergebnisraum
  size = n_total,  # Anzahl der Münzen
  replace = TRUE)  # Ziehen mit Zurücklegen
```


Mit `sample` können wir Stichproben ziehen, z.B. von Münzwürfen.

Das Ergebnis ist ein lange Reihe von 0 und 1, die die jeweiligen Ergebnisse der Münzwürfe darstellt. Hier sind die ersten paar Ergebnisse:

```{r}
head(wikipedia_experiment, n = 20)
```

Wenn wir jetzt den Mittelwert berechnen, haben wir damit den Anteil der Experimentalgruppe an der Gesamtstichprobe:

```{r}
anteil_exp_gruppe <- mean(wikipedia_experiment)
anteil_exp_gruppe
```

Sehr nah dran an der exakten Hälfte! Dieser Versuchsausgang spricht dagegen, dass 53% dass Ergebnis einer Zufallsaufteilung (in Experimental- und Kontrollgruppe) ist.
Aber vielleicht war es nur Pech bzw. Glück? Vielleicht würde das Experiment, wenn wir nochmal die ca. 2 Millionen Münzen werfen, zu einem ganz anderen Ergebnis kommen? 

Probieren wir es aus! Wir wiederholen das Experiment sagen wir `n_reps = 100` Mal und notieren jedes Mal den Anteil der Experimentalgruppe am Stichprobenumfang.

```{r}
n_reps <- 100
```


Dazu hilft die Funktion `replicate`, die die Münzwurf (Funktion `sample` plus (danach) `mean`) beliebig oft wiederholt:

```{r}
set.seed(42)
viele_versuche <- replicate(n_reps, 
                            sample(x = c(0,1), 
                                   size = n_total,
                                   replace = TRUE) |> 
                              mean())
```

Hier sind die Ergebnisse:

```{r}
viele_versuche
```


Ein paar Statistiken dazu:

```{r}
mean(viele_versuche)
sd(viele_versuche)
median(viele_versuche)
IQR(viele_versuche)
```

Wie man sieht, ist die Streuung sehr gering: Alle Ergebnisse streuen sehr eng um 1/2 (50%). Von 3 Prozentpunkten Abweichung ist nichts zu sehen.

Vielleicht ist es nützlich, wenn man diesen Vektor (`viele_versuche`) visualisiert, z.B. mit einem Histogramm aus `ggpubr`.



Die Daten benötigen wir dazu als Dataframe:

```{r}
d <- tibble(viele_versuche)

glimpse(d)
```



```{r}
gghistogram(d, x = "viele_versuche",
            add = "mean")
```

Hier noch ein Dichtediagramm, da sieht man die Verteilungsform besser:

```{r}
ggdensity(d, x = "viele_versuche")
```


Unter der Annahme einer Normalverteilung (was man als hinreichend gegeben betrachten kann), liegen ca. 95% der Werte zwischen MW ± 2 sd, bzw. ca. 99% nicht weiter als 3 sd vom MW entfernt.



Fazit: Unsere Simulation zeigt, dass die Wahrscheinlichkeit für einen Stichprobenanteil von 53% sehr klein ist, kleiner als 1 von 100 in unserer Simulation (1%) und vermutlich noch deutlich kleiner als 1%.

Wir können daraus schließen, dass die Zufallszuteilung (Randomisierung) nicht richtig funktioniert hat. Hätte sie funktioniert, wäre eine Aufteilung von 53% zu 47% kaum zu erwarten gewesen.


Anders gesagt verwerfen wir die (Null-)Hypothese einer zufälligen Zuteilung zu den Gruppen.