---
exname: vis-penguins
expoints: 1
extype: string
exsolution: NA
categories:
- vis
- yacsda
- ggquick
- penguins
- string
date: '2023-09-12'
slug: vis-penguins
title: vis-penguins

---


```{r global-knitr-options, include=FALSE, message=FALSE}
knitr::opts_chunk$set(fig.pos = 'H',
                      fig.asp = 0.618,
                      fig.width = 4,
                      fig.cap = "", 
                      fig.path = "",
                      out.width = "100%",
                      echo = TRUE,
                      message = FALSE,
                      fig.show = "hold")
```




# Aufgabe


In dieser Fallstudie (YACSDA: Yet another Case Study on Data Analysis) untersuchen wir den Datensatz `penguins`.

Sie können den Datensatz so beziehen:

```{r}
#install.packages("palmerpenguins")
library(palmerpenguins)
data("penguins")
d <- penguins 
```


Oder so:

```{r eval=FALSE}
d <- read.csv("https://vincentarelbundock.github.io/Rdatasets/csv/palmerpenguins/penguins.csv")
```


Ein Codebook finden Sie [hier](https://vincentarelbundock.github.io/Rdatasets/doc/palmerpenguins/penguins.html).


Die Forschungsfrage lautet:

Was ist der Einfluss der Spezies und der Schnabellänge auf das Körpergewicht?

- Abhängige Variable (metrisch), `y`: Körpergewicht
- Unabhängige Variable 1 (nominal), `x1`: Spezies
- Unabhängige Variable 2 (metrisch), `x2`: Schnabellänge


Visualisieren Sie dazu folgende Aspekte der Forschungsfrage!

# Aufgaben

1. Visualisieren Sie die Verteilung von `y` auf zwei verschiedene Arten.
2. Fügen Sie relevante Kennzahlen zur letzten Visualisierung hinzu.
2. Visualisieren Sie die Verteilung von `x1` und `x2`.
3. Visualisieren Sie die Verteilung von `y` bedingt auf `x1`.
4. Fügen Sie relevante Kennzahlen zur letzten Visualisierung hinzu.
5. Visualisieren Sie den Zusammenhang von `y` und `x2`.
6. Verbessern Sie das letzte Diagramm, so dass es übersichtlicher wird.
6. Fügen Sie dem letzten Diagramm relevante Kennzahlen hinzu.
7. Fügen Sie dem Diagramm zum Zusammenhang von `y` und `x2` eine Regressionsgerade hinzu.
8. Ersetzen Sie die Regressionsgerade durch eine LOESS-Gerade.
9. Gruppieren Sie das letzte Diagramm nach `x1`.
10. Dichotomisieren Sie `y` und zählen Sie die Häufigkeiten. *Achtung*: Dichotomisieren wird von einigen Statistikern mit Exkommunikation bestraft. Proceed at your own risk.
11. Gruppieren Sie das letzte Diagramm nach den Stufen von `x1`.
12. Variieren Sie das letzte Diagramm so, dass Anteile (relative Häufigkeiten) statt absoluter Häufigkeiten gezeigt werden.







Hinweise:

- Orientieren Sie sich im Übrigen an den [allgemeinen Hinweisen des Datenwerks](https://datenwerk.netlify.app/hinweise).





</br>
</br>
</br>
</br>
</br>
</br>
</br>
</br>
</br>
</br>

# Lösung


# Pakete starten

```{r echo = TRUE}
library(tidyverse) 
library(easystats)
library(ggpubr)
library(ggstatsplot)
```


# Los geht's 



## Umbenennen

Zur einfacheren Verarbeitung nenne ich die Variablen um:

```{r}
d <-
  d |> 
  rename(y = body_mass_g, x1 = species, x2 = bill_length_mm)
```



## Visualisieren Sie die Verteilung von `y` auf zwei verschiedene Arten.

Das R-Paket `ggpubr` erstellt schöne Diagramme (basierend auf `ggplot`) auf einfache Art.
Nehmen wir ein Dichtediagramm; die Variable `y` soll auf der X-Achse stehen:

```{r}
ggdensity(d, x = "y")
```

Beachten Sie, dass die Variable in Anführungsstriche gesetzt werden muss: `x = "y"`.

Oder ein Histogramm:

```{r}
gghistogram(d, x = "y")
```


## Fügen Sie relevante Kennzahlen zur letzten Visualisierung hinzu.

Um Diagramme mit Statistiken anzureichen, bietet sich das Paket `ggstatsplot` an:

```{r}
gghistostats(d, x = y)
```

Beachten Sie, dass die Variable *nicht* in Anführungsstriche gesetzt werden darf: `x = y`.


## Visualisieren Sie die Verteilung von `x1` und `x2`.

### `x1`

```{r}
d_counted <- 
  d |> 
  count(x1) 
```


```{r}
ggbarplot(data = d_counted, y = "n", x = "x1", label = TRUE)
```


### `x2`


```{r}
gghistostats(d, x = x2)
```

## Visualisieren Sie die Verteilung von `y` bedingt auf `x1`


```{r}
gghistogram(d, x = "y", fill = "x1")
```


Oder so:


```{r}
gghistogram(d, x = "y", facet.by = "x1")
```


## Fügen Sie relevante Kennzahlen zur letzten Visualisierung hinzu


```{r}
grouped_gghistostats(d, x = y, grouping.var = x1)
```


## Visualisieren Sie den Zusammenhang von `y` und `x2`

```{r}
ggscatter(d, x = "x2", y = "y")
```


## Verbessern Sie das letzte Diagramm, so dass es übersichtlicher wird

Es gibt mehrere Wege, das Diagramm übersichtlicher zu machen.
Logarithmieren ist ein Weg.

```{r}
d |> 
  mutate(x2 = log(x2)) |> 
  ggscatter(x = "x2", y = "y")
```


Synonym könnten wir schreiben:


```{r}
d_logged <- 
  d |> 
  mutate(x2 = log(x2))
  

ggscatter(d_logged, x = "x2", y = "y")
```


## Fügen Sie dem letzten Diagramm relevante Kennzahlen hinzu


```{r ggscatter1, eval = FALSE}
ggscatterstats(d_logged, x = x2, y = y)
```



## Fügen Sie dem Diagramm zum Zusammenhang von `y` und `x2` eine Regressionsgerade hinzu


```{r}
ggscatter(d_logged, x = "x2", y = "y", add = "reg.line", 
             add.params = list(color = "blue"))
```


## Ersetzen Sie die Regressionsgerade durch eine LOESS-Gerade


```{r}
ggscatter(d_logged, x = "x2", y = "y", add = "loess", 
             add.params = list(color = "blue"))
```


## Gruppieren Sie das letzte Diagramm nach `x1`

```{r}
ggscatter(d_logged, x = "x2", y = "y", add = "loess", 
             add.params = list(color = "blue"),
          facet.by = "x1")
```


##  Dichotomisieren Sie `y` und zählen Sie die Häufigkeiten


Nehmen wir einen Mediansplit, um zu dichotomisieren.

```{r}
d <-
  d |> 
  mutate(y_dicho = ifelse(y > median(y), "high", "low"))
```



```{r}
d |> 
  count(y_dicho) |> 
  ggbarplot(x = "y_dicho", y = "n")
```


Gleich viele! Das sollte nicht verwundern.


## Gruppieren Sie das letzte Diagramm nach den Stufen von `x1`



```{r}
d_count <- 
d |> 
  count(y_dicho, x1) 

d_count
```

```{r}
ggbarplot(d_count, x = "y_dicho", y = "n", facet.by = "x1", label = TRUE)
```


## Variieren Sie das letzte Diagramm so, dass Anteile (relative Häufigkeiten) statt absoluter Häufigkeiten gezeigt werden


```{r}
d_count <-
  d_count |> 
  mutate(prop = n / sum(n)) |> 
  mutate(prop = round(prop, 2))

d_count
```

Check:

```{r}
d_count |> 
  summarise(sum(prop))
```

Gut! Die Anteile summieren sich zu ca. 1 (100 Prozent).


```{r}
ggbarplot(d_count, x = "y_dicho", y = "prop", facet.by = "x1", label = TRUE)
```


Man beachten, dass sich die Anteile auf das "Gesamt-N" beziehen.








---

Categories: 

- vis
- yacsda
- ggquick
- penguins
- string

