---
extype: string
exsolution: NA
exname: nasa03
expoints: 1
categories:
- data
- eda
date: '2022-09-12'
slug: nasa03
title: nasa03

---


---
output: html_document
editor_options: 
  chunk_output_type: console
---

```{r global-knitr-options, include=FALSE}
  knitr::opts_chunk$set(
  fig.pos = 'H',
  fig.asp = 0.618,
  fig.align='center',
  fig.width = 5,
  out.width = "100%",
  fig.cap = "", 
  fig.path = "chunk-img/",
  dpi = 300,
  # tidy = TRUE,
  echo = TRUE,
  message = FALSE,
  warning = FALSE,
  cache = FALSE,
  fig.show = "hold")
```




# Exercise


Viele Quellen berichten Klimadaten unserer Erde, z.B. auch [National Aeronautics and Space Administration - Goddard Institute for Space Studies](https://data.giss.nasa.gov/gistemp/).

Von dieser Quelle beziehen wir [diesen Datensatz](https://data.giss.nasa.gov/gistemp/tabledata_v4/GLB.Ts+dSST.csv).


Die Datensatz sind auf der Webseite wie folgt beschrieben:


*Tables of Global and Hemispheric Monthly Means and Zonal Annual Means*

Combined Land-Surface Air and Sea-Surface Water Temperature Anomalies (Land-Ocean Temperature Index, L-OTI)

The following are plain-text files in tabular format of temperature anomalies, i.e. *deviations from the corresponding 1951-1980 means*.


>   Global-mean monthly, seasonal, and annual means, 1880-present, updated through most recent month: TXT, CSV

Starten Sie zunächst das R-Paket `tidyverse` falls noch nicht geschehen.

```{r message = FALSE}
library(tidyverse)
```


Importieren Sie dann die Daten:

```{r}
data_path <- "https://data.giss.nasa.gov/gistemp/tabledata_v4/GLB.Ts+dSST.csv"
d <- read_csv(data_path, skip = 1)
```

Wir lassen die 1. Zeile des Datensatzes aus (Argument `skip`), da dort *Metadaten* stehen,
also keine Daten, sondern Informationen (Daten) zu den eigentlichen Daten.


**Aufgaben**


- Erstellen Sie für jeden Januar eine Variable (`temp_is_above`), die ausgibt, ob die Temperatur über oder unter dem Durchschnitt liegt (d.h. eine negative oder positive Abweichung ist). Nutzen Sie als Ausprägungen die Werte "yes" und "no".
- Erstellen Sie dann eine Variable, die das Jahrhundert angibt (19. JH. vs. 20 JH).
- Zählen Sie dann wie oft `temp_is_above` "yes" aufweist pro Jahrhundert ("erhöhter Temperatur").
- Berechnen Sie das Odds Ratio (Chancenverhältnis) von erhöhter Temperatur (vs. nicht erhöhter Temperatur) zwischen dem 19. und dem 20. Jahrhundert.



Für "Wenn-Dann-Abfragen" eignet sich folgender R-Befehl (als "Pseudocode" dargestellt):

```{r eval = FALSE}
d %>% 
  mutate(neue_spalte = case_when(
    erste_bedingung_bzw_wenn_teil ~ dann_teil1,
    zweite_bedingung_bzw_zweiter_wenn_teil ~ dann_teil2
  ))
```







</br>
</br>
</br>
</br>
</br>
</br>
</br>
</br>
</br>
</br>

# Solution


`temp_is_above` erstellen:


```{r}
d <-
  d %>% 
  mutate(temp_is_above = case_when(
    Jan > 0 ~ "yes",
    Jan <= 0 ~ "no"
  ))
```


Jahrhundert berechnen:


```{r}
d <-
  d %>% 
  mutate(century = case_when(
    Year < 1900 ~ "19th",
    Year >= 1900 ~ "20th"
  ))
```


Erhöhte Werte der Januar-Temperatur pro Jahrhundert berechnen:


```{r}
d_summarized <- 
d %>% 
  group_by(century) %>% 
  count(temp_is_above)

d_summarized
```


Der Befehl `count()` zählt aus, wie häufig die Ausprägungen der angegebenen Variablen `X` sind,
m.a.W. er gibt die Verteilung von `X` wieder.

Es macht vermutlich Sinn, noch die Anteile (relative Häufigkeiten) zu den absoluten Häufigkeiten zu ergänzen:



```{r}
d_summarized %>% 
  mutate(prop = n / sum(n))
```


Odds Ratio berechnen:

Wir bezeichnen mit `c19` (für "Chance 1") das Verhältnis von erhöhter Temperatur zu nicht erhöhter Temperatur im 19. Jahrhundert.

```{r}
c19 <- 1 / 19
```

Mit `c20` bezeichnen wir die analoge Chance für das 20. Jahrhundert:

```{r}
c20 <- 56 / 67
```

Das Verhältnis der beiden Chancen gibt das Chancenverhältnis (Odds Ratio, OR):


```{r}
c19 / c20
```


Genauso gut kann man das OR von `c20` zu `c19` ausrechnen, 
der Effekt bleibt identisch:

```{r}
c20 / c19
```

In beiden Fällen ist es ein Faktor von knapp 16.






---

Categories: 

- data
- eda

