---
exname: iq05
extype: num
exsolution: 145
exshuffle: no
extol: 2
expoints: 1
categories:
- probability
- simulation
- normal-distribution
- num
date: '2023-11-08'
slug: iq05
title: iq05

---







```{r global-knitr-options, include=FALSE}
knitr::opts_chunk$set(fig.pos = 'H',
                      fig.asp = 0.618,
                      fig.width = 4,
                      fig.cap = "", 
                      fig.path = "",
                      echo = TRUE, 
                      message = FALSE,
                      fig.show = "hold")
```







# Aufgabe

Intelligenz wird häufig mittels einem *IQ-Test* ermittelt.

*Wie intelligent muss man sein, um zu den schlauesten Promill der Bevölkerung zu gehören?*



Hinweise:

- Nutzen Sie Simulationsmethoden.
- Gehen Sie von folgender IQ-Verteilung aus: $IQ \sim N(100,15)$
- Geben Sie Anteile oder Wahrscheinlichkeiten stets mit zwei Dezimalstellen an (sofern nicht anders verlangt).
- Simulieren Sie $n=10^5$ Stichproben.
- Nutzen Sie die Zahl 42 als Startwert für Ihre Zufallszahlen (um die Reproduzierbarkeit zu gewährleisten)


</br>
</br>
</br>
</br>
</br>
</br>
</br>
</br>
</br>
</br>

# Lösung


```{r}
library(tidyverse)
```

Wir simulieren die Daten:

```{r}
set.seed(42)
d <- tibble(
  id = 1:10^5,
  iq = rnorm(n = 10^5, mean = 100, sd= 15))
```


Wir filtern die schlauesten 0,1 Prozent:



```{r}
d %>% 
  summarise(iq_top_0komma1_prozent = quantile(iq, prob = .999))
```

Man muss *mindestens* über einen IQ von ca. 145 verfügen.

Achtung: Das sind immer Zahlen als der "kleinen Welt" des Modells.
Sollten unsere Annahmen nicht stimmen (normalverteilt mit MW 100 und SD 15),
dann stimmt natürlich unser Ergebnis auch nicht.

*Ob* unsere Annahmen stimmen, kann der Computer nicht sagen.
Das ist weiterhin Menschenjob.





---

Categories: 

- probability
- simulation
- normal-distribution
- num

