---
date: 2024-04-24  
draft: false   
title: penguins-vis-bodymass1

execute: 
  eval: true 
  
highlight-style: arrow 
cache: true


extype: string
exsolution: ""
exshuffle: no
categories:
- vis  # ENTER CATEGORIES HERE

---

# Aufgabe

Im Datensatz `palmerpenguins`: Welche  der folgenden Variablen korreliert am stärksten mit dem Körpergewicht der Pinguine?

*Beantworten Sie diese Frage mit Hilfe einer Visualisierung!*


Sie können den Datensatz so beziehen:

```{r}
#install.packages("palmerpenguins")
library(palmerpenguins)
data("penguins")
d <- penguins 
```


Oder so:

```{r eval=FALSE}
d <- read.csv("https://vincentarelbundock.github.io/Rdatasets/csv/palmerpenguins/penguins.csv")
```


Ein Codebook finden Sie [hier](https://vincentarelbundock.github.io/Rdatasets/doc/palmerpenguins/penguins.html).



Hinweise:

- Orientieren Sie sich im Übrigen an den [allgemeinen Hinweisen des Datenwerks](https://datenwerk.netlify.app/hinweise).



# Lösung

```{r}
library(tidyverse)
library(DataExplorer)
```

```{r}
d <- read.csv("https://vincentarelbundock.github.io/Rdatasets/csv/palmerpenguins/penguins.csv")
```



```{r}
d |> 
  select(bill_depth_mm, bill_length_mm, flipper_length_mm, body_mass_g) |> 
  plot_scatterplot(by = "body_mass_g")
```


Es sieht so aus, also ob `flipper_length_mm` am stärksten mit dem Körpergewicht zusammenhängt.



Alternative Art der Visualisierung:


```{r}
library(ggpubr)

d |> ggscatter(x = "bill_length_mm", "body_mass_g")
d |> ggscatter(x = "flipper_length_mm", "body_mass_g")
d |> ggscatter(x = "bill_depth_mm", "body_mass_g")
```

