---
exname: tidymodels-penguins04
extype: num
exsolution: r fmt(sol)
exshuffle: no
extol: 1
expoints: 1
categories:
- ds1
- tidymodels
- prediction
- yacsda
- stat-learning
- num
date: '2023-04-14'
slug: tidymodels-penguins04
title: tidymodels-penguins04

---






```{r global-knitr-options, include=FALSE}
knitr::opts_chunk$set(fig.pos = 'H',
                      fig.asp = 0.618,
                      fig.width = 4,
                      fig.cap = "", 
                      fig.path = "",
                      cache = TRUE,
                      echo = TRUE,
                      message = FALSE,
                      fig.show = "hold")


```






# Aufgabe

Berechnen Sie ein kNN-Modell mit tidymodels und zwar anhand des `penguins` Datensatzes.

Modellgleichung: `body_mass_g ~ bill_length_mm, data = d_train`.



Gesucht ist R-Quadrat als Maß für die Modellgüte im *TEST-Sample*.



*Hinweise*:


- Fixieren Sie die Zufallszahlen auf den Startwert 42.
- Nutzen Sie eine v=5,r=2 CV.
- Tunen Sie $K$ (Default-Tuning)
- Entfernen Sie fehlende Werte in den Variablen.
- Verzichten Sie auf weitere Schritte der Vorverarbeitung.





</br>
</br>
</br>
</br>
</br>
</br>
</br>
</br>
</br>
</br>

# Lösung

Setup:

```{r}
library(tidymodels)
library(tidyverse)
library(tictoc)  # Rechenzeit messen, optional
# data(penguins, package = "palmerpenguins")
d_path <- "https://vincentarelbundock.github.io/Rdatasets/csv/modeldata/penguins.csv"
d <- read_csv(d_path)
```


Datensatz auf NAs prüfen:

```{r}
d2 <-
  d %>% 
  drop_na() 
```



Datensatz aufteilen:


```{r}
set.seed(42)
d_split <- initial_split(d2)
d_train <- training(d_split)
d_test <- testing(d_split)
```


Workflow:

```{r}
rec1 <-
  recipe(body_mass_g ~ bill_length_mm, data = d_train) %>% 
  step_naomit(all_numeric())

knn_model <-
  nearest_neighbor(
    mode = "regression",
    neighbors = tune()
  ) 

wflow <-
  workflow() %>%
  add_recipe(rec1) %>%
  add_model(knn_model)

wflow
```


Backen:

```{r}
d_baked <- prep(rec1) %>% bake(new_data = NULL)
d_baked %>% head()
```


Auf NA prüfen:

```{r}
sum(is.na(d_baked))
```



CV:

```{r}
set.seed(42)
folds <- vfold_cv(d_train, v = 5, repeats = 2)
folds
```



Tunen:

```{r}
d_resamples <-
  tune_grid(
    wflow,
    resamples = folds,
    control = control_grid(save_workflow = TRUE)
  )

d_resamples
```


Bester Kandidat:

```{r}
show_best(d_resamples)
```



```{r}
fitbest <- fit_best(d_resamples)
fitbest
```


Last Fit:



```{r}
fit_last <- last_fit(fitbest, d_split)
fit_last
```


Modellgüte im Test-Sample:

```{r}
fit_last %>% collect_metrics()
```



R-Quadrat:


```{r}
sol <- collect_metrics(fit_last)[[".estimate"]][2]
sol
```











---

Categories: 

- ds1
- tidymodels
- prediction
- yacsda
- stat-learning
- num

