---
extype: string
exsolution: r sol
exname: nyc_casestudy
expoints: 25
categories:
- ds1
- tidymodels
- statlearning
- string
date: '2023-05-17'
slug: nyc_casestudy
title: nyc_casestudy

---



```{r libs, include = FALSE}

library(tidyverse)
library(mosaic)

```


```{r global-knitr-options, include=FALSE}
knitr::opts_chunk$set(fig.pos = 'H',
                      fig.asp = 0.618,
                      fig.width = 4,
                      fig.cap = "", 
                      fig.path = "")
```









# Aufgabe


Fallstudie 


Eine Analystin untersucht Verspätungen der New Yorker Flüge. Sie gibt folgenden Code ein und erhält unten stehendes Ergebnis.


```{r ex-setup, message=FALSE}
library(sjmisc)
library(tidyverse)
library(caret)
data(flights, package = "nycflights13")

my_crossval <- trainControl(method = "cv",
                            number = 5,
                            allowParallel = TRUE,
                            verboseIter = FALSE)

doMC::registerDoMC(cores = 2)


flights2 <- flights %>%
  select_if(is.numeric) %>% 
  drop_na() %>% 
  select(-c(year, dep_delay)) %>% 
  std(suffix = "")  

n_uebung <- round(.8 * nrow(flights2), digits = 0)

uebung_index <- sample(1:nrow(flights2), size = n_uebung)

uebung_df <- filter(flights2, row_number() %in% uebung_index)
test_df <- filter(flights2, !(row_number() %in% uebung_index))

lm_fit1 <- train(arr_delay ~ .,
                 data = uebung_df,
                 method = "lm",
                 trControl = my_crossval)

summary(lm_fit1)
```


Im Folgenden untersucht sie die prädiktive Güte am Testdatensatz.

```{r}
lm1_pred <- predict(lm_fit1, newdata = test_df)

lm1_pred_fit <- postResample(pred = lm1_pred, obs = test_df$arr_delay)
lm1_pred_fit
```

Schließlich berechnet sie noch ein Random-Forest-Modell. Um Zeit zu sparen, verringert sie den Datensatz in dieser ersten Analyse.

```{r cache = TRUE}
rf_grid <- data.frame(
  .mtry = c(4, 5, 6, 7),
  .splitrule = "variance",
  .min.node.size = 5)

uebung_df_small <- sample_n(uebung_df, size = 1000)

rf_fit1 <- train(arr_delay ~ .,
                 data = uebung_df_small,
                 method = "ranger",
                 trControl = my_crossval)
```


Auch hier lässt sie sich wieder die Gütekoeffizienten ausgeben.

```{r}
rf1_pred <- predict(rf_fit1, newdata = test_df)
rf1_pred_fit <- postResample(pred = rf1_pred, obs = test_df$arr_delay)
rf1_pred_fit
```


```{r questions, include = FALSE}
predictors <- names(flights2)[names(flights) != "arr_delay"]
col <- sample(predictors, 1)
```


a) Interpretieren Sie die Koeffizienten des Prädiktors `r col` des Modells `lm1` (s. Spalten `Estimate` bis `Pr(>|t|)`)!
b) Welcher Prädiktor des Modells `lm1` ist am wichtigsten? Begründen Sie Ihre Antwort!
c) Interpretieren Sie die Ausgabe des Objekts `lm1_pred_fit`!
d) Welche Gefahren bzw. Probleme können damit verbunden sein, dass die Analystin die Stichprobe auf $n=1000$ verkleinert?
e) Vergleichen Sie die Gütekoeffizienten der beiden Modelle im Test-Datensatz!
f) Diskutieren Sie einen (möglichen) Grund für die Unterschiede in den Gütekriterien zwischen den beiden Modellen!





</br>
</br>
</br>
</br>
</br>
</br>
</br>
</br>
</br>
</br>

# Lösung

**Interpretieren Sie die Koeffizienten des Prädiktors `r col` des Modells `lm1`!**

- Estimate: Punktschätzer des Einflussgewichts
- Std. Err: Standardfehler, ein Koeffizient zur Beurteilung der (Un-)Genauigkeit des Punktschätzers
- t value: Estimate geteilt durch Std. Error, Signal-Noise-Ratio, z-Wert
- Pr: p-Wert

**Welcher Prädiktor des Modells `lm1` ist am wichtigsten? Begründen Sie Ihre Antwort!**

- Eine Möglichkeit zur Bestimmung der Prädiktorenrelevanz besteht darin, den Prädiktor mit höchstem Absolutwert in der Spalte `t value` heranzuziehen. 
- In diesem Fall ist das `dep_time`.

**Interpretieren Sie die Ausgabe des Objekts `lm1_pred_fit`!**

- Es werden drei Gütekriterien berichtet: R-Quadrat, MSE und MAE. MSE gibt den mittleren Quadratfehler der vorhersage an; MAE den mittleren Absolutfehler.
- Je höher $R^2$ und je geringer MAE bzw. MSE sind, desto besser ist das Modell.


**Welche Gefahren bzw. Probleme können damit verbunden sein, dass die Analystin die Stichprobe auf $n=1000$ verkleinert?**

- Kleinere Stichproben schätzen die Population ungenauer.
- Durch die Stichprobenziehung könnten sich die Verteilungen verändern, was wiederum einen Einfluss auf die Vorhersagen haben kann.

**Vergleichen Sie die Gütekoeffizienten der beiden Modelle im Test-Datensatz!**

- Das Random-Forest-Modell hat deutlich besser abgeschnitten als das lineare Modell.


**Diskutieren Sie einen (möglichen) Grund für die Unterschiede in den Gütekriterien zwischen den beiden Modellen!**

- Ein lineares Modell wird dort gute Vorhersagen leisten, wo seine Voraussetzungen erfüllt sind. Eine wichtige Vorausssetzung sind lineare Beziehungen der Prädiktoren zum Kriterium. 
- Hier könnte der Fall vorliegen, dass die Beziehungen nicht linear sind, so dass ein Modell - wie das Random-Forest-Modell - das nicht auf lineare Beziehungen abzielt, bessere Vorhersagen treffen kann.





```{r}
sol <- "s. text"
```






---

Categories: 

- ds1
- tidymodels
- statlearning
- string

