---
exname: within-design-analysis1
expoints: 1
extype: string
exsolution: NA
categories:
- regression
- within-design
- researchdesign
- fopro
- string
date: '2023-11-08'
slug: within-design-analysis1
title: within-design-analysis1

---




# Aufgabe

Analysieren Sie die Veränderung in einem längsschnittlichen Experiment (Within-Design).

Im Zuge des Experiments durchliefen alle $n$ Versuchspersonen 3 Bedingungen.
Entsprechend liegen für jede Versuchsperson 3 Messungen vor (y1, y2, y3).
Anders gesagt gab es drei Messzeitpunkte (t1, t2, t3),
zu denen die abhängige Variable (y) jeweils gemessen wurde
Die Messung bestand bei jeder Bedingung aus 10 Items,
wobei die Wahrscheinlichkeit, ein Item zu lösen zwischen den Bedingungen unterschiedlich war.

Prüfen Sie die folgende Hypothesen:

1. $y_{t2} - y_{t1} > 0$
2. $y_{t3} - y_{t2} > 0$


Gehen Sie von folgenden (hier einfach simulierten) Daten aus:


```{r}
n <- 40  # Anzahl Versuchspersonen
n_items <- 10  # Anzahl Items pro Messung von y
prob <- c(.5, .7, .9)  # Lösungswahrscheinlichkeit pro Messzeitpunkt (t1, t2, t3)
```


```{r}
library(tidyverse)
set.seed(42)
d <-
  tibble(id = 1:n,
         y1 = rbinom(n = n, size = n_items, prob = prob[1]),
         y2 = rbinom(n = n, size = n_items, prob = prob[2]),
         y3 = rbinom(n = n, size = n_items, prob = prob[3]),
         g = c(rep(times = n/2, x = "A"), rep(times = n/2, x = "B"))
         )
head(d)
```


Hinweise:

- Orientieren Sie sich im Übrigen an den [allgemeinen Hinweisen des Datenwerks](https://datenwerk.netlify.app/hinweise).





</br>
</br>
</br>
</br>
</br>
</br>
</br>
</br>
</br>
</br>

# Lösung


## Pakete starten

```{r message=FALSE}
library(tidyverse)
library(rstanarm)
library(easystats)
```

## Daten aufbereiten

Um die Daten (besser) analysieren zu können, formen wir sie ins "lange Format" um.

```{r}
d_long <-
  d %>% 
  pivot_longer(cols = c(y1, y2, y3), names_to = "time", values_to = "y")
```


## Daten zusammenfassen

```{r}
d_long %>% 
  group_by(time) %>% 
  summarise(y_mean = mean(y),
            y_sd = sd(y)) %>% 
  mutate(delta = y_mean - lag(y_mean))
```

## Daten visualisieren

```{r}
d_long %>% 
  ggplot(aes(x = time, y = y)) +
  geom_jitter(width = .1) +
  stat_summary(fun.y = mean, geom = "point", color = "red", size = 3) +
  stat_summary(fun.y = mean, geom = "line", color = "red", linewidth = 1, group = 1) 
```

Man sieht, dass der Wert von Y steigt von t1 zu t2 und genauso von t2 zu t3.

## Daten transformieren

Man kann auch die Veränderung (das "delta") zwischen den Messzeitpunkten berechnen,
um dann zu prüfen, ob dieses delta dann positiv ist.

```{r}
d2 <-
  d %>% 
  mutate(t2mt1 = y2 - y1,  # t2 *m*inus t1
         t3mt2 = y3 - y2,  # t3 minus t2
         t3mt1 = y3 - y1)  # t3 mind t1, die Gesamtveränderung von "Anfang" zu "Ende"
```



```{r}
d2_long <- 
  d2 %>% 
  pivot_longer(cols = c(t2mt1, t3mt2, t3mt1), names_to = "time", values_to = "delta")
```

## Daten zusammenfassen


```{r}
d2_long %>% 
  group_by(time) %>% 
  summarise(delta_mean = mean(delta),
            delta_sd = sd(delta)) %>% 
  mutate(delta2 = delta_mean - lag(delta_mean))
```

Wie man sieht, ist das Delta t2mt1 positiv, im Mittelwert steigt also y. 
Gleiches gilt für t3mt2 und t3mt1.


```{r}
d2_long %>% 
  filter(time != "t3mt1") %>% 
  ggplot(aes(x = time, y = delta)) +
  geom_jitter(width = .1) +
  stat_summary(fun.y = mean, geom = "point", color = "red", size = 3) +
  stat_summary(fun.y = mean, geom = "line", color = "red", linewidth = 1, group = 1) 
```

Die Veränderungen von t1 zu t2 (t2mt1) sind ähnlich zu denen von t2 zu t3 (t3mt2).


## Modell t2mt1

Das entsprechende Regressionsmodell für t2mt2 liefert einfach den Mittelwert des Deltas.

```{r}
m1_t2mt1 <- lm(t2mt1 ~ 1, data = d2)
coef(m1_t2mt1)
```


Ein Bayes-Modell hat den Vorteil, dass es uns einfach zu interpretierende Inferenzstatistik gibt.

```{r}
m1_bayes <- stan_glm(t2mt1 ~ 1, data = d2, refresh = 0)
coef(m1_bayes)
```

```{r}
parameters(m1_bayes)
```
Mit einer Wahrscheinlichkeit von 100% ist das Delta positiv (laut `m1_bayes`).
Das kann man aus dem Koeffizienten `pd` ablesen (probability of direction).


## m_t3mt2




```{r}
m_t3mt2_bayes <- stan_glm(t3mt2 ~ 1, data = d2, refresh = 0)
parameters(m_t3mt2_bayes)
```

Auch hier ist das Modell sehr meinungsstark: 
Mit einer Wahrscheinlichkeit von 100% ist der Koeffizient (Veränderung von t2 zu t3) positiv.




---

Categories: 

- regression
- within-design
- researchdesign
- fopro
- string

