---
extype: string
exsolution: NA
exname: affairs-dplyr
expoints: 1
categories:
- datawrangling
- eda
- string
date: '2023-03-27'
slug: affairs-dplyr
title: affairs-dplyr

---




```{r include = FALSE}
# save the built-in output hook
hook_output <- knitr::knit_hooks$get("output")

# set a new output hook to truncate text output
knitr::knit_hooks$set(output = function(x, options) {
  if (!is.null(n <- options$out.lines)) {
    x <- xfun::split_lines(x)
    if (length(x) > n) {
      # truncate the output
      x <- c(head(x, n), "....\n")
    }
    x <- paste(x, collapse = "\n")
  }
  hook_output(x, options)
})
```









```{r echo = FALSE, include=FALSE}
library(tidyverse)
options(
  max.print = 20,
  tibble.print_max = 10, 
  dplyr.print.max = 10,
  pillar.print_max = 10,
  width = 80,
  tibble.print_min = 5)
```

```{r global-knitr-options, include=FALSE}
  knitr::opts_chunk$set(
  out.lines = 10,
  rows.print = 5,  # not working ?!
  fig.pos = 'H',
  fig.asp = 0.618,
  fig.align='center',
  fig.width = 5,
  out.width = "100%",
  fig.cap = "", 
  fig.path = "chunk-img/",
  dpi = 300,
  # tidy = TRUE,
  echo = TRUE,
  message = FALSE,
  warning = FALSE,
  cache = FALSE,
  fig.show = "hold")
```




# Aufgabe



Laden Sie den Datensatz `affairs`:

```{r}
affairs_path <- "https://vincentarelbundock.github.io/Rdatasets/csv/AER/Affairs.csv"
```

```{r}
affairs <- read.csv(affairs_path)
```

Lesen Sie das *Data Dictionnary* [hier](https://vincentarelbundock.github.io/Rdatasets/doc/AER/Affairs.html).

Wir definieren als "Halodrie" eine Person mit mindestens einer Affäre (laut Datensatz).


Bearbeiten Sie folgende Aufgaben:


1. Filtern Sie mal nach Halodries!
2. Sortieren Sie (absteigend) nach Anzahl der Affären!
3. Wählen Sie die Spalten zu Anzahl der Affären, ob es Kinder in der Ehe gibt und die Zufriedenheit mit der Ehe. Dann sortieren Sie dann nach Anzahl der Kinder und *danach* nach der Anzahl der Affären.
4. Berechnen Sie die mittlere Anzahl der Affären!
5. Berechnen Sie die mittlere Anzahl der Affären pro Geschlecht und aufgeteilt auf Partnerschaften mit bzw. ohne Kinder.
6. Geben Sie für jede Person die höhere der zwei Zahlen von Religiösität und Ehezufriedenheit aus!
7. Berechnen Sie jeweils das Heiratsalter!



</br>
</br>
</br>
</br>
</br>
</br>
</br>
</br>
</br>
</br>

# Lösung

```{r}
library(tidyverse)
```


Ad 1.

```{r out.lines = 5}
affairs %>% 
  filter(affairs > 0) %>% 
  head(10)
```

Hinweis: `head(10)` begrenzt die Ausgabe auf 10 Zeilen, einfach um den Bildschirm nicht vollzumüllen.



Ad 2.

```{r}
affairs %>% 
  arrange(-affairs) %>% 
  head(10)
```


Ad 3.

```{r}
affairs %>% 
  select(affairs, rating, children) %>% 
  arrange(children, affairs) %>% 
  head(10)
```



Ad 4.


```{r}
affairs %>% 
  summarise(affairs_mean = mean(affairs)) %>% 
  head(10)
```


Ad 5.

```{r}
affairs %>% 
  group_by(gender, children) %>% 
  summarise(affairs_mean = mean(affairs)) %>% 
  head(10)
```


Ad 6.

```{r}
affairs %>% 
  group_by(X) %>% 
  summarise(max(c(religiousness, rating))) %>% 
  head(10)
```



Ad 7.

```{r}
affairs %>% 
  mutate(heiratsalter = age - yearsmarried) %>%
  head(10)
```




---

Categories: 

- datawrangling
- eda
- string

