---
extype: string
exsolution: NA
exname: punktschaetzer-reicht-nicht
expoints: 1
categories:
- regression
- en
- bayes
- frequentist
- qm1
- stats-nutshell
- qm2
- stats-nutshell
date: '2022-09-04'
slug: punktschaetzer-reicht-nicht
title: punktschaetzer-reicht-nicht

---



```{r libs, include = FALSE}

library(tidyverse)

```


```{r global-knitr-options, include=FALSE}
knitr::opts_chunk$set(fig.pos = 'H',
                      fig.asp = 0.618,
                      fig.width = 4,
                      fig.cap = "", 
                      fig.path = "",
                      cache = TRUE)
```





# Exercise

Zwei Modelle, `m1` und `m2`, produzieren jeweils die gleiche Vorhersage (den gleichen Punktschätzer).

`m1`: 

```{r echo = FALSE}
x <- rnorm(100)
e <- rnorm(100, sd = .1)
y <- x + e 

m1 <- lm(y ~ x)
summary(m1)
```
`m2`: 

```{r echo = FALSE}
x <- rnorm(100)
e2 <- rnorm(100, sd = 1)
y <- x + e2

m2 <- lm(y ~ x)
summary(m2)
```

Die Modelle unterscheiden sich aber in ihrer Ungewissheit bezüglich $\beta$, wie in der Spalte `Std. Error` ausgedrückt.

Welches der beiden Modelle ist zu bevorzugen? Begründen Sie.





</br>
</br>
</br>
</br>
</br>
</br>
</br>
</br>
</br>
</br>

# Solution

Modell `m1` hat eine *kleinere* Ungewissheit im Hinblick auf die Modellkoeffiziente $\beta_0, \beta_1$ und ist daher gegenüber `m2` zu bevorzugen.





---

Categories: 

- regression
- en
- bayes
- frequentist
- qm1
- stats-nutshell
- qm2
- stats-nutshell

