---
exname: wuerfel04
extype: num
exsolution: 0.08
exshuffle: no
extol: 1
expoints: 1
categories:
- probability
- dice
- simulation
date: '2022-10-28'
slug: wuerfel04
title: wuerfel04

---


---
output: html_document
editor_options: 
  chunk_output_type: console
---






```{r global-knitr-options, include=FALSE}
knitr::opts_chunk$set(fig.pos = 'H',
                      fig.asp = 0.618,
                      fig.width = 4,
                      fig.cap = "", 
                      fig.path = "",
                      echo = TRUE, 
                      message = FALSE,
                      fig.show = "hold")
```







# Exercise

Was ist die Wahrscheinlichkeit, mit zwei fairen Würfeln genau 10 Augen zu werfen?

Hinweise:

- Nutzen Sie Simulationsmnethoden der Wahrscheinlichkeitsrechnung, keine exakten Rechnung auf Basis der Wahrscheinlichkeitsrechnung.
- Geben Sie Anteile oder Wahrscheinlichkeiten stets mit zwei Dezimalstellen an (sofern nicht anders verlangt).
- Setzen Sie bei Simulationsaufgaben immer die Zufallszahlen mit `set.seed()`. Sofern kein anderer Wert für `set.seed()` genannt, verwenden Sie die Zahl `42`. 
- Da es bei dieser Aufgabe nötig ist, zwei Mal Zufallszahlen zu berechnen (für zwei Würfel nämlich), verwenden Sie beim ersten Würfel die Zahl `42` und beim zweiten Würfel die Zahl `43`.


</br>
</br>
</br>
</br>
</br>
</br>
</br>
</br>
</br>
</br>

# Solution

```{r}
library(tidyverse)
```


Einen Würfelwurf in R kann man so simulieren:


```{r}
wuerfel <- sample(x = c(1,2,3,4,5,6), size = 1, prob = c(1/6, 1/6, 1/6, 1/6, 1/6, 1/6))
wuerfel
```


Bei `sample` gibt `x` den Ereignisraum, $\Omega$, an, `size` die Stichprobengröße und 
`prob` gibt für jedes Element von `x` die Wahrscheinlichkeit an.

Das machen wir jetzt 1000 Mal. Viel Spaß beim Tippen...


...
...
...

Okay, das sollten wir einfacher hinkriegen.
Man kann R sagen, dass sie eine Funktion (wie `sample`) oft ausführen soll.
Damit können wir viele Würfelwürfe simulieren.
Diese "Wiederholungsfunktion" heißt  `replicate(n, expr)`;
dabei gibt `n` an, wie oft die Funktion wiederholt werden soll,
und `expr` ist der Ausdruck (die Funktion), die wiederholt werden soll,
das ist bei uns die Funktion `sample`, wie oben dargestellt.

```{r}
zehn_wuerfel <- replicate(n = 10, expr = sample(x = c(1,2,3,4,5,6), size = 1, prob = c(1/6, 1/6,1/6,1/6,1/6,1/6)))
zehn_wuerfel
```


Können wir natürlich auch zich Mal wiederholen, nicht nur 10 Mal,
sagen wir $10^4$ Mal:

```{r}
set.seed(42)
wuerfel1_oft <- replicate(n = 10^4, expr = sample(x = c(1,2,3,4,5,6), size = 1, prob = c(1/6, 1/6,1/6,1/6,1/6,1/6)))

mean(wuerfel1_oft)
```


Ah, interessant: Der Mittelwert ist etwa 3.5...


Jetzt werfen wir noch einen zweiten Würfel genau so oft:

```{r}
set.seed(43)
wuerfel2_oft <- replicate(n = 10^4, expr = sample(x = c(1,2,3,4,5,6), size = 1, prob = c(1/6, 1/6,1/6,1/6,1/6,1/6)))

mean(wuerfel2_oft)
```


Das packen wir jetzt in eine Tabelle und ergänzen die Augensumme für jede Wiederholung des Doppelwurfes:

```{r}
d <-
  tibble(w1 = wuerfel1_oft,
         w2 = wuerfel2_oft,
         w_sum = w1+w2)

head(d)
```


Jetzt ist es einfach:

Wir zählen einfach, wie oft das Ergebnis 10 vorkommt in der Tabelle.


```{r}
d %>% 
  count(w_sum == 10)
```

Ergänzen wir die Anteile dieser Anzahl:


```{r}
d %>% 
  count(w_sum == 10) %>% 
  mutate(Anteil = n/sum(n))
```


Die Lösung lautet also: `0.08` (gerundet auf zwei Dezimalen)


Auf einfache Weise können wir entsprechend die Wahrscheinlichkeit für *mindestens* $k$ Augen (bei zwei Würfelwürfen) ermitteln, mit $k$ ist die gesuchte Augensumme, hier 10.


```{r}
d %>% 
  count(w_sum >= 10) %>% 
  mutate(Anteil = n/sum(n))
```


Oder *höchstens* 10, ganz analog:


```{r}
d %>% 
  count(w_sum <= 10) %>% 
  mutate(Anteil = n/sum(n))
```




---

Categories: 

- probability
- dice
- simulation

