---
exname: kausal28
expoints: 1
extype: schoice
exsolution: r mchoice2string(sol_df$is_correct, single = TRUE)
exshuffle: no
categories:
- dag
- causal
date: '2022-12-19'
slug: kausal24
title: kausal24
editor_options: 
  chunk_output_type: console
---


```{r libs, include = FALSE}
library(tidyverse)
library(dagitty)
library(ggdag)
library(exams)
library(teachertools)
```


```{r global-knitr-options, include=FALSE}
knitr::opts_chunk$set(fig.pos = 'H',
                      fig.asp = 0.618,
                      fig.width = 7,
                      fig.cap = "", 
                      fig.path = "",
                      echo = FALSE,
                      message = FALSE,
                      warning = FALSE,
                      cache = FALSE,
                      #dpi = 72,
                      fig.show = "hold")
```





# Exercise


```{r echo = TRUE}
library(dagitty)
library(ggdag)
library(ggplot2)
```





Gegeben sei der DAG (Graph) `g` (s. u.). Der DAG verfügt über mehrere Variablen, 
die als Knoten im Graph dargestellt sind.




```{r dag-def, echo = TRUE}
g <-
  dagify(
    y ~ z + m,
    m ~ x + z,
    exposure = "x",
    outcome = "y"
  )
```

Hier ist die Definition des DAGs:

```{r}
cat(g)
```


Und so sieht er aus:

```{r echo = TRUE}
ggdag(g) + theme_dag_blank()
```


*Welche minimale Variablenmenge muss kontrolliert werden, um den kausalen Effekt von der UV zur AV zu identifizieren?*


UV: x

AV: y



*Hinweise*: 

- Mengen sind mittels geschweifter Klammern gekennzeichnet, z.B. `{x8, x9}` meint die Menge mit den zwei Elementen `x8` und `x9`.
- Die leere Menge `{ }` bedeutet, dass keine Variable kontrolliert werden muss, um den kausalen Effekt zu identifizieren.
- Alle Variablen werden als gemessen vorausgesetzt.
- Es ist möglich, dass es keine Lösung gibt, dass es also keine Adjustierungsmenge gibt, um den kausalen Effekt zu identifizieren. Wenn dies der Fall sein sollte, wählen Sie "keine Lösung".


```{r echo = FALSE}
exposure_var <- "x"
outcome_var <- "y"
```




Answerlist
----------


* {m}
* {z}
* {m, z}
* { }
* keine Lösung


</br>
</br>
</br>
</br>
</br>
</br>
</br>
</br>
</br>
</br>

# Solution


Folgende minimale Variablenmenge muss kontrolliert werden, um den kausalen Effekt der UV auf die AV zu identifizieren: *leere Menge*.

`z` muss nicht kontrolliert werden, da der Pfad `x->my<-z->y` wegen des Colliders bereits geschlossen ist.
Es bleibt nur ein Pfad über und der ist kausal: `x->m->y`.

```{r}
ggdag_adjustment_set(g)
```


*Erläuterung*:

```{r}
is_dseparated <- dseparated(g, X = exposure_var, Y = outcome_var)
is_dconnected <- dconnected(g, X = exposure_var, Y = outcome_var)
```


UV und AV sind `r ifelse(is_dconnected==FALSE, "nicht", "")` (durch mindestens einen offenen Pfad) verbunden ("d-connected").


Folgende Unabhängigkeitsbeziehungen (`_||_`) werden durch den DAG definiert:
```{r}
impliedConditionalIndependencies(g)
```

UV und AV werden durch folgende Pfade verbunden:

```{r}
g_paths <- paths(g,
      from = exposure_var,
      to = outcome_var)

g_paths
```


Offenen Pfade sind der/die Pfad/e, die in der obigen Ausgabe unter `$open` mit `TRUE` gekennzeichnet sind.





Answerlist
----------


* Falsch
* Falsch
* Falsch
* Richtig
* Falsch






---

Categories: 

- dag
- causal

