---
exname: diamonds-nullhpy-mws
extype: schoice
exsolution: 8
exshuffle: no
categories:
- bayes
- regression
- nullhypothesis
date: '2022-12-14'
slug: diamonds-nullhyp-mws
title: diamonds-nullhyp-mws

---




```{r libs, include = FALSE}
library(tidyverse)

```


```{r global-knitr-options, include=FALSE}
knitr::opts_chunk$set(fig.pos = 'H',
                      fig.asp = 0.618,
                      fig.width = 4,
                      fig.cap = "", 
                      fig.path = "",
                      echo = FALSE,
                      message = FALSE,
                      fig.show = "hold")
```






# Exercise

Betrachten Sie folgende Ausgabe eines Bayesmodells, das mit `rstanarm` "gefittet" wurde:

```
## stan_glm
##  family:       gaussian [identity]
##  formula:      price ~ cut
##  observations: 1000
##  predictors:   5
## ------
##              Median  MAD_SD 
## (Intercept)   4571.7   675.1
## cutGood       -570.2   777.2
## cutIdeal     -1288.3   688.1
## cutPremium     362.5   709.8
## cutVery Good  -807.4   706.3
## 
## Auxiliary parameter(s):
##       Median MAD_SD
## sigma 3795.0   82.4
````

Welche Aussage passt (am besten)?

Hinweise:

- Mit "Nullhypothese" ist im Folgenden dieser Ausdruck gemeint: $\mu_1 = \mu_2 = \ldots = \mu_k$.
- Gehen Sie davon aus, dass die Posteriori-Verteilungen der Regressionskoeffizienten normalverteilt sind.
- Beziehen Sie sich bei den Antworten auf die oben dargestellten Daten.

Answerlist
----------
* Die Nullhypothese ist falsch und muss daher verworfen werden.
* Die Nullhypothese ist wahr und muss daher beibehalten werden.
* Man kann schließen, dass bei allen Parametern der Prädiktoren der Wert Null außerhalb des 95%-PI der Posteriori-Verteilung liegt.
* Man kann *nicht* schließen, dass bei allen Parametern der Prädiktoren der Wert Null außerhalb des 95%-PI der Posteriori-Verteilung liegt.
* Man kann schließen, dass bei *keinem* der Parameter der Prädiktoren der Wert Null außerhalb des 95%-PI der Posteriori-Verteilung liegt.



</br>
</br>
</br>
</br>
</br>
</br>
</br>
</br>
</br>
</br>

# Solution


Answerlist
----------


* Falsch
* Falsch
* Falsch
* Wahr
* Falsch





---

Categories: 

- bayes
- regression
- nullhypothesis

