---
exname: diamonds-nullhpy-mws
extype: schoice
exsolution: 8
exshuffle: no
categories:
- bayes
- regression
- nullhypothesis
date: '2022-12-15'
slug: diamonds-nullhyp-mws
title: diamonds-nullhyp-mws

---




```{r libs, include = FALSE}
library(tidyverse)

```


```{r global-knitr-options, include=FALSE}
knitr::opts_chunk$set(fig.pos = 'H',
                      fig.asp = 0.618,
                      fig.width = 4,
                      fig.cap = "", 
                      fig.path = "",
                      echo = FALSE,
                      message = FALSE,
                      fig.show = "hold")
```






# Exercise

Betrachten Sie folgende Ausgabe eines Bayesmodells, das mit `rstanarm` "gefittet" wurde:


```
Parameter    |  Median |              95% CI |     pd |  Rhat |     ESS |                       Prior
-----------------------------------------------------------------------------------------------------
(Intercept)  | 4354.87 | [ 4169.07, 4547.04] |   100% | 1.001 | 1217.00 | Normal (3932.80 +- 9973.60)
cutGood      | -426.02 | [ -648.68, -208.69] |   100% | 1.001 | 1425.00 |   Normal (0.00 +- 34685.38)
cutIdeal     | -896.54 | [-1099.03, -704.16] |   100% | 1.001 | 1239.00 |   Normal (0.00 +- 20362.28)
cutPremium   |  231.20 | [   26.53,  435.01] | 98.75% | 1.001 | 1292.00 |   Normal (0.00 +- 22862.49)
cutVery Good | -371.85 | [ -575.61, -174.49] |   100% | 1.001 | 1237.00 |   Normal (0.00 +- 23922.15)

Uncertainty intervals (equal-tailed) and p-values (two-tailed) computed using a MCMC distribution
  approximation.
```






Welche Aussage passt (am besten)?

Hinweise:

- Mit "Nullhypothese" ist im Folgenden dieser Ausdruck gemeint: $\mu_1 = \mu_2 = \ldots = \mu_k$.
- Gehen Sie davon aus, dass die Posteriori-Verteilungen der Regressionskoeffizienten normalverteilt sind.
- Beziehen Sie sich bei den Antworten auf die oben dargestellten Daten.

Answerlist
----------
* Die Nullhypothese ist (sicher) falsch und muss daher verworfen werden.
* Die Nullhypothese ist (sicher) wahr und muss daher beibehalten werden.
* Man kann schließen, dass beim Parameter von `cutGood` der Wert Null außerhalb des 95%-PI der Posteriori-Verteilung liegt.
* Man kann schließen, dass alle Parameter positiv sind.




</br>
</br>
</br>
</br>
</br>
</br>
</br>
</br>
</br>
</br>

# Solution




Probieren geht über Studieren:

```{r}
#| message: false
library(rstanarm)
library(tidyverse)
library(easystats)

diamonds_path <- "https://vincentarelbundock.github.io/Rdatasets/csv/ggplot2/diamonds.csv"

d <- data_read(diamonds_path)
```



```{r m1}
m1 <- stan_glm(price ~ cut,
               seed = 42,
               refresh = 0,
               data = d)
```


```{r}
parameters(m1)
```


```{r}
eti(m1)
```



Answerlist
----------


* Falsch. Streng genommen können wir nicht *ganz* sicher sein, ob eine Hypothese auf Basis eines Modells richtig oder falsch ist.
* Falsch. Streng genommen können wir nicht *ganz* sicher sein, ob eine Hypothese auf Basis eines Modells richtig oder falsch ist.
* Richtig. Mittelwert plus/minus 2 SD-Einheiten gibt bei einer Normalverteilung das 95%-ETI an.
* Falsch. `cutGood` hat z.B. negative Werte in seinem 95%-ETI der Postverteilung.






---

Categories: 

- bayes
- regression
- null

