---
# gleich diese Datei in einem Ordner mit Namen der Aufgabe abspeichern!
date: 2024-11-27
draft: FALSE   # ACHTUNG DRAFT STEHT AUF TRUE!
title: exp-tab2  # HIER TITEL DES POSTS EINGEBEN.
execute: 
  
  eval: true 
highlight-style: arrow 
cache: true
toc: true
number-sections: true
extype: string
exsolution: ""
exshuffle: no
categories:
- distributions  # ENTER CATEGORIES HERE
- probability
- paper

bibliography: "../../library-ses.bib"

knitr:
  opts_chunk:
    out.width: "75%"

---



```{r}
#| echo: false
#| include: false

lambda <- 1
q <- 95

library(tidyverse)
library(ggpubr)
```





# Aufgabe 

Gegeben sei

$x \sim \text{Exp}(`r lambda`)$.

Gesucht ist folgendes ETI: `r q` %.

Nutzen Sie die Tabelle der Exponentialverteilung, um das Quantil zu bestimmen.



```{r}
#| echo: false
# Define the quantiles
probs <- c(0.025, 0.05, 0.5, 0.95, 0.975)

# Define the rate parameters
rates <- c(1, 2, 4, 8, 1/2, 1/4, 1/8)

# Create a matrix to store the results
quantiles <- matrix(nrow = length(rates), ncol = length(probs))
rownames(quantiles) <- paste("rate =", rates)
colnames(quantiles) <- paste(probs * 100, "%")

# Calculate the quantiles for each rate parameter
for (i in 1:length(rates)) {
  quantiles[i, ] <- qexp(probs, rate = rates[i])
}

quantiles_df <- 
  as.data.frame(quantiles) |> 
  rownames_to_column(var = "rate")  |> 
  mutate(rate = rates)

quantiles_df_rounded <-
  quantiles_df |>
  round(2)

# Print the table of quantiles
quantiles_df_rounded
```

Die gleiche Tabelle als Bild:

```{r}
#| echo: false
ggtexttable(quantiles_df_rounded)
```


</br>
</br>
</br>

</br>
</br>
</br>

</br>
</br>
</br>

</br>
</br>
</br>











# Lösung 

ETI steht für *Equal Tail Interval*, eine spezielle von Konfidenzintervall bei einer Bayes-Analyse.


Untere Grenze: `r quantiles_df_rounded[quantiles_df_rounded$rate == lambda, 2]`


  Obere Grenze: `r quantiles_df_rounded[quantiles_df_rounded$rate == lambda, 6]`


