---
extype: string
exsolution: NA
exname: twitter02
expoints: 1
categories:
- textmining
- twitter
date: '2022-10-24'
slug: twitter02
title: twitter02

---


---
output: html_document
editor_options: 
  chunk_output_type: console
---








# Exercise


Laden Sie die neuesten Tweets an `karl_lauterbach` herunter - und zwar so viele wie auf einmal möglich.





</br>
</br>
</br>
</br>
</br>
</br>
</br>
</br>
</br>
</br>

# Solution



```{r}
library(tidyverse)
library(rtweet)
```


Einloggen bei Twitter; zuerst die Credentials bereithalten:

```{r}
#| eval: false
source("/Users/sebastiansaueruser/credentials/hate-speech-analysis-v01-twitter.R")
```



```{r}
#| eval: false
auth <- rtweet_app(bearer_token = Bearer_Token)
```


Aus der Hilfe zu `search_tweets`:

```
Description
Returns Twitter statuses matching a user provided search query. ONLY RETURNS DATA FROM THE PAST 6-9 DAYS.
```

Tweets an Karl Lauterbach suchen:


```{r}
#| eval: false
karl_tweets <- search_tweets(q = "@karl_lauterbach", n = 150000, retryonratelimit = TRUE)
```


Wir könnten `n` auch auf `Inf` setzen, aber, da wir auf das Refreshen des Rate Limits warten müssen,
könnte sehr lange dauern.
Daher nehmen wir hier nur einen kürzeren Wert.


```{r}
#| eval: false
dim(karl_tweets)
```


```
[1] 18000    43
```

```{r}
#| eval: false
head(karl_tweets)
```




```
# A tibble: 6 × 43
  created_at               id id_str      full_…¹ trunc…² displ…³ entities     metad…⁴
  <dttm>                <dbl> <chr>       <chr>   <lgl>     <dbl> <list>       <list> 
1 2022-10-23 13:30:18 1.58e18 1584145185… "Bei ⁦@… FALSE       122 <named list> <df>   
2 2022-10-22 18:34:37 1.58e18 1583859379… "Es is… FALSE       263 <named list> <df>   
3 2022-10-22 17:56:39 1.58e18 1583849826… "Die S… FALSE       215 <named list> <df>   
4 2022-10-24 08:10:35 1.58e18 1584427113… "Zu we… FALSE       219 <named list> <df>   
5 2022-10-24 08:10:35 1.58e18 1584427113… "RT @K… FALSE       140 <named list> <df>   
6 2022-10-24 08:10:25 1.58e18 1584427072… "RT @U… FALSE       139 <named list> <df>   
# … with 35 more variables: source <chr>, in_reply_to_status_id <dbl>,
#   in_reply_to_status_id_str <chr>, in_reply_to_user_id <dbl>,
#   in_reply_to_user_id_str <chr>, in_reply_to_screen_name <chr>, geo <list>,
#   coordinates <list>, place <list>, contributors <lgl>, is_quote_status <lgl>,
#   retweet_count <int>, favorite_count <int>, favorited <lgl>, retweeted <lgl>,
#   possibly_sensitive <lgl>, lang <chr>, quoted_status_id <dbl>,
#   quoted_status_id_str <chr>, quoted_status <list>, retweeted_status <list>, …
# ℹ Use `colnames()` to see all variable names
```






---

Categories: 

- textmining
- twitter

