---
exname: penguins-stan-05a
extype: num
exsolution: r exams::fmt(sol, 2)
extol: 5
expoints: 1
categories:
- bayes
- regression
- exam-22
- qm2
- qm2-pruefung2023
date: '2024-12-11'
title: penguins-stan-05a

---





# Aufgabe


Wir untersuchen Einflussfaktoren bzw. Prädiktoren auf das Körpergewicht von Pinguinen.
In dieser Aufgabe untersuchen wir den Zusammenhang von *Schnabellänge* (als UV) und *Körpergewicht* (als AV).


Aufgabe: **Wie breit ist das 95%-ETI, wenn Sie nur die Spezies *Adelie* untersuchen?**



Hinweise:

- Sie können den Datensatz z.B. [hier](https://vincentarelbundock.github.io/Rdatasets/csv/palmerpenguins/penguins.csv) beziehen oder über das R-Paket `palmerpenguins`.
- [Weitere Hinweise](https://sebastiansauer.github.io/Lehre/Hinweise/Hinweise-Pruefung-Open-Book.html)


Nutzen Sie die folgende Analyse als Grundlage Ihrer Antwort.


Setup:

```{r message=FALSE}
library(tidyverse)
library(easystats)
library(rstanarm)

data("penguins", package = "palmerpenguins")
```


Es wird in dieser Aufgabe vorausgesetzt,
dass Sie den Datensatz selbständig importieren können.
Tipp: Kurzes Googeln hilft ggf., den Datensatz zu finden.



Alternativ könnten Sie den Datensatz als CSV-Datei importieren:


```{r eval=TRUE}
d_path <- "https://vincentarelbundock.github.io/Rdatasets/csv/palmerpenguins/penguins.csv"
```


Ein Blick in die Daten zur Kontrolle,
ob das Importieren richtig funktioniert hat:

```{r penguins-adelie}
penguins <- data_read(d_path)
penguins_adelie <- 
  penguins %>% 
  filter(species == "Adelie")

glimpse(penguins)
```


Vertrauen ist gut, aber -- was Golems betrifft -- ist Kontrolle eindeutig besser ;-)





```{r mod}
m1 <- stan_glm(body_mass_g ~  bill_length_mm,  # Regressionsgleichung
               data = penguins_adelie, #  Daten
               seed = 42,  # Repro.
               refresh = 0)  # nicht so viel Output
```


```{r}
parameters(m1, ci = .95, ci_method = "eti")
```





</br>
</br>
</br>
</br>
</br>
</br>
</br>
</br>
</br>
</br>

# Lösung





```{r echo = FALSE}
sol_raw <- parameters(m1, ci = .95, ci_method = "eti", keep = "bill_length_mm") 

sol <- sol_raw$CI_high - sol_raw$CI_low
```


Die Lösung lautet also, wie in der Ausgabe zu den Parametern ersichtlich, `r round(sol, 2)`.




```{r echo = FALSE}
m1 |> eti() |> plot() +
  labs(title = "ETI")
```


