---
exname: iq04
extype: num
exsolution: r solution
exshuffle: no
extol: 1
expoints: 1
categories:
- probability
- simulation
- normal-distribution
date: '2022-11-04'
slug: iq04
title: iq04

---


---
output: html_document
editor_options: 
  chunk_output_type: console
---






```{r global-knitr-options, include=FALSE}
knitr::opts_chunk$set(fig.pos = 'H',
                      fig.asp = 0.618,
                      fig.width = 4,
                      fig.cap = "", 
                      fig.path = "",
                      echo = TRUE, 
                      message = FALSE,
                      fig.show = "hold")
```







# Exercise

Intelligenz wird häufig mittels einem *IQ-Test* ermittelt.

Wie intelligent muss man sein, um zu den schlauesten 2% zu gehören?



Hinweise:

- Nutzen Sie Simulationsmethoden.
- Gehen Sie von folgender IQ-Verteilung aus: $IQ \sim N(100,15)$
- Geben Sie Anteile oder Wahrscheinlichkeiten stets mit zwei Dezimalstellen an (sofern nicht anders verlangt).
- Simulieren Sie $n=10^3$ Stichproben.
- Nutzen Sie die Zahl 42 als Startwert für Ihre Zufallszahlen (um die Reproduzierbarkeit zu gewährleisten)


</br>
</br>
</br>
</br>
</br>
</br>
</br>
</br>
</br>
</br>

# Solution


```{r}
library(tidyverse)
```

Wir simulieren die Daten:

```{r}
set.seed(42)
d <- tibble(
  id = 1:10^3,
  iq = rnorm(n = 10^3, mean = 100, sd= 15))
```


Wir filtern die schlauesten 2 Prozent:


```{r}
solution_d <- 
  d %>% 
  arrange(iq) %>% 
  slice_tail(prop = 0.02) %>% 
  summarise(min(iq))

solution_d
```


Alternativ könnte man schreiben:

```{r}
solution <- 
  d %>% 
  summarise(iq_top_2komma3_prozent = quantile(iq, prob = .98))

solution
```






---

Categories: 

- probability
- simulation
- normal-distribution

