---
exname: bath42
extype: num
exsolution: 0.39
extol: 0.02
exshuffle: no
categories:
- quiz
- probability
- bayes
- num
- qm2
- qm2-pruefung2023
date: '2023-11-08'
slug: bath42
title: bath42

---




```{r global-knitr-options, include=FALSE, message=FALSE}
knitr::opts_chunk$set(fig.pos = 'H',
                      fig.asp = 0.618,
                      fig.width = 4,
                      fig.cap = "", 
                      fig.path = "",
                      echo = TRUE,  # ECHO IS FALSE!!!
                      message = FALSE,
                      fig.show = "hold")
```


```{r}
#| include: false
library(ggpubr)
```




# Aufgabe

```{r}
p <- .9
k <- 6
wasser_erde <- .7
wasser_bath42 <- .9
n <- 9
```


Mehrere Proben werden zu einem unbekannten Planeten geschossen. Die Forschungsfrage lautet: Ist es die Erde `r wasser_erde` oder der Planet "Bath42" mit `r wasser_bath42` Wasseranteil?

Wir sind indifferent (apriori) zu den Parameterwerten. 

Daten: `r k` Treffer (Wasser) von `r n` Versuchen (Proben).

Behauptung: "Das ist fast sicher Bath42!".

Aufgabe: *Wie groß ist die Wahrscheinlichkeit, dass es sich um Bath42 handelt (und nicht um die Erde)?*

Hinweise:

- Orientieren Sie sich im Übrigen an den [allgemeinen Hinweisen des Datenwerks](https://datenwerk.netlify.app/hinweise).





</br>
</br>
</br>
</br>
</br>
</br>
</br>
</br>
</br>
</br>

# Lösung


Da wir indifferent apriori sind, ist der Parameterwert mit der höchsten Likelihood am wahrscheinlichsten.
Der höchsten Likelihood hat der Parameter, der gleich den Daten ist.
Das ist:

```{r}
k/n
```


Schauen wir uns die Likelihoods für alle Parameterwerte $0, 0.1, 0.2, \ldots, 1$ an.

Hier ist eine *Seq*uenz dieser Parameterwerte:

```{r}
parameterwerte <- seq(0, 1, by = .1)
parameterwerte
```


Und hier sind die zugehörigen Likelihoods:

```{r}
library(tidyverse)

likelihoods <-
  tibble(
    parameterwerte = parameterwerte,
    likelihoods = dbinom(x = k, size = n, prob = parameterwerte))

likelihoods
```

Wie man sieht, hat der Parameterwert, der den Daten am nächsten kommt, die höchste Likelihood.


Die Post-Wahrscheinlichkeit können in gewohnter Manier mit Bayes' Theorem berechnen. 
Vielleicht am einfachsten mit der Bayes-Box.

Eine Funktion, die die Bayes-Box berechnet, kann man sich so importieren:

```{r}
# devtools::install_github("https://github.com/sebastiansauer/prada")  installieren
library(prada) 
```

Oder so:

```{r}
source("https://raw.githubusercontent.com/sebastiansauer/prada/master/R/NAME_bayesbox.R")
```




Unsere Informationen sind:

```{r}
p_Erde <- .5
p_Bath42 <- .5
Lik_Erde <- dbinom(x = k, size = n, prob = wasser_erde)
Lik_Bath42 <- dbinom(x = k, size = n, prob = wasser_bath42)
```


```{r}
bb <- bayesbox(hyps = c("Erde", "Bath42"), 
               priors = 1, 
               liks = c(Lik_Erde, Lik_Bath42),
               round = 2)
bb
```

Falsch. Die Daten sprechen eher für die Erde.


```{r}
#| echo: false
#| fig-asp: .618

ggbarplot(bb, title = "Posteriorwahrscheinlichkeiten", 
          x = "hyps",
          y = "post_std",
          label = TRUE,
          xlab = "Hypothesen", ylab = "Wahrscheinlichkeiten")
```



Answerlist
----------


* *Falsch*
* Wahr








---

Categories: 

- quiz
- probability
- bayes
- num

