---
exname: stan-glm-parameterzahl-simple
extype: num
exsolution: r sol
exshuffle: no
extol: 0
expoints: 1
date: '2024-01-10'
slug: stan_glm_parameterzahl_simple
title: stan_glm_parameterzahl_simple
categories:
- bayes
- regression
- parameters
---





```{r global-knitr-options, include=FALSE}
knitr::opts_chunk$set(fig.pos = 'H',
                      fig.asp = 0.618,
                      fig.width = 4,
                      fig.cap = "", 
                      fig.path = "",
                      echo = FALSE,
                      message = FALSE,
                      fig.show = "hold")
```






# Exercise


Betrachten Sie dazu dieses Modell:

```
stan_glm(price ~ cut, data = diamonds)
```

Wie viele Parameter gibt es in diesem Modell?

Hinweise:

- Geben Sie nur eine (ganze) Zahl ein.



</br>
</br>
</br>
</br>
</br>
</br>
</br>
</br>
</br>
</br>

# Solution


Grundsätzlich hat ein Regressionsmodell die folgenden Parameter:

1. einen Parameter für den Intercept (Achsenabschnitt), $\beta_0$
2. pro UV ein weiterer Parameter, $\beta_1, \beta_2, \ldots$
3. für sigma ($\sigma$) noch ein zusätzlicher Parameter

Zu beachten ist aber, dass bei einer *nominalen* Variablen mit zwei Stufen nur *ein* Regressionsgewicht ($\beta_1$) berechnet wird. Allgemein gilt bei nominalen also, dass bei $k$ Stufen nur $k-1$ Regressionsgewichte berechnet werden.

Fazit: *Im vorliegenden Fall hat die Variable `cut` 5 Stufen, also werden **4 Regressiongewichte** berechnet, zusätzlich zum Achsenabschnitt.*


```{r}
sol <- 6
```

**Antwort**: Die Anzahl der Parameter in diesem Modell ist also: 
`r sol`.




