---
exname: import-mtcars
extype: num
exsolution: 4
exshuffle: no
extol: 1
expoints: 1
categories:
- R
- data
- num
date: '2023-03-23'
slug: import-mtcars
title: import-mtcars

---






```{r global-knitr-options, include=FALSE}
knitr::opts_chunk$set(fig.pos = 'H',
                      fig.asp = 0.618,
                      fig.width = 4,
                      fig.cap = "", 
                      fig.path = "",
                      cache = TRUE,
                      echo = TRUE,
                      message = FALSE,
                      fig.show = "hold")
```






# Aufgabe


Finden Sie den Datensatz "mtcars" online! "mtcars.csv"
Tipp: Die Webseite "vincentarelbundock" ist ein guter Ort zum Suchen.
Importieren Sie dann den Datensatz in R.

Sagen Sie mir den Namen der *letzten* Spalte und dort den 1. Wert!


</br>
</br>
</br>
</br>
</br>
</br>
</br>
</br>
</br>
</br>

# Lösung



```{r}
library(easystats)  # in diesem Paket "wohnt" data_read. 
mtcars_path <- "https://vincentarelbundock.github.io/Rdatasets/csv/datasets/mtcars.csv"

mtcars <- data_read(mtcars_path)
```

**Antwort**: Die letzte Spalte heißt `carb` und der 1. Wert ist `4`.


Anstelle von `data_read` aus `easystats` könnte man auch `read.csv` verwenden,
das ist ein "eingebauter" Befehl in R, für den man kein Paket gestartet haben muss.





---

Categories: 

- R
- data
- num

