---
exname: kekse03
extype: num
exsolution: r .6
exshuffle: no
extol: 1
expoints: 1
categories:
- probability
- bayesbox
- bayes
- paper
date: '2024-11-08'
title: kekse03

---






```{r global-knitr-options, include=FALSE}
knitr::opts_chunk$set(fig.pos = 'H',
                      fig.asp = 0.618,
                      fig.width = 4,
                      fig.cap = "", 
                      fig.path = "",
                      echo = FALSE,
                      message = FALSE,
                      fig.show = "hold")
```






# Exercise

Stellen Sie sich vor, vor Ihnen stehen *drei* Schalen mit Keksen. Lecker. 

<i class="fas fa-bowl-food fa-5x" style="color: blue;"></i>
<i class="fas fa-bowl-food fa-5x" style="color: blue;"></i>
<i class="fas fa-bowl-food fa-5x" style="color: red; "></i>


Schale 1 enthält 30 Vanillekekse und 10 Schokoladenkekse. 
Schale 2 ist identisch zu Schale 1. 
Schale 3 enthält 20 Vanillekekse und 20 Schokoladenkekse. 
Schalen 1 und 2 sind  <span style="color: blue;">blau </span>. Schale 3 ist  <span style="color: red;">rot </span>.

Sie wählen eine der Schalen zufällig aus und ziehen ohne hinzusehen einen Keks.
Der Keks ist Vanille. 
{{< fa cookie >}} 





**Aufgabe** Mit welcher Wahrscheinlichkeit stammt der Keks aus einer <span style="color: blue;">blauen </span> Schale? 
Berechnen Sie die Wahrscheinlichkeit!



(Basierend auf einer Aufgabe aus *Think Bayes* von Allen Downey.)


Hinweise:

- Erstellen Sie eine Bayesbox zur Lösung dieser Aufgabe.
- Gehen Sie davon aus, dass Sie (apriori) indifferent gegenüber der Hypothesen sind.
- Geben Sie Prozentzahlen immer als Anteil an und lassen Sie die führende Null weg (z.B. .42).
- Beachten Sie die üblichen Hinweise des Datenwerks.


</br>
</br>
</br>
</br>
</br>
</br>
</br>
</br>
</br>
</br>

# Solution


```{r}
#| message: false
library(tidyverse)
library(ggpubr)
```


```{r}
#| echo: false
d <-
  tibble(
    # definiere die Hypothesen (das "Gitter"): 
    Hypothesen = c("blau","rot"),
    # bestimme den Priori-Wert:       
    Priori  = c(2/3, 1/3)) |> 
    mutate(
      # berechne Likelihood für jeden Gitterwert:
      Likelihood = c(3/4, 2/4),
      # berechen unstand. Posteriori-Werte:
      unstd_Post = Likelihood * Priori,
      # berechne stand. Posteriori-Werte (summiert zu 1):
      Post = unstd_Post / sum(unstd_Post))  
d %>% 
  knitr::kable(digits=2)
```


```{r}
#| out-width: 75%
#| fig-aso: .7
ggbarplot(data = d, x = "Hypothesen", y = "Post", 
       ylab = "Posteriori-Wahrscheinlichkeit", xlab = "Hypothesen",
       title = "Posteriori-Wahrscheinlichkeit für Vanillekeks aus Schale 1",
       label = TRUE)
```



Die Antwort lautet: `r d$Post[1]`. 


Es ist übrigens egal, welche konkreten Zahlen Sie für die Priori-Wahrscheinlichkeit wählen. 
Das Ergebnis bleibt das gleiche. 
Das Verhältnis der Zahlen muss nur gleich bleiben, also: `2,1` und `2/3, 1/3` stehen jeweils im Verhältnis 3:1. Probieren Sie es aus!



```{r}
#| echo: false
d <-
  tibble(
    # definiere die Hypothesen (das "Gitter"): 
    p_Gitter = c("blau", "rot"),
    # bestimme den Priori-Wert:       
    Priori  = c(2, 1)) %>%  
    mutate(
      # berechne Likelihood für jeden Gitterwert:
      Likelihood = c(3/4, 2/4),
      # berechen unstand. Posteriori-Werte:
      unstd_Post = Likelihood * Priori,
      # berechne stand. Posteriori-Werte (summiert zu 1):
      Post = unstd_Post / sum(unstd_Post))  

d %>% 
  knitr::kable(digits=2)
```




