---
exname: filter01
extype: num
exsolution: 32
exshuffle: no
extol: 1
expoints: 1
categories:
- datawrangling
- eda
- tidyverse
- dplyr
- num
date: '2023-03-27'
slug: filter01
title: filter01

---






```{r global-knitr-options, include=FALSE}
knitr::opts_chunk$set(fig.pos = 'H',
                      fig.asp = 0.618,
                      fig.width = 4,
                      fig.cap = "", 
                      fig.path = "",
                      cache = TRUE,
                      echo = TRUE,
                      message = FALSE,
                      fig.show = "hold")

library(tidyverse)
library(exams)
```






# Aufgabe

Im Datensatz `mariokart`: 

Filtern Sie alle Spiele, die mehr als 50 Euro kosten  (`total_pr`) erzielt haben und die Versandkosten erheben (`ship_pr`)!

Geben Sie die Antwort der Zeilen zurück, die nach dem Filtern im Datensatz verbleiben!    



</br>
</br>
</br>
</br>
</br>
</br>
</br>
</br>
</br>
</br>

# Lösung

Pakete starten:

```{r}
library(easystats)
library(tidyverse)  # startet das Paket tidyverse
```






Daten importieren:

```{r}
mariokart <- data_read("https://vincentarelbundock.github.io/Rdatasets/csv/openintro/mariokart.csv")
```




Filtern:

```{r}
mariokart2 <- filter(mariokart, total_pr > 50.00 & ship_pr > 0)  # R bentzt Dezimalpunkt
```


Die Lösung lautet: *32* Zeilen verbleiben im Datensatz nach dem Filtern.



---

Categories: 

- datawrangling
- eda
- tidyverse
- dplyr
- num

