---
extype: string
exsolution: NA
exname: rethink3m4
expoints: 1
categories:
- bayes
- ppv
- probability
- string
date: '2023-11-08'
slug: ReThink3m4
title: ReThink3m4

---




```{r libs, include = FALSE}
library(tidyverse)
library(gt)
```


```{r global-knitr-options, include=FALSE}
knitr::opts_chunk$set(fig.pos = 'H',
                      fig.asp = 0.618,
                      echo = TRUE,
                      fig.width = 4,
                      fig.cap = "", 
                      fig.path = "",
                      message = FALSE,
                      warning = FALSE,
                      out.width = "50%",
                      cache = TRUE)
```








# Aufgabe




Nehmen wir an, wir haben 8 (Wasser-)"Treffer" ($W=8$) bei 15 Würfen ($N=15$) erhalten (wieder im Globusversuch).

Berechnen Sie auf Basis dieser Posteriori-Verteilung (8 Treffer bei 15 Würfen) die Wahrscheinlichkeit für 6 Wasser bei 9 Würfen ($W=6, N=9$).

Hinweise:

- Berechnen Sie eine Bayes-Box (Gittermethode).
- Verwenden Sie 1000 Gitterwerte.
- Fixieren Sie die Zufallszahlen mit dem Startwert 42, d.h. `set.seed(42)`.
- Gehen Sie von einem gleichverteilten Prior aus.



*Quelle*: McElreath, R. (2020). *Statistical rethinking: A Bayesian course with examples in R and Stan* (2. Aufl.). Taylor and Francis, CRC Press.






</br>
</br>
</br>
</br>
</br>
</br>
</br>
</br>
</br>
</br>

# Lösung


Erstellen wir zuerst wieder die Posteriori-Verteilung für den Globusversuch. 


```{r}
p_grid <- seq( from=0 , to=1 , length.out=1000 )  # Gitterwerte

prior <- rep( 1 , 1000 )  # Priori-Gewichte

set.seed(42)
likelihood <- dbinom( 6 , size=9 , prob=p_grid ) 

unstandardisierte_posterior <- likelihood * prior 

posterior <- unstandardisierte_posterior / sum(unstandardisierte_posterior)
```

Dann ziehen wir unsere Stichproben daraus:

```{r}
# um die Zufallszahlen festzulegen, damit alle die gleichen Zufallswerte bekommen: 
set.seed(42) 

# Stichproben ziehen aus der Posteriori-Verteilung
samples <- 
  tibble(
    p = sample( p_grid , prob=posterior, size=1e4, replace=TRUE)) 
```


Jetzt erstellen wir die PPV für einen *anderen* Versuch, nämlich mit 9 Zügen:


```{r}
PPV <-
  samples %>% 
  mutate(anzahl_wasser2 = rbinom(1e4, size = 9, prob = p))
```


Schließlich zählen wir,
wie oft 6 Treffer beobachtet werden:

```{r}
PPV %>% 
  count(anzahl_wasser2 == 6) 
```



[Quelle](https://sr2-solutions.wjakethompson.com/bayesian-inference.html#chapter-3)




---

Categories: 

- bayes
- ppv
- probability
- string

