---
exname: Verteilungen-Quiz-17
extype: schoice
exsolution: 1
exshuffle: no
categories:
- distributions
- Verteilungen-Quiz
- probability
- bayes
- simulation
- computer
date: '2022-11-20'
slug: Verteilungen-Quiz-17
title: Verteilungen-Quiz-17

---





```{r global-knitr-options, include=FALSE}
knitr::opts_chunk$set(fig.pos = 'H',
                      fig.asp = 0.618,
                      fig.width = 4,
                      fig.cap = "", 
                      fig.path = "",
                      echo = TRUE,
                      message = FALSE,
                      fig.show = "hold")



```






# Exercise


[Ei](https://gender-i.de/#artikel) Forschi untersucht die mittlere Körpergröße eines bis dato unbekannten Urwaldvolks.
Dabei findet sich aposteriori (also als Ergebnis der Untersuchung) $\bar{x} \sim N(160,5)$ (in Zentimetern).

Dis Forschi resümiert: "Mit sehr hoher Wahrscheinlichkeit, also 95%, sind diese Menschen im Schnitt
größer als 1 Meter 60 Zentimeter groß".

Ist diese Aussage korrekt (gegeben der Angaben)?

Hinweise:

- Nutzen Sie Simulationsmethoden zur Lösung
- Fixieren Sie die Zufallszahlen auf die Startzahl 42.
- Ziehen Sie $10^5$ Zufallszahlen aus der gegebenen Verteilung.


Answerlist
----------

* Ja
* Nein



</br>
</br>
</br>
</br>
</br>
</br>
</br>
</br>
</br>
</br>

# Solution

```{r}
library(tidyverse)
set.seed(42)
d <-
  tibble(x = rnorm(10000, mean = 160, sd = 5))

d %>% 
  count(x >= 160)
```

Mittelwerte größer als 160 kommen nur in ca. 50% der Stichproben vor.
Wir resümieren also, 
dass die Wahrscheinlichkeit für Werte größer 160 ca. 50% beträgt.

Das 95%-Quantil liegt eher bei 168:

```{r}
d %>% 
  summarise(quantile(x, p = .95))
```

Wir können uns also - gegeben der Daten - sicher sein,
dass der Mittelwert nicht größer ist als ca. 168.


Answerlist
----------








* Falsch
* Wahr





---

Categories: 

- distributions
- Verteilungen-Quiz
- probability
- bayes
- simulation

