---
exname: bayesmodbestimmen02
extype: string
exsolution: r  sol
exshuffle: no
categories:
- regression
- bayes
- prior
date: '2022-12-09'
slug: Bayesmod-bestimmen02
title: Bayesmod-bestimmen02

---




```{r libs, include = FALSE}
library(tidyverse)
```


```{r global-knitr-options, include=FALSE}
knitr::opts_chunk$set(fig.pos = 'H',
                      fig.asp = 0.618,
                      fig.width = 4,
                      fig.cap = "", 
                      fig.path = "",
                      echo = FALSE,
                      message = FALSE,
                      fig.show = "hold")
```






# Exercise


Sie möchten, im Rahmen einer Studie, ein einfaches lineare Modell spezifizieren, d.h. den Likelihood und die Priori-Verteilungen benennen. 

Folgende Informationen sind gegeben:

- AV: `einnahmen`
- UV: `werbebudget`
- Alle empirischen Variablen sind z-standardisiert.
- Alle Variablen sollen als normalverteilt angegeben werden mit Ausnahme der Streuung der AV, diese ist exponenzialverteilt mit Rate 1 zu modellieren.
- Streuungen der Normalverteilung sind mit 2.5 SD anzugeben.

Schreiben Sie in mathematischer Notation folgende Notation auf:

*Priori-Verteilung der Streuung der AV*

Hinweise:

- Verzichten Sie auf Leerstellen in Ihrer Antwort.
<!-- - Verzichten Sie auf Sonderzeichen in Ihrer Antwort. -->
- Benennen Sie $\beta$ mit `b`, $\alpha$ mit `a` und $\sigma$ mit `s`.
- Nutzen Sie die Tilde `~` um stochastische Relationen (Verteilungen) anzuzeigen.
- Geben Sie Normalverteilungen als `Normal(x;y)` und Exponentialverteilung als `Exp(x)` an 
(jeweils mit den korrekten Argumenten in der allgemein üblichen Form).





</br>
</br>
</br>
</br>
</br>
</br>
</br>
</br>
</br>
</br>

# Solution

```{r}
sol <- "s~Exp(1)"
```


`r sol`





---

Categories: 

- regression
- bayes
- prior

