---
# gleich diese Datei in einem Ordner mit Namen der Aufgabe abspeichern!
date: 2025-10-16
draft: false   # ACHTUNG DRAFT STEHT AUF TRUE!
title: bestehen_ohne_lernen  # HIER TITEL DES POSTS EINGEBEN.
execute: 
  eval: true 
highlight-style: arrow 
cache: true
toc: true
number-sections: true


categories:
- probability  # ENTER CATEGORIES HERE


bibliography: "../../library-ses.bib"

knitr:
  opts_chunk:
    out.width: "75%"

---

```{r}
#| echo: false
library(tidyverse)
library(knitr)
library(kableExtra)
```




# Aufgabe 


Sie bereiten sich gerade auf die Klausur bei Prof. Süß vor.
Das heißt: Sie überlegen, ob Sie sich auf die Klausur vorbereiten sollten.
Vielleicht lohnt es sich ja gar nicht? Vielleicht ist die Wahrscheinlichkeit zu bestehen, 
wenn man nicht gelernt hat, sehr groß?
Aber da Sie nun mal auf Fakten stehen, haben Sie sich nach einiger Recherche folgende Zahlen besorgen können, s. @tbl-klausur-lernen.
In der Tabelle sind die Daten von 100 Studis ausgewiesen.
Ein Teil hat sich vorbereitet, ordentlich gelernt, nenen wir sie die "*L*erner".
Ein anderer Teil hat nicht gelernt, $NL$ bzw. $\neg L$. Ein Teil hat bestanden, $B$, 
ein Teil nicht $NB$ oder $\neg B$.

Wir suchen die Wahrscheinlichkeit, zu bestehen, wenn man nicht gelernt hat: $Pr(B |\neg L)$.



```{r}
#| echo: false
#| label: tbl-klausur-lernen
#| tbl-cap: "Daten von 100 Studis; L: Lerner, B: Bestanden, N: Negation/Nicht"
d <- tribble(
  ~ ., ~ L, ~ NL, ~ Summe,
  "B", 80, 1, 81,
  "NB", 5, 14, 19,
  "Summe", 85, 15, 100
)

kable(d) %>%
  kable_styling() %>%
  column_spec(1, bold = TRUE)  # Makes the first column bold

```


Warum kann man *NICHT* einfach rechnen:

$$Pr(B |\neg L) = Pr(B) \cdot Pr(\neg L)$$


Ausgerechnet:

```{r}
Pr_B_geg_nichtL <- 81/100 * 15/100
Pr_B_geg_nichtL
```





Hinweise:


- Beachten Sie die üblichen [Hinweise](https://datenwerk.netlify.app/hinweise) des Datenwerks.


</br>
</br>
</br>

</br>
</br>
</br>

</br>
</br>
</br>

</br>
</br>
</br>











# Lösung 


Der Multiplikationssatz der Wahrscheinlichkeitsrechnung darf nur angewendet werden,
wenn die Ereignisse unabhängig sind.
In diesem Fall sind die Ereignisse $L$ und $\negB$ aber abhängig,
da $Pr(B|\neg L) \ne Pr(B) \ne Pr(B| L)$. 

```{r}
Pr_B_geg_nichtL <- 1/15
Pr_B <- 81/100
Pr_B_geg_L <- 80/85
```




