---
extype: string
exsolution: NA
exname: interpret-regression-koeff-bayes
expoints: 1
categories:
- regression
- lm
- bayes
- stats-nutshell
date: '2022-09-04'
slug: interpret-koeff
title: interpret-koeff

---



```{r libs, include = FALSE}
library(tidyverse)

```


```{r global-knitr-options, include=FALSE}
knitr::opts_chunk$set(fig.pos = 'H',
                      fig.asp = 0.618,
                      fig.width = 4,
                      fig.cap = "", 
                      fig.path = "",
                      echo = TRUE,
                      cache = TRUE)
```





# Exercise


Betrachten Sie dieses Modell, das den Zusammenhang von PS-Zahl und Spritverbrauch untersucht (Datensatz `mtcars`):

```{r message=FALSE}
data(mtcars)
library(rstanarm)
library(easystats)
lm1 <- stan_glm(mpg ~ hp, data = mtcars,
                refresh = 0)
parameters(lm1)
```




a) Was bedeuten die  Koeffizienten?
b) Wie ist der Effekt von $\beta_1$ zu interpretieren? 



</br>
</br>
</br>
</br>
</br>
</br>
</br>
</br>
</br>
</br>

# Solution

a) *Intercept* ($\beta_0$): Der Achsenabschnitt gibt den geschätzten mittleren Y-Wert (Spritverbrauch) an, wenn $x=0$, also für ein Auto mit 0 PS (was nicht wirklich Sinn macht). *hp* ($\beta_1$) ist der *Regressionskoeffizient* oder *Regressionsgewicht* und damit die Steigung der Regressionsgeraden.


b) *hp* ($\beta_1$) ist der *Regressionskoeffizient* oder *Regressionsgewicht* und gibt den statistischen "Effekt" der PS-Zahl auf den Spritverbrauch an. Vorsicht: Dieser "Effekt" darf nicht vorschnell als kausaler Effekt verstanden werden. 
Daher muss man vorsichtig sein, wenn man von einem "Effekt" spricht. Vorsichtiger wäre zu sagen: "Ein Auto mit einem PS mehr, kommt im Mittel 0,1 Meilen weniger weit mit einer Gallone Sprit, laut diesem Modell". 




---

Categories: 

- regression
- lm
- bayes
- stats-nutshell

