---
exname: filter-na5
expoints: 1
extype: string
exsolution: NA
categories:
- 2023
- eda
- na
- string
date: '2023-05-14'
slug: filter-na5
title: filter-na5

---








# Aufgabe

Zählen Sie fehlende Werte im Datensatz `penguins` *zeilenweise*.




</br>
</br>
</br>
</br>
</br>
</br>
</br>
</br>
</br>
</br>

# Lösung

## Setup

```{r}
library(tidyverse)
d_path <- "https://vincentarelbundock.github.io/Rdatasets/csv/palmerpenguins/penguins.csv"
d <- read_csv(d_path)
nrow(d)
```


## Weg 1

```{r}
apply(d, 1, function(x) sum(is.na(x)))
```

## Weg 2

```{r}
d_na_only <- 
  d %>% 
  rowwise() %>% 
  mutate(na_n = sum(is.na(cur_data()))) %>%  # "na_n" für "Anzahl (n) NA"
  ungroup()

d_na_only %>% 
  pull(na_n)
```


## Weg 3

```{r}
rowSums(is.na(d))
```



## Weg 4

Der folgende Weg funktioniert nur, wenn alle Variablen vom Typ `numeric` sind.




```{r error=TRUE}
d %>% 
  rowwise() %>% 
  mutate(na_n = sum(is.na(c_across(everything()))))
```


## Weg 5

Wir definieren eine Funktion, die die NAs des Vektors `x` zählt:

```{r}
sum_na <- function(x) {sum(is.na(x))}
```


Diese Funktion "mappen" wir  wir auf jede Spalte  (und lassen uns einen numerischen Vektor `dbl` ("double") zurückgeben):

```{r}
d |> 
  map_dbl(sum_na)
```


---

Categories: 

- 2023
- eda
- na
- string

