---
exname: anim01
expoints: 1
extype: string
exsolution: NA
categories:
- 2023
- vis
- animation
- string
date: '2023-05-05'
slug: anim01
title: anim01

---








# Aufgabe

Visualisieren Sie in animierter Form den Zusammenhang von Lebenserwartung und Bruttosozialprodukt im Verlauf der Jahre (Datensatz `gapminder`); der Kontinent soll in der Visualisierung berücksichtigt sein.

Hinweise:

- Nutzen Sie `gganimate` zur Visualisierung.






</br>
</br>
</br>
</br>
</br>
</br>
</br>
</br>
</br>
</br>

# Lösung

## Setup

```{r}
library(tidyverse)
library(gapminder)
library(gganimate)
data(gapminder)
```


## Statisches Diagramm


```{r}
p <- gapminder %>% 
  ggplot(aes(x = gdpPercap, y = lifeExp, color = continent, frame = year)) +
  geom_point()+
  scale_x_log10()
p
```


## Animation


```{r}
p + transition_time(year) +
  labs(title = "Year: {frame_time}")
```



Dieser Post orientiert sich an [dieser Quelle](https://www.datanovia.com/en/blog/gganimate-how-to-create-plots-with-beautiful-animation-in-r/); dort finden sich auch mehr Beispiele.




---

Categories: 

- 2023
- vis
- animation
- string

