---
extype: string
exsolution: NA
exname: pfad
expoints: 1
tags:
- R
- path
- datawrangling
categories:
- qm1
- qm2
date: '2022-07-20'
slug: Pfad
title: Pfad

---


```{r}
library(tidyverse)
library(gt)
```





# Exercise

Recherchieren Sie den Datensatz "Palmer Penguins" als CSV-Datei im Internet.

1. Importieren Sie die Datendatei in R von einer geeigneten Online-Quelle.
2. Laden Sie die Datendatei herunter, speichern Sie Sie in den Ordner Ihres aktuellen RStudio-Projekts. Dann importieren Sie die Datendatei in R von diesem Ort.





</br>
</br>
</br>
</br>
</br>
</br>
</br>
</br>
</br>
</br>

# Solution


Ad 1)

```{r echo = TRUE, message = FALSE}
penguins_url <- "https://vincentarelbundock.github.io/Rdatasets/csv/palmerpenguins/penguins.csv"

d <- read_csv(penguins_url)
```


```{r echo = FALSE}
head(d) %>% gt()
```


*Alternativ* (hier aber nicht verlangt) können Sie den Datensatz `penguins` auch über ein R-Paket beziehen:

```{r}
data(penguins, package = "palmerpenguins")

head(penguins)
```

Synonym:

```{r}
library(palmerpenguins)
data(penguins)
head(penguins)
```



Ad 2)

Wenn Sie die Datei heruntergeladen haben und in Ihrem (aktuellen) RStudio-Projektordner abgespeichert haben, dann (und nur dann) können Sie sie ohne Angabe eines Pfades in R importieren:


```{r echo = TRUE, eval = FALSE}
d <- read_csv("penguins.csv")  # die Datei muss im aktuellen Verzeichnis liegen
```





---

Categories: 

- qm1
- qm2

