---
extype: schoice
exname: rope1
expoints: 1
categories:
- rope
- bayes
date: '2022-12-13'
slug: rope1
title: rope1
---



```{r libs, include = FALSE}
library(tidyverse)
```


```{r global-knitr-options, include=FALSE}
knitr::opts_chunk$set(fig.pos = 'H',
                      fig.asp = 0.618,
                      fig.width = 4,
                      fig.cap = "", 
                      fig.path = "",
                      message = FALSE,
                      warning = FALSE,
                      # out.width = "100%",
                      cache = TRUE)
```







Question
========

Das Testen von  Nullhypothesen wird u.a. deswegen kritisiert, weil die Nullhypothese zumeist apriori als falsch bekannt ist, weswegen es keinen Sinne mache, so die Kritiker, sie zu testen.

Nennen Sie ein Verfahren von John Kruschke, das einen Äquivalenzbereich testet und insofern eine Alternative zum Testen von Nullhypothesen anbietet.

Hinweise:

- Geben Sie nur Kleinbuchstaben ein.
- Geben Sie nur ein einziges Wort ein.


Solution
========

```{r echo = FALSE}
sol <- "rope"
```

`r sol`



