---
exname: kekse01
extype: num
exsolution: r .6
exshuffle: no
extol: 1
expoints: 1
categories:
- probability
- bayesbox
date: '2024-11-12'
slug: kekse01
title: kekse01

---






```{r global-knitr-options, include=FALSE}
knitr::opts_chunk$set(fig.pos = 'H',
                      fig.asp = 0.618,
                      fig.width = 4,
                      fig.cap = "", 
                      fig.path = "",
                      echo = FALSE,
                      message = FALSE,
                      fig.show = "hold")
```






# Exercise

In *Think Bayes* stellt Allen Downey folgende Aufgabe:


"Suppose there are two bowls of cookies.

Bowl 1 contains 30 vanilla cookies and 10 chocolate cookies.

Bowl 2 contains 20 vanilla cookies and 20 chocolate cookies.

Now suppose you choose one of the bowls at random and, without looking, choose a cookie at random. 


**If the cookie is vanilla, what is the probability that it came from Bowl 1**?"


Hinweise:

- Erstellen Sie eine Bayesbox zur Lösung dieser Aufgabe.
- Gehen Sie davon aus, dass Sie (apriori) indifferent gegenüber der Hypothesen sind.
- Geben Sie Prozentzahlen immer als Anteil an und lassen Sie die führende Null weg (z.B. .42).


</br>
</br>
</br>
</br>
</br>
</br>
</br>
</br>
</br>
</br>

# Solution


```{r}
#| message: false
library(tidyverse)
```


```{r}
#| echo: false
d <-
  tibble(
    # definiere die Hypothesen (das "Gitter"): 
    p_Gitter = c(1, 2),
    # bestimme den Priori-Wert:       
    Priori  = .5) %>%  
    mutate(
      # berechne Likelihood für jeden Gitterwert:
      Likelihood = c(3/4, 2/4),
      # berechen unstand. Posteriori-Werte:
      unstd_Post = Likelihood * Priori,
      # berechne stand. Posteriori-Werte (summiert zu 1):
      Post = unstd_Post / sum(unstd_Post))  

d %>% 
  knitr::kable(digits=2)
```



Die Antwort lautet: **`r d$Post[1]`**.


Es ist übrigens egal, ob Sie für die Priori-Werte .5 oder 1 (oder eine andere Zahl) wählen. Das Ergebnis bleibt das gleiche. Sie müssen nur für alle Hypothesen die gleiche Zahl verwenden. Probieren Sie es aus!



```{r}
#| echo: false
d <-
  tibble(
    # definiere die Hypothesen (das "Gitter"): 
    p_Gitter = c(1, 2),
    # bestimme den Priori-Wert:       
    Priori  = 1) %>%  
    mutate(
      # berechne Likelihood für jeden Gitterwert:
      Likelihood = c(3/4, 2/4),
      # berechen unstand. Posteriori-Werte:
      unstd_Post = Likelihood * Priori,
      # berechne stand. Posteriori-Werte (summiert zu 1):
      Post = unstd_Post / sum(unstd_Post))  

d %>% 
  knitr::kable(digits=2)
```



