---
exname: wfsets_penguins01
extype: num
exsolution: r fmt(sol)
exshuffle: no
expoints: 1
categories:
- R
- stat-learning
- tidymodels
- num
date: '2023-05-09'
slug: wfsets_penguins01
title: wfsets_penguins01

---






```{r global-knitr-options, include=FALSE}
knitr::opts_chunk$set(fig.pos = 'H',
                      fig.asp = 0.618,
                      fig.width = 4,
                      fig.cap = "", 
                      fig.path = "",
                      cache = TRUE,
                      echo = TRUE,
                      message = FALSE,
                      fig.show = "hold")

library(tidyverse)
library(exams)
```






# Aufgabe

Berechnen Sie die Vorhersagegüte (RMSE) für folgende Lernalgorithmen:

- lineares Modell
- knn (neighbors: tune)

Modellgleichung: `body_mass_g ~ bill_length_mm, data = d_train`.

Nutzen Sie minimale Vorverarbeitung.




</br>
</br>
</br>
</br>
</br>
</br>
</br>
</br>
</br>
</br>

# Lösung

## Setup
```{r}
library(tidymodels)
data(penguins, package = "palmerpenguins")
```

## Daten


```{r}
d <-
  penguins %>% 
  drop_na()
```





```{r}
d_split <- initial_split(d)
d_train <- training(d_split)
d_test <- testing(d_split)
```


## Modelle


Lineares Modell:



```{r}
mod_lin <- linear_reg()

mod_knn <- nearest_neighbor(mode = "regression",
                                  neighbors = tune())
```


## Rezepte

```{r}
rec_basic <- recipe(body_mass_g ~ bill_length_mm, data = d_train) %>% 
         step_normalize(all_predictors())

rec_basic
```


## Resampling

```{r}
rsmpls <- vfold_cv(d_train)
```


## Workflow Set

```{r}
wf_set <-
  workflow_set(
    preproc = list(rec_simple = rec_basic),
    models = list(mod_lm = mod_lin,
                  mod_nn = mod_knn)
  )

wf_set
```


## Fitten


```{r}
wf_fit <-
  wf_set %>% 
  workflow_map(resamples = rsmpls)

wf_fit
```


Check:

```{r}
wf_fit %>% pluck("result")
```


## Bester Kandidat

```{r}
autoplot(wf_fit)
```


```{r}
autoplot(wf_fit, select_best = TRUE)
```



```{r}
rank_results(wf_fit, rank_metric = "rmse") %>% 
  filter(.metric == "rmse")
```


Am besten war das lineare Modell, aber schauen wir uns auch mal das knn-Modell an, v.a. um zu wissen, wie man den besten Tuningparameter-Wert sieht:

```{r}
extract_workflow_set_result(wf_fit, "rec_simple_mod_nn") %>% 
  select_best()
```


## Last Fit

```{r}
best_wf <-
  wf_fit %>% 
  extract_workflow("rec_simple_mod_lm")
```


Finalisieren müssen wir diesen Workflow nicht, da er keine Tuningparameter hatte.

```{r}
fit_final <-
  best_wf %>% 
  last_fit(d_split)
```


## Modellgüte im Test-Set

```{r}
collect_metrics(fit_final)
```





---

Categories: 

- R
- stat-learning
- tidymodels
- num

