---
exname: targets-multiple-data-files
expoints: 1
extype: string
exsolution: NA
categories:
- projectmgt
- targets
- repro
- string
date: '2023-05-23'
slug: targets-multiple-data-files
title: targets-multiple-data-files

---




# Aufgabe

Schreiben Sie eine `targets` Pipeline, die einen Ordner mit Datendateien beobachtet und sich aktualisiert, wenn neue Daten dazukommt. 
Die Pipeline soll die Datendateien importieren und zu einer Tabelle zusammenfügen und schließlich die Zeilen zählen.




</br>
</br>
</br>
</br>
</br>
</br>
</br>
</br>
</br>
</br>

# Lösung



Die folgende Lösung ist stark inspiriert von [diesem SO-Post](https://stackoverflow.com/questions/69652540/how-should-i-use-targets-when-i-have-multiple-data-files).


Wir scheiben eine `_targets.R` Datei mit folgendem Inhalt.


Zuerst das Setup:


```{r}
library(targets)
library(tidyverse)
library(tarchetypes)  # für tar_files()
```


Dann definieren wir Konstanten; hier den Pfad:

```{r}
path <- list()
path$data <- "data/"
```

Aus Gründen der Ordnungsfreude haben wir eine Liste erstellt, in der dann alle möglichen Pfade abgelegt werden können.

Schließlich definieren wir die Pipeline. Hier spielt die Musik:

```{r}
list(
  tar_files(data_paths, path$data %>% list.files(full.names = TRUE, pattern = "csv")),  # Liste der Daten-Dateien
  tar_target(data_proc, data_paths %>% read_csv(),  # Einlesen
             pattern = map(data_paths)),  # Über alle Elemente von data_paths iterieren, also über alle Datendateien
  tar_target(n_row, nrow(data_proc))  # Zeilen zählen
)
```

Mit `pattern = map(data_paths)` iterieren wir nicht nur über alle Elemente von `data_path`,
sondern fügen die Elemente auch zu einer Tabelle zusammen.


Hier ist die ganze Syntax noch einmal:


```{r}
# _targets.R file

library(targets)
library(tidyverse)
library(tarchetypes)


path <- list()
path$data <- "data/"


list(
  tar_files(data_paths, path$data %>% list.files(full.names = TRUE, pattern = "csv")),
  tar_target(data_proc, data_paths %>% read_csv(),
             pattern = map(data_paths)),
  tar_target(n_row, nrow(data_proc))
)



```





---

Categories: 

- projectmgt
- targets
- repro
- string

