---
exname: emojis1
expoints: 1
extype: string
exsolution: NA
categories:
- emoji
- textmining
- string
date: '2023-11-16'
slug: emojis1
title: emojis1

---



```{r global-knitr-options, include=FALSE, message=FALSE}
knitr::opts_chunk$set(fig.pos = 'H',
                      fig.asp = 0.618,
                      fig.width = 4,
                      fig.cap = "", 
                      fig.path = "",
                      echo = TRUE,  # ECHO IS FALSE!!!
                      message = FALSE,
                      warning = FALSE,
                      fig.show = "hold")

options(max.print = 10)
options(rstudio.help.showDataPreview = FALSE)
```



# Aufgabe

Extrahieren Sie die Anzahl der Emojis aus einem Text. 


Nutzen Sie die [GermEval-2018-Daten](https://heidata.uni-heidelberg.de/dataset.xhtml?persistentId=doi:10.11588/data/0B5VML).

Die Daten sind unter CC-BY-4.0 lizensiert. Author: Wiegand, Michael (Spoken Language Systems, Saarland University (2010-2018), Leibniz Institute for the German Language (since 2019)),

Die Daten sind auch über das R-Paket [PradaData](https://github.com/sebastiansauer/pradadata/tree/master/data-raw/GermEval-2018-Data-master) zu beziehen.


```{r}
library(tidyverse)
library(easystats)
data("germeval_train", package = "pradadata")
```

Nutzen Sie diesen Text-Datensatz, bevor Sie den größeren `germeval`-Datensatz verwenden:


# Daten

Teststring:

```{r}
text <- c("Abbau, Abbruch ist jetzt", 
          "Test   🧑‍🎓 😄 heute!!", 
          "Abbruch #morgen #perfekt", 
          "Abmachung... LORE IPSUM", 
          "boese ja", "böse nein", 
          "hallo ?! www.google.de", 
          "gut schlecht I am you are he she it is")

n_emo <- c(2, 0, 2, 1, 1, 1, 0, 2)

test_text <-
  data.frame(id = 1:length(text),
         text = text,
         n_emo = n_emo)

test_text
```


Hinweise:

- Orientieren Sie sich im Übrigen an den [allgemeinen Hinweisen des Datenwerks](https://datenwerk.netlify.app/hinweise).





</br>
</br>
</br>
</br>
</br>
</br>
</br>
</br>
</br>
</br>

# Lösung


## Setup

```{r}
library(tidyverse)
library(tictoc)
library(emoji)  # emoji_xxx
library(tidyEmoji)
```


## Test 1


```{r}
test_text |> 
  mutate(n_emojis = emoji_count(text))
```

Das Paket `emoji` beinhaltet eine Menge Emojis:

```{r}
emoji_name |> length()
```


## Test2


```{r}
test_text$text |> 
  emoji_subset()
```


## TidyEmoji  - Emojis kategorisieren


```{r}
data.frame(tweets = c("I love tidyverse \U0001f600\U0001f603\U0001f603",
"R is my language! \U0001f601\U0001f606\U0001f605",
"This Tweet does not have Emoji!",
"Wearing a mask\U0001f637\U0001f637\U0001f637.",
"Emoji does not appear in all Tweets",
"A flag \U0001f600\U0001f3c1")) %>%
emoji_categorize(tweets)
```

```{r}
test_text |> 
  emoji_categorize(text)
```


```{r}
data(wild_emojis, package = "pradadata")
```

```{r}
wild_emojis |> 
  emoji_categorize(emoji)
```


Alternativ kann man auch via Regex und Unicode Regex ansprechen... 
`emoji_pattern <- "\\p{So}"`.


Das ist vermutlich cleverer 🤓.



---

Categories: 

- emoji
- textmining
- string

