---
exname: geom-point1
extype: schoice
exsolution: 8
exshuffle: no
categories:
- regression
- bayes
- posterior
date: '2022-12-06'
slug: Post-befragen1
title: Post-befragen1

---




```{r libs, include = FALSE}
library(tidyverse)

```


```{r global-knitr-options, include=FALSE}
knitr::opts_chunk$set(fig.pos = 'H',
                      fig.asp = 0.618,
                      fig.width = 4,
                      fig.cap = "", 
                      fig.path = "",
                      echo = TRUE,
                      message = FALSE,
                      fig.show = "hold")
```






# Exercise

Welcher R-Code passt am besten, 
um folgende Frage aus der Post-Verteilung herauszulesen:

- *Wie wahrscheinlich ist es, dass die mittlere Größe bei mind. 155 cm liegt?*

Hinweise:

- `a` ist der Achsenabschnitt, `b` ist das Regressionsgewicht.
- `post_tab_df` ist eine Tabelle (in Form eines R-Dataframe), die die Stichproben aus der Post-Verteilung enthält.
- Es handelt sich um Regressionsmodell, das mit der Bayes-Methode berechnet wurde.
- Der bzw. die Prädiktoren sind zentriert.
- Es handelt sich um den Datensatz aus McElreath' Lehrbuch (Statistical Rethinking).


**Code A**

```{r eval = FALSE}
post_tab_df %>% 
  count(gross = a == 155) %>% 
  mutate(prop = n / sum(n))
```


**Code B**

```{r eval = FALSE}
post_tab_df %>% 

  count(gross = a > 155) %>% 
  mutate(prop = n / sum(n))
```


**Code C**

```{r eval = FALSE}
post_tab_df %>% 
  count(gross = a <= 155) %>% 
  mutate(prop = n / sum(n))
```



**Code D**

```{r eval = FALSE}
post_tab_df %>% 
  count(gross = a >= 155) %>% 
  mutate(prop = n / sum(n))
```



**Code E**

```{r eval = FALSE}
post_tab_df %>% 
  count(gross = a < 155) %>% 
  mutate(prop = n / sum(n))
```


Answerlist
----------
* Code A
* Code B
* Code C
* Code D
* Code E




</br>
</br>
</br>
</br>
</br>
</br>
</br>
</br>
</br>
</br>

# Solution




Answerlist
----------


* Falsch
* Falsch
* Falsch
* Wahr
* Falsch





---

Categories: 

- regression
- bayes
- posterior

