---
exname: wskt-quiz08
extype: schoice
exsolution: 10
exshuffle: no
categories:
- quiz
- probability
- bayes
- quiz1-qm2-ws23
- schoice
date: '2023-11-04'
slug: wskt-quiz08
title: wskt-quiz08

---




```{r global-knitr-options, include=FALSE, message=FALSE}
knitr::opts_chunk$set(fig.pos = 'H',
                      fig.asp = 0.618,
                      fig.width = 4,
                      fig.cap = "", 
                      fig.path = "",
                      echo = TRUE,  # ECHO IS FALSE!!!
                      message = FALSE,
                      fig.show = "hold")
```






# Aufgabe


Mehrere Proben werden zu einem unbekannten Planeten geschossen. Die Forschungsfrage lautet: Ist es die Erde (70% Wasseranteil) oder der Planet "Bath42" mit 90% Wasseranteil?

Wir sind indifferent (apriori) zu den Parameterwerten. 

Daten: 6 Treffer (Wasser) von 9 Versuchen (Proben).

Behauptung: "Das ist fast sicher Bath42!".

Ist die Wahrscheinlichkeit höher für Bath42 (als für die Erde)?

Hinweise:

- Orientieren Sie sich im Übrigen an den [allgemeinen Hinweisen des Datenwerks](https://datenwerk.netlify.app/hinweise).


Answerlist
----------

* Falsch
* Wahr


</br>
</br>
</br>
</br>
</br>
</br>
</br>
</br>
</br>
</br>

# Lösung


Da wir indifferent apriori sind, ist der Parameterwert mit der höchsten Likelihood am wahrscheinlichsten.
Der höchsten Likelihood hat der Parameter, der gleich den Daten ist.
Das ist:

```{r}
6/9
```


Schauen wir uns die Likelihoods für alle Parameterwerte $0, 0.1, 0.2, \ldots, 1$ an.

Hier ist eine *Seq*uenz dieser Parameterwerte:

```{r}
parameterwerte <- seq(0, 1, by = .1)
parameterwerte
```


Und hier sind die zugehörigen Likelihoods:

```{r}
library(tidyverse)

likelihoods <-
  tibble(
    parameterwerte = parameterwerte,
    likelihoods = dbinom(x = 6, size = 9, prob = parameterwerte))

likelihoods
```

Wie man sieht, hat der Parameterwert, der den Daten (6/9) am nächsten kommt, die höchste Likelihood.


Die Post-Wahrscheinlichkeit können in gewohnter Manier mit Bayes' Theorem berechnen. Vielleicht am einfachsten mit der Bayes-Box.

Eine Funktion, die die Bayes-Box berechnet, kann man sich so importieren:

```{r}
# devtools::install_github("https://github.com/sebastiansauer/prada")  installieren
library(prada) 
```

Oder so:

```{r}
source("https://raw.githubusercontent.com/sebastiansauer/prada/master/R/NAME_bayesbox.R")
```




Unsere Informationen sind:

```{r}
p_Erde <- .5
p_Bath42 <- .5
Lik_Erde <- dbinom(x = 7, size = 9, prob = .7)
Lik_Bath42 <- dbinom(x = 7, size = 9, prob = .9)
```


```{r}
bb <- bayesbox(hyps = c("Erde", "Bath42"), 
               priors = 1, 
               liks = c(Lik_Erde, Lik_Bath42))
bb
```

Falsch. Die Daten sprechen eher für die Erde.


Answerlist
----------


* *Falsch*
* Wahr








---

Categories: 

- quiz
- probability
- bayes
- quiz1-qm2-ws23
- schoice

