---
exname: wskt-quiz08
extype: schoice
exsolution: 10
exshuffle: no
categories:
- quiz
- probability
- bayes
- quiz1-qm2-ws23
- schoice
date: '2023-11-01'
slug: wskt-quiz08
title: wskt-quiz08

---




```{r global-knitr-options, include=FALSE, message=FALSE}
knitr::opts_chunk$set(fig.pos = 'H',
                      fig.asp = 0.618,
                      fig.width = 4,
                      fig.cap = "", 
                      fig.path = "",
                      echo = TRUE,  # ECHO IS FALSE!!!
                      message = FALSE,
                      fig.show = "hold")
```






# Aufgabe


Globusversuch, schon wieder. Wir sind indifferent (apriori) zu den Parameterwerten. Daten: 8 Treffer von 9 Versuchen.

Behauptung: "Das ist fast sicher der Wasserplanet." Auf Nachfrage ließ sich die Person auf $\pi=.9$ festnageln (wenn auch nur sehr widerwillig: "Das kann man ja nicht genau sagen! Weiß ja niemand genau!")

Stimmt die Behauptung?

Hinweise:

- Orientieren Sie sich im Übrigen an den [allgemeinen Hinweisen des Datenwerks](https://datenwerk.netlify.app/hinweise).


Answerlist
----------

* Falsch
* Wahr


</br>
</br>
</br>
</br>
</br>
</br>
</br>
</br>
</br>
</br>

# Lösung


Da wir indifferent apriori sind, ist der Parameterwert mit der höchsten Likelihood am wahrscheinlichsten, das ist:

```{r}
7/8
```


Die Post-Wahrscheinlichkeit können in gewohnter Manier mit Bayes' Theorem berechnen. Vielleicht am einfachsten mit der Bayes-Box.

Eine Funktion, die die Bayes-Box berechnet, kann man sich so importieren:

```{r}
# devtools::install_github("https://github.com/sebastiansauer/prada")  installieren
library(prada) 
```

Oder so:

```{r}
source("https://raw.githubusercontent.com/sebastiansauer/prada/master/R/NAME_bayesbox.R")
```




Unsere Informationen sind:

```{r}
p_Erde <- .5
p_Bath42 <- .5
p_Wasser_geg_Erde <- .7
p_Wasser_geg_Wasserplanet <- 1
```


```{r}
bb <- bayesbox(hyps = c("Erde", "Bath42"), priors = 1, liks = c(.7, 1))
bb
```



Answerlist
----------


* *Falsch*
* Wahr








---

Categories: 

- quiz
- probability
- bayes
- quiz1-qm2-ws23
- schoice

