---
exname: dag9
extype: schoice
exsolution: 10000
exshuffle: yes
categories:
- dag
- causal
date: '2022-12-19'
slug: kausal09
title: kausal09

---




```{r libs, include = FALSE}
library(tidyverse)
library(testthat)
library(glue)
#library(dagitty)
library(ggdag)
```


```{r global-knitr-options, include=FALSE}
knitr::opts_chunk$set(fig.pos = 'H',
                      fig.asp = 0.618,
                      fig.width = 7,
                      fig.cap = "", 
                      fig.path = "",
                      echo = FALSE,
                      message = FALSE,
                      #dpi = 300,
                      fig.show = "hold")
```






# Exercise

Ein Forschungsteam aus Epidemiologen untersucht den (möglicherweise kausalen) 
Zusammenhang von Erziehung (`education`) und Diabetes (`diabetes`). 
Das Team schlägt folgendes Modell zur Erklärung des Zusammenhangs vor (s. DAG).



```{r}
ggdag::m_bias(x = "Education", y = "Diabetes", a = "Income during Childhood", 
       b = "Genetic Risk \nfor Diabetes", m = "Mother's Diabetes") %>% 
  ggdag(use_labels = "label") +
  theme_dag()
```


Nochmal den gleich DAG ohne "Schilder", 
damit man 
die Pfeilspitzen besser sieht:



```{r}
ggdag::m_bias(x = "Education", y = "Diabetes", a = "Income during Childhood", 
       b = "Genetic Risk \nfor Diabetes", m = "Mother's Diabetes") %>% 
  ggdag(use_labels = NULL) +
  theme_dag()
```


Sollte die Krankengeschichte der Mutter hinsichtlich Diabetes kontrolliert werden,
um den kausalen Effekt von Erziehung auf Diabetes zu identifizieren? 





Answerlist
----------
* Nein, `Mother's Diabetes` sollte *nicht* kontrolliert werden, da so ein Collider Bias (Kollisionsverzerrung) resultiert.
* Nein, `Mother's Diabetes` sollte *nicht* kontrolliert werden, da so eine Konfundierung resultiert.
* Nein, `Mother's Diabetes` sollte *nicht* kontrolliert werden, da zwar keine Verzerrung entsteht, es aber auch nicht nötig ist.
* Ja, `Mother's Diabetes` sollte kontrolliert werden, da so ein Collider Bias (Kollisionsverzerrung) vermieden wird.
* Ja, `Mother's Diabetes` sollte kontrolliert werden, da so eine Konfundierung vermieden wird.




</br>
</br>
</br>
</br>
</br>
</br>
</br>
</br>
</br>
</br>

# Solution

Durch Kontrolle von `Mother's Diabetes` wird eine Scheinkorrelation erzeugt, 
wo es vorher keine gab. 
Das nennt man eine Kollisionsverzerrung (collider bias).
Daher sollte `Mother's Diabetes` *nicht* kontrolliert werden.


Im foglenden Diagramm ist der durch Kontrolle einer Kollisionsvariable geöffnete Pfad
von `a` nach `b` im DAG eingezeichnet:

```{r out.width=7}
ggdag::m_bias(x = "Education", y = "Diabetes", a = "Income during \nChildhood", 
       b = "Genetic Risk \nfor Diabetes", m = "Mother's Diabetes") %>% 
  ggdag_dseparated(controlling_for = "m", use_labels = "label") +
  theme_dag()
```



OHNE Kontrolle gibt es keine Verbindung zwischen `x` und `y` (sie sind d-separiert).

```{r}
m_bias(x = "Education", y = "Diabetes", a = "Income during \nChildhood", 
       b = "Genetic Risk \nfor Diabetes", m = "Mother's Diabetes") %>% 
  ggdag_dseparated( use_labels = "label")
```




Answerlist
----------


* Wahr
* Falsch
* Falsch
* Falsch
* Falsch





---

Categories: 

- dag
- causal

