---
exname: szenario-klassifik1
extype: schoice
exsolution: 10000
exshuffle: yes
expoints: 3
date: '2023-05-17'
slug: Szenario-charakterisieren1
title: Szenario-charakterisieren1
categories: schoice

---




```{r libs, include = FALSE}
library(tidyverse)
library(testthat)
library(glue)
```


```{r global-knitr-options, include=FALSE}
knitr::opts_chunk$set(fig.pos = 'H',
                      fig.asp = 0.618,
                      fig.width = 4,
                      fig.cap = "", 
                      fig.path = "",
                      echo = FALSE,
                      message = FALSE,
                      fig.show = "hold")
```






# Aufgabe

Angenommen, Sie arbeiten als Analyst mit folgender Aufgabe:

Es liegt ein Datensatz mit 600 Beschäftigten (als Beobachtungseinheit) vor. Für jede Person sind folgende Informationen bekannt: Dauer der Betriebszugehörigkeit, Alter, Ausbildung und Ergebnis der letzten Leistungsbeurteilung. Ziel ist es, die Höhe des zu erwartenden Gehalts vorherzusagen.



Answerlist
----------
* Es handelt sich um eine Regression. Ziel ist eine Vorhersage. $N=600$, $p=4$.
* Es handelt sich um eine Klassifikation. Ziel ist eine Vorhersage. $N=600$, $p=4$.
* Es handelt sich um eine Regression. Ziel ist eine Erklärung (inference) $N=600$, $p=4$.
* Es handelt sich um eine Regression. Ziel ist eine Vorhersage. $N=600$, $p=5$.
* Es handelt sich um eine Klassifikation. Ziel ist eine Vorhersage. $N=600$, $p=4$.
* Es handelt sich um eine Regression. Ziel ist eine Vorhersage. $N=600$, $p=4$. Es handelt sich um eine unüberwachte (unsupervised) Analyse.



</br>
</br>
</br>
</br>
</br>
</br>
</br>
</br>
</br>
</br>

# Lösung


Answerlist
----------


* Wahr
* Falsch
* Falsch
* Falsch
* Falsch





---

Categories: 

schoice

