---
exname: dag8
extype: schoice
exsolution: 10000
exshuffle: yes
categories:
- dag
- causal
date: '2022-12-19'
slug: kausal08
title: kausal08

---




```{r libs, include = FALSE}
library(tidyverse)
#library(testthat)
#library(glue)
#library(dagitty)
library(ggdag)
```


```{r global-knitr-options, include=FALSE}
knitr::opts_chunk$set(fig.pos = 'H',
                      fig.asp = 0.618,
                      fig.width = 7,
                      fig.cap = "", 
                      fig.path = "",
                      echo = FALSE,
                      message = FALSE,
                      #dpi = 300,
                      fig.show = "hold")
```






# Exercise

Gegeben sei die Theorie (oder schlichter: das Modell), 
demzufolge eine Anlage zu Suchtverhalten die Ursache von sowohl Rauchen als auch Kaffeegewohnheit darstellt. 
Lungenkrebs wiederum hat als (alleinige) Ursache Rauchen (laut diesem Modell).

Daten zeigen, dass Kaffeegenuss und Lungenkrebs assoziiert sind: 
Bei Kaffeetrinkern ist die Lungenkrebsrate höher als bei Nichttrinkern (von Kaffee). 
Ob Kaffeegebrauch Lungenkrebs erzeugt?

Eine alternative Erklärung bietet folgender DAG.





```{r plot-dag-question}
coffee_dag <- ggdag::dagify(cancer ~ smoking,
       smoking ~ addictive,
       coffee ~ addictive,
       exposure = "coffee",
       outcome = "cancer",
       labels = c("coffee" = "Coffee", "cancer" = "Lung Cancer", 
                  "smoking" = "Smoking", "addictive" = "Addictive \nBehavior")) %>% 
  tidy_dagitty(layout = "tree")

ggdag(coffee_dag, text = FALSE, use_labels = "label") +
  theme_dag()
```


Welche Variablenmenge muss *mindestens* kontrolliert werden, 
um Konfundierung auszuschließen und damit den kausalen Effekt von Kaffee auf Lungenkrebs zu identifizieren?




Answerlist
----------
* {Addictive Behavior *oder aber* Rauchen}
* {Rauchen}
* {Addictive Behavior}
* {Addictive Behavior *und* Rauchen}
* {Addictive Behavior *und* Lungenkrebs}




</br>
</br>
</br>
</br>
</br>
</br>
</br>
</br>
</br>
</br>

# Solution

Durch Kontrolle von `Addictive Behavior` *oder aber* `Rauchen`
wird der kausale Effekt von `Coffee` auf `Lung Cancer` identifiziert.


```{r solution-dag}
ggdag_adjustment_set(coffee_dag, text = FALSE, 
                     use_labels = "label", 
                     shadow = TRUE) +
  theme_dag()
```



OHNE Kontrolle:

```{r}
coffee_dag %>% 
  ggdag_drelationship("coffee", "cancer") +
  theme_dag()

```


MIT Kontrolle von `smoking` :



```{r}
coffee_dag %>% 
  ggdag_drelationship("coffee", "cancer",
                      controlling_for = "smoking") +
  theme_dag()

```


MIT Kontrolle von `addictive` :



```{r}
coffee_dag %>% 
  ggdag_drelationship("coffee", "cancer",
                      controlling_for = "addictive") +
  theme_dag()

```


MIT Kontrolle von `addictive` und `smoking`:



```{r}
coffee_dag %>% 
  ggdag_drelationship("coffee", "cancer",
                      controlling_for = c("addictive", "smoking")) +
  theme_dag()

```


Answerlist
----------


* Wahr
* Falsch
* Falsch
* Falsch
* Falsch





---

Categories: 

- dag
- causal

