---
date: 2024-04-17  # HEUTIGES DATUM EINTRAGEN
draft: false  
title: dplyr-mtcars1

execute: 
  eval: true 
  
highlight-style: arrow 
cache: true


extype: string
exsolution: ""
exshuffle: no
categories:
- datawrangling
- eda
- tidyverse
- dplyr
- num

---







# Aufgabe

Im Datensatz `mtcars`: 

Gruppieren Sie den Datensatz in Autos mit bzw. ohne Automatikgetriebe.

Geben Sie dann an, *wieviel PS* das *Automatik*-Auto mit der *höchsten* PS-Zahl hat.

Geben Sie diese Zahl als Antwort zurück!   


Hinweise:

- Der Datensatz `mtcars` ist in R "fest eingebaut". Sie können ihn mit dem Befehl `data(mtcars)` verfügbar machen. Ein Herunterladen ist nicht nötig.
- Hilfe zu einem Datensatz (oder einem anderen Objekt) bekommen Sie in R mit dem Befehl `help(name_des_objekts)`.
- Orientieren Sie sich im Übrigen an den [allgemeinen Hinweisen des Datenwerks](https://datenwerk.netlify.app/hinweise).


</br>
</br>
</br>
</br>
</br>
</br>
</br>
</br>
</br>
</br>

# Lösung

Pakete starten:

```{r}
library(tidyverse)  # startet das Paket tidyverse
```






Daten importieren:

```{r}
data(mtcars)
```




Zusammenfassen:

```{r}
mtcars |> 
  group_by(am) |> 
  summarise(max_ps = max(hp))
```



Die Lösung lautet: 245 PS.

Aus der Hilfeseite können wir ablesen:

>    [, 9]	am	Transmission (0 = automatic, 1 = manual)


