---
date: 2023-12-19  # HEUTIGES DATUM EINTRAGEN
draft: false   # ACHTUNG DRAFT STEHT AUF TRUE!
title: hintertuer  # ACHTUNG: HIER NAMEN DER AUFGABE ANGEBEN

execute: 
  eval: true 
  
highlight-style: arrow 
cache: true


extype: string
exsolution: ""
exshuffle: no
categories:
- causal  # ENTER CATEGORIES HERE

---








```{r global-knitr-options, include=FALSE}
knitr::opts_chunk$set(fig.pos = 'H',
                      fig.asp = 0.618,
                      fig.width = 4,
                      fig.cap = "", 
                      fig.path = "",
                      echo = TRUE, 
                      message = FALSE,
                      fig.show = "hold")

library(dagitty)
library(tidyverse)
library(ggdag)
```







# Aufgabe



Wir wollen hier den (kausalen) Einfluss der Eltern `E` und Großeltern `G` auf den *Bildungserfolg* der Kinder `K` untersuchen.

Wir nehmen folgende Effekte an:

- indirekter Effekt von `G` auf `K`: $G \rightarrow E \rightarrow K$
- direkter Effekt von `E` auf `K`: $E \rightarrow K$
- direkter Effekt von `G` auf `K`: $G \rightarrow K$


Wir sind v.a. interessiert an $G \rightarrow K$, dem *direkten kausalen* Effekt von Großeltern auf ihre Enkel, s. @fig-dag-grannies, $G \rightarrow K$.



```{r}
#| echo: false
#| label: fig-dag-grannies
#| fig-cap: "Der kausale Effekt von Großeltern auf Enkel hinsichtlich Bildung."

coll4_dag <-
  dagitty("dag
          {
          G -> E
          E -> K
          G -> K
          U -> E
          U -> K
          }
          ")

dag_coords <-
  tibble(name = c("G", "E", "K", "U"),
         x    = c(1, 2, 2, 2.5),
         y    = c(2, 2, 1, 1.5))

dagify(E ~ G + U,
       K ~ E + G + U,
       coords = dag_coords) |> 
  ggdag() +
  theme_dag()
```


*Aufgabe*: Geben Sie das minimale Adjustierungsset an, um den *direkten* kausalen Effekt von `G` auf `K` zu identifizieren.

Hinweise:

- Beachten Sie die [Standardhinweise des Datenwerks](https://datenwerk.netlify.app/hinweise).


</br>
</br>
</br>
</br>
</br>
</br>
</br>
</br>
</br>
</br>

# Lösung




Es ist keine Adjustierung nötig, um nicht-kausale Pfade zu schließen.
Alle nicht-kausalen Pfade sind bereits geschlossen.

Ist man am *direkten* Effekt von `G` auf `K` interessiert, so muss man folgende Variablen kontrollieren:

- E und U (beide)



Falls man `U` nicht kontrollieren kann (was der Namen `U` andeutet), so ist der gesuchte kausale Effekt nicht idenfizierbar.


