---
exname: modellgute-testset
expoints: 1
extype: string
exsolution: NA
categories:
- regression
- modelling
- performance
- rmse
- string
date: '2023-08-17'
slug: modellguete-testset
title: modellguete-testset

---




# Aufgabe

Berechnen Sie die Modellgüte (RMSE) im Test-Sample.

Gehen Sie von folgenden Annahmen aus.

- [Dieses Test-Sample](https://raw.githubusercontent.com/sebastiansauer/yacsda-bikerental/main/data/bikeshare_control.csv)
- AV: `count`
- [Dieses Train-Sample](https://raw.githubusercontent.com/sebastiansauer/yacsda-bikerental/main/data/bikeshare_train.csv)
- Gehen Sie als Vorhersage vom Mittelwert der AV im *Train-Sample* aus (für alle Beobachtungen im Test-Sample).


*Hinweise*:

- [Hier](https://github.com/sebastiansauer/yacsda-bikerental/blob/main/data/bike-share-data-dict.md) finden Sie ein Data-Dictionary.
- Orientieren Sie sich im Übrigen an den [allgemeinen Hinweisen des Datenwerks](https://datenwerk.netlify.app/hinweise).





</br>
</br>
</br>
</br>
</br>
</br>
</br>
</br>
</br>
</br>

# Lösung


# Setup

```{r}
library(tidymodels)
```


```{r}
d_train <- read.csv("https://raw.githubusercontent.com/sebastiansauer/yacsda-bikerental/main/data/bikeshare_train.csv")
d_test <- read.csv("https://raw.githubusercontent.com/sebastiansauer/yacsda-bikerental/main/data/bikeshare_control.csv")
```



# Mittelwert der AV im Train-Sample berechnen

```{r}
mean_count_train_sample <- 
  d_train |> 
  summarise(count_avg = mean(count))

mean_count_train_sample
```

```{r}
d_test <-
  d_test |> 
  mutate(pred = 704)
```


Anstelle von `704` könnten Sie auch Ihre eigenen Vorhersagen Ihrer Modelle einsetzen, etwa:


```{r eval = FALSE}
d_test <-
  d_test |> 
  mutate(pred = meine_vorhersagen)
```


# Modellgüte im Test-Sample berechnen

```{r}
d_test |> 
  rmse(truth = count,
       estimate = pred)
```




---

Categories: 

- regression
- modelling
- performance
- rmse
- string

