---
exname: ausreisser1
expoints: 1
extype: string
exsolution: NA
categories:
- eda
- datawrangling
- tidyverse
- ausreisser
- string
date: '2023-10-11'
slug: ausreisser1
title: ausreisser1

---




# Aufgabe

Entfernen Sie alle Ausreißer im Datensatz `mariokart`!


Hinweise:

- Orientieren Sie sich im Übrigen an den [allgemeinen Hinweisen des Datenwerks](https://datenwerk.netlify.app/hinweise).
- Definieren Sie "Ausreißer" als Werte, die mehr als 3SD vom Mittelwert entfernt sind.





</br>
</br>
</br>
</br>
</br>
</br>
</br>
</br>
</br>
</br>

# Lösung


## Setup

```{r echo = FALSE}
library(tidyverse)
library(DataExplorer)  # Data vis.
library(easystats)  # Stats made easy
data(mariokart, package = "openintro")
```

## Überblick 

Wir verschaffen uns einen Überblick über die Verteilungen:

```{r}
plot_histogram(mariokart)
```



Wie man sieht gibt es einige Ausreißer, z.B. bei `ship_pr` und `total_pr`.


## Daten aufbereiten mit z-Transformation


```{r}
mariokart2 <-
  mariokart %>% 
  select(-id) %>% 
  mutate(across(
    .cols = where(is.numeric),
    .fns = ~ as.numeric(standardize(.x))))
```


Leider gibt `standardize` kein vernünftiges numerisches Objekt zurück,
so dass wir mit `as.numeric` die Daten noch zur Räson rufen müssen.


Wie man sieht, ändert sich die Verteilungsform *nicht*  durch die z-Transformation (oder durch irgendeine lineare Transformation):

```{r}
plot_histogram(mariokart2)
```

## Extremwerte durch MW ersetzen


```{r}
mariokart3 <-
  mariokart2 %>% 
  mutate(across(
    .cols = where(is.numeric),
    .fns = ~ case_when(abs(.x) <= 3 ~ .x,
                       abs(.x) > 3 ~ mean(.x))
  ))
```




```{r}
plot_histogram(mariokart3)
```


Jetzt sind die Daten deutlich weniger extrem.




---

Categories: 

- eda
- datawrangling
- tidyverse
- ausreisser
- string

