---
extype: string
exsolution: r sol
exname: corona_haarausfall
expoints: 1
categories:
- dag
- causal
date: '2022-12-19'
slug: kausal_corona_glatze
title: kausal_corona_glatze

---



```{r libs, include = FALSE}

library(tidyverse)
```


```{r global-knitr-options, include=FALSE}
knitr::opts_chunk$set(fig.pos = 'H',
                      fig.asp = 0.618,
                      fig.width = 4,
                      fig.cap = "", 
                      fig.path = "")
```









# Exercise

Vor einiger Zeit war in der Presse Folgendes zu lesen:


>    Recent studies linking male sex hormones to severe coronavirus infections point to a potential predictor of disease severity: baldness. International researchers studying global data on COVID-19 patients have found that in general, the more male hormones called androgens someone has, the easier it is for SARS-CoV-2 to enter and take over their immune systems. And bald men have more of these hormones than men with full manes, and women.

[Quelle](https://www.miamiherald.com/news/coronavirus/article243736662.html)


Allerdings versäumten es einige (viele) der Pressemeldungen, eine belastbare Quelle, also den Forschungsartikel, auf dem dieses Befund beruhen muss, zu zitieren.


Eine mögliche Kausalhypothese für die obige Pressemitteilung ist, dass männliche Sexualhormone eine gemeinsame Ursache für Haarausfall und auch die Schwere eine Covid19-Infektion darstellen.

Allerdings sind auch andere, skeptischere, Hypothesen denkbar. Skeptisch meint dabei, dass auf komplexere Erklärungen zugunsten einfachere verzichtet werden kann.

So benötigt etwa die Hypothese "Störche bringen Babies" komplexe Erkärungsmodelle; eine skeptischere (einfachere) Erklärung wäre, dass die (geringe) Urbanisierung eines Landstrichs die gemeinsame Ursache für sowohl die Häufigkeit von Störchen als auch von Babies darstellt.


**Geben Sie eine skeptische Kausalerkärung an für den Befund, dass Haarausfall und Schwere eines Coronaverlaufs assoziiert sind!.**







</br>
</br>
</br>
</br>
</br>
</br>
</br>
</br>
</br>
</br>

# Solution

```{r echo = FALSE}
sol <- "Alter ist sowohl die Ursache von Haarausfall (bei Männern) als auch von der Schwere eines Corona-Verlaufs. Daher sind Haarausfall (bei Männern) und die Schwerer eines Corona-Verlaufs durch das Alter konfundiert. Ohne Berücksichtigung der gemeinsamen Ursache erscheint Haarausfall mit Corona-Schwere korreliert zu sein. Nach Kontrolle der konfundierenden Variablen verschwindet die Korrelation."
```


`r sol`



---

Categories: 

- dag
- causal

