---
# gleich diese Datei in einem Ordner mit Namen der Aufgabe abspeichern!
date: 2025-01-03
draft: FALSE   # ACHTUNG DRAFT STEHT AUF TRUE!
title: fofrage-regrformel2  # HIER TITEL DES POSTS EINGEBEN.
execute: 
  
  eval: true 
highlight-style: arrow 
cache: true
toc: true
number-sections: true
extype: string
exsolution: ""
exshuffle: no
categories:
- bayes  # ENTER CATEGORIES HERE
- regression
- paper

bibliography: "../../library-ses.bib"

knitr:
  opts_chunk:
    out.width: "75%"

---





# Aufgabe 

Betrachten Sie folgende Forschungsformel:


>   Gibt es einen Interaktionseffekt zwischen Geschlecht und Schnabellänge auf das Gewicht eines Pinguins? Liegen auch Haupteffekte vor?


Auf Basis der folgenden Analyse ist folgende Frage zu untersuchen. Liegt ein Interaktionseffekt vor?


Hinweise:

- Unter "Haupteffekt" versteht man den Effekt einer UV auf die AV (im Gegensatz zu einem Interaktionseffekt, der ja der gemeinsame Effekt mehrerer UV auf die AV ist).
- Beachten Sie die üblichen [Hinweise](https://datenwerk.netlify.app/hinweise) des Datenwerks.
- Beziehen Sie sich auf den Datensatz `penguins`. 



```{r}
library(palmerpenguins)
library(tidyverse)
data(penguins)

penguins <-
  penguins |> 
  filter(sex == "female" | sex == "male") |> 
  drop_na()
```


```{r load-libs}
library(easystats)
library(tidyverse)
library(rstanarm)
```

```{r}
glimpse(penguins)
```



Zur besseren Interpretierbarkeit sind die metrischen UV standardisiert:

```{r standardize}
penguins_z <- standardize(penguins, select = bill_length_mm, append = TRUE)
```


Es werden verschiedenen Modelle berechnet, die sich in ihrem Regressionsformel unterscheiden:

```{r compute-models}
m1 <- stan_glm(body_mass_g ~ sex, data = penguins_z, 
               refresh = 0)
m2 <- stan_glm(body_mass_g ~ sex + bill_length_mm_z, data = penguins_z, 
               refresh = 0)
m3 <- stan_glm(body_mass_g ~ sex + bill_length_mm_z + sex:bill_length_mm_z, data = penguins_z, 
               refresh = 0)
m4 <- stan_glm(body_mass_g ~ sex:bill_length_mm_z, data = penguins_z, 
               refresh = 0)
```


Parameter m1:

```{r}
#| echo: false
parameters(m1) |> print_md()

parameters(m1) |> plot()
```



Parameter m2:

```{r}
#| echo: false
parameters(m2) |> print_md()
parameters(m2) |> plot()
```



Parameter m3:

```{r}
#| echo: false
parameters(m3) |> print_md()
parameters(m3) |> plot()
```



Parameter m4:

```{r}
#| echo: false
parameters(m4) |> print_md()
parameters(m4) |> plot()
```


</br>
</br>
</br>

</br>
</br>
</br>

</br>
</br>
</br>

</br>
</br>
</br>











# Lösung 

Die Regressionsformel lautet: `body_mass_g ~ sex + bill_length_mm + sex:bill_length_mm`.


Daher ist m3 korrekt.

Die Parameterwerte von m3 zeigen, dass ein Interaktionseffekt nicht bestätigt werden kann, bzw. dass die Null, also keine Interaktion, im Bereich plausibler Werte (d.h. innerhalb des Konfidenzintervalls) liegt.




