---
exname: germeval08-schimpf
expoints: 1
extype: string
exsolution: NA
categories:
- 2023
- textmining
- datawrangling
- germeval
- prediction
- tidymodels
- string
date: '2023-11-16'
slug: germeval08-schimpf
title: germeval08-schimpf
execute:
  cache: true
  eval: false
---



```{r global-knitr-options, include=FALSE, message=FALSE}
knitr::opts_chunk$set(fig.pos = 'H',
                      fig.asp = 0.618,
                      fig.width = 4,
                      fig.cap = "", 
                      fig.path = "",
                      echo = TRUE,  # ECHO IS FALSE!!!
                      message = FALSE,
                      warning = FALSE,
                      fig.show = "hold")

options(max.print = 10)
options(rstudio.help.showDataPreview = FALSE)
```



# Aufgabe

Erstellen Sie ein prädiktives Modell für Textdaten. Nutzen Sie Schimpfwörter im Rahmen von Feature-Engineering.

Nutzen Sie die [GermEval-2018-Daten](https://heidata.uni-heidelberg.de/dataset.xhtml?persistentId=doi:10.11588/data/0B5VML).

Die Daten sind unter CC-BY-4.0 lizensiert. Author: Wiegand, Michael (Spoken Language Systems, Saarland University (2010-2018), Leibniz Institute for the German Language (since 2019)),

Die Daten sind auch über das R-Paket [PradaData](https://github.com/sebastiansauer/pradadata/tree/master/data-raw/GermEval-2018-Data-master) zu beziehen.


```{r}
library(tidyverse)
data("germeval_train", package = "pradadata")
data("germeval_test", package = "pradadata")
```

Die AV lautet `c1`. Die (einzige) UV lautet: `text`.


Hinweise:

- Orientieren Sie sich im Übrigen an den [allgemeinen Hinweisen des Datenwerks](https://datenwerk.netlify.app/hinweise).
- Nutzen Sie Tidymodels.
- Nutzen Sie das `sentiws` Lexikon.





</br>
</br>
</br>
</br>
</br>
</br>
</br>
</br>
</br>
</br>

# Lösung


```{r}
d_train <-
  germeval_train |> 
  select(id, c1, text)
```


```{r}
library(tictoc)
library(tidymodels)
library(tidytext)
library(syuzhet)
library(beepr)
data("schimpfwoerter", package = "pradadata")
```

Um ein Wörterbuch zu erzeugen für `syuzhet` braucht es eine Spalte `value`:

```{r}
schimpfwoerter$value <- 1
```



Eine [Vorlage für ein Tidymodels-Pipeline findet sich hier](https://datenwerk.netlify.app/posts/tidymodels-vorlage2/tidymodels-vorlage2.html).


## Workflow

```{r}
# model:
mod1 <-
  rand_forest(mode = "classification")

# recipe:
rec1 <-
  recipe(c1 ~ ., data = d_train) |> 
  update_role(id, new_role = "id")  |> 
  #update_role(c2, new_role = "ignore") |> 
  update_role(text, new_role = "ignore") |> 
  step_mutate(n_schimpf = get_sentiment(text,  # aus `syuzhet`
                                    method = "custom",
                                    lexicon = schimpfwoerter))  |> 
  step_rm(text)  # Datensatz verschlanken


# workflow:
wf1 <-
  workflow() %>% 
  add_model(mod1) %>% 
  add_recipe(rec1)
```



## Fit

Ohne Tuning:

```{r}
tic()
fit1 <-
  fit(wf1,
      data = d_train)
toc()
#beep()
```


```{r}
fit1
```

## Test-Set-Güte


Vorhersagen im Test-Set:

```{r}
tic()
preds <-
  predict(fit1, new_data = germeval_test)
toc()
```

Und die Vorhersagen zum Test-Set hinzufügen, damit man `TRUTH` und `ESTIMATE` vergleichen kann:

```{r}
d_test <-
  germeval_test |> 
  bind_cols(preds) |> 
  mutate(c1 = as.factor(c1))
```



```{r}
my_metrics <- metric_set(accuracy, f_meas)
my_metrics(d_test,
           truth = c1,
           estimate = .pred_class)
```



Als Check: Das gepreppte/bebackene Rezept:

```{r}
tic()
rec1_prepped <- prep(rec1)
toc()
```


```{r}
tic()
d_train_baked <- bake(rec1_prepped, new_data = NULL)
toc()
```


```{r}
d_train_baked |> 
  arrange(-n_schimpf) |> 
  head()
```


```{r}
d_train |> 
  filter(id == 707) |> 
  pull(text)
```

```{r}
d_train |> 
  filter(id == 707) |> 
  select(text) |> 
  unnest_tokens(output = word, input = text) |> 
  inner_join(schimpfwoerter)
```



```{r}
d_train |> 
  filter(id == 4493) |> 
  pull(text)
```



```{r}
d_train |> 
  filter(id == 4493) |> 
  select(text) |> 
  unnest_tokens(output = word, input = text) |> 
  inner_join(schimpfwoerter)
```



---

Categories: 

- 2023
- textmining
- datawrangling
- germeval
- prediction
- tidymodels
- string

