---
extype: string
exsolution: NA
exname: diamonds-tidymodels01
expoints: 1
categories:
- ds1
- tidymodels
- statlearning
- string
date: '2023-05-17'
slug: diamonds-tidymodels01
title: diamonds-tidymodels01

---






# Aufgabe

Finden Sie ein möglichst "gutes" prädiktives Modell zur Vorhersage des Diamantenpreises im Datensatz `diamonds`!

Gegenstand dieser Aufgabe ist die Modellierung; 
Datenvorverarbeitug (wie explorative Datenanalyse) steht nicht im Fokus.

Hinweise:

- Verwenden Sie die Methoden aus `tidymodels`.
- Hohe Modellgüte ("gutes Modell") sei definiert über $R^2$, RMSE und MAE
- Verwenden Sie verschiedene Algorithmen (lineare Modell, kNN, ...) und verschiedene Rezepte.
- Resampling und Tuning ist hier noch nicht nötig.s


Der Datensatz ist [hier](https://vincentarelbundock.github.io/Rdatasets/csv/ggplot2/diamonds.csv) zu beziehen.
Außerdem ist er Teil von ggplot2 bzw. des Tidyverse und daher mit `data()` zu laden,
wenn das entsprechende Paket vorhanden ist.




</br>
</br>
</br>
</br>
</br>
</br>
</br>
</br>
</br>
</br>

# Lösung



# Setup

```{r message = FALSE}
library(tidyverse)
library(tidymodels)
```

Daten laden:

```{r}
data(diamonds, package = "ggplot2")
```


Oder so:

```{r}
diamonds <- read_csv("https://vincentarelbundock.github.io/Rdatasets/csv/ggplot2/diamonds.csv")
```

# Train- vs. Testdaten:

```{r}
d_split <- initial_split(diamonds, strata = price)

d_train <- training(d_split)
d_test <- testing(d_split)
```




# Modelle:

```{r}
lin_mod <-
  linear_reg()
```


```{r}
knn_mod <-
  nearest_neighbor(mode = "regression")
```

Hilfe zu kNN findet sich z.B. [hier](https://parsnip.tidymodels.org/reference/nearest_neighbor.html).

# Rezepte:

```{r}
rec1 <-
  recipe(price ~ ., data = d_train) %>% 
  update_role(1, new_role = "id") %>% 
  step_naomit() %>% 
  step_log(all_outcomes())
```


# Rezept prüfen (preppen und backen)

```{r}
rec1_prepped <-
  rec1 %>% 
  prep()

rec1_prepped
```


```{r}
d_train_baked <-
  bake(rec1_prepped, new_data = d_train)

```



Einen Überblick zu `steps` findet sich z.B. [hier](https://recipes.tidymodels.org/reference/).

Rollen-Definitionen in Tidymodels-Rezepten kann man [hier](https://recipes.tidymodels.org/reference/has_role.html) nachlesen.


```{r}
rec2 <-
  recipe(price ~ ., data = d_train) %>% 
  update_role(1, new_role = "id") %>% 
  step_impute_knn() %>% 
  step_log(all_outcomes())
```


# Workflows:

```{r}
wf1 <-
  workflow() %>% 
  add_recipe(rec1) %>% 
  add_model(lin_mod)
```

```{r}
wf2 <-
  wf1 %>% 
  update_model(knn_mod)
```



# Fitting

```{r}
fit1 <-
  wf1 %>% 
  fit(d_train)
fit1
```

# Fitten des Test-Samples

```{r}
fit1_test <-
  wf1 %>% 
  last_fit(d_split)
fit1_test
```


# Modellgüte

```{r}
collect_metrics(fit1_test)
```

De-logarithmieren, wenn man Vorhersagen in den Rohwerten haben möchte:


```{r}
collect_predictions(fit1_test) %>% 
  head()
```

```{r}
d_test_w_preds <- 
collect_predictions(fit1_test) %>% 
  mutate(pred_raw = exp(.pred)) 

head(d_test_w_preds)
```






---

Categories: 

- ds1
- tidymodels
- statlearning
- string

