---
exname: k-coins-k-hits
extype: num
exsolution: r exams::fmt(sol)
extol: 0.02
expoints: 1
categories:
- probability
- dyn
- bayes
- num
date: '2023-11-08'
slug: k-coins-k-hits
title: k-coins-k-hits

---





```{r global-knitr-options, include=FALSE}
knitr::opts_chunk$set(fig.pos = 'H',
                      fig.asp = 0.618,
                      fig.width = 4,
                      fig.cap = "", 
                      fig.path = "",
                      echo = FALSE)
```






# Aufgabe

```{r}
k <- sample(4:7, size = 1)
p <- sample(seq(.7, .9, by = .1), size = 1)
```


Sie werfen eine Münze $k = `r k`$ Mal; die Trefferchance betrage $p = `r p`$.
Die Münzwürfe seien unabhängig voneinander.

*Wie hoch ist die Wahrscheinlichkeit für (genau) $k = `r k`$ Treffer?*


[Beachten Sie die Bearbeitungshinweise.](https://start-bayes.netlify.app/pruefung#bearbeitungshinweise)





</br>
</br>
</br>
</br>
</br>
</br>
</br>
</br>
</br>
</br>

# Lösung

Trefferchance bei jedem Wurf:

```{r}
p
```

Anzahl Würfe/Münzen:

```{r}
k
```



Aufgrund der Multiplikationsregel der Wahrscheinlichkeitsrechnung sind die Wahrscheinlichkeiten der $k$ Ereignisse (Treffer) zu multiplizieren, da unabhängig.
Da es nur eine Möglichkeit gibt, bei $k$ Würfen $k$ Treffer zu erzielen, 
gibt es nur einen "Pfad".

```{r echo = TRUE}
sol <- p^k  # "sol" wie "solution" (Lösung)
sol
```


---

Aufgaben-ID: k-coins-k-hits




---

Categories: 

- probability
- dyn
- bayes
- num

