---
extype: string
exsolution: NA
exname: adjustieren1a
expoints: 1
categories:
- regression
- '2023'
- string
- qm2
- qm2-pruefung2023
- mtcars
date: '2023-11-08'
slug: adjustieren1a
title: adjustieren1a

---





```{r global-knitr-options, include=FALSE}
knitr::opts_chunk$set(fig.pos = 'H',
                      fig.asp = 0.618,
                      fig.width = 4,
                      fig.cap = "", 
                      fig.path = "",
                      echo = TRUE,
                      cache = TRUE)
```





# Aufgabe



Betrachten Sie folgendes Modell, das den Zusammenhang von PS-Zahl und Spritverbrauch untersucht (Datensatz `mtcars`).


Aber zuerst zentrieren wir den metrischen Prädiktor `hp`, um den Achsenabschnitt besser interpretieren zu können. 

```{r}
library(tidyverse)
library(easystats)
data(mtcars)

mtcars <-
  mtcars %>% 
  mutate(hp_z = hp - mean(hp))
```


```{r}
lm1 <- lm(mpg ~ hp_z, data = mtcars)
parameters(lm1)
```


Jetzt können wir aus dem Achsenabschnitt (Intercept) herauslesen, dass ein Auto mit `hp_z = 0` - also mit mittlerer PS-Zahl - vielleicht gut 20 Meilen weit mit einer Gallone Sprit kommt.

Zur Verdeutlichung ein Diagramm zum Modell:

```{r}
estimate_relation(lm1) |> plot()
```




Adjustieren Sie im Modell die PS-Zahl um die Art des Schaltgetriebes (`am`), so dass das neue Modell den statistischen Effekt (nicht notwendig auch kausal) der PS-Zahl bereinigt bzw. unabhängig von der Art des Schaltgetriebes widerspiegelt!

*Geben Sie den Punktschätzer für den Effekt von `am` in diesem Modell an!*

Hinweise:

- `am=0` ist ein Auto mit Automatikgetriebe.
- Wir gehen davon aus, dass der Regressionseffekt gleich stark ist auf allen (beiden) Stufen von `am`. M.a.W.: Es liegt kein Interaktionseffekt vor.
- Beachten Sie die üblichen Hinweise des Datenwerks.
- Nutzen Sie `lm`, um das Modell zu berechnen.


</br>
</br>
</br>
</br>
</br>
</br>
</br>
</br>
</br>
</br>

# Lösung




```{r}
lm2 <- lm(mpg ~ hp_z + am, data = mtcars)
parameters(lm2)
```




Die Spalte `Coefficient` gibt den mittleren geschätzten Wert für den jeweiligen Koeffizienten an,
also den Schätzwert zum Koeffizienten.

Die Koeffizienten zeigen, dass der Achsenabschnitt für Autos mit Automatikgetriebe um etwa 5 Meilen geringer ist als für Autos mit manueller Schaltung: Ein durchschnittliches Auto mit manueller Schaltung kommt also etwa 5 Meilen weiter als ein Auto mit Automatikschaltung, glaubt unser Modell.


```{r}
estimate_relation(lm2) |> plot()
```


`am` wird als numerische Variable erkannt.
Das ist nicht sinnvoll, da `am` eher eine kategoriale Variable ist.

Das können wir so ändern:

```{r}
mtcars <- 
  mtcars |> 
  mutate(am = factor(am))
```



```{r}
lm3 <- lm(mpg ~ hp_z + am, data = mtcars)
parameters(lm3)
```


Die Koeffizienten bleiben gleich.


```{r}
#| echo: false
sol <- coef(lm3)[3] |> round(2)
```

*Lösung:* `r sol`.


Aber im Diagramm wird `am` jetzt als Faktor-Variable erkannt, was Sinn macht:


```{r}
estimate_relation(lm3) |> plot()
```

Man könnte hier noch einen Interaktionseffekt ergänzen.



---

Categories: 

- regression
- '2023'
- string

