---
exname: regression3
extype: schoice
exsolution: r mchoice2string(d_five_options$is_correct, single = TRUE)
exshuffle: no
categories:
- dyn
- regression
date: '2022-12-14'
slug: Regression3
title: Regression3

---


<!-- based on Karsten Luebke et al. -->



```{r libs, include = FALSE}

library(tidyverse)
library(mosaic)
library(glue)
library(testthat)
library(exams)
```


```{r global-knitr-options, include=FALSE}
knitr::opts_chunk$set(fig.pos = 'H',
                      fig.asp = 0.618,
                      fig.width = 4,
                      fig.cap = "", 
                      fig.path = "",
                      echo = FALSE)
```





# Exercise

dabei wird noch die Gruppierungsvariable $g$ (mit den Stufen `0` und `1`) berücksichtigt 
(vgl. Farbe und Form der Punkte). 
Zur besseren Orientierung ist die Regressionsgerade pro Gruppe eingezeichnet.

```{r defs, echo=FALSE}


n_set <- c(30, 50, 70)
n <- sample(n_set, 1)

anteil_g1_set <- c(.4, .5, .6)
anteil_g1 <- sample(anteil_g1_set, 1)
n_g1 <- floor(anteil_g1 * n)

xmin_set <- c(-20,-10)
xmin <- sample(xmin_set,1)

xmax_set <- c(10,20)
xmax <- sample(xmax_set,1)

e_set <- c(0.05, .1, .2, .3)
e <- sample(e_set, 1)
steigung1_set <- c(-10, 10)
steigung2_set <- c(-40, 0, +40)
achsenabschnitt_set <- c(-40, +40)

interaktion_x_g_set <- c(-10, 0, +10)

```



```{r build-grid, echo = FALSE}

d <- 
  expand_grid(steigung1_set, steigung2_set, achsenabschnitt_set, interaktion_x_g_set) %>% 
  mutate(item = glue("$y = {achsenabschnitt_set} + {steigung1_set}\\cdot x + {steigung2_set} \\cdot g + {interaktion_x_g_set} \\cdot xg + \\epsilon$")) 


```

```{r plot-scatter, echo = FALSE}
x <- runif(n, min = xmin, max = xmax)
g <- sample(x = c(0, 1), size = n,
            replace = TRUE,
            prob = c(anteil_g1, 1-anteil_g1))

# only four answer options are supported:
d_five_options <-
  d %>% 
  sample_n(size = 4) %>% 
  # choose a "correct" model
  mutate(is_correct = sample(x = c(TRUE, rep.int(FALSE, times = nrow(.)-1))))


# draw one model as "correct" one
d_correct <- 
  d_five_options %>% 
  filter(is_correct == TRUE)

# this is the "correct" model per definition
yhat <- d_correct$achsenabschnitt_set[1] + d_correct$steigung1_set[1] * x + d_correct$steigung2_set[1] * g + d_correct$interaktion_x_g_set[1] * x*g
yi <- yhat + rnorm(n, sd = sd(yhat)*e)

lm_true <- lm(yi ~ x*g)

expect_equal(length(yhat), length(yi))


gf_point(yi ~ x, color = ~ factor(g), 
         shape = ~ factor(g)) %>% 
  gf_lm() %>% 
  gf_labs(color = "Gruppe", shape = "Gruppe")
r2 <- round(rsquared(lm_true), 2)

```

Wählen Sie das (für die Population) am besten passende Modell aus der Liste aus!

*Hinweis*: Ein Interaktionseffekt der Variablen $x$ und $g$ 
ist mit $xg$ gekennzeichnet.


```{r questionlist, echo = FALSE, results = "asis"}
answerlist(d_five_options$item, markup = "markdown")
```



</br>
</br>
</br>
</br>
</br>
</br>
</br>
</br>
</br>
</br>

# Solution

Der Modellfehler $\epsilon$ hat den Anteil $`r e`$ im Vergleich zur Streuung von $y$.



```{r solutionlist, echo = FALSE, results = "asis"}
answerlist(ifelse(d_five_options$is_correct, "Richtig", "Falsch"), markup = "markdown")
```






---

Categories: 

- dyn
- regression

