---
exname: wuerfel05
extype: num
exsolution: r exams::fmt(sol)
exshuffle: no
extol: 0.01
expoints: 1
categories:
- R
- probability
- num
date: '2023-10-15'
slug: wuerfel05
title: wuerfel05

---






```{r global-knitr-options, include=FALSE, message=FALSE}
knitr::opts_chunk$set(fig.pos = 'H',
                      fig.asp = 0.618,
                      fig.width = 4,
                      fig.cap = "", 
                      fig.path = "",
                      echo = TRUE,
                      message = FALSE,
                      warning = FALSE,
                      fig.show = "hold")
```








# Aufgabe

Was ist die Wahrscheinlichkeit, mit zwei fairen Würfeln genau 12 Augen zu werfen?

Hinweise:

- Orientieren Sie sich im Übrigen an den [allgemeinen Hinweisen des Datenwerks](https://datenwerk.netlify.app/hinweise).






</br>
</br>
</br>
</br>
</br>
</br>
</br>
</br>
</br>
</br>

# Lösung

Die Ereignisse A="Wurf des 1. Würfels" und B="Wurf des 2. Würfels" sind unabhängig voneinander.

Daher gilt: $Pr(A\cap B) = Pr(AB) = Pr(A) \cdot Pr(B)$.

```{r}
Pr_AB <- 1/6 * 1/6
Pr_AB
```



Aufgrund der Unabhängigkeit gilt außerdem: $Pr(A|B) = Pr(A) = Pr(A|\neg B).$


```{r}
#| echo: false
sol <- Pr_AB
```


Die Lösung lautet ``r sol``.






---

Categories: 

- R
- probability
- num

