---
date: 2025-5-12  # HEUTIGES DATUM EINTRAGEN
draft: false   # ACHTUNG DRAFT STEHT AUF TRUE!
title: tutorium-kausal  # ACHTUNG: HIER NAMEN DER AUFGABE ANGEBEN

execute: 
  eval: true 
  
highlight-style: arrow 
cache: true


extype: string
exsolution: ""
exshuffle: no
categories:
- causal  # ENTER CATEGORIES HERE

---








```{r global-knitr-options, include=FALSE}
knitr::opts_chunk$set(fig.pos = 'H',
                      fig.asp = 0.618,
                      fig.width = 4,
                      fig.cap = "", 
                      fig.path = "",
                      echo = TRUE, 
                      message = FALSE,
                      fig.show = "hold")

library(dagitty)
library(tidyverse)
library(ggdag)
```







# Aufgabe


Sie untersuchen folgende Forschungsfrage:


>   Hat ein `Tutor`ium (im Fach Statistik, X) einen (kausalen) Effekt auf die `Note` (in der Statistikklausur), Y?



Dabei gehen Sie von folgendem DAG aus.


```{r}
#| echo: false
#| label: fig-dag-tutor1
#| fig-cap: "Der kausale Effekt eines Tutoriums auf die Note, konfundiert durch IQ"

tutor_dag <-
  dagitty("
  dag {
IQ -> Note
IQ -> Tutorium
Tutorium -> Note
} 
")


dagify(Note ~ Tutor + IQ,
       Tutor ~ IQ) |> 
  ggdag() +
  theme_dag()
```


*Aufgabe*: Geben Sie das minimale Adjustierungsset an, um den *direkten* kausalen Effekt von `Tutor` auf `Note` zu identifizieren.

Hinweise:

- Beachten Sie die [Standardhinweise des Datenwerks](https://datenwerk.netlify.app/hinweise).


</br>
</br>
</br>
</br>
</br>
</br>
</br>
</br>
</br>
</br>

# Lösung


Man muss `IQ` adjustieren.

Alternativ kann man `Tutor` randomisieren. Dadurch werden alle in `Tutor` *eingehenden* Pfeile "gelöscht".
Das Resultat ist, dass es keine "Hintertür" von X zu Y mehr gibt.





```{r}
#| echo: false
#| label: fig-dag-tutor2-rct
#| fig-cap: "Der kausale Effekt eines Tutoriums auf die Note mit randomisiertem (R) Tutorium"

tutor_dag_rand <-
  dagitty("
  dag {
IQ -> Note
R -> Tutor
Tutor -> Note
} 
")


dagify(Note ~ Tutor + IQ,
       Tutor ~ R) |> 
  ggdag() +
  theme_dag()
```



Alternative Visualisierung:


```{r}
plot(tutor_dag_rand)
```


Natürlich müsste man -- realistischer -- davon ausgehen, dass es noch viele weitere *ungemessene* Ursachen für die Note gibt, z.B. Lernzeit (für die Klausur).

Geht man aber davon aus, dass es keine gemeinsame Ursache von Lernzeit und (dem Besuch eines) Tutorium gibt,
so gibt es keine Konfundierung und damit keine Verzerrung der Kausaleffekts,
auch wenn man Lernzeit nicht misst.






```{r}
#| echo: false
#| label: fig-dag-tutor2-rct-mult
#| fig-cap: "Der kausale Effekt eines Tutoriums auf die Note mit randomisiertem (R) Tutorium plus weitere ungemessene (u) Einflüsse"

tutor_dag_rand_mult <-
  dagitty("
  dag {
IQ -> Note
R -> Tutor
Tutor -> Note
u -> Note
} 
")

plot(tutor_dag_rand_mult)
```


