---
extype: string
exsolution: NA
exname: ReThink4e3 
expoints: 1
categories:
- bayes
- probability
date: '2022-11-05'
slug: ReThink4e3
title: ReThink4e3

---




```{r libs, include = FALSE}
library(tidyverse)
library(testthat)
library(glue)
library(printr)
```


```{r global-knitr-options, include=FALSE}
knitr::opts_chunk$set(fig.pos = 'H',
                      fig.asp = 0.618,
                      fig.width = 4,
                      fig.cap = "", 
                      fig.path = "",
                      echo = FALSE,
                      message = FALSE,
                      fig.show = "hold")
```






# Exercise



Gegeben dem folgenden Modell, 
schreiben Sie die passende Form des Bayes-Theorem auf.

Likelihood:
$h_i \sim \mathcal{N}(\mu, \sigma)$

Prior für $\mu$:
$\mu \sim \mathcal{N}(178, 20)$

Prior für $\sigma$:
$\sigma \sim \mathcal{U}(0, 50)$



*Quelle*: McElreath, R. (2020). *Statistical rethinking: A Bayesian course with examples in R and Stan* (2. Aufl.). Taylor and Francis, CRC Press.





</br>
</br>
</br>
</br>
</br>
</br>
</br>
</br>
</br>
</br>

# Solution

Die allgemeine Form des Bayes-Theorem hatten wir so kennen gelernt:

$$Pr(H|D) = \frac{Pr(D|H)\cdot Pr(H)}{Pr(D)}$$


$Pr(\mu, \sigma|h)$ gibt die Posteriori-Wahrscheinlichkeit für ein bestimmte Hypothese $H$ an, 
z.B. für die Hypothese $\mu=0$.

$Pr(D|H)$ ist der Likelihood unserer Daten $D$ gegeben der gerade untersuchten Hypothese $H$.

$Pr(H)$ ist die Apriori-Wahrscheinlichkeit (das "Apriori-Gewicht") der gerade untersuchten Hypothese.

Der Zähler gibt die *unstandardisierte* Posteriori-Wahrscheinlichkeit der gerade untersuchten Hypothese an.

Der Nenner ist nur ein *Normalisierungsfaktor*, 
der dafür sorgt, dass der ganze Bruch die *standardisierte* Posteriori-Wahrscheinlichkeit angibt.

In diesem konkreten Fall untersuchen wir Hypothesen zu einem "Parameter-Pärchen", $\mu\sigma$. 
Wir fragen also, wie wahrscheinlich es ist, 
einen gewissen Mittelwert $\mu$ und (gleichzeitig) eine gewisse Streuung $\sigma$ aufzufinden.

Zum Beispiel könnten wir fragen: 
"Wie wahrscheinlich ist es, dass $\mu=194$ und $\sigma=12$?". 
Bayes' Theorem gibt uns die Wahrscheinlichkeit für diese Hypothese.


Zur Erinnerung, Bayes' Theorem:



$$Pr(\mu \cap \sigma|D) = \frac{Pr(D|\mu \cap \sigma)\cdot Pr(\mu) \cdot Pr(\sigma)}{Pr(H)}$$


Hier ist zu beachten, dass die Apriori-Wahrscheinlichkeit auf *zwei* Termen besteht, $Pr(\mu)$ und $Pr(\sigma)$. 
Sind diese unabhängig, so kann man ihre Wahrscheinlichkeiten multiplizieren, 
um die gemeinsame Wahrscheinlichkeit zu erhalten, 
also die Wahrscheinlichkeit für ein bestimmten "Mu-Sigma-Pärchen", etwa $\mu=194,\sigma=12$.





---

Categories: 

- bayes
- probability

